---
title: "Univariante Y Bivariante"
format: html
editor: visual
---

```{r}
library(ggplot2)
library(psych)
library(limma)
library(car)
library(mixOmics)
library(vegan)
library(ggpubr)
library(MOFA2)
library(dplyr)
library(ALDEx2)
library(MOFA2)
source("../scripts_R/scripts_utiles/scripts_funciones/vanvalen2.R")
source("../scripts_R/scripts_utiles/scripts_funciones/manova_vanvalen.R")
source("../scripts_R/scripts_utiles/scripts_funciones/otras_funciones_utiles.R")
datos <- readRDS("../../datos/preprocesado_08_09_23/novoom-04-10-23.rds")

obesidad <- datos$comunes$obesidad
grupo <- datos$comunes$grupo
sexo <- datos$comunes$variables_in_bacteria$SEX
mean_aldex <- function(X) {
  mc.all <- getMonteCarloInstances(X)
  mc.instances <- numMCInstances(X)
  row_mean <- function(y)
    apply(y, 1, mean)
  X <- data.frame(bind_rows(lapply(mc.all, row_mean)))
  rownames(X) <- names(mc.all)
  return(as.data.frame(t(X)))
}
funcion_pca <- function(X, scle, trans) {
  if (!trans) {
    pca <- prcomp(X, scale. = scle)
    
    varianzas <- round(100 * pca$sdev ^ 2 / sum(pca$sdev ^ 2), 2)
    pca.plot <- data.frame(
      PC1 = pca$x[, 1],
      PC2 = pca$x[, 2],
      obesidad = obesidad,
      grupo = grupo,
      sexo = sexo
    )
  } else{
    X <- t(scale(X))
    pca <- prcomp((X), scale. = scle)
    
    varianzas <- round(100 * pca$sdev ^ 2 / sum(pca$sdev ^ 2), 2)
    pca.plot <- data.frame(
      PC1 = pca$rotation[, 1],
      PC2 = pca$rotation[, 2],
      obesidad = obesidad,
      grupo = grupo,
      sexo = sexo
    )
  }
  
  p1 <-
    ggplot(pca.plot, aes(PC1, PC2, color = grupo)) + geom_point() + xlab(paste("PC1", varianzas[1],"%")) +
    ylab(paste("PC2", varianzas[2],"%"))
  p2 <-
    ggplot(pca.plot, aes(PC1, PC2, color = grupo)) + geom_point() + xlab(paste("PC1", varianzas[1],"%")) +
    ylab(paste("PC2", varianzas[2],"%")) + facet_grid(~ obesidad)
  p3 <-
    ggplot(pca.plot, aes(PC1, PC2, color = sexo)) + geom_point() + xlab(paste("PC1", varianzas[1],"%")) +
    ylab(paste("PC2", varianzas[2],"%")) + facet_grid(~ obesidad)
  p4 <- ggarrange(p1, p2, p3)
  p1 <-
    ggplot(pca.plot, aes(PC1, PC2, color = obesidad)) + xlab(paste("PC1", varianzas[1],"%")) +
    ylab(paste("PC2", varianzas[2],"%")) + geom_point()
  p2 <-
    ggplot(pca.plot, aes(PC1, PC2, color = obesidad)) + xlab(paste("PC1", varianzas[1],"%")) +
    ylab(paste("PC2", varianzas[2],"%")) + geom_point() + facet_grid(~ grupo)
  p3 <-
    ggplot(pca.plot, aes(PC1, PC2, color = obesidad)) + xlab(paste("PC1", varianzas[1],"%")) +
    ylab(paste("PC2", varianzas[2],"%")) + geom_point() + facet_grid(~ sexo)
  
  
  p5 <- ggarrange(p1, p2, p3)
  p1 <-
    ggplot(pca.plot, aes(PC1, PC2, color = sexo)) + xlab(paste("PC1", varianzas[1],"%")) +
    ylab(paste("PC2", varianzas[2],"%")) + geom_point()
  p2 <-
    ggplot(pca.plot, aes(PC1, PC2, color = sexo)) + xlab(paste("PC1", varianzas[1],"%")) +
    ylab(paste("PC2", varianzas[2],"%")) + geom_point() + facet_grid(~ grupo)
  p3 <-
    ggplot(pca.plot, aes(PC1, PC2, color = sexo)) + xlab(paste("PC1", varianzas[1],"%")) +
    ylab(paste("PC2", varianzas[2],"%")) + geom_point() + facet_grid(~ sexo)
  
  
  p6 <- ggarrange(p1, p2, p3)
  
  return(list(p4, p5, p6))
}

seleccion_feat_1 <- function(modelo,view,umbral,factores){
  
  x <- get_weights(modelo,views = view,scale = T,abs=T,factors = factores)[[1]]
  retorno <- rownames(x)[apply(x, 1, function(x) (any(x>umbral)))]
  return(retorno)
}

seleccion_feat_obesidad <- function(modelo) {
  pesos <- Reduce(rbind, get_weights(modelo, scale = F))
  factores <- get_factors(modelo, scale = F)[[1]]
  R <- factores %*% t(pesos)
  
  tot <- as.data.frame(R)
  
  interaccion <- interaction(grupo, obesidad)

  
  mdl2 <- model.matrix( ~ 0 + obesidad)
  colnames(mdl2) <-c("No","O")
  contraste <- c("O-No")

  contrastes <-
    makeContrasts(contrasts = contraste, levels = colnames(mdl2))
  fit <- lmFit(t(tot), design = mdl2)
  fit2 <- contrasts.fit(fit, contrastes)
  fit2 <- eBayes(fit2)
  coeficientes <- coef(fit2)
  cn <- dim(coeficientes)[2]
  res.pdf <-
    lapply(1:cn, function(x)
      topTable(fit2, coef = x, number = Inf))
  res.pdf2 <-
    as.data.frame(Reduce("cbind", (lapply(res.pdf, function(x)
      x$P.Value))))
  colnames(res.pdf2) <- "Obesidad"
  rownames(res.pdf2) <- rownames(coeficientes)
  truetrue <- res.pdf2 < 0.01
  probamos <- names(which(apply(truetrue, 1, any)==T))
  
  return(probamos)
  
}

seleccion_feat_grupo <- function(modelo) {
  pesos <- Reduce(rbind, get_weights(modelo, scale = F))
  factores <- get_factors(modelo, scale = F)[[1]]
  R <- factores %*% t(pesos)
  
  tot <- as.data.frame(R)

  mdl2 <- model.matrix( ~ 0 + grupo)
  colnames(mdl2) <-c("Female","PCOS","Male")
  contraste <- c("PCOS-Female","PCOS-Male","Male-Female")

  contrastes <-
    makeContrasts(contrasts = contraste, levels = colnames(mdl2))
  fit <- lmFit(t(tot), design = mdl2)
  fit2 <- contrasts.fit(fit, contrastes)
  fit2 <- eBayes(fit2)
  coeficientes <- coef(fit2)
  cn <- dim(coeficientes)[2]
  res.pdf <-
    lapply(1:cn, function(x)
      topTable(fit2, coef = x, number = Inf))
  res.pdf2 <-
    as.data.frame(Reduce("cbind", (lapply(res.pdf, function(x)
      x$P.Value	
))))
  colnames(res.pdf2) <- c("PF","PM","MF")
  rownames(res.pdf2) <- rownames(coeficientes)
  truetrue <- res.pdf2 < 0.01
  probamos <- names(which(apply(truetrue, 1, any)==T))
  
  return(probamos)
  
}


seleccion_feat_interaccion<- function(modelo) {
  pesos <- Reduce(rbind, get_weights(modelo, scale = F))
  factores <- get_factors(modelo, scale = F)[[1]]
  R <- factores %*% t(pesos)
  
  tot <- as.data.frame(R)
  interaccion <- interaction(grupo,obesidad)
  mdl2 <- model.matrix( ~ 0 + interaccion)
  
  colnames(mdl2) <- gsub("interaccion", "", colnames(mdl2))
  colnames(mdl2) <- c("FNO","PCOSNO","MALENO","FO","PCOSO","MALEO")
  contraste <- c(
    no_pcos_female = "PCOSNO-FNO",
    no_pcos_male = "PCOSNO-MALENO",
    no_sexo_control = "MALENO-FNO",
    o_pcos_female = "PCOSO-FO",
    o_pcos_male = "PCOSO-MALEO",
    o_sexo_control = "MALEO-FO",
    pcos = "PCOSO-PCOSNO",
    male = "MALEO-MALENO",
    female = "FO-FNO"
  )
  
  colnames(mdl2) <- gsub("interaccion", "", colnames(mdl2))
  
  contrastes <-
    makeContrasts(contrasts = contraste, levels = colnames(mdl2))
  fit <- lmFit(t(tot), design = mdl2)
  fit2 <- contrasts.fit(fit, contrastes)
  fit2 <- eBayes(fit2)
  coeficientes <- coef(fit2, Inf)
  cn <- dim(coeficientes)[2]
  res.pdf <-
    lapply(1:cn, function(x)
      topTable(fit2, coef = x, number = Inf))
  res.pdf2 <-
    Reduce("cbind", (lapply(res.pdf, function(x)
      x$P.Value)))
  rownames(res.pdf2) <- rownames(coeficientes)
  colnames(res.pdf2) <- colnames(coeficientes)
  truetrue <- res.pdf2 < 0.01
  probamos <- names(which(apply(truetrue, 1, any)==T))
  
  return(probamos)
}

misuper <- function(tot,biomarcadores){
  
  ### obesidad
  
  tot <- tot[,biomarcadores]
  
  mdl2 <- model.matrix( ~ 0 + obesidad)
  colnames(mdl2) <-c("No","O")
  contraste <- c("O-No")

  contrastes <-
    makeContrasts(contrasts = contraste, levels = colnames(mdl2))
  fit <- lmFit(t(tot), design = mdl2)
  fit2 <- contrasts.fit(fit, contrastes)
  fit2 <- eBayes(fit2)
  coeficientes <- coef(fit2)
  coeficientes.obesidad <- coeficientes
  cn <- dim(coeficientes)[2]
  res.pdf <-
    lapply(1:cn, function(x)
      topTable(fit2, coef = x, number = Inf))
  res.pdf2 <-
    as.data.frame(Reduce("cbind", (lapply(res.pdf, function(x)
      x$adj.P.Value	
))))
  colnames(res.pdf2) <- "O.No"
  rownames(res.pdf2) <- rownames(coeficientes)
  obese <- res.pdf2
  
  mdl2 <- model.matrix( ~ 0 + grupo)
  colnames(mdl2) <-c("Female","PCOS","Male")
  contraste <- c("PCOS-Female","PCOS-Male","Male-Female")

  contrastes <-
    makeContrasts(contrasts = contraste, levels = colnames(mdl2))
  fit <- lmFit(t(tot), design = mdl2)
  fit2 <- contrasts.fit(fit, contrastes)
  fit2 <- eBayes(fit2)
  coeficientes <- coef(fit2)
  coefficientes.grupo <- coeficientes
  cn <- dim(coeficientes)[2]
  res.pdf <-
    lapply(1:cn, function(x)
      topTable(fit2, coef = x, number = Inf))
  res.pdf2 <-
    as.data.frame(Reduce("cbind", (lapply(res.pdf, function(x)
      x$adj.P.Value	
	
))))
  colnames(res.pdf2) <- c("PF","PM","MF")
  rownames(res.pdf2) <- rownames(coeficientes)
  
  grups <- res.pdf2
  
  interaccion <- interaction(grupo,obesidad)
  mdl2 <- model.matrix( ~ 0 + interaccion)
  
  colnames(mdl2) <- gsub("interaccion", "", colnames(mdl2))
  colnames(mdl2) <- c("FNO","PCOSNO","MALENO","FO","PCOSO","MALEO")
  contraste <- c(
    no_pcos_female = "PCOSNO-FNO",
    no_pcos_male = "PCOSNO-MALENO",
    no_sexo_control = "MALENO-FNO",
    o_pcos_female = "PCOSO-FO",
    o_pcos_male = "PCOSO-MALEO",
    o_sexo_control = "MALEO-FO",
    pcos = "PCOSO-PCOSNO",
    male = "MALEO-MALENO",
    female = "FO-FNO"
  )
  
  colnames(mdl2) <- gsub("interaccion", "", colnames(mdl2))
  
  contrastes <-
    makeContrasts(contrasts = contraste, levels = colnames(mdl2))
  fit <- lmFit(t(tot), design = mdl2)
  fit2 <- contrasts.fit(fit, contrastes)
  fit2 <- eBayes(fit2)
  coeficientes <- coef(fit2, Inf)
  coeficientes.interact <- coeficientes
  cn <- dim(coeficientes)[2]
  res.pdf <-
    lapply(1:cn, function(x)
      topTable(fit2, coef = x, number = Inf))
  res.pdf2 <-
    Reduce("cbind", (lapply(res.pdf, function(x)
      x$adj.P.Value	
)))
  rownames(res.pdf2) <- rownames(coeficientes)
  colnames(res.pdf2) <- colnames(coeficientes)
  interact <- res.pdf2
  
  pvalores <- data.frame(obese,
                       grups,
                       interact)
  
  medias <- data.frame(coeficientes.obesidad,
                       coefficientes.grupo,
                       coeficientes.interact)
  colnames(pvalores) <- colnames(medias)
  medias$variables <- rownames(medias)
  pvalores$variables <- rownames(pvalores)
  retorno <- list(pvalores=pvalores,
                  medias=medias)
 
}

fun_plot_limma <- function(R,biomarcadores,titulo) {
  
  R <- factores
  biomarcadores <- colnames(factores)
  lista.results <- misuper3(R[,biomarcadores])
  medias <- lista.results$medias
  medias$categoria <-
    ifelse(rownames(medias) %in% rownames(modelo@data$metaboloma$group1),
           1,
           "OTHER")
  medias$categoria <-
    ifelse(rownames(medias) %in% rownames(modelo@data$ip$group1),
           2,
           medias$categoria)
  medias$categoria <-
    ifelse(rownames(medias) %in% rownames(modelo@data$metagenoma$group1),
           3,
           medias$categoria)
  medias$categoria <- as.factor(medias$categoria)
  medias <- reshape2::melt(medias)
  medias$variables <- as.factor(medias$variables)
  medias$categoria <- as.numeric(medias$categoria)
  # colnames(csa) <-c("variables","sujetos","categoria","")
  pvalues <- lista.results$pvalores
  pvalues <- reshape2::melt(pvalues)
  
  medias$text <- ifelse(pvalues$value < 0.05, "*", "")
  p1 <- ggplot(medias, aes(
    reorder(variables, categoria),
    variable,
    fill = value,
    label = text
  )) + geom_tile() + scale_fill_gradient2(low = "red",
                                          high = "blue",
                                          mid = "white") + theme(axis.text.x = element_text(
                                            angle = 90,
                                            vjust = 0.5,
                                            hjust = 1
                                          )) + geom_text() + theme(text = element_text(size = 9, face = "bold"))  + xlab("") +
    ylab("") + ggtitle(titulo)
  
  return(p1)
}

fun_plot_limma2 <- function(R,biomarcadores,titulo) {
  lista.results <- misuper3(R)
  medias <- lista.results$medias[biomarcadores,]
  medias$categoria <-
    ifelse(rownames(medias) %in% rownames(modelo@data$metaboloma$group1),
           1,
           "OTHER")
  medias$categoria <-
    ifelse(rownames(medias) %in% rownames(modelo@data$ip$group1),
           2,
           medias$categoria)
  medias$categoria <-
    ifelse(rownames(medias) %in% rownames(modelo@data$metagenoma$group1),
           3,
           medias$categoria)
  medias$categoria <- as.factor(medias$categoria)
  medias <- reshape2::melt(medias)
  medias$variables <- as.factor(medias$variables)
  medias$categoria <- as.numeric(medias$categoria)
  # colnames(csa) <-c("variables","sujetos","categoria","")
  pvalues <- lista.results$pvalores[biomarcadores,]
  pvalues <- reshape2::melt(pvalues)
  
  medias$text <- ifelse(pvalues$value < 0.05, "*", "")
  p1 <- ggplot(medias, aes(
    reorder(variables, categoria),
    variable,
    fill = value,
    label = text
  )) + geom_tile() + scale_fill_gradient2(low = "red",
                                          high = "blue",
                                          mid = "white") + theme(axis.text.x = element_text(
                                            angle = 90,
                                            vjust = 0.5,
                                            hjust = 1
                                          )) + geom_text() + theme(text = element_text(size = 9, face = "bold"))  + xlab("") +
    ylab("") + ggtitle(titulo)
  
  return(p1)
}

funcion_corr <- function(X,cex_variables,title){
  
  R2.corr <- corr.test(X)
  diag(R2.corr$p) <- 1
  R2.corr$p[lower.tri(R2.corr$p)] <- 1
  corrplot::corrplot(R2.corr$r,p.mat = R2.corr$p,tl.cex = cex_variables,pch.cex = 2,insig = "label_sig",title = title,mar = c(1,0,1,0))
}

fun_wrapper_vanvalen <- function(x,categorica,corr){
  dim2 <- dim(x)[2]
  x <- split(x,f = categorica)
  x[[1]] <- matrix(x[[1]],ncol=dim2,byrow = F)
  x[[2]] <- matrix(x[[2]],ncol=dim2,byrow = F)
  if(corr==T){
      x <- lapply(x, cor)
  }else{
    x <- lapply(x, var)
  }
  pvalue <- vanValen.test2(x[[1]],x[[2]])
  
  return(pvalue)
  
  
}

fun_wrapper_vanvalen2 <- function(x,categorica,corr){
  
  dim2 <- dim(x)[1]
  x <- split(x,f = categorica)
  x[[1]] <- matrix(x[[1]],ncol=dim2,byrow = F)
  x[[2]] <- matrix(x[[2]],ncol=dim2,byrow = F)
  if(corr==T){
      x <- lapply(x, cor)
  }else{
    x <- lapply(x, var)
  }
  pvalue <- vanValen.test2(x[[1]],x[[2]])
  
  return(pvalue)
  
  
}
misuper2 <- function(tot){
  
  ### obesidad
  

  mdl2 <- model.matrix( ~ 0 + obesidad)
  colnames(mdl2) <-c("No","O")
  contraste <- c("O-No")

  contrastes <-
    makeContrasts(contrasts = contraste, levels = colnames(mdl2))
  fit <- lmFit(t(tot), design = mdl2)
  fit2 <- contrasts.fit(fit, contrastes)
  fit2 <- eBayes(fit2)
  coeficientes <- coef(fit2)
  coeficientes.obesidad <- coeficientes
  cn <- dim(coeficientes)[2]
  res.pdf <-
    lapply(1:cn, function(x)
      topTable(fit2, coef = x, number = Inf))
  res.pdf2 <-
    as.data.frame(Reduce("cbind", (lapply(res.pdf, function(x)
      x$adj.P.Value	
))))
  colnames(res.pdf2) <- "O.No"
  rownames(res.pdf2) <- rownames(coeficientes)
  obese <- res.pdf2
  
  mdl2 <- model.matrix( ~ 0 + grupo)
  colnames(mdl2) <-c("Female","PCOS","Male")
  contraste <- c("PCOS-Female","PCOS-Male","Male-Female")

  contrastes <-
    makeContrasts(contrasts = contraste, levels = colnames(mdl2))
  fit <- lmFit(t(tot), design = mdl2)
  fit2 <- contrasts.fit(fit, contrastes)
  fit2 <- eBayes(fit2)
  coeficientes <- coef(fit2)
  coefficientes.grupo <- coeficientes
  cn <- dim(coeficientes)[2]
  res.pdf <-
    lapply(1:cn, function(x)
      topTable(fit2, coef = x, number = Inf))
  res.pdf2 <-
    as.data.frame(Reduce("cbind", (lapply(res.pdf, function(x)
      x$adj.P.Value	
))))
  colnames(res.pdf2) <- c("PF","PM","MF")
  rownames(res.pdf2) <- rownames(coeficientes)
  
  grups <- res.pdf2
  
  interaccion <- interaction(grupo,obesidad)
  mdl2 <- model.matrix( ~ 0 + interaccion)
  
  colnames(mdl2) <- gsub("interaccion", "", colnames(mdl2))
  colnames(mdl2) <- c("FNO","PCOSNO","MALENO","FO","PCOSO","MALEO")
  contraste <- c(
    no_pcos_female = "PCOSNO-FNO",
    no_pcos_male = "PCOSNO-MALENO",
    no_sexo_control = "MALENO-FNO",
    o_pcos_female = "PCOSO-FO",
    o_pcos_male = "PCOSO-MALEO",
    o_sexo_control = "MALEO-FO",
    pcos = "PCOSO-PCOSNO",
    male = "MALEO-MALENO",
    female = "FO-FNO"
  )
  
  colnames(mdl2) <- gsub("interaccion", "", colnames(mdl2))
  
  contrastes <-
    makeContrasts(contrasts = contraste, levels = colnames(mdl2))
  fit <- lmFit(t(tot), design = mdl2)
  fit2 <- contrasts.fit(fit, contrastes)
  fit2 <- eBayes(fit2)
  coeficientes <- coef(fit2, Inf)
  coeficientes.interact <- coeficientes
  cn <- dim(coeficientes)[2]
  res.pdf <-
    lapply(1:cn, function(x)
      topTable(fit2, coef = x, number = Inf))
  res.pdf2 <-
    Reduce("cbind", (lapply(res.pdf, function(x)
      x$adj.P.Value	
)))
  rownames(res.pdf2) <- rownames(coeficientes)
  colnames(res.pdf2) <- colnames(coeficientes)
  interact <- res.pdf2
  
  pvalores <- data.frame(obese,
                       grups,
                       interact)
  
  medias <- data.frame(coeficientes.obesidad,
                       coefficientes.grupo,
                       coeficientes.interact)
  colnames(pvalores) <- colnames(medias)
  medias$variables <- rownames(medias)
  pvalores$variables <- rownames(pvalores)
  retorno <- list(pvalores=pvalores,
                  medias=medias)
 
}
auxlm <- function(x, categorica) {
  grups.lm <-  summary(lm(x ~ 0 + categorica))
  grups.r2 <- grups.lm$r.squared
  fstat <- grups.lm$fstatistic[1]
  df1 <- grups.lm$fstatistic[2]
  df2 <- grups.lm$fstatistic[3]
  grups.pval <- pf(fstat, df1, df2, lower.tail = F)
  return(c(
    rsquared = grups.r2,
    fstat = fstat,
    pval = grups.pval
  ))
}

misuper3 <- function(tot){
  ### obesidad
  mdl2 <- model.matrix( ~ 0 + obesidad)
  colnames(mdl2) <-c("No","O")
  contraste <- c("O-No")

  contrastes <-
    makeContrasts(contrasts = contraste, levels = colnames(mdl2))
  fit <- lmFit(t(tot), design = mdl2)
  
  fit2 <- contrasts.fit(fit, contrastes)
  fit2 <- eBayes(fit2)
  coeficientes <- coef(fit2) ## obtengo las medias
  coeficientes.obesidad <- coeficientes ## medias
  cn <- dim(coeficientes)[2]
  res.pdf <-
    lapply(1:cn, function(x)
      topTable(fit2, coef = x, number = Inf))[[1]]
  res.pdf2 <- res.pdf$adj.P.Val ## obtengo el o p valor
  res.pdf2 <- as.data.frame(res.pdf2)
  colnames(res.pdf2) <- "O.No"
  rownames(res.pdf2) <- rownames(coeficientes)
  obese <- res.pdf2 ## pvalor
  obese.fit <- apply(tot,2,function(y) auxlm(y,obesidad))
  mdl2 <- model.matrix( ~ 0 + grupo)
  colnames(mdl2) <-c("Female","PCOS","Male")
  contraste <- c("PCOS-Female","PCOS-Male","Male-Female")

  contrastes <-
    makeContrasts(contrasts = contraste, levels = colnames(mdl2))
  fit <- lmFit(t(tot), design = mdl2)
  fit2 <- contrasts.fit(fit, contrastes)
  fit2 <- eBayes(fit2)
  coeficientes <- coef(fit2)
  coefficientes.grupo <- coeficientes ## medias
  cn <- dim(coeficientes)[2]
  res.pdf <-
    lapply(1:cn, function(x)
      as.data.frame(topTable(fit2, coef = x, number = Inf)))
  res.pdf2 <- Reduce("cbind",lapply(res.pdf, function(x) x$adj.P.Val))
  ## grupo pvalor
  colnames(res.pdf2) <- c("PF","PM","MF")
  rownames(res.pdf2) <- rownames(coeficientes)
  res.pdf2 <- as.data.frame(res.pdf2)
  grups <- res.pdf2 ## p valor
  grups.fit <- apply(tot,2,function(y) auxlm(y,grupo))
  interaccion <- interaction(grupo,obesidad)
  mdl2 <- model.matrix( ~ 0 + interaccion)
  
  colnames(mdl2) <- gsub("interaccion", "", colnames(mdl2))
  colnames(mdl2) <- c("FNO","PCOSNO","MALENO","FO","PCOSO","MALEO")
  contraste <- c(
    no_pcos_female = "PCOSNO-FNO",
    no_pcos_male = "PCOSNO-MALENO",
    no_sexo_control = "MALENO-FNO",
    o_pcos_female = "PCOSO-FO",
    o_pcos_male = "PCOSO-MALEO",
    o_sexo_control = "MALEO-FO",
    pcos = "PCOSO-PCOSNO",
    male = "MALEO-MALENO",
    female = "FO-FNO"
  )
  
  colnames(mdl2) <- gsub("interaccion", "", colnames(mdl2))
  
  contrastes <-
    makeContrasts(contrasts = contraste, levels = colnames(mdl2))
  fit <- lmFit(t(tot), design = mdl2)
  fit2 <- contrasts.fit(fit, contrastes)
  fit2 <- eBayes(fit2)
  coeficientes <- coef(fit2, Inf)
  coeficientes.interact <- coeficientes ## medias
  cn <- dim(coeficientes)[2]
  res.pdf <-
    lapply(1:cn, function(x)
      as.data.frame(topTable(fit2, coef = x, number = Inf)))
  res.pdf2 <- Reduce("cbind",lapply(res.pdf, function(x) x$adj.P.Val))## pvalor
  rownames(res.pdf2) <- rownames(coeficientes)
  colnames(res.pdf2) <- colnames(coeficientes)
  interact <- res.pdf2
  interact.fit <- apply(tot,2,function(y) auxlm(y,interaccion))


  pvalores <- data.frame(obese,
                       grups,
                       interact)
  
  medias <- data.frame(coeficientes.obesidad,
                       coefficientes.grupo,
                       coeficientes.interact)
  colnames(pvalores) <- colnames(medias)
  medias$variables <- rownames(medias)
  pvalores$variables <- rownames(pvalores)
  retorno <- list(pvalores=pvalores,
                  medias=medias,
                  gof = list(obesidad=obese.fit,
                             grupo = grups.fit,
                             interaccion = interact.fit))
 
}
fun_summary <- function(prueba) {
  
  p<- ncol(prueba$medias)
  k <- nrow(prueba$medias)
  obese.gof <- as.data.frame(t(prueba$gof$obesidad))
  grupo.gof <- as.data.frame(t(prueba$gof$grupo))
  inter.gof <- as.data.frame(t(prueba$gof$interaccion))
  
  O.No <- data.frame(obese.gof,
                       mean = prueba$medias$O.No,
                       pval = prueba$pvalores$O.No)
  
  PCOS.Female <- data.frame(grupo.gof,mean=prueba$medias$PCOS.Female,
                            pval = prueba$pvalores$PCOS.Female)
  PCOS.Male <- data.frame(grupo.gof,mean=prueba$medias$PCOS.Male,
                            pval = prueba$pvalores$PCOS.Male)
  Female.Male <- data.frame(grupo.gof,mean=prueba$medias$Male.Female,
                            pval = prueba$pvalores$Male.Female)
  MALENO.FNO <-  data.frame(inter.gof,mean=prueba$medias$MALENO.FNO,
                            pval = prueba$pvalores$MALENO.FNO)
  PCOSNO.FNO <-  data.frame(inter.gof,mean=prueba$medias$PCOSNO.FNO,
                            pval = prueba$pvalores$PCOSNO.FNO)
  PCOSNO.MALENO <-  data.frame(inter.gof,mean=prueba$medias$PCOSNO.MALENO,
                            pval = prueba$pvalores$PCOSNO.MALENO)
    
  MALEO.FO <-  data.frame(inter.gof,mean=prueba$medias$MALEO.FO,
                            pval = prueba$pvalores$MALEO.FO)
  PCOSO.FO <-  data.frame(inter.gof,mean=prueba$medias$PCOSO.FO,
                            pval = prueba$pvalores$PCOSO.FO)
  PCOSO.MALEO <-  data.frame(inter.gof,mean=prueba$medias$PCOSO.MALEO,
                            pval = prueba$pvalores$PCOSO.MALEO)
  
  PCOSO.PCOSNO <- data.frame(inter.gof,mean=prueba$medias$PCOSO.PCOSNO,
                             pval = prueba$pvalores$PCOSO.PCOSNO)
  
  FO.FNO <- data.frame(inter.gof,mean=prueba$medias$FO.FNO,
                             pval = prueba$pvalores$FO.FNO)
  MALEO.MALENO <- data.frame(inter.gof,mean=prueba$medias$MALEO.MALENO,
                             pval = prueba$pvalores$MALEO.MALENO)
  
  
  retorno <- list(O.No=O.No,
                  PCOS.Female=PCOS.Female,
                  PCOS.Male = PCOS.Male,
                  Female.Male = Female.Male,
                  PCOSNO.FNO = PCOSNO.FNO,
                  PCOSNO.MALENO = PCOSNO.MALENO,
                  MALENO.FNO = MALENO.FNO,
                  PCOSO.FO = PCOSO.FO,
                  PCOSO.MALEO = PCOSO.MALEO,
                  MALEO.FO = MALEO.FO,
                  PCOSO.PCOSNO = PCOSO.PCOSNO,
                  FO.FNO =FO.FNO,
                  MALEO.MALENO =MALEO.MALENO)
  return(retorno)
                  
} 


fun_obtain_table <- function(X, biomarcadores) {
  res <- misuper3(X[, biomarcadores])
  pvalores <- res$pvalores[, -ncol(res$pvalores)]
  medias <- res$medias[, -ncol(res$medias)]
  
  mask <- pvalores < 0.05
  mask2 <-
      t(apply(as.matrix(mask), 1, function(x)
        ifelse(x == T, which(x == T), NA)))
  
  mask3 <- (ifelse(mask == T, medias[mask], NA))
  
  res.df <- as.data.frame(round(mask3,4 ))
  
  res.df <-
      res.df[which(apply((res.df), 1, function(x)
        all(is.na(x))) == F), ]
  
  return(res.df)
  
}



```

# RESULTADOS PRELIMINARES

```{r,message=F,warning=FALSE}
#13 escalado metaboloma y aldexmean escalado
modelos <- lapply(list.files("./modelos_final/",full.names = T), load_model)
modelo <- MOFA2::select_model(modelos,plot=T)

```

```{r}
p1 <- plot_variance_explained(modelo, max_r2 = 15)+theme(axis.text.x=element_text(angle = -45, hjust = 0))+scale_x_discrete(labels=c("metaboloma" = "METABOLOME", "metagenoma" = "METAGENOME","ip" = "PROTEOME"))

p2 <- plot_variance_explained(modelo, plot_total = T)[[2]]+theme(axis.text.x=element_text(angle = -45, hjust = 0))+scale_x_discrete(labels=c("metaboloma" = "METABOLOME", "metagenoma" = "METAGENOME","ip" = "PROTEOME"))

p3 <- ggarrange(p1, p2)

p3

```

```{r}
plot_factor_cor(modelo)
```

## covariables

```{r}
factores <- get_factors(modelo)[[1]]
pvalcor <- corr.test(factores)$p

bloques <- modelo@data
clinic <- modelo@samples_metadata
w <- which(lapply(clinic,is.numeric)==T)
clinic <- clinic[,w]

factores <- get_factors(modelo,scale = F)[[1]]

covariables<- modelo@samples_metadata[,-c(15,17)]
obj <- corr.test(factores,covariables)

corrplot::corrplot(obj$r,is.corr = F,p.mat = obj$p,insig = "label_sig",title = "Correlation between latent variables and covariables",mar = c(1,0,1,0))
```

```{r}
fun_plot_limma(R = factores,biomarcadores = colnames(factores),"Univariate Analysis Factors")
```

## distribucion de los factores

```{r}

plot_variance_explained_per_feature(modelo,"metagenoma",split_by_factor = T)
plot_variance_explained_per_feature(modelo,"metaboloma",split_by_factor = T)
plot_variance_explained_per_feature(modelo,"ip",split_by_factor = T)

```

## Reconstruccion

```{r}
pesos <- Reduce(rbind, get_weights(modelo, scale = F))
factores <- get_factors(modelo)[[1]]

R <- factores %*% t(pesos)
grupo <- datos$comunes$grupo
obesidad <- datos$comunes$obesidad
sexo <- datos$comunes$variables_in_bacteria$SEX
R2 <- as.data.frame(t(Reduce("rbind",list(modelo@data$metaboloma[[1]],
                          modelo@data$metagenoma[[1]],
                          modelo@data$ip[[1]]))))


p1<- funcion_pca(R2,trans = F,scle = F)[[1]]
p2 <- funcion_pca(R,trans = F,scle = F)[[1]]

p1
p2
```

## reconstruccion con clinicas

```{r}
# modelo@samples_metadata$FREE_TEST <- (modelo@samples_metadata$FREE_TEST)
p1<- funcion_pca(cbind(R2,scale(modelo@samples_metadata[,-c(15,17)])),trans = F,scle = F)[[1]]
p2 <- funcion_pca(cbind(R,scale(modelo@samples_metadata[,-c(15,17)])),trans = F,scle = F)[[1]]

p1
p2
```

## Downstream analysis

### BIOMARKER SELECTION

PRIMERO SELECCIONAMOS A LO BRUTO ANTES Y DESPUES

COMPARATIVA

```{r}
pesos <- Reduce(rbind, get_weights(modelo, scale = T))

factores <- get_factors(modelo, scale = T)[[1]]
post <- (factores %*% t(pesos))
pre <-
  (as.data.frame(t(Reduce(
    "rbind",
    list(
      modelo@data$metaboloma[[1]],
      modelo@data$metagenoma[[1]],
      modelo@data$ip[[1]]
    )
  ))))

covariables_S <- scale(covariables)
```

```{r}
prueba <- misuper3(post)
biomarcadores_lista <- fun_summary(prueba)
selected_biomarkers <- lapply(biomarcadores_lista, function(x) x[x$pval<0.05 & x$pval.value <0.05,] )
```

```{r}
varis <- unique(unlist(lapply(selected_biomarkers,rownames)))
```

```{r}
pesos_selected <- rownames(pesos)[apply(pesos,2,function(x) any(abs(x)>0.8))]

variables_selected <- intersect(pesos_selected,varis)

```

```{r}
biomarcadores.lista <- lapply(selected_biomarkers, function(x) x[rownames(x) %in% variables_selected,])
```

```{r}
biomarcadores_unicos <-  unique(unlist(lapply(biomarcadores.lista,rownames)))
```

```{r}
females <- post[obesidad=="Obese",]
females.cov <- covariables[obesidad=="Obese",]
pcos <- post[obesidad=="No Obese",]
pcos.cov <- covariables[obesidad=="No Obese",]
factores.females <- factores[obesidad=="Obese",]
factores.pcos <- factores[obesidad=="No Obese",]
```

```{r}
dim(factores)
csa.pcos <- t(as.matrix(factores.pcos)) %*% as.matrix(pcos.cov)
csa2.pcos <-  (pesos[rownames(biomarcadores.lista$O.No),]) %*% csa.pcos
```

```{r}
csa.females<- t(as.matrix(factores.females)) %*% as.matrix(females.cov)
csa2.females <-  (pesos[rownames(biomarcadores.lista$O.No),]) %*% csa.females


```

```{r}
dim(factores)
csa.females <- cor(factores.females,females.cov)
csa2.females <-  cor(
                     (csa.females),
                     t(pesos[rownames(biomarcadores.lista$O.No),]))
```

```{r}
csa.pcos <- cor(factores.pcos,pcos.cov)
csa2.pcos <-  cor(
                     (csa.pcos),
                     t(pesos[rownames(biomarcadores.lista$O.No),]))
```

```{r}
vanValen.test2(csa2.females,csa2.pcos)
```

```{r}
fun_plot_limma(factores,colnames(factores),"prueba")
fun_plot_limma(post,biomarcadores_unicos,"prueba")
fun_plot_limma(pre,biomarcadores_unicos,"prueba")

```

```{r}
res <- misuper3(post[,biomarcadores_unicos])
```

```{r}
pvalores <- res$pvalores[,-ncol(res$pvalores)]
medias <- res$medias[,-ncol(res$medias)]

mask <- pvalores<0.05
(mask2 <- t(apply(as.matrix(mask),1,function(x) ifelse(x==T,which(x==T),NA))))

(mask3 <-(ifelse(mask==T,medias[mask],NA)))

(res.df <- as.data.frame(round(mask3,3)))

(res.df <- res.df[which(apply((res.df),1,function(x) all(is.na(x)))==F),])

```

```{r}

folder <- "../1er_congreso"
archivo_univariante <- "archivo_univariante.csv"
if(!dir.exists("../1er_congreso")){
  dir.create("../1er_congreso")
}

write.csv(res.df,file.path(folder,archivo_univariante))
biomarcadores <- rownames(res.df)
```

## UNIVARIATE RESULTS

```{r}
res.df
p1 <- fun_plot_limma(pre,biomarcadores,"Before Integration")
p2 <- fun_plot_limma(post,biomarcadores,"After Integration")

p1
p2

ggsave(file.path(folder,"before_integration_UA.jpeg"),p1)
ggsave(file.path(folder,"After_integration_UA.jpeg"),p2)

```

POR EL FDR

```{r}
proteoma.names <- rownames(modelo@data$ip$group1)
proteoma_after <- (factores %*% t(pesos[proteoma.names,]))
rownames(proteoma_after) <- colnames(datos$comunes$metaboloma)
proteoma_before <- as.data.frame(t(modelo@data$ip$group1))

misuperproteoma<- misuper3(proteoma_after)
biomarcadores_lista.proteoma <- fun_summary(misuperproteoma)
selected_biomarkers.biomarcadores <- lapply(biomarcadores_lista.proteoma, function(x) x[x$pval<0.05 & x$pval.value <0.05,] )

varis.proteoma <- unique(unlist(lapply(selected_biomarkers.biomarcadores,rownames)))
variables_selected.proteoma <- intersect(pesos_selected,varis.proteoma)



(tabla_after <- fun_obtain_table(proteoma_after,variables_selected.proteoma))

write.csv(tabla_after,file.path(folder,"tabla_proteoma_after.csv"))

biomarcadores.proteoma <- rownames(tabla_after)

(p1 <- fun_plot_limma(proteoma_before,biomarcadores = biomarcadores.proteoma,titulo = "Proteome before integration"))
(p2 <- fun_plot_limma(proteoma_after,biomarcadores = biomarcadores.proteoma,titulo = "Proteome after integration"))

ggsave(file.path(folder,"before_integration_UA_proteoma.jpeg"),p1)
ggsave(file.path(folder,"After_integration_UA_proteoma.jpeg"),p2)
```

```{r}
covariables.scaled <- scale(covariables,center = T)
covariables.name <- colnames(covariables)
rownames(covariables.scaled) <- colnames(modelo@data$metaboloma$group1)


misupercov<- misuper3(covariables.scaled)
biomarcadores_lista.cov <- fun_summary(misupercov)
selected_biomarkers.cov<- lapply(biomarcadores_lista.cov, function(x) x[x$pval<0.05 | x$pval.value <0.05,] )

variables_selected.cov <- unique(unlist(lapply(selected_biomarkers.cov,rownames)))



(tabla_covariables <- fun_obtain_table(covariables.scaled,variables_selected.cov))

write.csv(tabla_covariables,file.path(folder,"tabla_covariables.csv"))

biomarcadores.names_filtered <- rownames(tabla_covariables)

(p1 <- fun_plot_limma2(R = (covariables.scaled),biomarcadores = biomarcadores.names_filtered,titulo = "Univariate Analysis in Covariables"))

ggsave(file.path(folder,"UA_covariables.jpeg"),p1)

# dim(biomarcadores.covariables)
```

# BIVARIANTE, PRUEBAS DE CORRELACION Y RESULTADOS SIGNIFICATIVOS EN IMAGEN

```{r}
  pesos <- Reduce(rbind, get_weights(modelo, scale = T))

  factores <- get_factors(modelo,scale = T)[[1]]
  post <- factores %*% t(pesos)
  pre <-
    as.data.frame(t(Reduce(
      "rbind",
      list(
        modelo@data$metaboloma[[1]],
        modelo@data$metagenoma[[1]],
        modelo@data$ip[[1]]
      )
    )))
  
```

### PRUEBAS DE VAN VALEN

```{r}

bio.mm <- biomarcadores.lista
bio.prot <- selected_biomarkers.biomarcadores
bio.cov <- selected_biomarkers.cov

omic.tot <- list(mm = bio.mm,
                prot = bio.prot)

cov.tot <-  bio.cov

vars.obesidad.omic <- unlist(lapply(omic.tot,function(x) rownames(x$O.No)))
vars.obesidad.cov <- rownames(cov.tot$O.No)


variables.lista <- vector("list",length = length(bio.mm))
for( i in 1:length(bio.mm)){
  
  variables.lista[[i]] <-  unlist(lapply(omic.tot,function(x) rownames(x[[i]])))
  
}
names(variables.lista) <- names(bio.mm)

variables.lista.cov <- vector("list",length = length(bio.mm))
variables.lista.cov <- lapply(cov.tot,rownames)
names(variables.lista.cov) <- names(bio.mm)
```

### REALIZAMOS PRUEBAS DE VANVALEN CON LOS BIOMARCADORES ESPECIFICOS

```{r}

biomarcadores <- variables.lista$O.No
R <- post
## por obesidad
p.obesidad <- fun_wrapper_vanvalen(as.matrix(R[,biomarcadores]),obesidad,T)

### spliteamos el grupo
ctrl <- droplevels(grupo[grupo=="Female" | grupo=="Male"])
females <- droplevels(grupo[grupo=="Female" | grupo=="PCOS"])
hermas <- droplevels(grupo[grupo=="Male" | grupo=="PCOS"])



p.sex <- fun_wrapper_vanvalen(R[grupo=="Female" | grupo=="Male",variables.lista$Female.Male],categorica = ctrl,cor=T)
p.females <- fun_wrapper_vanvalen(R[grupo=="Female" | grupo=="PCOS",variables.lista$PCOS.Female],categorica = females,cor=T)
p.hermas <- fun_wrapper_vanvalen(R[grupo=="PCOS" | grupo=="Male",variables.lista$PCOS.Male],categorica = hermas,cor=T)

## separado obesidad no obesidad
ctrl <- droplevels(grupo[(grupo=="Female" | grupo=="Male") & obesidad=="No Obese"])
females <- droplevels(grupo[(grupo=="Female" | grupo=="PCOS") & obesidad=="No Obese"])
hermas <- droplevels(grupo[(grupo=="Male" | grupo=="PCOS") & obesidad=="No Obese"])

p.sex.no <- fun_wrapper_vanvalen(R[(grupo=="Female" | grupo=="Male") & obesidad=="No Obese",variables.lista$MALENO.FNO],categorica = ctrl,cor=T)
p.females.no <- fun_wrapper_vanvalen(R[(grupo=="Female" | grupo=="PCOS") & obesidad=="No Obese",variables.lista$PCOSNO.FNO],categorica = females,cor=T)
p.hermas.no <- fun_wrapper_vanvalen(R[(grupo=="PCOS" | grupo=="Male") & obesidad=="No Obese",variables.lista$PCOSNO.MALENO],categorica = hermas,cor=T)


ctrl <- droplevels(grupo[(grupo=="Female" | grupo=="Male") & obesidad=="Obese"])
females <- droplevels(grupo[(grupo=="Female" | grupo=="PCOS") & obesidad=="Obese"])
hermas <- droplevels(grupo[(grupo=="Male" | grupo=="PCOS") & obesidad=="Obese"])

p.sex.o <- fun_wrapper_vanvalen(R[(grupo=="Female" | grupo=="Male") & obesidad=="Obese",variables.lista$MALEO.FO],categorica = ctrl,cor=T)
p.females.o <- fun_wrapper_vanvalen(R[(grupo=="Female" | grupo=="PCOS") & obesidad=="Obese",variables.lista$PCOSO.FO],categorica = females,cor=T)
p.hermas.o <- fun_wrapper_vanvalen(R[(grupo=="PCOS" | grupo=="Male") & obesidad=="Obese",variables.lista$PCOSO.MALEO],categorica = hermas,cor=T)

## por obesidad 

obesidad.females <- obesidad[grupo=="Female"]
obesidad.male <- obesidad[grupo=="Male"]
obesidad.PCOS <- obesidad[grupo=="PCOS"]

femalesnoob <- fun_wrapper_vanvalen(R[(grupo=="Female"),variables.lista$FO.FNO],categorica = obesidad.females,cor=T)
if(length(variables.lista$MALEO.MALENO)==0){
  malesnoob <-1 
}else{
  malesnoob <- fun_wrapper_vanvalen(R[(grupo=="Male"),variables.lista$MALEO.MALENO],categorica = obesidad.male,cor=T)

}
pcosnoob <- fun_wrapper_vanvalen(R[(grupo=="PCOS" ),variables.lista$PCOSO.PCOSNO],categorica = obesidad.PCOS,cor=T)


resvan.list <- (list(obesidad=p.obesidad,
           sexo = p.sex,
           females= p.females,
           hermas = p.hermas,
           sex.no= p.sex.no,
           females.no = p.females.no,
           hermas.no = p.hermas.no,
           sex.ob  = p.sex.o,
           females.ob = p.females.o,
           hermas.ob = p.hermas.o,
           femalesnoob = femalesnoob,
           malesnoob = malesnoob,
           pcosnoob = pcosnoob
           ))
resvan1 <- as.data.frame(Reduce("rbind",resvan.list))

colnames(resvan1) <- c("p","t")
rownames(resvan1) <- names(resvan.list)
resvan1
```

```{r}
corr <- corr.test(pre[grupo=="PCOS",variables.lista$PCOS.Female])
corr2 <- corr.test(pre[grupo=="Female",variables.lista$PCOS.Female])

p1 <- ggcorrplot::ggcorrplot(corr$r,tl.cex = 5)+ggtitle("PCOS")
p2 <- ggcorrplot::ggcorrplot(corr2$r,tl.cex = 5)+ggtitle("Female")

p3 <- ggarrange(p1,p2,common.legend = T)

annotate_figure(p3,top="Before MOFA2")
```

### REALIZAMOS PRUEBAS DE VANVALEN CON LOS BIOMARCADORES Y COVARIABLES ESPECIFICAS

```{r}


## por obesidad
p.obesidad <-
  fun_wrapper_vanvalen(cbind(as.matrix(R[, variables.lista$O.No]), as.matrix(covariables[,variables.lista.cov$O.No])), obesidad, T)

### spliteamos el grupo
ctrl <- droplevels(grupo[grupo == "Female" | grupo == "Male"])
females <- droplevels(grupo[grupo == "Female" | grupo == "PCOS"])
hermas <- droplevels(grupo[grupo == "Male" | grupo == "PCOS"])

p.sex <-
  fun_wrapper_vanvalen(cbind(R[grupo == "Female" |
                                 grupo == "Male", variables.lista$Female.Male],
                             as.matrix(covariables[grupo == "Female" |
                                                     grupo == "Male", variables.lista.cov$Female.Male])), categorica = ctrl, cor = T)
p.females <-
  fun_wrapper_vanvalen(cbind(R[grupo == "Female" |
                                 grupo == "PCOS", variables.lista$PCOS.Female],
                             as.matrix(covariables[grupo == "Female" |
                                                     grupo == "PCOS", variables.lista.cov$PCOS.Female])), categorica = females, cor = T)
p.hermas <-
  fun_wrapper_vanvalen(cbind(R[grupo == "PCOS" |
                                 grupo == "Male", variables.lista$PCOS.Male],
                             as.matrix(covariables[grupo == "PCOS" |
                                                     grupo == "Male",variables.lista.cov$PCOS.Male ])), categorica = hermas, cor = T)

## separado obesidad no obesidad
ctrl <-
  droplevels(grupo[(grupo == "Female" |
                      grupo == "Male") & obesidad == "No Obese"])
females <-
  droplevels(grupo[(grupo == "Female" |
                      grupo == "PCOS") & obesidad == "No Obese"])
hermas <-
  droplevels(grupo[(grupo == "Male" |
                      grupo == "PCOS") & obesidad == "No Obese"])

p.sex.no <-
  fun_wrapper_vanvalen(cbind(R[(grupo == "Female" |
                                  grupo == "Male") & obesidad == "No Obese", variables.lista$MALENO.FNO],
                             as.matrix(covariables[(grupo == "Female" |
                                                      grupo == "Male") & obesidad == "No Obese",variables.lista.cov$MALENO.FNO])), categorica = ctrl, cor=T)
p.females.no <-
  fun_wrapper_vanvalen(cbind(R[(grupo == "Female" |
                                  grupo == "PCOS") & obesidad == "No Obese", variables.lista$PCOSNO.FNO],
                             as.matrix(covariables[(grupo ==
                                                      "Female" | grupo == "PCOS") & obesidad == "No Obese", variables.lista.cov$PCOSNO.FNO]))
                       , categorica = females, cor = T)
p.hermas.no <-
  fun_wrapper_vanvalen(cbind(R[(grupo == "PCOS" |
                                  grupo == "Male") & obesidad == "No Obese", variables.lista$PCOSNO.MALENO],
                             as.matrix(covariables[(grupo ==
                                                      "Male" | grupo == "PCOS") & obesidad == "No Obese",variables.lista.cov$PCOSNO.MALENO])), categorica = hermas, cor =
                         T)


ctrl <-
  droplevels(grupo[(grupo == "Female" |
                      grupo == "Male") & obesidad == "Obese"])
females <-
  droplevels(grupo[(grupo == "Female" |
                      grupo == "PCOS") & obesidad == "Obese"])
hermas <-
  droplevels(grupo[(grupo == "Male" |
                      grupo == "PCOS") & obesidad == "Obese"])

p.sex.o <-
  fun_wrapper_vanvalen(cbind(R[(grupo == "Female" |
                                  grupo == "Male") & obesidad == "Obese", variables.lista$MALENO.FNO],
                             as.matrix(covariables[(grupo == "Female" |
                                                      grupo == "Male") & obesidad == "Obese",variables.lista.cov$MALEO.FO])), categorica = ctrl, cor = T)
p.females.o <-
  fun_wrapper_vanvalen(cbind(R[(grupo == "Female" |
                                  grupo == "PCOS") & obesidad == "Obese", variables.lista$PCOSO.FO],
                             as.matrix(covariables[(grupo ==
                                                      "Female" | grupo == "PCOS") & obesidad == "Obese",variables.lista.cov$PCOSO.FO])), categorica = females, cor =
                         T)
p.hermas.o <-
  fun_wrapper_vanvalen(cbind(R[(grupo == "PCOS" |
                                  grupo == "Male") & obesidad == "Obese", variables.lista$PCOSO.MALEO],
                             as.matrix(covariables[(grupo ==
                                                      "PCOS" | grupo == "Male") & obesidad == "Obese", variables.lista.cov$PCOSO.MALEO])), categorica = hermas, cor =
                         T)

## por obesidad

obesidad.females <- obesidad[grupo == "Female"]
obesidad.male <- obesidad[grupo == "Male"]
obesidad.PCOS <- obesidad[grupo == "PCOS"]

femalesnoob <-
  fun_wrapper_vanvalen(cbind(R[(grupo == "Female"), variables.lista$FO.FNO],
                             as.matrix(covariables[grupo ==
                                                     "Female",variables.lista.cov$FO.FNO])), categorica = obesidad.females, cor = T)
malesnoob <-
  fun_wrapper_vanvalen(cbind(R[(grupo == "Male"), variables.lista$MALEO.MALENO],
                             as.matrix(covariables[grupo == "Male",variables.lista.cov$MALEO.MALENO])), categorica = obesidad.male, cor =
                         T)
pcosnoob <-
  fun_wrapper_vanvalen(cbind(R[(grupo == "PCOS"), variables.lista$PCOSO.PCOSNO],
                             as.matrix(covariables[grupo == "PCOS",variables.lista.cov$PCOSO.PCOSNO])), categorica = obesidad.PCOS, cor =
                         T)


resvan.list <- (
  list(
    obesidad = p.obesidad,
    sexo = p.sex,
    females = p.females,
    hermas = p.hermas,
    sex.no = p.sex.no,
    females.no = p.females.no,
    hermas.no = p.hermas.no,
    sex.ob  = p.sex.o,
    females.ob = p.females.o,
    hermas.ob = p.hermas.o,
    femalesnoob = femalesnoob,
    malesnoob = malesnoob,
    pcosnoob = pcosnoob
  )
)
resvan <- as.data.frame(Reduce("rbind", resvan.list))

colnames(resvan) <- c("p", "t")
rownames(resvan) <- names(resvan.list)
resvan$adj <- p.adjust(resvan$p, "fdr")

resvan$sig <- ifelse(resvan$p < 0.05, "*", "")

resvan

```

### REALIZAMOS PRUEBAS DE VANVALEN CON TODOS LOS BIOMARCADORES

```{r}
R <- post
## por obesidad
p.obesidad <- fun_wrapper_vanvalen(as.matrix(R),obesidad,T)

### spliteamos el grupo
ctrl <- droplevels(grupo[grupo=="Female" | grupo=="Male"])
females <- droplevels(grupo[grupo=="Female" | grupo=="PCOS"])
hermas <- droplevels(grupo[grupo=="Male" | grupo=="PCOS"])

p.sex <- fun_wrapper_vanvalen(R[grupo=="Female" | grupo=="Male",],categorica = ctrl,cor=T)
p.females <- fun_wrapper_vanvalen(R[grupo=="Female" | grupo=="PCOS",],categorica = females,cor=T)
p.hermas <- fun_wrapper_vanvalen(R[grupo=="PCOS" | grupo=="Male",],categorica = hermas,cor=T)

## separado obesidad no obesidad
ctrl <- droplevels(grupo[(grupo=="Female" | grupo=="Male") & obesidad=="No Obese"])
females <- droplevels(grupo[(grupo=="Female" | grupo=="PCOS") & obesidad=="No Obese"])
hermas <- droplevels(grupo[(grupo=="Male" | grupo=="PCOS") & obesidad=="No Obese"])

p.sex.no <- fun_wrapper_vanvalen(R[(grupo=="Female" | grupo=="Male") & obesidad=="No Obese",],categorica = ctrl,cor=T)
p.females.no <- fun_wrapper_vanvalen(R[(grupo=="Female" | grupo=="PCOS") & obesidad=="No Obese",],categorica = females,cor=T)
p.hermas.no <- fun_wrapper_vanvalen(R[(grupo=="PCOS" | grupo=="Male") & obesidad=="No Obese",],categorica = hermas,cor=T)


ctrl <- droplevels(grupo[(grupo=="Female" | grupo=="Male") & obesidad=="Obese"])
females <- droplevels(grupo[(grupo=="Female" | grupo=="PCOS") & obesidad=="Obese"])
hermas <- droplevels(grupo[(grupo=="Male" | grupo=="PCOS") & obesidad=="Obese"])

p.sex.o <- fun_wrapper_vanvalen(R[(grupo=="Female" | grupo=="Male") & obesidad=="Obese",],categorica = ctrl,cor=T)
p.females.o <- fun_wrapper_vanvalen(R[(grupo=="Female" | grupo=="PCOS") & obesidad=="Obese",],categorica = females,cor=T)
p.hermas.o <- fun_wrapper_vanvalen(R[(grupo=="PCOS" | grupo=="Male") & obesidad=="Obese",],categorica = hermas,cor=T)

## por obesidad 

obesidad.females <- obesidad[grupo=="Female"]
obesidad.male <- obesidad[grupo=="Male"]
obesidad.PCOS <- obesidad[grupo=="PCOS"]

femalesnoob <- fun_wrapper_vanvalen(R[(grupo=="Female"),],categorica = obesidad.females,cor=T)
malesnoob <- fun_wrapper_vanvalen(R[(grupo=="Male"),],categorica = obesidad.male,cor=T)
pcosnoob <- fun_wrapper_vanvalen(R[(grupo=="PCOS" ),],categorica = obesidad.PCOS,cor=T)


resvan.list <- (list(obesidad=p.obesidad,
           sexo = p.sex,
           females= p.females,
           hermas = p.hermas,
           sex.no= p.sex.no,
           females.no = p.females.no,
           hermas.no = p.hermas.no,
           sex.ob  = p.sex.o,
           females.ob = p.females.o,
           hermas.ob = p.hermas.o,
           femalesnoob = femalesnoob,
           malesnoob = malesnoob,
           pcosnoob = pcosnoob
           ))
resvan <- as.data.frame(Reduce("rbind",resvan.list))

colnames(resvan) <- c("p","t")
rownames(resvan) <- names(resvan.list)
resvan$adj <- p.adjust(resvan$p,"fdr")

resvan$sig <- ifelse(resvan$p<0.05,"*","")

resvan

```

```{r}
corr2 <- corr.test(pre[,biomarcadores_unicos])

ggcorrplot::ggcorrplot(corr = corr2$r)
```

### REALIZAMOS PRUEBAS DE VANVALEN CON LOS BIOMARCADORES

### REALIZAMOS PRUEBAS DE VANVALEN CON LOS BIOMARCADORES Y COVARIABLES

```{r}

biomarcadores <- colnames(R)
covariables <- covariables.scaled
## por obesidad
p.obesidad <- fun_wrapper_vanvalen(cbind(as.matrix(R[,biomarcadores]),as.matrix(covariables)),obesidad,T)

### spliteamos el grupo
ctrl <- droplevels(grupo[grupo=="Female" | grupo=="Male"])
females <- droplevels(grupo[grupo=="Female" | grupo=="PCOS"])
hermas <- droplevels(grupo[grupo=="Male" | grupo=="PCOS"])

p.sex <- fun_wrapper_vanvalen(cbind(R[grupo=="Female" | grupo=="Male",biomarcadores],
                                    as.matrix(covariables[grupo=="Female" | grupo=="Male",])),categorica = ctrl,cor=T)
p.females <- fun_wrapper_vanvalen(cbind(R[grupo=="Female" | grupo=="PCOS",biomarcadores],
                                        as.matrix(covariables[grupo=="Female" | grupo=="PCOS",])),categorica = females,cor=T)
p.hermas <- fun_wrapper_vanvalen(cbind(R[grupo=="PCOS" | grupo=="Male",biomarcadores],
                                       as.matrix(covariables[grupo=="PCOS" | grupo=="Male",])),categorica = hermas,cor=T)

## separado obesidad no obesidad
ctrl <- droplevels(grupo[(grupo=="Female" | grupo=="Male") & obesidad=="No Obese"])
females <- droplevels(grupo[(grupo=="Female" | grupo=="PCOS") & obesidad=="No Obese"])
hermas <- droplevels(grupo[(grupo=="Male" | grupo=="PCOS") & obesidad=="No Obese"])

p.sex.no <- fun_wrapper_vanvalen(cbind(R[(grupo=="Female" | grupo=="Male") & obesidad=="No Obese",biomarcadores],
                                       as.matrix(covariables[(grupo=="Female" | grupo=="Male") & obesidad=="No Obese",
                                                   ])),categorica = ctrl,cor=T)
p.females.no <- fun_wrapper_vanvalen(cbind(R[(grupo=="Female" | grupo=="PCOS") & obesidad=="No Obese",biomarcadores],
                                           as.matrix(covariables[(grupo=="Female" | grupo=="PCOS") & obesidad=="No Obese",]))
                                     ,categorica = females,cor=T)
p.hermas.no <- fun_wrapper_vanvalen(cbind(R[(grupo=="PCOS" | grupo=="Male") & obesidad=="No Obese",biomarcadores],
                                          as.matrix(covariables[(grupo=="Female" | grupo=="PCOS") & obesidad=="No Obese",
                                                      ])),categorica = hermas,cor=T)


ctrl <- droplevels(grupo[(grupo=="Female" | grupo=="Male") & obesidad=="Obese"])
females <- droplevels(grupo[(grupo=="Female" | grupo=="PCOS") & obesidad=="Obese"])
hermas <- droplevels(grupo[(grupo=="Male" | grupo=="PCOS") & obesidad=="Obese"])

p.sex.o <- fun_wrapper_vanvalen(cbind(R[(grupo=="Female" | grupo=="Male") & obesidad=="Obese",biomarcadores],
                                      as.matrix(covariables[(grupo=="Female" | grupo=="Male") & obesidad=="Obese",
                                                  ])),categorica = ctrl,cor=T)
p.females.o <- fun_wrapper_vanvalen(cbind(R[(grupo=="Female" | grupo=="PCOS") & obesidad=="Obese",biomarcadores],
                                          as.matrix(covariables[(grupo=="Female" | grupo=="PCOS") & obesidad=="Obese",
                                                      ])),categorica = females,cor=T)
p.hermas.o <- fun_wrapper_vanvalen(cbind(R[(grupo=="PCOS" | grupo=="Male") & obesidad=="Obese",biomarcadores],
                                         as.matrix(covariables[(grupo=="PCOS" | grupo=="Male") & obesidad=="Obese",]
                                                   )),categorica = hermas,cor=T)

## por obesidad 

obesidad.females <- obesidad[grupo=="Female"]
obesidad.male <- obesidad[grupo=="Male"]
obesidad.PCOS <- obesidad[grupo=="PCOS"]

femalesnoob <- fun_wrapper_vanvalen(cbind(R[(grupo=="Female"),biomarcadores],
                                          as.matrix(covariables[grupo=="Female",
                                                      ])),categorica = obesidad.females,cor=T)
malesnoob <- fun_wrapper_vanvalen(cbind(R[(grupo=="Male"),biomarcadores],
                                        as.matrix(covariables[grupo=="Male",
                                                    ])),categorica = obesidad.male,cor=T)
pcosnoob <- fun_wrapper_vanvalen(cbind(R[(grupo=="PCOS" ),biomarcadores],
                                       as.matrix(covariables[grupo=="PCOS",
                                                   ])),categorica = obesidad.PCOS,cor=T)


resvan.list <- (list(obesidad=p.obesidad,
           sexo = p.sex,
           females= p.females,
           hermas = p.hermas,
           sex.no= p.sex.no,
           females.no = p.females.no,
           hermas.no = p.hermas.no,
           sex.ob  = p.sex.o,
           females.ob = p.females.o,
           hermas.ob = p.hermas.o,
           femalesnoob = femalesnoob,
           malesnoob = malesnoob,
           pcosnoob = pcosnoob
           ))
resvan <- as.data.frame(Reduce("rbind",resvan.list))

colnames(resvan) <- c("p","t")
rownames(resvan) <- names(resvan.list)
resvan$adj <- p.adjust(resvan$p,"fdr")

resvan$sig <- ifelse(resvan$p<0.05,"*","")

resvan

```

LAS VARIABLES SELECCIONADAS, ESPECIFICAS DE CADA GRUPO DE INTERES, POR SI SOLAS NO EXPLICAN LAS DIFERENCIAS CORRELACIONALES ENTRE LOS GRUPOS Y A PARTE LAS COVARIABLES INTRODUCEN RUIDO.

La relacion con las proteinas nos da diferencias en la obesidad, nos las incluimos con todo por el FDR

```{r}
obesidad.vars <- variables.lista$O.No


fun_wrapper_vanvalen(post[,obesidad.vars],obesidad,T)

obesidad.vars <- variables.lista$O.No

fun_wrapper_vanvalen(post[,c(obesidad.vars[-grep("prot",
                                               names(obesidad.vars))],
                     rownames(modelo@data$ip$group1))],obesidad,T)

fun_wrapper_vanvalen(post[,grep("prot",names(obesidad.vars))],obesidad,T)
```

experimento 1:

```{r}
vars_all_proteome <- unique(c(obesidad.vars,rownames(modelo@data$ip$group1)))
R0 <- post
R1 <- post[,obesidad.vars] ## ahora y despues como arriba
R2 <- covariables ## solo variables
R3 <- cbind(R1,R2) ## concatenados
R4 <- cbind(R0[,vars_all_proteome]) ## proteoma mas importantes
R5 <- cor(R1,R2) ## correlacion clinicas factores
R6 <-  t(factores) %*% R2

print("todo post")
fun_wrapper_vanvalen(x = R0,obesidad,T) # comparar todo
print("todo post obesidad")
fun_wrapper_vanvalen(x = R1,obesidad,T) # comparar post obesidad
print("solo covariables")
fun_wrapper_vanvalen(x = R2,obesidad,T) ## covariables normales
print("dimensiones covariables")
dim(covariables)
print("dimensiones factores")
dim(factores)
print("correlacion factores variables clinicas")
in1 <- cor(covariables,factores)
in1.obesidad <- cor(covariables[obesidad=="Obese",],covariables[obesidad=="Obese",])
in1.Noobesidad <- cor(covariables[obesidad=="No Obese",],covariables[obesidad=="No Obese",])
vanValen.test2(in1.obesidad,in1.Noobesidad)
print("multiplicacion factores variables clinicas")
in2 <- t(factores) %*% covariables
in2.obesidad <- t(factores[obesidad=="Obese",]) %*% covariables[obesidad=="Obese",]
in2.Noobesidad <- t(factores[obesidad=="No Obese",]) %*% covariables[obesidad=="No Obese",]
vanValen.test2(in2.obesidad,in2.Noobesidad)
print("biomarcadores y proteoma")
fun_wrapper_vanvalen(R4,obesidad,T)
```

### REALIZAMOS PRUEBAS DE VANVALEN CON LOS BIOMARCADORES ESPECIFICOS 2

```{r}
variables.lista <- lapply(variables.lista,function(x) unique(c(x,rownames(modelo@data$ip$group1))))
biomarcadores <- variables.lista$O.No
R <- post
## por obesidad
p.obesidad <- fun_wrapper_vanvalen(as.matrix(R[,biomarcadores]),obesidad,T)

### spliteamos el grupo
ctrl <- droplevels(grupo[grupo=="Female" | grupo=="Male"])
females <- droplevels(grupo[grupo=="Female" | grupo=="PCOS"])
hermas <- droplevels(grupo[grupo=="Male" | grupo=="PCOS"])



p.sex <- fun_wrapper_vanvalen(R[grupo=="Female" | grupo=="Male",variables.lista$Female.Male],categorica = ctrl,cor=T)
p.females <- fun_wrapper_vanvalen(R[grupo=="Female" | grupo=="PCOS",variables.lista$PCOS.Female],categorica = females,cor=T)
p.hermas <- fun_wrapper_vanvalen(R[grupo=="PCOS" | grupo=="Male",variables.lista$PCOS.Male],categorica = hermas,cor=T)

## separado obesidad no obesidad
ctrl <- droplevels(grupo[(grupo=="Female" | grupo=="Male") & obesidad=="No Obese"])
females <- droplevels(grupo[(grupo=="Female" | grupo=="PCOS") & obesidad=="No Obese"])
hermas <- droplevels(grupo[(grupo=="Male" | grupo=="PCOS") & obesidad=="No Obese"])

p.sex.no <- fun_wrapper_vanvalen(R[(grupo=="Female" | grupo=="Male") & obesidad=="No Obese",variables.lista$MALENO.FNO],categorica = ctrl,cor=T)
p.females.no <- fun_wrapper_vanvalen(R[(grupo=="Female" | grupo=="PCOS") & obesidad=="No Obese",variables.lista$PCOSNO.FNO],categorica = females,cor=T)
p.hermas.no <- fun_wrapper_vanvalen(R[(grupo=="PCOS" | grupo=="Male") & obesidad=="No Obese",variables.lista$PCOSNO.MALENO],categorica = hermas,cor=T)


ctrl <- droplevels(grupo[(grupo=="Female" | grupo=="Male") & obesidad=="Obese"])
females <- droplevels(grupo[(grupo=="Female" | grupo=="PCOS") & obesidad=="Obese"])
hermas <- droplevels(grupo[(grupo=="Male" | grupo=="PCOS") & obesidad=="Obese"])

p.sex.o <- fun_wrapper_vanvalen(R[(grupo=="Female" | grupo=="Male") & obesidad=="Obese",variables.lista$MALEO.FO],categorica = ctrl,cor=T)
p.females.o <- fun_wrapper_vanvalen(R[(grupo=="Female" | grupo=="PCOS") & obesidad=="Obese",variables.lista$PCOSO.FO],categorica = females,cor=T)
p.hermas.o <- fun_wrapper_vanvalen(R[(grupo=="PCOS" | grupo=="Male") & obesidad=="Obese",variables.lista$PCOSO.MALEO],categorica = hermas,cor=T)

## por obesidad 

obesidad.females <- obesidad[grupo=="Female"]
obesidad.male <- obesidad[grupo=="Male"]
obesidad.PCOS <- obesidad[grupo=="PCOS"]

femalesnoob <- fun_wrapper_vanvalen(R[(grupo=="Female"),variables.lista$FO.FNO],categorica = obesidad.females,cor=T)
if(length(variables.lista$MALEO.MALENO)==0){
  malesnoob <-1 
}else{
  malesnoob <- fun_wrapper_vanvalen(R[(grupo=="Male"),variables.lista$MALEO.MALENO],categorica = obesidad.male,cor=T)

}
pcosnoob <- fun_wrapper_vanvalen(R[(grupo=="PCOS" ),variables.lista$PCOSO.PCOSNO],categorica = obesidad.PCOS,cor=T)


resvan.list <- (list(obesidad=p.obesidad,
           sexo = p.sex,
           females= p.females,
           hermas = p.hermas,
           sex.no= p.sex.no,
           females.no = p.females.no,
           hermas.no = p.hermas.no,
           sex.ob  = p.sex.o,
           females.ob = p.females.o,
           hermas.ob = p.hermas.o,
           femalesnoob = femalesnoob,
           malesnoob = malesnoob,
           pcosnoob = pcosnoob
           ))
resvan1 <- as.data.frame(Reduce("rbind",resvan.list))

colnames(resvan1) <- c("p","t")
rownames(resvan1) <- names(resvan.list)
resvan1
```

### REALIZAMOS PRUEBAS DE VANVALEN CON LOS BIOMARCADORES Y COVARIABLES ESPECIFICAS

```{r}


## por obesidad
p.obesidad <-
  fun_wrapper_vanvalen(cbind(as.matrix(R[, variables.lista$O.No]), as.matrix(covariables[,variables.lista.cov$O.No])), obesidad, T)

### spliteamos el grupo
ctrl <- droplevels(grupo[grupo == "Female" | grupo == "Male"])
females <- droplevels(grupo[grupo == "Female" | grupo == "PCOS"])
hermas <- droplevels(grupo[grupo == "Male" | grupo == "PCOS"])

p.sex <-
  fun_wrapper_vanvalen(cbind(R[grupo == "Female" |
                                 grupo == "Male", variables.lista$Female.Male],
                             as.matrix(covariables[grupo == "Female" |
                                                     grupo == "Male", variables.lista.cov$Female.Male])), categorica = ctrl, cor = T)
p.females <-
  fun_wrapper_vanvalen(cbind(R[grupo == "Female" |
                                 grupo == "PCOS", variables.lista$PCOS.Female],
                             as.matrix(covariables[grupo == "Female" |
                                                     grupo == "PCOS", variables.lista.cov$PCOS.Female])), categorica = females, cor = T)
p.hermas <-
  fun_wrapper_vanvalen(cbind(R[grupo == "PCOS" |
                                 grupo == "Male", variables.lista$PCOS.Male],
                             as.matrix(covariables[grupo == "PCOS" |
                                                     grupo == "Male",variables.lista.cov$PCOS.Male ])), categorica = hermas, cor = T)

## separado obesidad no obesidad
ctrl <-
  droplevels(grupo[(grupo == "Female" |
                      grupo == "Male") & obesidad == "No Obese"])
females <-
  droplevels(grupo[(grupo == "Female" |
                      grupo == "PCOS") & obesidad == "No Obese"])
hermas <-
  droplevels(grupo[(grupo == "Male" |
                      grupo == "PCOS") & obesidad == "No Obese"])

p.sex.no <-
  fun_wrapper_vanvalen(cbind(R[(grupo == "Female" |
                                  grupo == "Male") & obesidad == "No Obese", variables.lista$MALENO.FNO],
                             as.matrix(covariables[(grupo == "Female" |
                                                      grupo == "Male") & obesidad == "No Obese",variables.lista.cov$MALENO.FNO])), categorica = ctrl, cor=T)
p.females.no <-
  fun_wrapper_vanvalen(cbind(R[(grupo == "Female" |
                                  grupo == "PCOS") & obesidad == "No Obese", variables.lista$PCOSNO.FNO],
                             as.matrix(covariables[(grupo ==
                                                      "Female" | grupo == "PCOS") & obesidad == "No Obese", variables.lista.cov$PCOSNO.FNO]))
                       , categorica = females, cor = T)
p.hermas.no <-
  fun_wrapper_vanvalen(cbind(R[(grupo == "PCOS" |
                                  grupo == "Male") & obesidad == "No Obese", variables.lista$PCOSNO.MALENO],
                             as.matrix(covariables[(grupo ==
                                                      "Male" | grupo == "PCOS") & obesidad == "No Obese",variables.lista.cov$PCOSNO.MALENO])), categorica = hermas, cor =
                         T)


ctrl <-
  droplevels(grupo[(grupo == "Female" |
                      grupo == "Male") & obesidad == "Obese"])
females <-
  droplevels(grupo[(grupo == "Female" |
                      grupo == "PCOS") & obesidad == "Obese"])
hermas <-
  droplevels(grupo[(grupo == "Male" |
                      grupo == "PCOS") & obesidad == "Obese"])

p.sex.o <-
  fun_wrapper_vanvalen(cbind(R[(grupo == "Female" |
                                  grupo == "Male") & obesidad == "Obese", variables.lista$MALENO.FNO],
                             as.matrix(covariables[(grupo == "Female" |
                                                      grupo == "Male") & obesidad == "Obese",variables.lista.cov$MALEO.FO])), categorica = ctrl, cor = T)
p.females.o <-
  fun_wrapper_vanvalen(cbind(R[(grupo == "Female" |
                                  grupo == "PCOS") & obesidad == "Obese", variables.lista$PCOSO.FO],
                             as.matrix(covariables[(grupo ==
                                                      "Female" | grupo == "PCOS") & obesidad == "Obese",variables.lista.cov$PCOSO.FO])), categorica = females, cor =
                         T)
p.hermas.o <-
  fun_wrapper_vanvalen(cbind(R[(grupo == "PCOS" |
                                  grupo == "Male") & obesidad == "Obese", variables.lista$PCOSO.MALEO],
                             as.matrix(covariables[(grupo ==
                                                      "PCOS" | grupo == "Male") & obesidad == "Obese", variables.lista.cov$PCOSO.MALEO])), categorica = hermas, cor =
                         T)

## por obesidad

obesidad.females <- obesidad[grupo == "Female"]
obesidad.male <- obesidad[grupo == "Male"]
obesidad.PCOS <- obesidad[grupo == "PCOS"]

femalesnoob <-
  fun_wrapper_vanvalen(cbind(R[(grupo == "Female"), variables.lista$FO.FNO],
                             as.matrix(covariables[grupo ==
                                                     "Female",variables.lista.cov$FO.FNO])), categorica = obesidad.females, cor = T)
malesnoob <-
  fun_wrapper_vanvalen(cbind(R[(grupo == "Male"), variables.lista$MALEO.MALENO],
                             as.matrix(covariables[grupo == "Male",variables.lista.cov$MALEO.MALENO])), categorica = obesidad.male, cor =
                         T)
pcosnoob <-
  fun_wrapper_vanvalen(cbind(R[(grupo == "PCOS"), variables.lista$PCOSO.PCOSNO],
                             as.matrix(covariables[grupo == "PCOS",variables.lista.cov$PCOSO.PCOSNO])), categorica = obesidad.PCOS, cor =
                         T)


resvan.list <- (
  list(
    obesidad = p.obesidad,
    sexo = p.sex,
    females = p.females,
    hermas = p.hermas,
    sex.no = p.sex.no,
    females.no = p.females.no,
    hermas.no = p.hermas.no,
    sex.ob  = p.sex.o,
    females.ob = p.females.o,
    hermas.ob = p.hermas.o,
    femalesnoob = femalesnoob,
    malesnoob = malesnoob,
    pcosnoob = pcosnoob
  )
)
resvan <- as.data.frame(Reduce("rbind", resvan.list))

colnames(resvan) <- c("p", "t")
rownames(resvan) <- names(resvan.list)
resvan$adj <- p.adjust(resvan$p, "fdr")

resvan$sig <- ifelse(resvan$p < 0.05, "*", "")

resvan

```

# ANALISIS MULTIVARIANTE

## ANALISIS MULTIVARIANTE NUMÉRICO

```{r}
analyze_multivariate(post,grupo,obesidad,sexo)
analyze_multivariate(pre,grupo,obesidad,sexo)

```

con biomarcadores

```{r}
omic_biomarcadores <- unique(unlist(variables.lista))


analyze_multivariate(post[,omic_biomarcadores],grupo,obesidad,sexo)
analyze_multivariate(pre[,omic_biomarcadores],grupo,obesidad,sexo)
```

con biomarcadores y covariables

```{r}
omic_biomarcadores <- unique(unlist(variables.lista))
cov_biomarcadores <- unique(unlist(variables.lista.cov))

analyze_multivariate(cbind(post[,omic_biomarcadores],covariables.scaled[,cov_biomarcadores]),grupo,obesidad,sexo)
analyze_multivariate(cbind(pre[,omic_biomarcadores],covariables.scaled[,cov_biomarcadores]),grupo,obesidad,sexo)
```

De esto se deduce que la señal dada por los biomarcadores es mejor

## COMPARATIVA MEDIAS

```{r}
ANAL1 <- analyze_multivariate(post,grupo,obesidad,sexo)
ANAL2 <- analyze_multivariate(post[,omic_biomarcadores],grupo,obesidad,sexo)
ANAL3 <- analyze_multivariate(cbind(post[,omic_biomarcadores],covariables.scaled[,cov_biomarcadores]),grupo,obesidad,sexo)

```

```{r}
ANAL1$p.values > ANAL2$p.values ## COMPARATIVA ES MAYOR EL P VALOR QUE CON LOS BIOMARCADORES ?
```

```{r}
ANAL1$p.values < ANAL3$p.values
```

NOS QUEDAMOS CON EL ANAL2

## todas las covariables

biomarcadores y covariables

```{r}
ANAL2


```

```{r}
omic_biomarcadores <- unique(unlist(variables.lista))
cov_biomarcadores <- unique(unlist(variables.lista.cov))

funcion_pca((pre[,omic_biomarcadores]),F,F)
funcion_pca((post[,omic_biomarcadores]),F,F)

```

```{r}
omic_biomarcadores <- unique(unlist(variables.lista))
cov_biomarcadores <- unique(unlist(variables.lista.cov))

funcion_pca(pre[,omic_biomarcadores],F,F)
funcion_pca(post[,omic_biomarcadores],F,F)


```

por grupo

```{r}

auxfun <- function(x) {
  
  p.list <- funcion_pca(x,F,F)
  
  names(p.list) <- c("completa","obesidad","sexo")
  
  return(p.list)
  
}

if(any(unlist(lapply(variables.lista,length))==0)){
  
  w <- which(unlist(lapply(variables.lista,length))==0)
  variables.lista[[w]] <- NULL
  
}
plots_grupo <- lapply(variables.lista,function(y) auxfun(pre[,y]))
```

```{r}
plots_completo <- vector("list",length=length(plots_grupo))
for( i in 1:length(plots_grupo)){
  
  titulos <- names(plots_grupo)[i]
  p <-  plots_grupo[[i]][[1]]
  plots_completo[[i]] <-annotate_figure(p,top=titulos)
  
  
}
names(plots_completo) <- names(plots_grupo)
plots_completo


```

```{r}
plots_completo <- vector("list",length=length(plots_grupo))
for( i in 1:length(plots_grupo)){
  
  titulos <- names(plots_grupo)[i]
  p <-  plots_grupo[[i]][[2]]
  plots_completo[[i]] <-annotate_figure(p,top=titulos)
  
  
}
names(plots_completo) <- names(plots_grupo)
plots_completo
```

```{r}
funcion_pca(post,F,F)
```

TENGO QUE COMAPRAR LOS ADONIS PARA ESCOGER LA GRAFICA.

```{r}
omic_biomarcadores <- unique(unlist(variables.lista))
cov_biomarcadores <- unique(unlist(variables.lista.cov))
```

```{r}
nombres_p <- rownames(ANAL1)
```

```{r}

lista.ANAL <- list(anal1 = ANAL1,
                   anal2 = ANAL2,
                   anal3 = ANAL3)

pvals <- lapply(lista.ANAL,function(x) x[,1])

(pvals <- Reduce("cbind",pvals))
```

```{r}
length(variables_selected)
```

```{r}
pcx <- prcomp(post[grupo!="Male",variables.lista$O.No])

pcx.df <- data.frame(pcx$x,Females= grupo[grupo!="Male"],Obesity = obesidad[grupo!="Male"])

ggplot(pcx.df,aes(PC1,PC2,color=Females))+geom_point()+facet_grid(~Obesity)
```

```{r}
funcion_pca(post[,variables.lista$O.No],F,F)
```

```{r}
factoextra::fviz_pca_contrib(pcx,choice = "var",axes = c(1,2))
```

```{r}
variables.lista$O.No
```

## probamos seleccion por pesos y factores

### METABOLOMA

```{r}
metaboloma_vars <- rownames(modelo@data$metaboloma$group1)
post_metaboloma <- factores[,1] %*% t(pesos[metaboloma_vars,1])
pesos_metaboloma <- pesos[metaboloma_vars,1]
rownames(post_metaboloma) <- colnames(modelo@data$metaboloma$group1)
prueba <- misuper3(post_metaboloma)
biomarcadores_lista.metabolome <- fun_summary(prueba)
selected_biomarkers.metabolome <- lapply(biomarcadores_lista.metabolome, function(x) x[x$pval<0.05 & x$pval.value <0.05,] )

varis <- unique(unlist(lapply(selected_biomarkers.metabolome,rownames)))

pesos_selected <- rownames(pesos)[which( abs(pesos_metaboloma) > 0.7)]


variables_selected_metabolome <- intersect(pesos_selected,varis)
```

### PROTEOMA

```{r}
proteome_vars <- rownames(modelo@data$ip$group1)
post_proteome <- factores[,2:4] %*% t(pesos[proteome_vars,2:4])
rownames(post_proteome) <- colnames(modelo@data$ip$group1)
prueba <- misuper3(post_proteome)
biomarcadores_lista.proteome<- fun_summary(prueba)
selected_biomarkers.proteome <- lapply(biomarcadores_lista.proteome, function(x) x[x$pval<0.05 & x$pval.value <0.05,] )

varis <- unique(unlist(lapply(selected_biomarkers.proteome,rownames)))
pesos_proteome <- pesos[proteome_vars,2:4]

pesos_selected <- rownames(pesos_proteome)[apply(pesos_proteome,2,function(x) any(abs(x)>0.7))]


variables_selected_proteome <- intersect(pesos_selected,varis)
```

### METAGENOMA

```{r}
metagenome_vars <- rownames(modelo@data$metagenoma$group1)
post_metagenome <- factores[,3:5] %*% t(pesos[metagenome_vars,3:5])
rownames(post_metagenome) <- colnames(modelo@data$metagenoma$group1)
prueba <- misuper3(post_metagenome)
biomarcadores_lista.metagenome<- fun_summary(prueba)
selected_biomarkers.metagenome <- lapply(biomarcadores_lista.metagenome, function(x) x[x$pval<0.05 & x$pval.value <0.05,] )

varis <- unique(unlist(lapply(selected_biomarkers.metagenome,rownames)))
pesos_metagenome <- pesos[metagenome_vars,3:5]

pesos_selected <- rownames(pesos_metagenome)[apply(pesos_metagenome,2,function(x) any(abs(x)>0.7))]


variables_selected_metagenome <- intersect(pesos_selected,varis)
```

```{r}

extract_features <- function(omic,f) {
  prueba <- misuper3(omic)
  omic_vars <- colnames(omic)
  biomarcadores_lista <- fun_summary(prueba)
  selected_biomarkers <-
    lapply(biomarcadores_lista, function(x)
      x[x$pval < 0.05 & x$pval.value < 0.05, ])
  
  varis <-
    unique(unlist(lapply(
      selected_biomarkers, rownames
    )))
  pesos_omic <- pesos[omic_vars, f]
  
  pesos_selected <-
    rownames(pesos_omic)[apply(pesos_omic, 2, function(x)
      any(abs(x) > 0.6))]
  
  
  variables_selected<- intersect(pesos_selected, varis)
  
  res <- lapply(selected_biomarkers,
                function(x) x[rownames(x) %in% variables_selected,])
  
  return(res)
}
```

```{r}
metaboloma.r <- factores[,1:2] %*% t(pesos[rownames(modelo@data$metaboloma$group1),1:2])
proteoma.r <- factores[,2:4] %*% t(pesos[rownames(modelo@data$ip$group1),2:4])

micro.r <- factores[,3:5] %*% t(pesos[rownames(modelo@data$metagenoma$group1),3:5])

```

```{r}
res.met <- extract_features(metaboloma.r,1:2)
res.mic <- extract_features(micro.r,3:5)
res.prot <- extract_features(proteoma.r,2:4)
```

```{r}
post2 <- as.data.frame(cbind(metaboloma.r,proteoma.r,micro.r))
post2.Obese <- post2[,c(rownames(res.met),
                        rownames(res.prot))]
```

```{r}
fun_wrapper_vanvalen(as.matrix(metaboloma.r[,rownames(res.met)]),obesidad,F)
```

```{r}
omicss <- metaboloma.r[grupo!="Male",rownames(res.met)]
pcx <- prcomp(omicss)
pltpcx <- data.frame(pcx$x,obesidad=grupo[grupo!="Male"])
ggplot(pltpcx,aes(PC1,PC2,color=obesidad))+geom_point()
```

```{r}
p1 <- factoextra::fviz_contrib(pcx,"var",axes = 1)
p2 <- factoextra::fviz_contrib(pcx,"var",axes = 2)

ggarrange(p1,p2)

valores <- as.character(p1$data$name[p1$data$contrib>100/length(p1$data$name)])
valores2 <- as.character(p2$data$name[p2$data$contrib>100/length(p2$data$name)])

valoresob <- unique(c(valores,valores2))
```

```{r}
fun_wrapper_vanvalen(as.matrix(post2[,valoresob]),obesidad,T)

```

```{r}
csa <- adonis2((post2[grupo!="Male",valoresob])~grupo[grupo!="Male"],method = "euclidean")

csa
```

```{r}
pcx <- prcomp(post2[,valoresob],scale. = F)
pltpcx <- data.frame(pcx$x,obesidad=obesidad)
ggplot(pltpcx,aes(PC1,PC2,color=obesidad))+geom_point()
```

```{r}
selected_biomarkers2 <- c(unique(unlist(lapply(res.met,function(x) rownames(x)))),unique(unlist(lapply(res.mic,function(x) rownames(x)))),unique(unlist(lapply(res.prot,function(x) rownames(x)))))
                          
```

```{r}
fun_wrapper_vanvalen(as.matrix(post2[grupo!="Male",selected_biomarkers2]),as.factor(as.character(grupo[grupo!="Male"])),corr = T)
```

```{r}
biomarcadores <- selected_biomarkers2
R <- as.matrix(post2[,selected_biomarkers2])
## por obesidad
p.obesidad <- fun_wrapper_vanvalen(as.matrix(R[,biomarcadores]),obesidad,T)

### spliteamos el grupo
ctrl <- droplevels(grupo[grupo=="Female" | grupo=="Male"])
females <- droplevels(grupo[grupo=="Female" | grupo=="PCOS"])
hermas <- droplevels(grupo[grupo=="Male" | grupo=="PCOS"])



p.sex <- fun_wrapper_vanvalen(R[grupo=="Female" | grupo=="Male",biomarcadores],categorica = ctrl,cor=T)
p.females <- fun_wrapper_vanvalen(R[grupo=="Female" | grupo=="PCOS",biomarcadores],categorica = females,cor=T)
p.hermas <- fun_wrapper_vanvalen(R[grupo=="PCOS" | grupo=="Male",biomarcadores],categorica = hermas,cor=T)

## separado obesidad no obesidad
ctrl <- droplevels(grupo[(grupo=="Female" | grupo=="Male") & obesidad=="No Obese"])
females <- droplevels(grupo[(grupo=="Female" | grupo=="PCOS") & obesidad=="No Obese"])
hermas <- droplevels(grupo[(grupo=="Male" | grupo=="PCOS") & obesidad=="No Obese"])

p.sex.no <- fun_wrapper_vanvalen(R[(grupo=="Female" | grupo=="Male") & obesidad=="No Obese",biomarcadores],categorica = ctrl,cor=T)
p.females.no <- fun_wrapper_vanvalen(R[(grupo=="Female" | grupo=="PCOS") & obesidad=="No Obese",biomarcadores],categorica = females,cor=T)
p.hermas.no <- fun_wrapper_vanvalen(R[(grupo=="PCOS" | grupo=="Male") & obesidad=="No Obese",biomarcadores],categorica = hermas,cor=T)


ctrl <- droplevels(grupo[(grupo=="Female" | grupo=="Male") & obesidad=="Obese"])
females <- droplevels(grupo[(grupo=="Female" | grupo=="PCOS") & obesidad=="Obese"])
hermas <- droplevels(grupo[(grupo=="Male" | grupo=="PCOS") & obesidad=="Obese"])

p.sex.o <- fun_wrapper_vanvalen(R[(grupo=="Female" | grupo=="Male") & obesidad=="Obese",biomarcadores],categorica = ctrl,cor=T)
p.females.o <- fun_wrapper_vanvalen(R[(grupo=="Female" | grupo=="PCOS") & obesidad=="Obese",biomarcadores],categorica = females,cor=T)
p.hermas.o <- fun_wrapper_vanvalen(R[(grupo=="PCOS" | grupo=="Male") & obesidad=="Obese",biomarcadores],categorica = hermas,cor=T)

## por obesidad 

obesidad.females <- obesidad[grupo=="Female"]
obesidad.male <- obesidad[grupo=="Male"]
obesidad.PCOS <- obesidad[grupo=="PCOS"]

femalesnoob <- fun_wrapper_vanvalen(R[(grupo=="Female"),biomarcadores],categorica = obesidad.females,cor=T)

  malesnoob <- fun_wrapper_vanvalen(R[(grupo=="Male"),biomarcadores],categorica = obesidad.male,cor=T)


pcosnoob <- fun_wrapper_vanvalen(R[(grupo=="PCOS" ),biomarcadores],categorica = obesidad.PCOS,cor=T)


resvan.list <- (list(obesidad=p.obesidad,
           sexo = p.sex,
           females= p.females,
           hermas = p.hermas,
           sex.no= p.sex.no,
           females.no = p.females.no,
           hermas.no = p.hermas.no,
           sex.ob  = p.sex.o,
           females.ob = p.females.o,
           hermas.ob = p.hermas.o,
           femalesnoob = femalesnoob,
           malesnoob = malesnoob,
           pcosnoob = pcosnoob
           ))
resvan1 <- as.data.frame(Reduce("rbind",resvan.list))

colnames(resvan1) <- c("p","t")
rownames(resvan1) <- names(resvan.list)
resvan1
```

## coeficientes permanova

<!-- ```{r} -->

<!-- biomarcadores_selected <- c(variables_selected_metabolome, -->

<!--                             variables_selected_proteome, -->

<!--                             variables_selected_metagenome) -->

<!-- ``` -->

<!-- ```{r} -->

<!-- p.obesidad <- fun_wrapper_vanvalen(as.matrix(R[,biomarcadores_selected]),obesidad,T) -->

<!-- ``` -->

<!-- ```{r} -->

<!-- ff <- post[,biomarcadores_selected] -->

<!-- prueba <- adonis2((ff) ~ obesidad,method = "euclidean",permutations = 1000,by="terms") -->

<!-- ``` -->

<!-- ```{r} -->

<!-- summary(prueba) -->

<!-- ``` -->

<!-- ```{r} -->

<!-- library(BAS) -->

<!-- midf <- data.frame(ff,obesidad=obesidad) -->

<!-- pima.cch = bas.lm( ff~ obesidad) -->

<!-- summary(pima.cch) -->

<!-- ``` -->

<!-- ```{r} -->

<!-- image(pima.cch, rotate = F) -->

<!-- ``` -->

<!-- ```{r} -->

<!-- coef.ZS <- coef(pima.cch) -->

<!-- ``` -->

<!-- ```{r} -->

<!-- muhat.BMA <- fitted(pima.cch, estimator = "BMA") -->

<!-- BMA <- predict(pima.cch, estimator = "BMA") -->

<!-- ``` -->

<!-- ```{r} -->

<!-- HPM <- predict(pima.cch, estimator = "HPM") -->

<!-- ``` -->

<!-- ```{r} -->

<!-- BPM <- predict(pima.cch, estimator = "BPM") -->

<!-- variable.names(BPM) -->

<!-- ``` -->

<!-- ```{r} -->

<!-- BPM <- predict(pima.cch, estimator = "BPM", se.fit = TRUE) -->

<!-- crime.conf.fit <- confint(BPM, parm = "mean") -->

<!-- crime.conf.pred <- confint(BPM, parm = "pred") -->

<!-- plot(crime.conf.fit) -->

<!-- ``` -->
