---
title: "Univariante Y Bivariante"
format: html
editor: visual
---

```{r}
library(ggplot2)
library(psych)
library(limma)
library(car)
library(mixOmics)
library(vegan)
library(ggpubr)
library(MOFA2)
library(dplyr)
library(ALDEx2)
library(MOFA2)
source("../scripts_R/scripts_utiles/scripts_funciones/vanvalen2.R")
source("../scripts_R/scripts_utiles/scripts_funciones/manova_vanvalen.R")
mean_aldex <- function(X) {
  mc.all <- getMonteCarloInstances(X)
  mc.instances <- numMCInstances(X)
  row_mean <- function(y)
    apply(y, 1, mean)
  X <- data.frame(bind_rows(lapply(mc.all, row_mean)))
  rownames(X) <- names(mc.all)
  return(as.data.frame(t(X)))
}
analyze_multivariate <- function(X,grupo,obesidad,sexo){
  
  pmanova.int <-
    adonis2(X ~ grupo * obesidad, by = "margin", method = "euclidean")$`Pr(>F)`[1]
  pmanova.grupo <-
    adonis2(X ~ grupo, by = "margin", method = "euclidean")$`Pr(>F)`[1]
  
  ## vemos grupo
  fm <- adonis2(X[grupo != "PCOS", ] ~ whichnot(grupo, "PCOS"),
                method = "euclidean", by = "margin")$`Pr(>F)`[1]
  fp <- adonis2(X[grupo != "Male", ] ~ whichnot(grupo, "Male"),
                method = "euclidean", by = "margin")$`Pr(>F)`[1]
  mp <- adonis2(X[grupo != "Female", ] ~ whichnot(grupo, "Female"),
                method = "euclidean",
                by = "margin")$`Pr(>F)`[1]
  ## vemos obesidad
  obe <-
    adonis2(X ~ obesidad, method = "euclidean", by = "margin")$`Pr(>F)`[1]
  ## vemos grupo dado la obesidad
  
  fm.o <-
    adonis2(X[grupo != "PCOS" &
                obesidad == "Obese", ] ~ whichnot.ob(grupo, "PCOS", "Obese"),
            method = "euclidean",
            by = "margin")$`Pr(>F)`[1]
  fp.o <-
    adonis2(X[grupo != "Male" &
                obesidad == "Obese", ] ~ whichnot.ob(grupo, "Male", "Obese"),
            method = "euclidean",
            by = "margin")$`Pr(>F)`[1]
  mp.o <-
    adonis2(X[grupo != "Female" &
                obesidad == "Obese", ] ~ whichnot.ob(grupo, "Female", "Obese"),
            method = "euclidean",
            by = "margin")$`Pr(>F)`[1]
  
  
  fm.no <-
    adonis2(X[grupo != "PCOS" &
                obesidad == "No Obese", ] ~ whichnot.ob(grupo, "PCOS", "No Obese"),
            method = "euclidean",
            by = "margin")$`Pr(>F)`[1]
  fp.no <-
    adonis2(X[grupo != "Male" &
                obesidad == "No Obese", ] ~ whichnot.ob(grupo, "Male", "No Obese"),
            method = "euclidean",
            by = "margin")$`Pr(>F)`[1]
  mp.no <-
    adonis2(X[grupo != "Female" &
                obesidad == "No Obese", ] ~ whichnot.ob(grupo, "Female", "No Obese"),
            method = "euclidean",
            by = "margin")$`Pr(>F)`[1]
  
  
  ## vemos la obesidad dado el grupo
  
  pcos <- adonis2(X[grupo == "PCOS", ] ~ whichis(grupo, obesidad, "PCOS"),
                  method = "euclidean",
                  by = "margin")$`Pr(>F)`[1]
  
  females <-
    adonis2(X[grupo == "Female", ] ~ whichis(grupo, obesidad, "Female"),
            method = "euclidean",
            by = "margin")$`Pr(>F)`[1]
  
  males <- adonis2(X[grupo == "Male", ] ~ whichis(grupo, obesidad, "Male"),
                   method = "euclidean",
                   by = "margin")$`Pr(>F)`[1]
  sex <- adonis2(X~sexo,by="margin",method="euclidean")$`Pr(>F)`[1]
  
  resultado <- c(
    obesidad = obe,
    grupo = pmanova.grupo,
    sexo = sex,
    females_pcos = fp,
    females_males = fm,
    males_pcos = mp,
    interaccion = pmanova.int,
    females_pcos_obese = fp.o,
    females_males_obese = fm.o,
    males_pcos_obese = mp.o,
    females_pcos_Noobese = fp.no,
    females_males_Noobese = fm.no,
    males_pcos_Noobese = mp.no,
    pcos = pcos,
    females = females,
    males = males
  )
  
  resultado.df <- data.frame(p.values=resultado)
  resultado.df$p.adj <- c(resultado.df$p.values[1:3],
                          p.adjust(resultado.df$p.values[4:5],"BH"),
                          resultado.df$p.values[6:7],
                          p.adjust(resultado.df$p.values[8:length(resultado.df$p.values)],
                                   "BH"))
  resultado.df$significancia <- ifelse(resultado.df$p.values<0.05,resultado.df$p.values,NA)
  resultado.df$significancia.adj <- ifelse(resultado.df$p.adj<0.05,resultado.df$p.adj,NA)
  
  return(resultado.df)
}

funcion_pca <- function(X, scle, trans) {
  if (!trans) {
    pca <- prcomp(X, scale. = scle)
    
    varianzas <- round(100 * pca$sdev ^ 2 / sum(pca$sdev ^ 2), 2)
    pca.plot <- data.frame(
      PC1 = pca$x[, 1],
      PC2 = pca$x[, 2],
      obesidad = obesidad,
      grupo = grupo,
      sexo = sexo
    )
  } else{
    X <- t(scale(X))
    pca <- prcomp((X), scale. = scle)
    
    varianzas <- round(100 * pca$sdev ^ 2 / sum(pca$sdev ^ 2), 2)
    pca.plot <- data.frame(
      PC1 = pca$rotation[, 1],
      PC2 = pca$rotation[, 2],
      obesidad = obesidad,
      grupo = grupo,
      sexo = sexo
    )
  }
  
  p1 <-
    ggplot(pca.plot, aes(PC1, PC2, color = grupo)) + geom_point() + xlab(paste("PC1", varianzas[1],"%")) +
    ylab(paste("PC2", varianzas[2],"%"))
  p2 <-
    ggplot(pca.plot, aes(PC1, PC2, color = grupo)) + geom_point() + xlab(paste("PC1", varianzas[1],"%")) +
    ylab(paste("PC2", varianzas[2],"%")) + facet_grid(~ obesidad)
  p3 <-
    ggplot(pca.plot, aes(PC1, PC2, color = sexo)) + geom_point() + xlab(paste("PC1", varianzas[1],"%")) +
    ylab(paste("PC2", varianzas[2],"%")) + facet_grid(~ obesidad)
  p4 <- ggarrange(p1, p2, p3)
  p1 <-
    ggplot(pca.plot, aes(PC1, PC2, color = obesidad)) + xlab(paste("PC1", varianzas[1],"%")) +
    ylab(paste("PC2", varianzas[2],"%")) + geom_point()
  p2 <-
    ggplot(pca.plot, aes(PC1, PC2, color = obesidad)) + xlab(paste("PC1", varianzas[1],"%")) +
    ylab(paste("PC2", varianzas[2],"%")) + geom_point() + facet_grid(~ grupo)
  p3 <-
    ggplot(pca.plot, aes(PC1, PC2, color = obesidad)) + xlab(paste("PC1", varianzas[1],"%")) +
    ylab(paste("PC2", varianzas[2],"%")) + geom_point() + facet_grid(~ sexo)
  
  
  p5 <- ggarrange(p1, p2, p3)
  p1 <-
    ggplot(pca.plot, aes(PC1, PC2, color = sexo)) + xlab(paste("PC1", varianzas[1],"%")) +
    ylab(paste("PC2", varianzas[2],"%")) + geom_point()
  p2 <-
    ggplot(pca.plot, aes(PC1, PC2, color = sexo)) + xlab(paste("PC1", varianzas[1],"%")) +
    ylab(paste("PC2", varianzas[2],"%")) + geom_point() + facet_grid(~ grupo)
  p3 <-
    ggplot(pca.plot, aes(PC1, PC2, color = sexo)) + xlab(paste("PC1", varianzas[1],"%")) +
    ylab(paste("PC2", varianzas[2],"%")) + geom_point() + facet_grid(~ sexo)
  
  
  p6 <- ggarrange(p1, p2, p3)
  
  return(list(p4, p5, p6))
}

seleccion_feat_1 <- function(modelo,view,umbral,factores){
  
  x <- get_weights(modelo,views = view,scale = T,abs=T,factors = factores)[[1]]
  retorno <- rownames(x)[apply(x, 1, function(x) (any(x>umbral)))]
  return(retorno)
}

seleccion_feat_obesidad <- function(modelo) {
  pesos <- Reduce(rbind, get_weights(modelo, scale = F))
  factores <- get_factors(modelo, scale = F)[[1]]
  R <- factores %*% t(pesos)
  
  tot <- as.data.frame(R)
  
  interaccion <- interaction(grupo, obesidad)

  
  mdl2 <- model.matrix( ~ 0 + obesidad)
  colnames(mdl2) <-c("No","O")
  contraste <- c("O-No")

  contrastes <-
    makeContrasts(contrasts = contraste, levels = colnames(mdl2))
  fit <- lmFit(t(tot), design = mdl2)
  fit2 <- contrasts.fit(fit, contrastes)
  fit2 <- eBayes(fit2)
  coeficientes <- coef(fit2)
  cn <- dim(coeficientes)[2]
  res.pdf <-
    lapply(1:cn, function(x)
      topTable(fit2, coef = x, number = Inf))
  res.pdf2 <-
    as.data.frame(Reduce("cbind", (lapply(res.pdf, function(x)
      x$P.Value))))
  colnames(res.pdf2) <- "Obesidad"
  rownames(res.pdf2) <- rownames(coeficientes)
  truetrue <- res.pdf2 < 0.01
  probamos <- names(which(apply(truetrue, 1, any)==T))
  
  return(probamos)
  
}

seleccion_feat_grupo <- function(modelo) {
  pesos <- Reduce(rbind, get_weights(modelo, scale = F))
  factores <- get_factors(modelo, scale = F)[[1]]
  R <- factores %*% t(pesos)
  
  tot <- as.data.frame(R)

  mdl2 <- model.matrix( ~ 0 + grupo)
  colnames(mdl2) <-c("Female","PCOS","Male")
  contraste <- c("PCOS-Female","PCOS-Male","Male-Female")

  contrastes <-
    makeContrasts(contrasts = contraste, levels = colnames(mdl2))
  fit <- lmFit(t(tot), design = mdl2)
  fit2 <- contrasts.fit(fit, contrastes)
  fit2 <- eBayes(fit2)
  coeficientes <- coef(fit2)
  cn <- dim(coeficientes)[2]
  res.pdf <-
    lapply(1:cn, function(x)
      topTable(fit2, coef = x, number = Inf))
  res.pdf2 <-
    as.data.frame(Reduce("cbind", (lapply(res.pdf, function(x)
      x$P.Value	
))))
  colnames(res.pdf2) <- c("PF","PM","MF")
  rownames(res.pdf2) <- rownames(coeficientes)
  truetrue <- res.pdf2 < 0.01
  probamos <- names(which(apply(truetrue, 1, any)==T))
  
  return(probamos)
  
}


seleccion_feat_interaccion<- function(modelo) {
  pesos <- Reduce(rbind, get_weights(modelo, scale = F))
  factores <- get_factors(modelo, scale = F)[[1]]
  R <- factores %*% t(pesos)
  
  tot <- as.data.frame(R)
  interaccion <- interaction(grupo,obesidad)
  mdl2 <- model.matrix( ~ 0 + interaccion)
  
  colnames(mdl2) <- gsub("interaccion", "", colnames(mdl2))
  colnames(mdl2) <- c("FNO","PCOSNO","MALENO","FO","PCOSO","MALEO")
  contraste <- c(
    no_pcos_female = "PCOSNO-FNO",
    no_pcos_male = "PCOSNO-MALENO",
    no_sexo_control = "MALENO-FNO",
    o_pcos_female = "PCOSO-FO",
    o_pcos_male = "PCOSO-MALEO",
    o_sexo_control = "MALEO-FO",
    pcos = "PCOSO-PCOSNO",
    male = "MALEO-MALENO",
    female = "FO-FNO"
  )
  
  colnames(mdl2) <- gsub("interaccion", "", colnames(mdl2))
  
  contrastes <-
    makeContrasts(contrasts = contraste, levels = colnames(mdl2))
  fit <- lmFit(t(tot), design = mdl2)
  fit2 <- contrasts.fit(fit, contrastes)
  fit2 <- eBayes(fit2)
  coeficientes <- coef(fit2, Inf)
  cn <- dim(coeficientes)[2]
  res.pdf <-
    lapply(1:cn, function(x)
      topTable(fit2, coef = x, number = Inf))
  res.pdf2 <-
    Reduce("cbind", (lapply(res.pdf, function(x)
      x$P.Value)))
  rownames(res.pdf2) <- rownames(coeficientes)
  colnames(res.pdf2) <- colnames(coeficientes)
  truetrue <- res.pdf2 < 0.01
  probamos <- names(which(apply(truetrue, 1, any)==T))
  
  return(probamos)
}

misuper <- function(tot,biomarcadores){
  
  ### obesidad
  
  tot <- tot[,biomarcadores]
  
  mdl2 <- model.matrix( ~ 0 + obesidad)
  colnames(mdl2) <-c("No","O")
  contraste <- c("O-No")

  contrastes <-
    makeContrasts(contrasts = contraste, levels = colnames(mdl2))
  fit <- lmFit(t(tot), design = mdl2)
  fit2 <- contrasts.fit(fit, contrastes)
  fit2 <- eBayes(fit2)
  coeficientes <- coef(fit2)
  coeficientes.obesidad <- coeficientes
  cn <- dim(coeficientes)[2]
  res.pdf <-
    lapply(1:cn, function(x)
      topTable(fit2, coef = x, number = Inf))
  res.pdf2 <-
    as.data.frame(Reduce("cbind", (lapply(res.pdf, function(x)
      x$P.Value))))
  colnames(res.pdf2) <- "O.No"
  rownames(res.pdf2) <- rownames(coeficientes)
  obese <- res.pdf2
  
  mdl2 <- model.matrix( ~ 0 + grupo)
  colnames(mdl2) <-c("Female","PCOS","Male")
  contraste <- c("PCOS-Female","PCOS-Male","Male-Female")

  contrastes <-
    makeContrasts(contrasts = contraste, levels = colnames(mdl2))
  fit <- lmFit(t(tot), design = mdl2)
  fit2 <- contrasts.fit(fit, contrastes)
  fit2 <- eBayes(fit2)
  coeficientes <- coef(fit2)
  coefficientes.grupo <- coeficientes
  cn <- dim(coeficientes)[2]
  res.pdf <-
    lapply(1:cn, function(x)
      topTable(fit2, coef = x, number = Inf))
  res.pdf2 <-
    as.data.frame(Reduce("cbind", (lapply(res.pdf, function(x)
      x$P.Value	
))))
  colnames(res.pdf2) <- c("PF","PM","MF")
  rownames(res.pdf2) <- rownames(coeficientes)
  
  grups <- res.pdf2
  
  interaccion <- interaction(grupo,obesidad)
  mdl2 <- model.matrix( ~ 0 + interaccion)
  
  colnames(mdl2) <- gsub("interaccion", "", colnames(mdl2))
  colnames(mdl2) <- c("FNO","PCOSNO","MALENO","FO","PCOSO","MALEO")
  contraste <- c(
    no_pcos_female = "PCOSNO-FNO",
    no_pcos_male = "PCOSNO-MALENO",
    no_sexo_control = "MALENO-FNO",
    o_pcos_female = "PCOSO-FO",
    o_pcos_male = "PCOSO-MALEO",
    o_sexo_control = "MALEO-FO",
    pcos = "PCOSO-PCOSNO",
    male = "MALEO-MALENO",
    female = "FO-FNO"
  )
  
  colnames(mdl2) <- gsub("interaccion", "", colnames(mdl2))
  
  contrastes <-
    makeContrasts(contrasts = contraste, levels = colnames(mdl2))
  fit <- lmFit(t(tot), design = mdl2)
  fit2 <- contrasts.fit(fit, contrastes)
  fit2 <- eBayes(fit2)
  coeficientes <- coef(fit2, Inf)
  coeficientes.interact <- coeficientes
  cn <- dim(coeficientes)[2]
  res.pdf <-
    lapply(1:cn, function(x)
      topTable(fit2, coef = x, number = Inf))
  res.pdf2 <-
    Reduce("cbind", (lapply(res.pdf, function(x)
      x$adj.P.Val)))
  rownames(res.pdf2) <- rownames(coeficientes)
  colnames(res.pdf2) <- colnames(coeficientes)
  interact <- res.pdf2
  
  pvalores <- data.frame(obese,
                       grups,
                       interact)
  
  medias <- data.frame(coeficientes.obesidad,
                       coefficientes.grupo,
                       coeficientes.interact)
  colnames(pvalores) <- colnames(medias)
  medias$variables <- rownames(medias)
  pvalores$variables <- rownames(pvalores)
  retorno <- list(pvalores=pvalores,
                  medias=medias)
 
}

fun_plot_limma <- function(R,biomarcadores,titulo) {
  lista.results <- misuper(R, biomarcadores)
  medias <- lista.results$medias
  medias$categoria <-
    ifelse(rownames(medias) %in% rownames(modelo@data$metaboloma$group1),
           1,
           "OTHER")
  medias$categoria <-
    ifelse(rownames(medias) %in% rownames(modelo@data$ip$group1),
           2,
           medias$categoria)
  medias$categoria <-
    ifelse(rownames(medias) %in% rownames(modelo@data$metagenoma$group1),
           3,
           medias$categoria)
  medias$categoria <- as.factor(medias$categoria)
  medias <- reshape2::melt(medias)
  medias$variables <- as.factor(medias$variables)
  medias$categoria <- as.numeric(medias$categoria)
  # colnames(csa) <-c("variables","sujetos","categoria","")
  pvalues <- lista.results$pvalores
  pvalues <- reshape2::melt(pvalues)
  
  medias$text <- ifelse(pvalues$value < 0.05, "*", "")
  p1 <- ggplot(medias, aes(
    reorder(variables, categoria),
    variable,
    fill = value,
    label = text
  )) + geom_tile() + scale_fill_gradient2(low = "red",
                                          high = "blue",
                                          mid = "white") + theme(axis.text.x = element_text(
                                            angle = 90,
                                            vjust = 0.5,
                                            hjust = 1
                                          )) + geom_text() + theme(text = element_text(size = 9, face = "bold"))  + xlab("") +
    ylab("") + ggtitle(titulo)
  
  return(p1)
}

funcion_corr <- function(X,cex_variables,title){
  
  R2.corr <- corr.test(X)
  diag(R2.corr$p) <- 1
  R2.corr$p[lower.tri(R2.corr$p)] <- 1
  corrplot::corrplot(R2.corr$r,p.mat = R2.corr$p,tl.cex = cex_variables,pch.cex = 2,insig = "label_sig",title = title,mar = c(1,0,1,0))
}

fun_wrapper_vanvalen <- function(x,categorica,corr){
  dim2 <- dim(x)[2]
  x <- split(x,f = categorica)
  x[[1]] <- matrix(x[[1]],ncol=dim2,byrow = F)
  x[[2]] <- matrix(x[[2]],ncol=dim2,byrow = F)
  if(corr==T){
      x <- lapply(x, cor)
  }else{
    x <- lapply(x, var)
  }
  pvalue <- vanValen.test2(x[[1]],x[[2]])
  
  return(pvalue)
  
  
}

fun_wrapper_vanvalen2 <- function(x,categorica,corr){
  
  dim2 <- dim(x)[1]
  x <- split(x,f = categorica)
  x[[1]] <- matrix(x[[1]],ncol=dim2,byrow = F)
  x[[2]] <- matrix(x[[2]],ncol=dim2,byrow = F)
  if(corr==T){
      x <- lapply(x, cor)
  }else{
    x <- lapply(x, var)
  }
  pvalue <- vanValen.test2(x[[1]],x[[2]])
  
  return(pvalue)
  
  
}
misuper2 <- function(tot){
  
  ### obesidad
  

  mdl2 <- model.matrix( ~ 0 + obesidad)
  colnames(mdl2) <-c("No","O")
  contraste <- c("O-No")

  contrastes <-
    makeContrasts(contrasts = contraste, levels = colnames(mdl2))
  fit <- lmFit(t(tot), design = mdl2)
  fit2 <- contrasts.fit(fit, contrastes)
  fit2 <- eBayes(fit2)
  coeficientes <- coef(fit2)
  coeficientes.obesidad <- coeficientes
  cn <- dim(coeficientes)[2]
  res.pdf <-
    lapply(1:cn, function(x)
      topTable(fit2, coef = x, number = Inf))
  res.pdf2 <-
    as.data.frame(Reduce("cbind", (lapply(res.pdf, function(x)
      x$P.Value))))
  colnames(res.pdf2) <- "O.No"
  rownames(res.pdf2) <- rownames(coeficientes)
  obese <- res.pdf2
  
  mdl2 <- model.matrix( ~ 0 + grupo)
  colnames(mdl2) <-c("Female","PCOS","Male")
  contraste <- c("PCOS-Female","PCOS-Male","Male-Female")

  contrastes <-
    makeContrasts(contrasts = contraste, levels = colnames(mdl2))
  fit <- lmFit(t(tot), design = mdl2)
  fit2 <- contrasts.fit(fit, contrastes)
  fit2 <- eBayes(fit2)
  coeficientes <- coef(fit2)
  coefficientes.grupo <- coeficientes
  cn <- dim(coeficientes)[2]
  res.pdf <-
    lapply(1:cn, function(x)
      topTable(fit2, coef = x, number = Inf))
  res.pdf2 <-
    as.data.frame(Reduce("cbind", (lapply(res.pdf, function(x)
      x$P.Value))))
  colnames(res.pdf2) <- c("PF","PM","MF")
  rownames(res.pdf2) <- rownames(coeficientes)
  
  grups <- res.pdf2
  
  interaccion <- interaction(grupo,obesidad)
  mdl2 <- model.matrix( ~ 0 + interaccion)
  
  colnames(mdl2) <- gsub("interaccion", "", colnames(mdl2))
  colnames(mdl2) <- c("FNO","PCOSNO","MALENO","FO","PCOSO","MALEO")
  contraste <- c(
    no_pcos_female = "PCOSNO-FNO",
    no_pcos_male = "PCOSNO-MALENO",
    no_sexo_control = "MALENO-FNO",
    o_pcos_female = "PCOSO-FO",
    o_pcos_male = "PCOSO-MALEO",
    o_sexo_control = "MALEO-FO",
    pcos = "PCOSO-PCOSNO",
    male = "MALEO-MALENO",
    female = "FO-FNO"
  )
  
  colnames(mdl2) <- gsub("interaccion", "", colnames(mdl2))
  
  contrastes <-
    makeContrasts(contrasts = contraste, levels = colnames(mdl2))
  fit <- lmFit(t(tot), design = mdl2)
  fit2 <- contrasts.fit(fit, contrastes)
  fit2 <- eBayes(fit2)
  coeficientes <- coef(fit2, Inf)
  coeficientes.interact <- coeficientes
  cn <- dim(coeficientes)[2]
  res.pdf <-
    lapply(1:cn, function(x)
      topTable(fit2, coef = x, number = Inf))
  res.pdf2 <-
    Reduce("cbind", (lapply(res.pdf, function(x)
      x$adj.P.Val)))
  rownames(res.pdf2) <- rownames(coeficientes)
  colnames(res.pdf2) <- colnames(coeficientes)
  interact <- res.pdf2
  
  pvalores <- data.frame(obese,
                       grups,
                       interact)
  
  medias <- data.frame(coeficientes.obesidad,
                       coefficientes.grupo,
                       coeficientes.interact)
  colnames(pvalores) <- colnames(medias)
  medias$variables <- rownames(medias)
  pvalores$variables <- rownames(pvalores)
  retorno <- list(pvalores=pvalores,
                  medias=medias)
 
}

                         
datos <- readRDS("../../datos/preprocesado_08_09_23/novoom-04-10-23.rds")


```

# RESULTADOS PRELIMINARES

```{r,message=F,warning=FALSE}
#13 escalado metaboloma y aldexmean escalado
modelos <- lapply(list.files("./modelos_final/",full.names = T), load_model)
modelo <- MOFA2::select_model(modelos,plot=T)

```

```{r}
p1 <- plot_variance_explained(modelo, max_r2 = 15)

p2 <- plot_variance_explained(modelo, plot_total = T)[[2]]

p3 <- ggarrange(p1, p2)

p3
```

```{r}
plot_factor_cor(modelo)
```

## covariables

```{r}
factores <- get_factors(modelo)[[1]]
pvalcor <- corr.test(factores)$p

bloques <- modelo@data
clinic <- modelo@samples_metadata
w <- which(lapply(clinic,is.numeric)==T)
clinic <- clinic[,w]

factores <- get_factors(modelo,scale = F)[[1]]

covariables<- modelo@samples_metadata[,-c(15,17)]
obj <- corr.test(factores,covariables)

corrplot::corrplot(obj$r,is.corr = F,p.mat = obj$p,insig = "label_sig",title = "Correlation between latent variables and covariables",mar = c(1,0,1,0))
```

## distribucion de los factores

```{r}

plot_variance_explained_per_feature(modelo,"metagenoma",split_by_factor = T)
plot_variance_explained_per_feature(modelo,"metaboloma",split_by_factor = T)
plot_variance_explained_per_feature(modelo,"ip",split_by_factor = T)

```

## Reconstruccion

```{r}
pesos <- Reduce(rbind, get_weights(modelo, scale = F))
factores <- get_factors(modelo)[[1]]

R <- factores %*% t(pesos)
grupo <- datos$comunes$grupo
obesidad <- datos$comunes$obesidad
sexo <- datos$comunes$variables_in_bacteria$SEX
R2 <- as.data.frame(t(Reduce("rbind",list(modelo@data$metaboloma[[1]],
                          modelo@data$metagenoma[[1]],
                          modelo@data$ip[[1]]))))


p1<- funcion_pca(R2,trans = F,scle = F)[[1]]
p2 <- funcion_pca(R,trans = F,scle = F)[[1]]

p1
p2
```

## reconstruccion con clinicas

```{r}
# modelo@samples_metadata$FREE_TEST <- (modelo@samples_metadata$FREE_TEST)
p1<- funcion_pca(cbind(R2,scale(modelo@samples_metadata[,-c(15,17)])),trans = F,scle = F)[[1]]
p2 <- funcion_pca(cbind(R,scale(modelo@samples_metadata[,-c(15,17)])),trans = F,scle = F)[[1]]

p1
p2
```

## Downstream analysis

### SELECCION DE VARIABLES

```{r}
R <- factores %*% t(pesos)

umbral <- 80
umbral2 <- umbral/100

mt <- plot_variance_explained_per_feature(modelo,"metaboloma",split_by_factor = F,return_data = T,features = "all",factors = 1 )
mt <- as.character(mt$feature[mt$value>umbral])
#### METAGENOMA
# TERCER AL QUINTO 
mm <- plot_variance_explained_per_feature(modelo,"metagenoma",split_by_factor = F,return_data = T,features ="all",factors = 3:5)
mm <- as.character(mm$feature[mm$value>umbral])
#### PROTEOMA
# SEGUNDO Y TERCER FACTOR
mp <- plot_variance_explained_per_feature(modelo,"ip",split_by_factor = F,return_data = T,features = "all",factors = 2:3)

mp <- as.character(mp$feature[mp$value>umbral])

biomarcadores_exp_var <- c(mm,mt,mp)
mt <- seleccion_feat_1(modelo,"metaboloma",umbral2,factores = 1)
mg <- seleccion_feat_1(modelo,"metagenoma",umbral2,factores=3:5)
po <- seleccion_feat_1(modelo,"ip",umbral2,factores=2:3)
biomarcadores_pesos <- c(mt,mg,po)

p1 <- funcion_pca(R[,biomarcadores_pesos],scle = F,trans = F)
p2 <- funcion_pca(R2[,biomarcadores_pesos],scle = F,trans = F)
# p2[[1]]
p1[[1]]

p1 <- funcion_pca(R[,biomarcadores_exp_var],scle = T,trans = F)
p2 <- funcion_pca(R2[,biomarcadores_exp_var],scle = T,trans = F)
# p2[[1]]
p1[[1]]

grupo_feat <- seleccion_feat_grupo(modelo = modelo)
intersect_mg <-  intersect(grupo_feat,biomarcadores_pesos)

p1 <- funcion_pca(R[,intersect_mg],scle = T,trans = F)
p2 <- funcion_pca(R2[,intersect_mg],scle = T,trans = F)
# p2[[1]]
p1[[1]]


p1 <- funcion_pca(R[,c(intersect_mg,po)],scle = T,trans = F)
p2 <- funcion_pca(R2[,c(intersect_mg,po)],scle = T,trans = F)
# p2[[1]]
p1[[1]]

p1 <- funcion_pca(R[,c(intersect_mg,mp)],scle = T,trans = F)
p2 <- funcion_pca(R2[,c(intersect_mg,mp)],scle = T,trans = F)
# p2[[1]]
p1[[1]]


p1 <- funcion_pca(R[,c(intersect_mg,intersect(mp,po))],scle = T,trans = F)
p2 <- funcion_pca(R2[,c(intersect_mg,intersect(mp,po))],scle = T,trans = F)
p2[[1]]
p1[[1]]

biomarcadores <- c(intersect_mg,intersect(mp,po))

```

### RECONSTRUCCION CON COVARIABLES

Para la seleccion de variables se tomaron del metaboloma y del metagenoma y del proteoma aquellas variables que explicaban la mayor variabilidad y de mayor peso. Además del metaboloma y el metagenoma se escogieron aquellas que explicaban diferencialmente las diferencias.

```{r}
R <- factores %*% t(pesos)
biomarcadores <- c(intersect_mg,intersect(mp,po))
R3 <- cbind(R[,biomarcadores],covariables)


p1 <- funcion_pca(R[,biomarcadores],scle = T,trans = F)
p2 <- funcion_pca(R2[,biomarcadores],scle = T,trans = F)
p3 <- funcion_pca(R3,scle = T,trans = F)

p2[[1]] # original
p1[[1]] # recons
p3[[1]] ## recons covar
```

```{r}
p1 <- factoextra::fviz_contrib(prcomp(R3,scale. = T),"var")
p2 <- factoextra::fviz_contrib(prcomp(R3,scale. = T),"var",axes = 2)
p1
p2
```

```{r}
obj <- corr.test((R3),prcomp(R3,scale. = T)$x)


corrplot::corrplot(corr = t(obj$r[,1:3]),is.corr = F,p.mat = t(obj$p[,1:3]),pch.cex = 1,tl.cex = 1,insig = "label_sig")
```

```{r}
obj <- corr.test(prcomp(R3,scale. = T)$rot,t(R3))


corrplot::corrplot(corr = t(obj$r[,1:3]),is.corr = F,p.mat = t(obj$p[,1:3]),pch.cex = 1,tl.cex = 1,insig = "label_sig")
```

## Downstream univariante

```{r}

biomarcadores <- c(intersect_mg,intersect(mp,po))
fun_plot_limma(R2,biomarcadores = biomarcadores ,titulo = "Before")
fun_plot_limma(R,biomarcadores = biomarcadores ,titulo = "After")

```

```{r}
fun_plot_limma(factores ,titulo = "Latent Variables")
```

## Downstream bivariante

```{r}
funcion_corr(cbind(R2[,biomarcadores],covariables),cex_variables = 0.6,title = "Before")
funcion_corr(cbind(R[,biomarcadores],covariables),cex_variables = 0.6,title = "After")

```

### SEPARAMOS POR OBESIDAD

```{r}
funcion_corr(cbind(R[obesidad=="Obese",biomarcadores],covariables[obesidad=="Obese",]),cex_variables = 0.6,title = "Obese")
funcion_corr(cbind(R[obesidad=="No Obese",biomarcadores],covariables[obesidad=="No Obese",]),cex_variables = 0.5,title = "No Obese")
```

#### REALIZAMOS LA PRUEBA DE VAN VALEN

```{r}

fun_wrapper_vanvalen(cbind(as.matrix(R)[,biomarcadores],as.matrix(covariables)),obesidad,T)

```

### SEPARAMOS POR GRUPO

```{r}

# por grupo
funcion_corr(cbind(R[grupo=="Female",biomarcadores],covariables[grupo=="Female",]),cex_variables = 0.6,title = "Female")
funcion_corr(cbind(R[grupo=="Male",biomarcadores],covariables[grupo=="Male",]),cex_variables = 0.6,title = "Male")
funcion_corr(cbind(R[grupo=="PCOS",biomarcadores],covariables[grupo=="PCOS",]),cex_variables = 0.6,title = "PCOS")

```

#### REALIZAMOS LA PRUEBA DE VAN VALEN

```{r}


```

### REALIZAMOS PRUEBAS DE VANVALEN CON TODOS LOS BIOMARCADORES

```{r}

## por obesidad
p.obesidad <- fun_wrapper_vanvalen(as.matrix(R),obesidad,T)

### spliteamos el grupo
ctrl <- droplevels(grupo[grupo=="Female" | grupo=="Male"])
females <- droplevels(grupo[grupo=="Female" | grupo=="PCOS"])
hermas <- droplevels(grupo[grupo=="Male" | grupo=="PCOS"])

p.sex <- fun_wrapper_vanvalen(R[grupo=="Female" | grupo=="Male",],categorica = ctrl,cor=T)
p.females <- fun_wrapper_vanvalen(R[grupo=="Female" | grupo=="PCOS",],categorica = females,cor=T)
p.hermas <- fun_wrapper_vanvalen(R[grupo=="PCOS" | grupo=="Male",],categorica = hermas,cor=T)

## separado obesidad no obesidad
ctrl <- droplevels(grupo[(grupo=="Female" | grupo=="Male") & obesidad=="No Obese"])
females <- droplevels(grupo[(grupo=="Female" | grupo=="PCOS") & obesidad=="No Obese"])
hermas <- droplevels(grupo[(grupo=="Male" | grupo=="PCOS") & obesidad=="No Obese"])

p.sex.no <- fun_wrapper_vanvalen(R[(grupo=="Female" | grupo=="Male") & obesidad=="No Obese",],categorica = ctrl,cor=T)
p.females.no <- fun_wrapper_vanvalen(R[(grupo=="Female" | grupo=="PCOS") & obesidad=="No Obese",],categorica = females,cor=T)
p.hermas.no <- fun_wrapper_vanvalen(R[(grupo=="PCOS" | grupo=="Male") & obesidad=="No Obese",],categorica = hermas,cor=T)


ctrl <- droplevels(grupo[(grupo=="Female" | grupo=="Male") & obesidad=="Obese"])
females <- droplevels(grupo[(grupo=="Female" | grupo=="PCOS") & obesidad=="Obese"])
hermas <- droplevels(grupo[(grupo=="Male" | grupo=="PCOS") & obesidad=="Obese"])

p.sex.o <- fun_wrapper_vanvalen(R[(grupo=="Female" | grupo=="Male") & obesidad=="Obese",],categorica = ctrl,cor=T)
p.females.o <- fun_wrapper_vanvalen(R[(grupo=="Female" | grupo=="PCOS") & obesidad=="Obese",],categorica = females,cor=T)
p.hermas.o <- fun_wrapper_vanvalen(R[(grupo=="PCOS" | grupo=="Male") & obesidad=="Obese",],categorica = hermas,cor=T)

## por obesidad 

obesidad.females <- obesidad[grupo=="Female"]
obesidad.male <- obesidad[grupo=="Male"]
obesidad.PCOS <- obesidad[grupo=="PCOS"]

femalesnoob <- fun_wrapper_vanvalen(R[(grupo=="Female"),],categorica = obesidad.females,cor=T)
malesnoob <- fun_wrapper_vanvalen(R[(grupo=="Male"),],categorica = obesidad.male,cor=T)
pcosnoob <- fun_wrapper_vanvalen(R[(grupo=="PCOS" ),],categorica = obesidad.PCOS,cor=T)


resvan.list <- (list(obesidad=p.obesidad,
           sexo = p.sex,
           females= p.females,
           hermas = p.hermas,
           sex.no= p.sex.no,
           females.no = p.females.no,
           hermas.no = p.hermas.no,
           sex.ob  = p.sex.o,
           females.ob = p.females.o,
           hermas.ob = p.hermas.o,
           femalesnoob = femalesnoob,
           malesnoob = malesnoob,
           pcosnoob = pcosnoob
           ))
resvan <- as.data.frame(Reduce("rbind",resvan.list))

colnames(resvan) <- c("p","t")
rownames(resvan) <- names(resvan.list)
resvan$adj <- p.adjust(resvan$p,"BH")

resvan$sig <- ifelse(resvan$p<0.05,"*","")

resvan

```

### REALIZAMOS PRUEBAS DE VANVALEN CON LOS BIOMARCADORES

```{r}

## por obesidad
p.obesidad <- fun_wrapper_vanvalen(as.matrix(R[,biomarcadores]),obesidad,T)

### spliteamos el grupo
ctrl <- droplevels(grupo[grupo=="Female" | grupo=="Male"])
females <- droplevels(grupo[grupo=="Female" | grupo=="PCOS"])
hermas <- droplevels(grupo[grupo=="Male" | grupo=="PCOS"])

p.sex <- fun_wrapper_vanvalen(R[grupo=="Female" | grupo=="Male",biomarcadores],categorica = ctrl,cor=T)
p.females <- fun_wrapper_vanvalen(R[grupo=="Female" | grupo=="PCOS",biomarcadores],categorica = females,cor=T)
p.hermas <- fun_wrapper_vanvalen(R[grupo=="PCOS" | grupo=="Male",biomarcadores],categorica = hermas,cor=T)

## separado obesidad no obesidad
ctrl <- droplevels(grupo[(grupo=="Female" | grupo=="Male") & obesidad=="No Obese"])
females <- droplevels(grupo[(grupo=="Female" | grupo=="PCOS") & obesidad=="No Obese"])
hermas <- droplevels(grupo[(grupo=="Male" | grupo=="PCOS") & obesidad=="No Obese"])

p.sex.no <- fun_wrapper_vanvalen(R[(grupo=="Female" | grupo=="Male") & obesidad=="No Obese",biomarcadores],categorica = ctrl,cor=T)
p.females.no <- fun_wrapper_vanvalen(R[(grupo=="Female" | grupo=="PCOS") & obesidad=="No Obese",biomarcadores],categorica = females,cor=T)
p.hermas.no <- fun_wrapper_vanvalen(R[(grupo=="PCOS" | grupo=="Male") & obesidad=="No Obese",biomarcadores],categorica = hermas,cor=T)


ctrl <- droplevels(grupo[(grupo=="Female" | grupo=="Male") & obesidad=="Obese"])
females <- droplevels(grupo[(grupo=="Female" | grupo=="PCOS") & obesidad=="Obese"])
hermas <- droplevels(grupo[(grupo=="Male" | grupo=="PCOS") & obesidad=="Obese"])

p.sex.o <- fun_wrapper_vanvalen(R[(grupo=="Female" | grupo=="Male") & obesidad=="Obese",biomarcadores],categorica = ctrl,cor=T)
p.females.o <- fun_wrapper_vanvalen(R[(grupo=="Female" | grupo=="PCOS") & obesidad=="Obese",biomarcadores],categorica = females,cor=T)
p.hermas.o <- fun_wrapper_vanvalen(R[(grupo=="PCOS" | grupo=="Male") & obesidad=="Obese",biomarcadores],categorica = hermas,cor=T)

## por obesidad 

obesidad.females <- obesidad[grupo=="Female"]
obesidad.male <- obesidad[grupo=="Male"]
obesidad.PCOS <- obesidad[grupo=="PCOS"]

femalesnoob <- fun_wrapper_vanvalen(R[(grupo=="Female"),biomarcadores],categorica = obesidad.females,cor=T)
malesnoob <- fun_wrapper_vanvalen(R[(grupo=="Male"),biomarcadores],categorica = obesidad.male,cor=T)
pcosnoob <- fun_wrapper_vanvalen(R[(grupo=="PCOS" ),biomarcadores],categorica = obesidad.PCOS,cor=T)


resvan.list <- (list(obesidad=p.obesidad,
           sexo = p.sex,
           females= p.females,
           hermas = p.hermas,
           sex.no= p.sex.no,
           females.no = p.females.no,
           hermas.no = p.hermas.no,
           sex.ob  = p.sex.o,
           females.ob = p.females.o,
           hermas.ob = p.hermas.o,
           femalesnoob = femalesnoob,
           malesnoob = malesnoob,
           pcosnoob = pcosnoob
           ))
resvan1 <- as.data.frame(Reduce("rbind",resvan.list))

colnames(resvan1) <- c("p","t")
rownames(resvan1) <- names(resvan.list)
resvan1$adj <- p.adjust(resvan1$p,"BH")

resvan1$sig <- ifelse(resvan1$p<0.05,"*","")

resvan1
```

### REALIZAMOS PRUEBAS DE VANVALEN CON LOS BIOMARCADORES Y COVARIABLES

```{r}

## por obesidad
p.obesidad <- fun_wrapper_vanvalen(cbind(as.matrix(R[,biomarcadores]),as.matrix(covariables)),obesidad,T)

### spliteamos el grupo
ctrl <- droplevels(grupo[grupo=="Female" | grupo=="Male"])
females <- droplevels(grupo[grupo=="Female" | grupo=="PCOS"])
hermas <- droplevels(grupo[grupo=="Male" | grupo=="PCOS"])

p.sex <- fun_wrapper_vanvalen(cbind(R[grupo=="Female" | grupo=="Male",biomarcadores],
                                    as.matrix(covariables[grupo=="Female" | grupo=="Male",])),categorica = ctrl,cor=T)
p.females <- fun_wrapper_vanvalen(cbind(R[grupo=="Female" | grupo=="PCOS",biomarcadores],
                                        as.matrix(covariables[grupo=="Female" | grupo=="PCOS",])),categorica = females,cor=T)
p.hermas <- fun_wrapper_vanvalen(cbind(R[grupo=="PCOS" | grupo=="Male",biomarcadores],
                                       as.matrix(covariables[grupo=="PCOS" | grupo=="Male",])),categorica = hermas,cor=T)

## separado obesidad no obesidad
ctrl <- droplevels(grupo[(grupo=="Female" | grupo=="Male") & obesidad=="No Obese"])
females <- droplevels(grupo[(grupo=="Female" | grupo=="PCOS") & obesidad=="No Obese"])
hermas <- droplevels(grupo[(grupo=="Male" | grupo=="PCOS") & obesidad=="No Obese"])

p.sex.no <- fun_wrapper_vanvalen(cbind(R[(grupo=="Female" | grupo=="Male") & obesidad=="No Obese",biomarcadores],
                                       as.matrix(covariables[(grupo=="Female" | grupo=="Male") & obesidad=="No Obese",
                                                   ])),categorica = ctrl,cor=T)
p.females.no <- fun_wrapper_vanvalen(cbind(R[(grupo=="Female" | grupo=="PCOS") & obesidad=="No Obese",biomarcadores],
                                           as.matrix(covariables[(grupo=="Female" | grupo=="PCOS") & obesidad=="No Obese",]))
                                     ,categorica = females,cor=T)
p.hermas.no <- fun_wrapper_vanvalen(cbind(R[(grupo=="PCOS" | grupo=="Male") & obesidad=="No Obese",biomarcadores],
                                          as.matrix(covariables[(grupo=="Female" | grupo=="PCOS") & obesidad=="No Obese",
                                                      ])),categorica = hermas,cor=T)


ctrl <- droplevels(grupo[(grupo=="Female" | grupo=="Male") & obesidad=="Obese"])
females <- droplevels(grupo[(grupo=="Female" | grupo=="PCOS") & obesidad=="Obese"])
hermas <- droplevels(grupo[(grupo=="Male" | grupo=="PCOS") & obesidad=="Obese"])

p.sex.o <- fun_wrapper_vanvalen(cbind(R[(grupo=="Female" | grupo=="Male") & obesidad=="Obese",biomarcadores],
                                      as.matrix(covariables[(grupo=="Female" | grupo=="Male") & obesidad=="Obese",
                                                  ])),categorica = ctrl,cor=T)
p.females.o <- fun_wrapper_vanvalen(cbind(R[(grupo=="Female" | grupo=="PCOS") & obesidad=="Obese",biomarcadores],
                                          as.matrix(covariables[(grupo=="Female" | grupo=="PCOS") & obesidad=="Obese",
                                                      ])),categorica = females,cor=T)
p.hermas.o <- fun_wrapper_vanvalen(cbind(R[(grupo=="PCOS" | grupo=="Male") & obesidad=="Obese",biomarcadores],
                                         as.matrix(covariables[(grupo=="PCOS" | grupo=="Male") & obesidad=="Obese",]
                                                   )),categorica = hermas,cor=T)

## por obesidad 

obesidad.females <- obesidad[grupo=="Female"]
obesidad.male <- obesidad[grupo=="Male"]
obesidad.PCOS <- obesidad[grupo=="PCOS"]

femalesnoob <- fun_wrapper_vanvalen(cbind(R[(grupo=="Female"),biomarcadores],
                                          as.matrix(covariables[grupo=="Female",
                                                      ])),categorica = obesidad.females,cor=T)
malesnoob <- fun_wrapper_vanvalen(cbind(R[(grupo=="Male"),biomarcadores],
                                        as.matrix(covariables[grupo=="Male",
                                                    ])),categorica = obesidad.male,cor=T)
pcosnoob <- fun_wrapper_vanvalen(cbind(R[(grupo=="PCOS" ),biomarcadores],
                                       as.matrix(covariables[grupo=="PCOS",
                                                   ])),categorica = obesidad.PCOS,cor=T)


resvan.list <- (list(obesidad=p.obesidad,
           sexo = p.sex,
           females= p.females,
           hermas = p.hermas,
           sex.no= p.sex.no,
           females.no = p.females.no,
           hermas.no = p.hermas.no,
           sex.ob  = p.sex.o,
           females.ob = p.females.o,
           hermas.ob = p.hermas.o,
           femalesnoob = femalesnoob,
           malesnoob = malesnoob,
           pcosnoob = pcosnoob
           ))
resvan <- as.data.frame(Reduce("rbind",resvan.list))

colnames(resvan) <- c("p","t")
rownames(resvan) <- names(resvan.list)
resvan$adj <- p.adjust(resvan$p,"BH")

resvan$sig <- ifelse(resvan$p<0.05,"*","")

resvan

```

```{r}
write.csv(resvan,"~/Desktop/resvan_cov.csv")
```

```{r}

## por obesidad
p.obesidad <- fun_wrapper_vanvalen(cbind(as.matrix(R[,]),as.matrix(covariables)),obesidad,T)

### spliteamos el grupo
ctrl <- droplevels(grupo[grupo=="Female" | grupo=="Male"])
females <- droplevels(grupo[grupo=="Female" | grupo=="PCOS"])
hermas <- droplevels(grupo[grupo=="Male" | grupo=="PCOS"])

p.sex <- fun_wrapper_vanvalen(cbind(R[grupo=="Female" | grupo=="Male",],
                                    as.matrix(covariables[grupo=="Female" | grupo=="Male",])),categorica = ctrl,cor=T)
p.females <- fun_wrapper_vanvalen(cbind(R[grupo=="Female" | grupo=="PCOS",],
                                        as.matrix(covariables[grupo=="Female" | grupo=="PCOS",])),categorica = females,cor=T)
p.hermas <- fun_wrapper_vanvalen(cbind(R[grupo=="PCOS" | grupo=="Male",],
                                       as.matrix(covariables[grupo=="PCOS" | grupo=="Male",])),categorica = hermas,cor=T)

## separado obesidad no obesidad
ctrl <- droplevels(grupo[(grupo=="Female" | grupo=="Male") & obesidad=="No Obese"])
females <- droplevels(grupo[(grupo=="Female" | grupo=="PCOS") & obesidad=="No Obese"])
hermas <- droplevels(grupo[(grupo=="Male" | grupo=="PCOS") & obesidad=="No Obese"])

p.sex.no <- fun_wrapper_vanvalen(cbind(R[(grupo=="Female" | grupo=="Male") & obesidad=="No Obese",],
                                       as.matrix(covariables[(grupo=="Female" | grupo=="Male") & obesidad=="No Obese",
                                                   ])),categorica = ctrl,cor=T)
p.females.no <- fun_wrapper_vanvalen(cbind(R[(grupo=="Female" | grupo=="PCOS") & obesidad=="No Obese",],
                                           as.matrix(covariables[(grupo=="Female" | grupo=="PCOS") & obesidad=="No Obese",]))
                                     ,categorica = females,cor=T)
p.hermas.no <- fun_wrapper_vanvalen(cbind(R[(grupo=="PCOS" | grupo=="Male") & obesidad=="No Obese",],
                                          as.matrix(covariables[(grupo=="Female" | grupo=="PCOS") & obesidad=="No Obese",
                                                      ])),categorica = hermas,cor=T)


ctrl <- droplevels(grupo[(grupo=="Female" | grupo=="Male") & obesidad=="Obese"])
females <- droplevels(grupo[(grupo=="Female" | grupo=="PCOS") & obesidad=="Obese"])
hermas <- droplevels(grupo[(grupo=="Male" | grupo=="PCOS") & obesidad=="Obese"])

p.sex.o <- fun_wrapper_vanvalen(cbind(R[(grupo=="Female" | grupo=="Male") & obesidad=="Obese",],
                                      as.matrix(covariables[(grupo=="Female" | grupo=="Male") & obesidad=="Obese",
                                                  ])),categorica = ctrl,cor=T)
p.females.o <- fun_wrapper_vanvalen(cbind(R[(grupo=="Female" | grupo=="PCOS") & obesidad=="Obese",],
                                          as.matrix(covariables[(grupo=="Female" | grupo=="PCOS") & obesidad=="Obese",
                                                      ])),categorica = females,cor=T)
p.hermas.o <- fun_wrapper_vanvalen(cbind(R[(grupo=="PCOS" | grupo=="Male") & obesidad=="Obese",],
                                         as.matrix(covariables[(grupo=="PCOS" | grupo=="Male") & obesidad=="Obese",]
                                                   )),categorica = hermas,cor=T)

## por obesidad 

obesidad.females <- obesidad[grupo=="Female"]
obesidad.male <- obesidad[grupo=="Male"]
obesidad.PCOS <- obesidad[grupo=="PCOS"]

femalesnoob <- fun_wrapper_vanvalen(cbind(R[(grupo=="Female"),],
                                          as.matrix(covariables[grupo=="Female",
                                                      ])),categorica = obesidad.females,cor=T)
malesnoob <- fun_wrapper_vanvalen(cbind(R[(grupo=="Male"),],
                                        as.matrix(covariables[grupo=="Male",
                                                    ])),categorica = obesidad.male,cor=T)
pcosnoob <- fun_wrapper_vanvalen(cbind(R[(grupo=="PCOS" ),],
                                       as.matrix(covariables[grupo=="PCOS",
                                                   ])),categorica = obesidad.PCOS,cor=T)


resvan.list <- (list(obesidad=p.obesidad,
           sexo = p.sex,
           females= p.females,
           hermas = p.hermas,
           sex.no= p.sex.no,
           females.no = p.females.no,
           hermas.no = p.hermas.no,
           sex.ob  = p.sex.o,
           females.ob = p.females.o,
           hermas.ob = p.hermas.o,
           femalesnoob = femalesnoob,
           malesnoob = malesnoob,
           pcosnoob = pcosnoob
           ))
resvan2 <- as.data.frame(Reduce("rbind",resvan.list))

colnames(resvan2) <- c("p","t")
rownames(resvan2) <- names(resvan.list)
resvan2$adj <- p.adjust(resvan2$p,"BH")

resvan2$sig <- ifelse(resvan2$p<0.05,"*","")

resvan2

```

```{r}
write.csv(resvan1,"~/Desktop/resvan.csv")
write.csv(resvan2,"~/Desktop/resvan_todo.csv")

```

### SEGUN LOS RESULTADOS VEMOS LAS MATRICES INTERACCION

```{r}
funcion_corr(cbind(R[grupo=="Female" & obesidad=="Obese",biomarcadores],
                   covariables[grupo=="Female" & obesidad=="Obese",]),cex_variables = 0.6,title = "Female Obese")
funcion_corr(cbind(R[grupo=="Male" & obesidad=="Obese",biomarcadores],
                   covariables[grupo=="Male" & obesidad=="Obese",]),cex_variables = 0.6,title = "Male Obese")

funcion_corr(cbind(R[grupo=="PCOS" & obesidad=="Obese",biomarcadores],
                   covariables[grupo=="PCOS" & obesidad=="Obese",]),cex_variables = 0.6,title = "PCOS Obese")
```

### REALIZAMOS PRUEBAS DE VANVALEN CON COVARIABLES

```{r}

## por obesidad
p.obesidad <- fun_wrapper_vanvalen(cbind(as.matrix(R),as.matrix(covariables)),obesidad,T)

### spliteamos el grupo
ctrl <- droplevels(grupo[grupo=="Female" | grupo=="Male"])
females <- droplevels(grupo[grupo=="Female" | grupo=="PCOS"])
hermas <- droplevels(grupo[grupo=="Male" | grupo=="PCOS"])

p.sex <- fun_wrapper_vanvalen(cbind(R[grupo=="Female" | grupo=="Male",],
                                    as.matrix(covariables[grupo=="Female" | grupo=="Male",])),categorica = ctrl,cor=T)
p.females <- fun_wrapper_vanvalen(cbind(R[grupo=="Female" | grupo=="PCOS",],
                                        as.matrix(covariables[grupo=="Female" | grupo=="PCOS",])),categorica = females,cor=T)
p.hermas <- fun_wrapper_vanvalen(cbind(R[grupo=="PCOS" | grupo=="Male",],
                                       as.matrix(covariables[grupo=="PCOS" | grupo=="Male",])),categorica = hermas,cor=T)

## separado obesidad no obesidad
ctrl <- droplevels(grupo[(grupo=="Female" | grupo=="Male") & obesidad=="No Obese"])
females <- droplevels(grupo[(grupo=="Female" | grupo=="PCOS") & obesidad=="No Obese"])
hermas <- droplevels(grupo[(grupo=="Male" | grupo=="PCOS") & obesidad=="No Obese"])

p.sex.no <- fun_wrapper_vanvalen(cbind(R[(grupo=="Female" | grupo=="Male") & obesidad=="No Obese",],
                                       as.matrix(covariables[(grupo=="Female" | grupo=="Male") & obesidad=="No Obese",
                                                   ])),categorica = ctrl,cor=T)
p.females.no <- fun_wrapper_vanvalen(cbind(R[(grupo=="Female" | grupo=="PCOS") & obesidad=="No Obese",],
                                           as.matrix(covariables[(grupo=="Female" | grupo=="PCOS") & obesidad=="No Obese",]))
                                     ,categorica = females,cor=T)
p.hermas.no <- fun_wrapper_vanvalen(cbind(R[(grupo=="PCOS" | grupo=="Male") & obesidad=="No Obese",],
                                          as.matrix(covariables[(grupo=="Female" | grupo=="PCOS") & obesidad=="No Obese",
                                                      ])),categorica = hermas,cor=T)


ctrl <- droplevels(grupo[(grupo=="Female" | grupo=="Male") & obesidad=="Obese"])
females <- droplevels(grupo[(grupo=="Female" | grupo=="PCOS") & obesidad=="Obese"])
hermas <- droplevels(grupo[(grupo=="Male" | grupo=="PCOS") & obesidad=="Obese"])

p.sex.o <- fun_wrapper_vanvalen(cbind(R[(grupo=="Female" | grupo=="Male") & obesidad=="Obese",],
                                      as.matrix(covariables[(grupo=="Female" | grupo=="Male") & obesidad=="Obese",
                                                  ])),categorica = ctrl,cor=T)
p.females.o <- fun_wrapper_vanvalen(cbind(R[(grupo=="Female" | grupo=="PCOS") & obesidad=="Obese",],
                                          as.matrix(covariables[(grupo=="Female" | grupo=="PCOS") & obesidad=="Obese",
                                                      ])),categorica = females,cor=T)
p.hermas.o <- fun_wrapper_vanvalen(cbind(R[(grupo=="PCOS" | grupo=="Male") & obesidad=="Obese",],
                                         as.matrix(covariables[(grupo=="PCOS" | grupo=="Male") & obesidad=="Obese",]
                                                   )),categorica = hermas,cor=T)

## por obesidad 

obesidad.females <- obesidad[grupo=="Female"]
obesidad.male <- obesidad[grupo=="Male"]
obesidad.PCOS <- obesidad[grupo=="PCOS"]

femalesnoob <- fun_wrapper_vanvalen(cbind(R[(grupo=="Female"),],
                                          as.matrix(covariables[grupo=="Female",
                                                      ])),categorica = obesidad.females,cor=T)
malesnoob <- fun_wrapper_vanvalen(cbind(R[(grupo=="Male"),],
                                        as.matrix(covariables[grupo=="Male",
                                                    ])),categorica = obesidad.male,cor=T)
pcosnoob <- fun_wrapper_vanvalen(cbind(R[(grupo=="PCOS" ),],
                                       as.matrix(covariables[grupo=="PCOS",
                                                   ])),categorica = obesidad.PCOS,cor=T)



resvan.list <- (list(obesidad=p.obesidad,
           sexo = p.sex,
           females= p.females,
           hermas = p.hermas,
           sex.no= p.sex.no,
           females.no = p.females.no,
           hermas.no = p.hermas.no,
           sex.ob  = p.sex.o,
           females.ob = p.females.o,
           hermas.ob = p.hermas.o,
           femalesnoob = femalesnoob,
           malesnoob = malesnoob,
           pcosnoob = pcosnoob
           ))
resvan <- as.data.frame(Reduce("rbind",resvan.list))

colnames(resvan) <- c("p","t")
rownames(resvan) <- names(resvan.list)
resvan$adj <- p.adjust(resvan$p,"BH")

resvan$sig <- ifelse(resvan$p<0.05,"*","")

resvan
```

```{r}
library(networkD3)
library(tidygraph)
library(igraph)
library(ggraph)
library(ggrepel)
fun_red_wrapper_3 <- function(X, sujetos,titulo,cutoff) {
  if(!is.null(sujetos)){
    
  
  cor.o <- cor(X[obesidad == sujetos,])
  
  cor.o[colnames(cor.o) %in% rownames(metaboloma),
        colnames(cor.o) %in% rownames(metaboloma)] <- 0
  
  cor.o[colnames(cor.o) %in% rownames(metagenoma),
        colnames(cor.o) %in% rownames(metagenoma)] <- 0
   
  cor.o[colnames(cor.o) %in% rownames(ip),
        colnames(cor.o) %in% rownames(ip)] <- 0
  
  p1 <-
    funcion_red3(incidence = cor.o,
                titulo = titulo,
                cutoff = cutoff)
  }else{
    
      cor.o <- cor(X)
  
  cor.o[colnames(cor.o) %in% rownames(metaboloma),
        colnames(cor.o) %in% rownames(metaboloma)] <- 0
  
  cor.o[colnames(cor.o) %in% rownames(metagenoma),
        colnames(cor.o) %in% rownames(metagenoma)] <- 0
    
  cor.o[colnames(cor.o) %in% rownames(ip),
        colnames(cor.o) %in% rownames(ip)] <- 0
  
    cor.o[colnames(cor.o) %in% rownames(covariables),
        colnames(cor.o) %in% rownames(covariables)] <- 0
  
  p1 <-
    funcion_red3(incidence = cor.o,
                titulo = titulo,
                cutoff = cutoff)
  }
  
  return(p1)
  
}
funcion_red3 <- function(incidence, titulo, cutoff) {
  
  
  graph <-
    graph.adjacency(incidence, weighted = TRUE, mode = "directed")
  
  V(graph)$id <- NA
  myleaves <- which(is.na(match(V(graph)$name, E(graph)$from)))
  nleaves <- length(myleaves)
  V(graph)$id[myleaves] <- seq(1:nleaves)
  V(graph)$angle <- 90 - 360 * V(graph)$id / nleaves
  V(graph)$color <-
    ifelse(colnames(incidence) %in% colnames(metaboloma), "blue", "red")
  V(graph)$color <-
    ifelse(colnames(incidence) %in% colnames(metagenoma),
           "red",
           V(graph)$color)
   V(graph)$color <-
    ifelse(colnames(incidence) %in% colnames(ip),
           "green",
           V(graph)$color)
  
  graph <-
    delete.edges(graph, E(graph)[abs(E(graph)$weight) < cutoff])
  isolated_nodes <-
    which(degree(graph) ==0)  # Obtener índices de nodos no conectados
  graph <-
    delete.vertices(graph, v = isolated_nodes)
  
  # calculate the alignment of labels: right or left
  # If I am on the left part of the plot, my labels have currently an angle < -90
  hjust <- ifelse(V(graph)$angle < -90, 1, 0)
  
  # flip angle BY to make them readable
  V(graph)$angle <-
    ifelse(V(graph)$angle < -90, V(graph)$angle + 180, V(graph)$angle)
  
  p1 <- ggraph(graph, layout = 'linear', circular = T) +
    geom_edge_arc(aes(color = weight, width = abs(weight) / 4), alpha = 0.2) +
    geom_node_text(
      aes(
        label = name,
        x=x*1.1,
        y=y*1.1)
      ,repel = T,
      size = 3,
      alpha = 2,
      check_overlap = T,
      max.overlaps=28
      
    ) +
    geom_node_point(shape = 21, size = 2, aes(fill = as.factor(color))) +
    scale_edge_color_gradientn(colours = c('red4', 'gold', 'green4')) +
    coord_fixed(xlim = c(-2, 2), ylim = c(-2, 2)) + theme(legend.position = "none") +
    ggtitle(paste(titulo, "cutoff", cutoff))
  return(p1)
  
}
```

```{r}
cutoff <- 0.7
metaboloma <- modelo@data$metaboloma$group1
ip <- modelo@data$ip$group1
metagenoma <- modelo@data$metagenoma$group1
p1 <- fun_red_wrapper_3(cbind(R[,biomarcadores],
                              covariables),
                                      "Obese","Obese",cutoff)
p1

p2 <- fun_red_wrapper_3(cbind(R[,biomarcadores],
                              covariables),
                                      "No Obese","No Obese",cutoff)
p2
```

```{r}
cutoff <- 0.8
metaboloma <- modelo@data$metaboloma$group1
ip <- modelo@data$ip$group1
metagenoma <- modelo@data$metagenoma$group1
p1 <- fun_red_wrapper_3(cbind(R[grupo=="Male",biomarcadores],
                              covariables[grupo=="Male",]),titulo = "Male",cutoff = cutoff,sujetos = NULL)
p1

p1 <- fun_red_wrapper_3(cbind(R[grupo=="Female",biomarcadores],
                              covariables[grupo=="Female",]),titulo = "Female",cutoff = cutoff,sujetos = NULL)
p1
p1 <- fun_red_wrapper_3(cbind(R[grupo=="PCOS",biomarcadores],
                              covariables[grupo=="PCOS",]),titulo = "PCOS",cutoff = cutoff,sujetos = NULL)
p1
```

```{r}
cutoff <- 0.8
metaboloma <- modelo@data$metaboloma$group1
ip <- modelo@data$ip$group1
metagenoma <- modelo@data$metagenoma$group1
interaccion <-  interaction(grupo,obesidad)
p1 <- fun_red_wrapper_3(cbind(R[interaccion=="Female.No Obese",biomarcadores], covariables[interaccion=="Female.No Obese",]),titulo = "Female.No Obese",cutoff = cutoff,sujetos = NULL)
p1

p1 <- fun_red_wrapper_3(cbind(R[interaccion=="Female.Obese",biomarcadores],
                              covariables[interaccion=="Female.Obese",]),titulo = "Female.Obese",cutoff = cutoff,sujetos = NULL)
p1
p1 <- fun_red_wrapper_3(cbind(R[interaccion=="PCOS.Obese",biomarcadores],
                              covariables[interaccion=="PCOS.Obese",]),titulo = "PCOS.Obese",cutoff = cutoff,sujetos = NULL)
p1


p1 <- fun_red_wrapper_3(cbind(R[interaccion=="PCOS.No Obese",biomarcadores],
                              covariables[interaccion=="PCOS.No Obese",]),titulo = "PCOS.No Obese",cutoff = cutoff,sujetos = NULL)
p1


p1 <- fun_red_wrapper_3(cbind(R[interaccion=="Male.Obese",biomarcadores],
                              covariables[interaccion=="Male.Obese",]),titulo = "Male.Obese",cutoff = cutoff,sujetos = NULL)
p1

p1 <- fun_red_wrapper_3(cbind(R[interaccion=="Male.No Obese",biomarcadores],
                              covariables[interaccion=="Male.No Obese",]),titulo = "Male.No Obese",cutoff = cutoff,sujetos = NULL)
p1
```

```{r}
RR <- factores %*% t(pesos[biomarcadores,])

funcion_pca(cbind(RR,(covariables)),scle = T,trans = F)
```

```{r}
  pesos <- Reduce(rbind, get_weights(modelo, scale = T))

  factores <- get_factors(modelo,scale = T)[[1]]
  post <- factores %*% t(pesos[biomarcadores, ])
  pre <-
    as.data.frame(t(Reduce(
      "rbind",
      list(
        modelo@data$metaboloma[[1]],
        modelo@data$metagenoma[[1]],
        modelo@data$ip[[1]]
      )
    )))[, biomarcadores]
  
  noise <- pre-post
```

```{r}
pcx <- prcomp(noise)

funcion_pca(pre,T,F)[[2]]
funcion_pca(post,T,F)[[2]]
funcion_pca(noise,T,F)[[2]]

```

```{r}
corrrel <- cor(noise,clinic)
ggcorrplot::ggcorrplot(corrrel)
```

```{r}
corrrel <- cor(pre,clinic)
ggcorrplot::ggcorrplot(corrrel)
```

```{r}
corrrel <- cor(post[grupo=="PCOS",],clinic[grupo=="PCOS",])
ggcorrplot::ggcorrplot(corrrel)
```

```{r}
ggcorrplot::ggcorrplot(cor(noise))
```

```{r}
ggcorrplot::ggcorrplot(cor(post))

```

```{r}
ggcorrplot::ggcorrplot(cor(pre))

```

```{r}
  pesos <- Reduce(rbind, get_weights(modelo, scale = T))

  factores <- get_factors(modelo,scale = T)[[1]]
  post <- factores %*% t(pesos)
  pre <-
    as.data.frame(t(Reduce(
      "rbind",
      list(
        modelo@data$metaboloma[[1]],
        modelo@data$metagenoma[[1]],
        modelo@data$ip[[1]]
      )
    )))
  
  noise <- pre-post
  
fun_plot_limma(pre,biomarcadores = biomarcadores ,titulo = "Before")
fun_plot_limma(post,biomarcadores = biomarcadores ,titulo = "After")
fun_plot_limma(noise,biomarcadores = biomarcadores ,titulo = "After")

```

```{r}
  pre <-
    scale(as.data.frame(t(Reduce(
      "rbind",
      list(
        modelo@data$metaboloma[[1]],
        modelo@data$metagenoma[[1]],
        modelo@data$ip[[1]]
      )
    ))))
r <- corr.test(factores[obesidad=="No Obese",],pre[obesidad=="No Obese",biomarcadores])$r
p <- corr.test(factores[obesidad=="No Obese",],pre[obesidad=="No Obese",biomarcadores])$p

corrplot::corrplot(r,is.corr = F,p.mat = p,insig = "label_sig",title = "Correlation between latent variables and covariables",mar = c(1,0,1,0))

```

```{r}
pairwise.t.test(factores[,1],interaction(grupo,obesidad))
```

```{r}
prueba <- t(corr.test(factores,post)$p)[,1]

nombres <- names(prueba)[which(prueba<0.05)]

rec <- t(factores[,1] %*% t(pesos[nombres,1]))

colnames(rec) <- rownames(pre)

rect <- t(rec)

rectp <- apply(rect,2,function(y) t.test(y ~ obesidad)$p.value)

rectp

rectp2 <- apply(scale(post[,nombres]),2,function(x) t.test(x ~ obesidad)$p.value)

rectp2
```

```{r}
//
```

## BIOMARKER SELECTION 2

PRIMERO CON TODAS LAS VARIABLES El objetivo es encontrar biomarcadores 1. Evaluar los factores ¿Hay algún factor exclusivo del PCOS/obesidad?

```{r}
tot <- factores
biomarcadores <- colnames(factores)
res <- misuper2(tot )


res$pvalores

res$pvalores<0.05
```

#### pensamiento

```{r}
factoresdb <- bind_cols(obesidad=obesidad,grupo=grupo,interaccion=interaction(grupo,obesidad),factores)

lista.factores_obesidad <- split(factoresdb,obesidad)
lista.factores_grupo <- split(factoresdb,grupo)
lista.factores_interaccion <- split(factoresdb,interaccion)
lista_interes <- list(obesidad=lista.factores_obesidad,
                      grupo=lista.factores_grupo,
                      interaccion = lista.factores_interaccion)

l <- unlist(lapply(lista_interes,names))

res.list <- list()

for(i in 1:3){
  
  res.list[[i]] <- lapply(lista_interes[[i]],function(x) corr.test(x[,4:6])$r[upper.tri(diag(3))])
}

```

```{r}
res.mat <- t(as.data.frame(res.list))
colnames(res.mat) <- c("F1vsF2","F1vsF3","F2vsF3")
res.mat <- as.data.frame(res.mat)
```

```{r}
res.mat[order(abs(res.mat$F1vsF2),decreasing = T),]
```

Ahora necesitamos ver, de cada comparacion, los factores que se han tomado, cómo los factores, como variables independientes Explican las variables originales, separadas por grupo de interes.

```{r}
posiciones <- list(obesos = which(obesidad=="Obese"),
                   NoObese = which(obesidad=="No Obese"),
                   Female = which(grupo =="Female"),
                   Male = which(grupo == "Male"),
                   PCOS = which(grupo=="PCOS"),
                   FemaleO = which(grupo=="Female" & obesidad=="Obese"),
                   FemaleNO = which(grupo=="Female" & obesidad == "No Obese"),
                   MaleO = which(grupo=="Male" & obesidad=="Obese"),
                   MaleNO = which(grupo=="Male" & obesidad=="No Obese"),
                   PCOSO = which(grupo == "PCOS" & obesidad=="Obese"),
                   PCOSNO = which(grupo=="PCOS" & obesidad=="No Obese"))
l <- length(posiciones)

res2 <- list()
for(j in 1:l){
  
  res2[[j]] <- apply(pre[posiciones[[j]],],2,function(x) summary(lm(x ~ factores[posiciones[[j]],1:3]))$r.squared)

}

names(res2) <- names(posiciones)

```

```{r}
umbral <- 0.9
res3 <- lapply(res2,function(x) which(x>umbral))
res3
```

biomarcadores obesos y no obesos

```{r}
totobesidad <- unique(c(res3$obesos,res3$NoObese))
res3$obesos[!res3$obesos  %in% res3$NoObese]
```

## PROBAR CON PRE Y POST ALL VARIABLES Y COVARIABLES

## TIENE QUE RETORNAR

```{r}
fun_biomarkers_1 <-
  function(X_,
           factores = factores,
           covariables = covariables,
           grupo = grupo,
           obesidad = obesidad) {
    X <- cbind(X_, covariables)
    ## que factores son relevantes
    tot <- factores
    biomarcadores <- colnames(factores)
    res <- misuper2(tot)
    relevant_Factors <- res$pvalores < 0.05
    w <- which(apply(relevant_Factors, 1, function(x)
      any(x == T)))
    important_factors <- factores[, w]
    posiciones <- list(
      obesos = which(obesidad == "Obese"),
      NoObese = which(obesidad == "No Obese"),
      Female = which(grupo == "Female"),
      Male = which(grupo == "Male"),
      PCOS = which(grupo == "PCOS"),
      FemaleO = which(grupo == "Female" &
                        obesidad == "Obese"),
      FemaleNO = which(grupo == "Female" &
                         obesidad == "No Obese"),
      MaleO = which(grupo == "Male" &
                      obesidad == "Obese"),
      MaleNO = which(grupo == "Male" &
                       obesidad == "No Obese"),
      PCOSO = which(grupo == "PCOS" &
                      obesidad == "Obese"),
      PCOSNO = which(grupo == "PCOS" &
                       obesidad == "No Obese")
    )
    
    l <- length(posiciones)
    
    rs <- vector("list", length = l)
    ps <-  vector("list", length = l)
    for (j in 1:l) {
      r_i <-   apply(X[posiciones[[j]],], 2, function(x)
        summary(lm(x ~ factores[posiciones[[j]], 1:3]))$r.squared)
      f_s <-  apply(X[posiciones[[j]],], 2, function(x)
        summary(lm(x ~ factores[posiciones[[j]], 1:3]))$fstatistic[1])
      
      df1 <-  apply(X[posiciones[[j]],], 2, function(x)
        summary(lm(x ~ factores[posiciones[[j]], 1:3]))$fstatistic[2])
      
      df2 <-  apply(X[posiciones[[j]],], 2, function(x)
        summary(lm(x ~ factores[posiciones[[j]], 1:3]))$fstatistic[3])
      
      pvalue <- pf(f_s, df1, df2, lower.tail = F)
      
      rs[[j]] <- r_i
      ps[[j]] <- pvalue
      
    }
    
    names(rs) <- names(posiciones)
    names(ps) <- names(posiciones)
    
    
    retornar <- list(Rs = rs,
                     Ps = ps)
    return(retornar)
  }


pesos <- Reduce(rbind, get_weights(modelo, scale = T))

factores <- get_factors(modelo, scale = T)[[1]]
post <- (factores[, 1:3] %*% t(pesos[, 1:3]))
pre <-
  (as.data.frame(t(Reduce(
    "rbind",
    list(
      modelo@data$metaboloma[[1]],
      modelo@data$metagenoma[[1]],
      modelo@data$ip[[1]]
    )
  ))))

covariables_S <- (covariables)
csa <- cor(t(factores),t(pesos))
prueba <-
  fun_biomarkers_1(
    X_ = pre,
    factores = factores[, 1:3],
    covariables = covariables_S,
    grupo = grupo,
    obesidad = obesidad
  )

pvalues <- sapply(prueba$Ps, function(x)
  x < 0.05)
radjusted <- sapply(prueba$Ps, function(x)
  x)
# csa3 <- csa2[csa==F]


columnas <- colnames(radjusted)

biomarkers <- lapply(columnas, function(x)
  which(pvalues[, x] == T))

names(biomarkers) <- columnas

biomarkers.list <-
  lapply(biomarkers, function(x)
    rownames(pvalues)[x])

obese_biomarkers <- biomarkers.list$obesos
Noobese_biomarkers <- biomarkers.list$NoObese

biomarcadores_definidos <-
  list(
    obesidad = obese_biomarkers[!obese_biomarkers %in% Noobese_biomarkers],
    NoObesidad = Noobese_biomarkers[!Noobese_biomarkers %in% obese_biomarkers],
    Female = biomarkers.list$Female[!biomarkers.list$Female %in% unique(c(biomarkers.list$Male,
                                                                          biomarkers.list$PCOS))],
    PCOS = biomarkers.list$PCOS[!biomarkers.list$PCOS %in% unique(c(biomarkers.list$Male,
                                                                    biomarkers.list$Female))],
    Male = biomarkers.list$Male[!biomarkers.list$PCOS %in% unique(c(biomarkers.list$Female,
                                                                    biomarkers.list$Male))],
    FemaleNO = biomarkers.list$FemaleNO[!biomarkers.list$FemaleNO %in% unique(
      c(
        biomarkers.list$FemaleO,
        biomarkers.list$MaleO,
        biomarkers.list$PCOSO,
        biomarkers.list$PCOSNO,
        biomarkers.list$MaleNO,
        biomarkers.list
      )
    )],
    FemaleO = biomarkers.list$FemaleO[!biomarkers.list$FemaleO %in% unique(
      c(
        biomarkers.list$FemaleNO,
        biomarkers.list$MaleO,
        biomarkers.list$PCOSO,
        biomarkers.list$PCOSNO,
        biomarkers.list$MaleNO
      )
    )],
    MaleO =  biomarkers.list$MaleO[!biomarkers.list$MaleO %in% unique(
      c(
        biomarkers.list$FemaleO,
        biomarkers.list$FemaleNO,
        biomarkers.list$PCOSO,
        biomarkers.list$PCOSNO,
        biomarkers.list$MaleNO
      )
    )],
    MaleNO =  biomarkers.list$MaleNO[!biomarkers.list$MaleNO %in% unique(
      c(
        biomarkers.list$FemaleO,
        biomarkers.list$FemaleNO,
        biomarkers.list$PCOSO,
        biomarkers.list$PCOSNO,
        biomarkers.list$MaleO
      )
    )],
    PCOSO =  biomarkers.list$PCOSO[!biomarkers.list$PCOSO %in% unique(
      c(
        biomarkers.list$FemaleO,
        biomarkers.list$FemaleNO,
        biomarkers.list$PCOSNO,
        biomarkers.list$MaleNO,
        biomarkers.list$MaleO
      )
    )],
    PCOSNO =  biomarkers.list$PCOSNO[!biomarkers.list$PCOSNO %in% unique(
      c(
        biomarkers.list$FemaleO,
        biomarkers.list$FemaleNO,
        biomarkers.list$MaleO,
        biomarkers.list$MaleNO,
        biomarkers.list$PCOSO
      )
    )]
  )




for (j in 1:ncol(radjusted)) {
  radjusted[!rownames(radjusted) %in% biomarcadores_definidos[[j]] , j]  <-
    NA
  
  
}

```

```{r}
interes <- biomarcadores_definidos$PCOS
```

```{r}
funcion_pca(post[,interes],F,F)
```

#### 

```{r}
postc  <- cbind(post,covariables)
```

```{r}
csa <- misuper2(postc)
```

obesidad \#

```{r}
interes_obesidad <- c(biomarcadores_definidos$obesidad,
                      biomarcadores_definidos$NoObesidad)
interes_obesidad_limmma <- rownames(csa$pvalores)[csa$pvalores<0.05]

interes_obesidad_inter <- intersect(interes_obesidad_limmma,interes_obesidad)
# interes_obesidad_inter

which.obese <- (c(interes_obesidad_inter[interes_obesidad_inter %in% biomarcadores_definidos$obesidad]))

interes_obesidad_inter <- intersect(interes_obesidad_limmma,interes_obesidad)
which.noobese <- (c(interes_obesidad_inter[interes_obesidad_inter %in% biomarcadores_definidos$NoObesidad]))

```

```{r}
g_interes <- 
g_out <- 
```

```{r}
vectoraux <- list(O.No = c(2,1),
                  PCOS.Female = c(3,4),
                  PCOS.Male = c(5,4),
                  Male.Female = c(3,5))


```

```{r}
medias <- prueba$medias
pvalores <- prueba$pvalores

variables_comparativa <- apply(pvalores[,-ncol(pvalores)],2,function(x) which(x<0.05))

nombre_variables <- vector("list",length = length(names(variables_comparativa)))
for(cin in 1:length(names(variables_comparativa))){
  
  nombre_variables[[cin]] <- rownames(pvalores)[variables_comparativa[[cin]]]
  
}
names(nombre_variables) <- names(variables_comparativa)

v.obesos_gral <- nombre_variables$O.No
```

```{r}
post.obesos <- post[,v.obesos_gral]
cosa <- apply(post.obesos,2,function(x) summary(lm(x ~ obesidad)))
```

```{r}
auxlm <- function(x, categorica) {
  grups.lm <-  summary(lm(x ~ 0 + categorica))
  grups.r2 <- grups.lm$r.squared
  fstat <- grups.lm$fstatistic[1]
  df1 <- grups.lm$fstatistic[2]
  df2 <- grups.lm$fstatistic[3]
  grups.pval <- pf(fstat, df1, df2, lower.tail = F)
  return(c(
    rsquared = grups.r2,
    fstat = fstat,
    pval = grups.pval
  ))
}

misuper3 <- function(tot){
  
  ### obesidad
  
  mdl2 <- model.matrix( ~ 0 + obesidad)
  colnames(mdl2) <-c("No","O")
  contraste <- c("O-No")

  contrastes <-
    makeContrasts(contrasts = contraste, levels = colnames(mdl2))
  fit <- lmFit(t(tot), design = mdl2)
  
  fit2 <- contrasts.fit(fit, contrastes)
  fit2 <- eBayes(fit2)
  coeficientes <- coef(fit2)
  coeficientes.obesidad <- coeficientes
  cn <- dim(coeficientes)[2]
  res.pdf <-
    lapply(1:cn, function(x)
      topTable(fit2, coef = x, number = Inf))
  res.pdf2 <-
    as.data.frame(Reduce("cbind", (lapply(res.pdf, function(x)
      x$P.Value))))
  colnames(res.pdf2) <- "O.No"
  rownames(res.pdf2) <- rownames(coeficientes)
  obese <- res.pdf2
  obese.fit <- apply(tot,2,function(y) auxlm(y,obesidad))
  mdl2 <- model.matrix( ~ 0 + grupo)
  colnames(mdl2) <-c("Female","PCOS","Male")
  contraste <- c("PCOS-Female","PCOS-Male","Male-Female")

  contrastes <-
    makeContrasts(contrasts = contraste, levels = colnames(mdl2))
  fit <- lmFit(t(tot), design = mdl2)
  fit2 <- contrasts.fit(fit, contrastes)
  fit2 <- eBayes(fit2)
  coeficientes <- coef(fit2)
  coefficientes.grupo <- coeficientes
  cn <- dim(coeficientes)[2]
  res.pdf <-
    lapply(1:cn, function(x)
      topTable(fit2, coef = x, number = Inf))
  res.pdf2 <-
    as.data.frame(Reduce("cbind", (lapply(res.pdf, function(x)
      x$P.Value))))
  colnames(res.pdf2) <- c("PF","PM","MF")
  rownames(res.pdf2) <- rownames(coeficientes)
  
  grups <- res.pdf2
  grups.fit <- apply(tot,2,function(y) auxlm(y,grupo))

  mdl2 <- model.matrix( ~ 0 + interaccion)
  
  colnames(mdl2) <- gsub("interaccion", "", colnames(mdl2))
  colnames(mdl2) <- c("FNO","PCOSNO","MALENO","FO","PCOSO","MALEO")
  contraste <- c(
    no_pcos_female = "PCOSNO-FNO",
    no_pcos_male = "PCOSNO-MALENO",
    no_sexo_control = "MALENO-FNO",
    o_pcos_female = "PCOSO-FO",
    o_pcos_male = "PCOSO-MALEO",
    o_sexo_control = "MALEO-FO",
    pcos = "PCOSO-PCOSNO",
    male = "MALEO-MALENO",
    female = "FO-FNO"
  )
  
  colnames(mdl2) <- gsub("interaccion", "", colnames(mdl2))
  
  contrastes <-
    makeContrasts(contrasts = contraste, levels = colnames(mdl2))
  fit <- lmFit(t(tot), design = mdl2)
  fit2 <- contrasts.fit(fit, contrastes)
  fit2 <- eBayes(fit2)
  coeficientes <- coef(fit2, Inf)
  coeficientes.interact <- coeficientes
  cn <- dim(coeficientes)[2]
  res.pdf <-
    lapply(1:cn, function(x)
      topTable(fit2, coef = x, number = Inf))
  res.pdf2 <-
    Reduce("cbind", (lapply(res.pdf, function(x)
      x$adj.P.Val)))
  rownames(res.pdf2) <- rownames(coeficientes)
  colnames(res.pdf2) <- colnames(coeficientes)
  interact <- res.pdf2
  interact.fit <- apply(tot,2,function(y) auxlm(y,interaccion))


  pvalores <- data.frame(obese,
                       grups,
                       interact)
  
  medias <- data.frame(coeficientes.obesidad,
                       coefficientes.grupo,
                       coeficientes.interact)
  colnames(pvalores) <- colnames(medias)
  medias$variables <- rownames(medias)
  pvalores$variables <- rownames(pvalores)
  retorno <- list(pvalores=pvalores,
                  medias=medias,
                  gof = list(obesidad=obese.fit,
                             grupo = grups.fit,
                             interaccion = interact.fit))
 
}

```

```{r}

prueba <- misuper3(post)
fun_summary <- function(prueba) {
  
  p<- ncol(prueba$medias)
  k <- nrow(prueba$medias)
  obese.gof <- as.data.frame(t(prueba$gof$obesidad))
  grupo.gof <- as.data.frame(t(prueba$gof$grupo))
  inter.gof <- as.data.frame(t(prueba$gof$interaccion))
  
  O.No <- data.frame(obese.gof,
                       mean = prueba$medias$O.No,
                       pval = prueba$pvalores$O.No)
  
  PCOS.Female <- data.frame(grupo.gof,mean=prueba$medias$PCOS.Female,
                            pval = prueba$pvalores$PCOS.Female)
  PCOS.Male <- data.frame(grupo.gof,mean=prueba$medias$PCOS.Male,
                            pval = prueba$pvalores$PCOS.Male)
  Female.Male <- data.frame(grupo.gof,mean=prueba$medias$Male.Female,
                            pval = prueba$pvalores$Male.Female)
  MALENO.FNO <-  data.frame(inter.gof,mean=prueba$medias$MALENO.FNO,
                            pval = prueba$pvalores$MALENO.FNO)
  PCOSNO.FNO <-  data.frame(inter.gof,mean=prueba$medias$PCOSNO.FNO,
                            pval = prueba$medias$PCOSNO.FNO)
  PCOSNO.MALENO <-  data.frame(inter.gof,mean=prueba$medias$PCOSNO.MALENO,
                            pval = prueba$medias$PCOSNO.MALENO)
    
  MALEO.FO <-  data.frame(inter.gof,mean=prueba$medias$MALEO.FO,
                            pval = prueba$pvalores$MALEO.FO)
  PCOSO.FO <-  data.frame(inter.gof,mean=prueba$medias$PCOSO.FO,
                            pval = prueba$medias$PCOSO.FO)
  PCOSO.MALEO <-  data.frame(inter.gof,mean=prueba$medias$PCOSO.MALEO,
                            pval = prueba$medias$PCOSO.MALEO)
  
  PCOSO.PCOSNO <- data.frame(inter.gof,mean=prueba$medias$PCOSO.PCOSNO,
                             pval = prueba$medias$PCOSO.PCOSNO)
  
  FO.FNO <- data.frame(inter.gof,mean=prueba$medias$FO.FNO,
                             pval = prueba$medias$FO.FNO)
  MALEO.MALENO <- data.frame(inter.gof,mean=prueba$medias$MALEO.MALENO,
                             pval = prueba$medias$MALEO.MALENO)
  
  
  retorno <- list(O.No=O.No,
                  PCOS.Female=PCOS.Female,
                  PCOS.Male = PCOS.Male,
                  Female.Male = Female.Male,
                  PCOSNO.FNO = PCOSNO.FNO,
                  PCOSNO.MALENO = PCOSNO.MALENO,
                  MALENO.FNO = MALENO.FNO,
                  PCOSO.FO = PCOSO.FO,
                  PCOSO.MALEO = PCOSO.MALEO,
                  MALENO.FNO = MALENO.FNO,
                  PCOSO.PCOSNO = PCOSO.PCOSNO,
                  FO.FNO =FO.FNO,
                  MALEO.MALENO =MALEO.MALENO)
  return(retorno)
                  
}


biomarcadores_lista <- fun_summary(prueba)

selected_biomarkers <- lapply(biomarcadores_lista, function(x) x[x$pval<0.05 & x$pval.value <0.05,] )
```

<!-- BIOMARCADORES DE LA OBESIDAD -->

<!-- Tenemos en cuenta el ajuste del post y la diferencia entre medias -->

<!-- ```{r} -->

<!-- biomarcadores_obesos <- biomarcadores_lista$O.No -->

<!-- biomarcadores_obesos <- biomarcadores_obesos[biomarcadores_obesos$pval.value<0.05 & biomarcadores_obesos$pval< 0.05,] -->

<!-- ``` -->

<!-- BIOMARCADORES DE LAS MUJERES-PCOS -->

<!-- ```{r} -->

<!-- biomarcadores_PCOSfemales <- biomarcadores_lista$PCOS.Female -->

<!-- biomarcadores_PCOSfemales <- biomarcadores_PCOSfemales[biomarcadores_PCOSfemales$pval.value<0.05 & biomarcadores_PCOSfemales$pval< 0.05,] -->

<!-- ``` -->

<!-- BIOMARCADORES DE LAS MUJERES-MALE -->

<!-- ```{r} -->

<!-- biomarcadores_malefemales <- biomarcadores_lista$Female.Male -->

<!-- biomarcadores_malefemales <- biomarcadores_malefemales[biomarcadores_malefemales$pval.value<0.05 & biomarcadores_malefemales$pval< 0.05,] -->

<!-- ``` -->

<!-- BIOMARCADORES DE LAS PCOS CON HOMBRES -->

<!-- ```{r} -->

<!-- biomarcadores_malePCOS<- biomarcadores_lista$PCOS.Male -->

<!-- biomarcadores_malePCOS <- biomarcadores_malePCOS[biomarcadores_malePCOS$pval.value<0.05 & biomarcadores_malePCOS$pval< 0.05,] -->

<!-- ``` -->

<!-- CUALES BIOMARCADORES SON ESPECIFICOS DE LA DIFERENCIA ENTRE SUJETOS CONTROLES, MUJERES, Y HOMBRES PCOS -->

<!-- ```{r} -->

<!-- only_FM <- -->

<!--   rownames(biomarcadores_malefemales)[-unique(c( -->

<!--     which( -->

<!--       rownames(biomarcadores_malefemales) %in% rownames(biomarcadores_PCOSfemales) -->

<!--     ), -->

<!--     which( -->

<!--       rownames(biomarcadores_malefemales) %in% rownames(biomarcadores_malePCOS) -->

<!--     ) -->

<!--   ))] -->

<!-- only_FP <- -->

<!--   rownames(biomarcadores_PCOSfemales)[-unique(c( -->

<!--     which( -->

<!--       rownames(biomarcadores_PCOSfemales) %in% rownames(biomarcadores_malefemales) -->

<!--     ), -->

<!--     which( -->

<!--       rownames(biomarcadores_PCOSfemales) %in% rownames(biomarcadores_malePCOS) -->

<!--     ) -->

<!--   ))] -->

<!-- only_MP <- -->

<!--   rownames(biomarcadores_malePCOS)[-unique(c( -->

<!--     which( -->

<!--       rownames(biomarcadores_malePCOS) %in% rownames(biomarcadores_malefemales) -->

<!--     ), -->

<!--     which( -->

<!--       rownames(biomarcadores_malePCOS) %in% rownames(biomarcadores_PCOSfemales) -->

<!--     ) -->

<!--   ))] -->

<!-- ``` -->

<!-- ```{r} -->

<!-- fun_explicacion <- function(x1,x2,x3){ -->

<!--   only_x1 <- x1[!x1 %in% unique(c(x2,x3))] -->

<!--   only_x2 <- x2[!x2 %in% unique(c(x1,x3))] -->

<!--   only_x3 <- x3[!x3 %in% unique(c(x2,x1))] -->

<!--   retorno <- list(FM=only_x1, -->

<!--                   FP= only_x2, -->

<!--                   MP = only_x3) -->

<!--   return(retorno) -->

<!-- } -->

<!-- ``` -->

<!-- ```{r} -->

<!-- fun_explicacion(rownames(biomarcadores_malefemales), -->

<!--                 rownames(biomarcadores_PCOSfemales), -->

<!--                 rownames(biomarcadores_malePCOS)) -->

<!-- ``` -->

<!-- ```{r} -->

<!-- res <- lapply(biomarcadores_lista,function(x) x[x$pval.value < 0.05 & x$pval <0.05,]) -->

<!-- no  <- fun_explicacion(x1=rownames(res$MALENO.FNO), -->

<!--                 x2 = rownames(res$PCOSNO.FNO), -->

<!--                 x3 = rownames(res$PCOSNO.MALENO)) -->

<!-- o <- fun_explicacion(x1=rownames(res$MALEO.FO), -->

<!--                 x2 = rownames(res$PCOSO.FO), -->

<!--                 x3 = rownames(res$PCOSO.MALEO)) -->

<!-- ``` -->

<!-- CUALES SON comunes -->

<!-- ```{r} -->

<!-- comunes <- intersect(intersect(no$FP,no$MP),intersect(o$FP,o$MP)) # ni una -->

<!-- (comunes <- intersect(no$FP,no$MP))# ni una x2 -->

<!-- (comunes <- rownames(res$PCOSO.PCOS)[rownames(res$PCOSO.PCOSNO) %in% o$FP]) # diferentes en obesidad PCOS y mujeres -->

<!-- (comunes <- rownames(res$PCOSO.PCOS)[!rownames(res$PCOSO.PCOSNO) %in% o$FP]) # diferentes en obesidad PCOS y mujeres -->

<!-- ``` -->

<!-- <!-- ```{r} -->

--\>

<!-- <!-- library(bnlearn) -->

--\>

<!-- <!-- x <-  as.data.frame(R3) -->

--\>

<!-- <!-- network <- hc(x[,1:10]) -->

--\>

<!-- <!-- est.para <- bn.fit(network,x[,1:10]) -->

--\>

<!-- <!-- graphviz.plot(est.para,shape = "ellipse",fontsize = 15) -->

--\>

<!-- <!-- ``` -->

--\>

<!-- <!-- ```{r} -->

--\>

<!-- <!-- lista.results <- misuper2(factores) -->

--\>

<!-- <!-- R <- factores %*% t(pesos[biomarcadores,]) -->

--\>

<!-- <!-- lista.results2 <- misuper2(cbind(R,covariables)) -->

--\>

<!-- <!-- l <- lista.results$medias -->

--\>

<!-- <!-- l <- l[,-ncol(l)] -->

--\>

<!-- <!-- f <- lista.results2$medias -->

--\>

<!-- <!-- f <- f[,-ncol(f)] -->

--\>

<!-- <!-- csa <- corr.test(t(l),t(f)) -->

--\>

<!-- <!-- r <- csa$r -->

--\>

<!-- <!-- dim(r) -->

--\>

<!-- <!-- dim(l) # facrores -->

--\>

<!-- <!-- dim(f) # senal -->

--\>

<!-- <!-- r %*% f -->

--\>

<!-- <!-- ``` -->

--\>

<!-- <!-- ```{r} -->

--\>

<!-- <!-- csa <- as.matrix(t(l)) %*%  r -->

--\>

<!-- <!-- prueba <- as.data.frame(t(csa)) -->

--\>

<!-- <!-- prueba$omica <- ifelse(rownames(prueba) %in% rownames(modelo@data$metaboloma$group1),"METABOLOMA",NA) -->

--\>

<!-- <!-- prueba$omica <- ifelse(rownames(prueba) %in% rownames(modelo@data$ip$group1),"PROTEOMA",prueba$omica) -->

--\>

<!-- <!-- prueba$omica <- ifelse(rownames(prueba) %in% rownames(modelo@data$metagenoma$group1),"MICROBIOMA",prueba$omica) -->

--\>

<!-- <!-- prueba$omica <- ifelse(rownames(prueba) %in% colnames(modelo@samples_metadata),"CLINICAS",prueba$omica) -->

--\>

<!-- <!-- apply(prueba,1,) -->

--\>

<!-- <!-- ``` -->

--\>

<!-- <!-- ```{r} -->

--\>

<!-- <!-- misuper <- function(tot,biomarcadores){ -->

--\>

<!-- <!--   ### obesidad -->

--\>

<!-- <!--   tot <- tot[,biomarcadores] -->

--\>

<!-- <!--   mdl2 <- model.matrix( ~ 0 + obesidad) -->

--\>

<!-- <!--   colnames(mdl2) <-c("No","O") -->

--\>

<!-- <!--   contraste <- c("O-No") -->

--\>

<!-- <!--   contrastes <- -->

--\>

<!-- <!--     makeContrasts(contrasts = contraste, levels = colnames(mdl2)) -->

--\>

<!-- <!--   fit <- lmFit(t(tot), design = mdl2) -->

--\>

<!-- <!--   fit2 <- contrasts.fit(fit, contrastes) -->

--\>

<!-- <!--   fit2 <- eBayes(fit2) -->

--\>

<!-- <!--   coeficientes <- coef(fit2) -->

--\>

<!-- <!--   coeficientes.obesidad <- coeficientes -->

--\>

<!-- <!--   cn <- dim(coeficientes)[2] -->

--\>

<!-- <!--   res.pdf <- -->

--\>

<!-- <!--     lapply(1:cn, function(x) -->

--\>

<!-- <!--       topTable(fit2, coef = x, number = Inf)) -->

--\>

<!-- <!--   res.pdf2 <- -->

--\>

<!-- <!--     as.data.frame(Reduce("cbind", (lapply(res.pdf, function(x) -->

--\>

<!-- <!--       x$P.Value)))) -->

--\>

<!-- <!--   colnames(res.pdf2) <- "O.No" -->

--\>

<!-- <!--   rownames(res.pdf2) <- rownames(coeficientes) -->

--\>

<!-- <!--   obese <- res.pdf2 -->

--\>

<!-- <!--   mdl2 <- model.matrix( ~ 0 + grupo) -->

--\>

<!-- <!--   colnames(mdl2) <-c("Female","PCOS","Male") -->

--\>

<!-- <!--   contraste <- c("PCOS-Female","PCOS-Male","Male-Female") -->

--\>

<!-- <!--   contrastes <- -->

--\>

<!-- <!--     makeContrasts(contrasts = contraste, levels = colnames(mdl2)) -->

--\>

<!-- <!--   fit <- lmFit(t(tot), design = mdl2) -->

--\>

<!-- <!--   fit2 <- contrasts.fit(fit, contrastes) -->

--\>

<!-- <!--   fit2 <- eBayes(fit2) -->

--\>

<!-- <!--   coeficientes <- coef(fit2) -->

--\>

<!-- <!--   coefficientes.grupo <- coeficientes -->

--\>

<!-- <!--   cn <- dim(coeficientes)[2] -->

--\>

<!-- <!--   res.pdf <- -->

--\>

<!-- <!--     lapply(1:cn, function(x) -->

--\>

<!-- <!--       topTable(fit2, coef = x, number = Inf)) -->

--\>

<!-- <!--   res.pdf2 <- -->

--\>

<!-- <!--     as.data.frame(Reduce("cbind", (lapply(res.pdf, function(x) -->

--\>

<!-- <!--       x$P.Value     -->

--\>

<!-- <!-- )))) -->

--\>

<!-- <!--   colnames(res.pdf2) <- c("PF","PM","MF") -->

--\>

<!-- <!--   rownames(res.pdf2) <- rownames(coeficientes) -->

--\>

<!-- <!--   grups <- res.pdf2 -->

--\>

<!-- <!--   interaccion <- interaction(grupo,obesidad) -->

--\>

<!-- <!--   mdl2 <- model.matrix( ~ 0 + interaccion) -->

--\>

<!-- <!--   colnames(mdl2) <- gsub("interaccion", "", colnames(mdl2)) -->

--\>

<!-- <!--   colnames(mdl2) <- c("FNO","PCOSNO","MALENO","FO","PCOSO","MALEO") -->

--\>

<!-- <!--   contraste <- c( -->

--\>

<!-- <!--     no_pcos_female = "PCOSNO-FNO", -->

--\>

<!-- <!--     no_pcos_male = "PCOSNO-MALENO", -->

--\>

<!-- <!--     no_sexo_control = "MALENO-FNO", -->

--\>

<!-- <!--     o_pcos_female = "PCOSO-FO", -->

--\>

<!-- <!--     o_pcos_male = "PCOSO-MALEO", -->

--\>

<!-- <!--     o_sexo_control = "MALEO-FO", -->

--\>

<!-- <!--     pcos = "PCOSO-PCOSNO", -->

--\>

<!-- <!--     male = "MALEO-MALENO", -->

--\>

<!-- <!--     female = "FO-FNO" -->

--\>

<!-- <!--   ) -->

--\>

<!-- <!--   colnames(mdl2) <- gsub("interaccion", "", colnames(mdl2)) -->

--\>

<!-- <!--   contrastes <- -->

--\>

<!-- <!--     makeContrasts(contrasts = contraste, levels = colnames(mdl2)) -->

--\>

<!-- <!--   fit <- lmFit(t(tot), design = mdl2) -->

--\>

<!-- <!--   fit2 <- contrasts.fit(fit, contrastes) -->

--\>

<!-- <!--   fit2 <- eBayes(fit2) -->

--\>

<!-- <!--   coeficientes <- coef(fit2, Inf) -->

--\>

<!-- <!--   coeficientes.interact <- coeficientes -->

--\>

<!-- <!--   cn <- dim(coeficientes)[2] -->

--\>

<!-- <!--   res.pdf <- -->

--\>

<!-- <!--     lapply(1:cn, function(x) -->

--\>

<!-- <!--       topTable(fit2, coef = x, number = Inf)) -->

--\>

<!-- <!--   res.pdf2 <- -->

--\>

<!-- <!--     Reduce("cbind", (lapply(res.pdf, function(x) -->

--\>

<!-- <!--       x$adj.P.Val))) -->

--\>

<!-- <!--   rownames(res.pdf2) <- rownames(coeficientes) -->

--\>

<!-- <!--   colnames(res.pdf2) <- colnames(coeficientes) -->

--\>

<!-- <!--   interact <- res.pdf2 -->

--\>

<!-- <!--   pvalores <- data.frame(obese, -->

--\>

<!-- <!--                        grups, -->

--\>

<!-- <!--                        interact) -->

--\>

<!-- <!--   medias <- data.frame(coeficientes.obesidad, -->

--\>

<!-- <!--                        coefficientes.grupo, -->

--\>

<!-- <!--                        coeficientes.interact) -->

--\>

<!-- <!--   colnames(pvalores) <- colnames(medias) -->

--\>

<!-- <!--   medias$variables <- rownames(medias) -->

--\>

<!-- <!--   pvalores$variables <- rownames(pvalores) -->

--\>

<!-- <!--   retorno <- list(pvalores=pvalores, -->

--\>

<!-- <!--                   medias=medias) -->

--\>

<!-- <!-- } -->

--\>

<!-- <!-- ``` -->

--\>

<!-- <!-- ```{r} -->

--\>

<!-- <!-- factores.df <- as.data.frame(get_factors(modelo)$group1) -->

--\>

<!-- <!-- ggplot(factores.df,aes(Factor1,Factor2,color=obesidad))+geom_point() -->

--\>

<!-- <!-- ggplot(factores.df,aes(Factor2,Factor3,color=obesidad))+geom_point() -->

--\>

<!-- <!-- ggplot(factores.df,aes(Factor1,Factor3,color=obesidad))+geom_point() -->

--\>

<!-- <!-- ``` -->

--\>

<!-- <!-- ```{r} -->

--\>

<!-- <!-- ``` -->

--\>

<!-- <!-- ```{r} -->

--\>

<!-- <!-- pruebafun <- function(R) { -->

--\>

<!-- <!--   R.b <- corr.test(R) -->

--\>

<!-- <!--   diag(R.b$p) <- 1 -->

--\>

<!-- <!--   R.b$p[upper.tri(R.b$p)] <- R.b$p[lower.tri(R.b$p)] -->

--\>

<!-- <!--   csa <- R.b$p -->

--\>

<!-- <!--   csa2 <- R.b$p -->

--\>

<!-- <!--   csa2[colnames(csa) %in% rownames(modelo@data$metaboloma$group1), -->

--\>

<!-- <!--        colnames(csa) %in% rownames(modelo@data$ip$group1)] <- -->

--\>

<!-- <!--     ifelse(csa[colnames(csa) %in% rownames(modelo@data$metaboloma$group1), -->

--\>

<!-- <!--                colnames(csa) %in% rownames(modelo@data$ip$group1)] < 0.05, "METABOLOMA-PROTEOMA", NA) -->

--\>

<!-- <!--   csa2[colnames(csa) %in% rownames(modelo@data$metaboloma$group1), -->

--\>

<!-- <!--        colnames(csa) %in% rownames(modelo@data$metagenoma$group1)] <- -->

--\>

<!-- <!--     ifelse(csa[colnames(csa) %in% rownames(modelo@data$metaboloma$group1), -->

--\>

<!-- <!--                colnames(csa) %in% rownames(modelo@data$metagenoma$group1)] < 0.05, "METABOLOMA-METAGENOMA", NA) -->

--\>

<!-- <!--   csa2[colnames(csa) %in% rownames(modelo@data$metagenoma$group1), -->

--\>

<!-- <!--        colnames(csa) %in% rownames(modelo@data$ip$group1)] <- -->

--\>

<!-- <!--     ifelse(csa[colnames(csa) %in% rownames(modelo@data$metagenoma$group1), -->

--\>

<!-- <!--                colnames(csa) %in% rownames(modelo@data$ip$group1)] < 0.05, "PROTEOMA-METAGENOMA", NA) -->

--\>

<!-- <!--   csa2[colnames(csa) %in% rownames(modelo@data$metaboloma$group1), -->

--\>

<!-- <!--        colnames(csa) %in% rownames(modelo@data$metaboloma$group1)] <- -->

--\>

<!-- <!--     ifelse(csa[colnames(csa) %in% rownames(modelo@data$metaboloma$group1), -->

--\>

<!-- <!--                colnames(csa) %in% rownames(modelo@data$metaboloma$group1)] < 0.05, "METABOLOMA-METABOLOMA", NA) -->

--\>

<!-- <!--   csa2[colnames(csa) %in% rownames(modelo@data$metagenoma$group1), -->

--\>

<!-- <!--        colnames(csa) %in% rownames(modelo@data$metagenoma$group1)] <- -->

--\>

<!-- <!--     ifelse(csa[colnames(csa) %in% rownames(modelo@data$metagenoma$group1), -->

--\>

<!-- <!--                colnames(csa) %in% rownames(modelo@data$metagenoma$group1)] < 0.05, "METAGENOMA-METAGENOMA", NA) -->

--\>

<!-- <!--   csa2[colnames(csa) %in% rownames(modelo@data$ip$group1), -->

--\>

<!-- <!--        colnames(csa) %in% rownames(modelo@data$ip$group1)] <- -->

--\>

<!-- <!--     ifelse(csa[colnames(csa) %in% rownames(modelo@data$ip$group1), -->

--\>

<!-- <!--                colnames(csa) %in% rownames(modelo@data$ip$group1)] < 0.05, "PROTEOMA-PROTEOMA", NA) -->

--\>

<!-- <!--   csa2[lower.tri(csa2)] <- NA -->

--\>

<!-- <!--   diag(csa2) <- NA -->

--\>

<!-- <!--   res <- -->

--\>

<!-- <!--     data.frame( -->

--\>

<!-- <!--       metagenoma = length(which(csa2 == "METAGENOMA-METAGENOMA")), -->

--\>

<!-- <!--       metaboloma = length(which(csa2 == "METABOLOMA-METABOLOMA")), -->

--\>

<!-- <!--       proteoma = length(which(csa2 == "PROTEOMA-PROTEOMA")), -->

--\>

<!-- <!--       metagenoma_proteoma = length(which(csa2 == "PROTEOMA-METAGENOMA")), -->

--\>

<!-- <!--       metagenoma_metaboloma = length(which(csa2 == "METABOLOMA-METAGENOMA")), -->

--\>

<!-- <!--       proteoma_metaboloma = length(which(csa2 == "METABOLOMA-PROTEOMA")) -->

--\>

<!-- <!--     ) -->

--\>

<!-- <!--   return(res) -->

--\>

<!-- <!-- } -->

--\>

<!-- <!-- midf <- (list(obesidad=pruebafun(R[obesidad=="Obese",biomarcadores]), -->

--\>

<!-- <!--                    noObesidad=pruebafun(R[obesidad=="No Obese",biomarcadores]), -->

--\>

<!-- <!--                    females=pruebafun(R[grupo=="Female",biomarcadores]), -->

--\>

<!-- <!--                    PCOS=pruebafun(R[grupo=="PCOS",biomarcadores]), -->

--\>

<!-- <!--                    Male=pruebafun(R[grupo=="Male",biomarcadores]), -->

--\>

<!-- <!--                    femnoob=pruebafun(R[obesidad=="No Obese" & grupo=="Female",biomarcadores]), -->

--\>

<!-- <!--                    pcosnoob=pruebafun(R[obesidad=="No Obese" & grupo=="PCOS",biomarcadores]), -->

--\>

<!-- <!--                    malesnoob=pruebafun(R[obesidad=="No Obese" & grupo=="Male",biomarcadores]), -->

--\>

<!-- <!--                    femob=pruebafun(R[obesidad=="Obese" & grupo=="Female",biomarcadores]), -->

--\>

<!-- <!--                    maleob=pruebafun(R[obesidad=="Obese" & grupo=="Male",biomarcadores]), -->

--\>

<!-- <!--                    pcosob=pruebafun(R[obesidad=="Obese" & grupo=="PCOS",biomarcadores]))) -->

--\>

<!-- <!-- midf2 <- Reduce("rbind",midf) -->

--\>

<!-- <!-- rownames(midf2)<- names(midf) -->

--\>

<!-- <!-- midf2 <- as.data.frame(t(midf2)) -->

--\>

<!-- <!-- ``` -->

--\>

<!-- <!-- ```{r} -->

--\>

<!-- <!-- midf2$sujetos <- rownames(midf2) -->

--\>

<!-- <!-- ``` -->

--\>

<!-- <!-- ```{r} -->

--\>

<!-- <!-- p1<-ggplot(data=midf2, aes(x=sujetos, y=obesidad)) + -->

--\>

<!-- <!--   geom_bar(stat="identity")+theme(axis.text.x = element_text(angle = 90, vjust = 0.5, hjust=1))+coord_flip() -->

--\>

<!-- <!-- p2<-ggplot(data=midf2, aes(x=sujetos, y=noObesidad)) + -->

--\>

<!-- <!--   geom_bar(stat="identity")+theme(axis.text.x = element_text(angle = 90, vjust = 0.5, hjust=1))+coord_flip() -->

--\>

<!-- <!-- p3<-ggplot(data=midf2, aes(x=sujetos, y=females)) + -->

--\>

<!-- <!--   geom_bar(stat="identity")+theme(axis.text.x = element_text(angle = 90, vjust = 0.5, hjust=1))+coord_flip() -->

--\>

<!-- <!-- p4<-ggplot(data=midf2, aes(x=sujetos, y=PCOS)) + -->

--\>

<!-- <!--   geom_bar(stat="identity")+theme(axis.text.x = element_text(angle = 90, vjust = 0.5, hjust=1))+coord_flip() -->

--\>

<!-- <!-- p5<-ggplot(data=midf2, aes(x=sujetos, y=Male)) + -->

--\>

<!-- <!--   geom_bar(stat="identity")+theme(axis.text.x = element_text(angle = 90, vjust = 0.5, hjust=1))+coord_flip() -->

--\>

<!-- <!-- p6<-ggplot(data=midf2, aes(x=sujetos, y=femnoob)) + -->

--\>

<!-- <!--   geom_bar(stat="identity")+theme(axis.text.x = element_text(angle = 90, vjust = 0.5, hjust=1))+coord_flip() -->

--\>

<!-- <!-- p7<-ggplot(data=midf2, aes(x=sujetos, y=femnoob)) + -->

--\>

<!-- <!--   geom_bar(stat="identity")+theme(axis.text.x = element_text(angle = 90, vjust = 0.5, hjust=1))+coord_flip() -->

--\>

<!-- <!-- p8<-ggplot(data=midf2, aes(x=sujetos, y=pcosnoob)) + -->

--\>

<!-- <!--   geom_bar(stat="identity")+theme(axis.text.x = element_text(angle = 90, vjust = 0.5, hjust=1))+coord_flip() -->

--\>

<!-- <!-- p9<-ggplot(data=midf2, aes(x=sujetos, y=malesnoob)) + -->

--\>

<!-- <!--   geom_bar(stat="identity")+theme(axis.text.x = element_text(angle = 90, vjust = 0.5, hjust=1))+coord_flip() -->

--\>

<!-- <!-- p10<-ggplot(data=midf2, aes(x=sujetos, y=pcosob)) + -->

--\>

<!-- <!--   geom_bar(stat="identity")+theme(axis.text.x = element_text(angle = 90, vjust = 0.5, hjust=1))+coord_flip() -->

--\>

<!-- <!-- p1;p2;p3;p4;p5;p6;p7;p8;p9 -->

--\>

<!-- <!-- ``` -->

--\>

<!-- <!-- ## PRUEBA -->

--\>

<!-- <!-- ```{r} -->

--\>

<!-- <!-- library(ppcor) -->

--\>

<!-- <!-- R <- factores %*% t(pesos) -->

--\>

<!-- <!-- biomarcadores <- c(intersect_mg,intersect(mp,po)) -->

--\>

<!-- <!-- R3 <- cbind(R[,biomarcadores],covariables) -->

--\>

<!-- <!-- R3 <- R3[,-grep("edad",ignore.case = T,colnames(R3))] -->

--\>

<!-- <!-- ``` -->

--\>

<!-- <!-- ```{r} -->

--\>

<!-- <!-- partial <- pcor(R3) -->

--\>

<!-- <!-- ``` -->

--\>

<!-- <!-- ```{r} -->

--\>

<!-- <!-- correlation <- cor(R3) -->

--\>

<!-- <!-- stat <- partial$statistic -->

--\>

<!-- <!-- estimate <- partial$estimate -->

--\>

<!-- <!-- pval <- partial$p.value -->

--\>

<!-- <!-- dimnames(pval) <- dimnames(correlation) -->

--\>

<!-- <!-- diag(pval) <- 1 -->

--\>

<!-- <!-- pval[pval>0.05] <- NA -->

--\>

<!-- <!-- pval.melt <- reshape2::melt(pval) -->

--\>

<!-- <!-- blacklist <- unique(pval.melt[which(is.na(pval.melt$value)),c(1:2)]) -->

--\>

<!-- <!-- whiltelist <- unique(pval.melt[which(!is.na(pval.melt$value)),1:2]) -->

--\>

<!-- ``` -->

<!-- ```{r} -->

<!-- library(bnlearn) -->

<!-- library(rbmn) -->

<!-- stru <- iamb(R3,test = "cor",whitelist = whiltelist,blacklist = blacklist) -->

<!-- ``` -->

<!-- ```{r} -->

<!-- library(Rgraphviz) -->

<!-- graphviz.plot(stru,fontsize =80) -->

<!-- ``` -->

<!-- ```{r} -->

<!-- library(bnlearn) -->

<!-- x <-  as.data.frame(R3) -->

<!-- network <- hc(x[,1:10]) -->

<!-- est.para <- bn.fit(network,x[,1:10]) -->

<!-- graphviz.plot(est.para,shape = "ellipse",fontsize = 15) -->

<!-- ``` -->

<!-- ```{r} -->

<!-- lista.results <- misuper2(factores) -->

<!-- R <- factores %*% t(pesos[biomarcadores,]) -->

<!-- lista.results2 <- misuper2(cbind(R,covariables)) -->

<!-- l <- lista.results$medias -->

<!-- l <- l[,-ncol(l)] -->

<!-- f <- lista.results2$medias -->

<!-- f <- f[,-ncol(f)] -->

<!-- csa <- corr.test(t(l),t(f)) -->

<!-- r <- csa$r -->

<!-- dim(r) -->

<!-- dim(l) # facrores -->

<!-- dim(f) # senal -->

<!-- r %*% f -->

<!-- ``` -->

<!-- ```{r} -->

<!-- csa <- as.matrix(t(l)) %*%  r -->

<!-- prueba <- as.data.frame(t(csa)) -->

<!-- prueba$omica <- ifelse(rownames(prueba) %in% rownames(modelo@data$metaboloma$group1),"METABOLOMA",NA) -->

<!-- prueba$omica <- ifelse(rownames(prueba) %in% rownames(modelo@data$ip$group1),"PROTEOMA",prueba$omica) -->

<!-- prueba$omica <- ifelse(rownames(prueba) %in% rownames(modelo@data$metagenoma$group1),"MICROBIOMA",prueba$omica) -->

<!-- prueba$omica <- ifelse(rownames(prueba) %in% colnames(modelo@samples_metadata),"CLINICAS",prueba$omica) -->

<!-- apply(prueba,1,) -->

<!-- ``` -->

<!-- ```{r} -->

<!-- misuper <- function(tot,biomarcadores){ -->

<!--   ### obesidad -->

<!--   tot <- tot[,biomarcadores] -->

<!--   mdl2 <- model.matrix( ~ 0 + obesidad) -->

<!--   colnames(mdl2) <-c("No","O") -->

<!--   contraste <- c("O-No") -->

<!--   contrastes <- -->

<!--     makeContrasts(contrasts = contraste, levels = colnames(mdl2)) -->

<!--   fit <- lmFit(t(tot), design = mdl2) -->

<!--   fit2 <- contrasts.fit(fit, contrastes) -->

<!--   fit2 <- eBayes(fit2) -->

<!--   coeficientes <- coef(fit2) -->

<!--   coeficientes.obesidad <- coeficientes -->

<!--   cn <- dim(coeficientes)[2] -->

<!--   res.pdf <- -->

<!--     lapply(1:cn, function(x) -->

<!--       topTable(fit2, coef = x, number = Inf)) -->

<!--   res.pdf2 <- -->

<!--     as.data.frame(Reduce("cbind", (lapply(res.pdf, function(x) -->

<!--       x$P.Value)))) -->

<!--   colnames(res.pdf2) <- "O.No" -->

<!--   rownames(res.pdf2) <- rownames(coeficientes) -->

<!--   obese <- res.pdf2 -->

<!--   mdl2 <- model.matrix( ~ 0 + grupo) -->

<!--   colnames(mdl2) <-c("Female","PCOS","Male") -->

<!--   contraste <- c("PCOS-Female","PCOS-Male","Male-Female") -->

<!--   contrastes <- -->

<!--     makeContrasts(contrasts = contraste, levels = colnames(mdl2)) -->

<!--   fit <- lmFit(t(tot), design = mdl2) -->

<!--   fit2 <- contrasts.fit(fit, contrastes) -->

<!--   fit2 <- eBayes(fit2) -->

<!--   coeficientes <- coef(fit2) -->

<!--   coefficientes.grupo <- coeficientes -->

<!--   cn <- dim(coeficientes)[2] -->

<!--   res.pdf <- -->

<!--     lapply(1:cn, function(x) -->

<!--       topTable(fit2, coef = x, number = Inf)) -->

<!--   res.pdf2 <- -->

<!--     as.data.frame(Reduce("cbind", (lapply(res.pdf, function(x) -->

<!--       x$P.Value     -->

<!-- )))) -->

<!--   colnames(res.pdf2) <- c("PF","PM","MF") -->

<!--   rownames(res.pdf2) <- rownames(coeficientes) -->

<!--   grups <- res.pdf2 -->

<!--   interaccion <- interaction(grupo,obesidad) -->

<!--   mdl2 <- model.matrix( ~ 0 + interaccion) -->

<!--   colnames(mdl2) <- gsub("interaccion", "", colnames(mdl2)) -->

<!--   colnames(mdl2) <- c("FNO","PCOSNO","MALENO","FO","PCOSO","MALEO") -->

<!--   contraste <- c( -->

<!--     no_pcos_female = "PCOSNO-FNO", -->

<!--     no_pcos_male = "PCOSNO-MALENO", -->

<!--     no_sexo_control = "MALENO-FNO", -->

<!--     o_pcos_female = "PCOSO-FO", -->

<!--     o_pcos_male = "PCOSO-MALEO", -->

<!--     o_sexo_control = "MALEO-FO", -->

<!--     pcos = "PCOSO-PCOSNO", -->

<!--     male = "MALEO-MALENO", -->

<!--     female = "FO-FNO" -->

<!--   ) -->

<!--   colnames(mdl2) <- gsub("interaccion", "", colnames(mdl2)) -->

<!--   contrastes <- -->

<!--     makeContrasts(contrasts = contraste, levels = colnames(mdl2)) -->

<!--   fit <- lmFit(t(tot), design = mdl2) -->

<!--   fit2 <- contrasts.fit(fit, contrastes) -->

<!--   fit2 <- eBayes(fit2) -->

<!--   coeficientes <- coef(fit2, Inf) -->

<!--   coeficientes.interact <- coeficientes -->

<!--   cn <- dim(coeficientes)[2] -->

<!--   res.pdf <- -->

<!--     lapply(1:cn, function(x) -->

<!--       topTable(fit2, coef = x, number = Inf)) -->

<!--   res.pdf2 <- -->

<!--     Reduce("cbind", (lapply(res.pdf, function(x) -->

<!--       x$adj.P.Val))) -->

<!--   rownames(res.pdf2) <- rownames(coeficientes) -->

<!--   colnames(res.pdf2) <- colnames(coeficientes) -->

<!--   interact <- res.pdf2 -->

<!--   pvalores <- data.frame(obese, -->

<!--                        grups, -->

<!--                        interact) -->

<!--   medias <- data.frame(coeficientes.obesidad, -->

<!--                        coefficientes.grupo, -->

<!--                        coeficientes.interact) -->

<!--   colnames(pvalores) <- colnames(medias) -->

<!--   medias$variables <- rownames(medias) -->

<!--   pvalores$variables <- rownames(pvalores) -->

<!--   retorno <- list(pvalores=pvalores, -->

<!--                   medias=medias) -->

<!-- } -->

<!-- ``` -->

<!-- ```{r} -->

<!-- factores.df <- as.data.frame(get_factors(modelo)$group1) -->

<!-- ggplot(factores.df,aes(Factor1,Factor2,color=obesidad))+geom_point() -->

<!-- ggplot(factores.df,aes(Factor2,Factor3,color=obesidad))+geom_point() -->

<!-- ggplot(factores.df,aes(Factor1,Factor3,color=obesidad))+geom_point() -->

<!-- ``` -->

<!-- ```{r} -->

<!-- ``` -->

<!-- ```{r} -->

<!-- pruebafun <- function(R) { -->

<!--   R.b <- corr.test(R) -->

<!--   diag(R.b$p) <- 1 -->

<!--   R.b$p[upper.tri(R.b$p)] <- R.b$p[lower.tri(R.b$p)] -->

<!--   csa <- R.b$p -->

<!--   csa2 <- R.b$p -->

<!--   csa2[colnames(csa) %in% rownames(modelo@data$metaboloma$group1), -->

<!--        colnames(csa) %in% rownames(modelo@data$ip$group1)] <- -->

<!--     ifelse(csa[colnames(csa) %in% rownames(modelo@data$metaboloma$group1), -->

<!--                colnames(csa) %in% rownames(modelo@data$ip$group1)] < 0.05, "METABOLOMA-PROTEOMA", NA) -->

<!--   csa2[colnames(csa) %in% rownames(modelo@data$metaboloma$group1), -->

<!--        colnames(csa) %in% rownames(modelo@data$metagenoma$group1)] <- -->

<!--     ifelse(csa[colnames(csa) %in% rownames(modelo@data$metaboloma$group1), -->

<!--                colnames(csa) %in% rownames(modelo@data$metagenoma$group1)] < 0.05, "METABOLOMA-METAGENOMA", NA) -->

<!--   csa2[colnames(csa) %in% rownames(modelo@data$metagenoma$group1), -->

<!--        colnames(csa) %in% rownames(modelo@data$ip$group1)] <- -->

<!--     ifelse(csa[colnames(csa) %in% rownames(modelo@data$metagenoma$group1), -->

<!--                colnames(csa) %in% rownames(modelo@data$ip$group1)] < 0.05, "PROTEOMA-METAGENOMA", NA) -->

<!--   csa2[colnames(csa) %in% rownames(modelo@data$metaboloma$group1), -->

<!--        colnames(csa) %in% rownames(modelo@data$metaboloma$group1)] <- -->

<!--     ifelse(csa[colnames(csa) %in% rownames(modelo@data$metaboloma$group1), -->

<!--                colnames(csa) %in% rownames(modelo@data$metaboloma$group1)] < 0.05, "METABOLOMA-METABOLOMA", NA) -->

<!--   csa2[colnames(csa) %in% rownames(modelo@data$metagenoma$group1), -->

<!--        colnames(csa) %in% rownames(modelo@data$metagenoma$group1)] <- -->

<!--     ifelse(csa[colnames(csa) %in% rownames(modelo@data$metagenoma$group1), -->

<!--                colnames(csa) %in% rownames(modelo@data$metagenoma$group1)] < 0.05, "METAGENOMA-METAGENOMA", NA) -->

<!--   csa2[colnames(csa) %in% rownames(modelo@data$ip$group1), -->

<!--        colnames(csa) %in% rownames(modelo@data$ip$group1)] <- -->

<!--     ifelse(csa[colnames(csa) %in% rownames(modelo@data$ip$group1), -->

<!--                colnames(csa) %in% rownames(modelo@data$ip$group1)] < 0.05, "PROTEOMA-PROTEOMA", NA) -->

<!--   csa2[lower.tri(csa2)] <- NA -->

<!--   diag(csa2) <- NA -->

<!--   res <- -->

<!--     data.frame( -->

<!--       metagenoma = length(which(csa2 == "METAGENOMA-METAGENOMA")), -->

<!--       metaboloma = length(which(csa2 == "METABOLOMA-METABOLOMA")), -->

<!--       proteoma = length(which(csa2 == "PROTEOMA-PROTEOMA")), -->

<!--       metagenoma_proteoma = length(which(csa2 == "PROTEOMA-METAGENOMA")), -->

<!--       metagenoma_metaboloma = length(which(csa2 == "METABOLOMA-METAGENOMA")), -->

<!--       proteoma_metaboloma = length(which(csa2 == "METABOLOMA-PROTEOMA")) -->

<!--     ) -->

<!--   return(res) -->

<!-- } -->

<!-- midf <- (list(obesidad=pruebafun(R[obesidad=="Obese",biomarcadores]), -->

<!--                    noObesidad=pruebafun(R[obesidad=="No Obese",biomarcadores]), -->

<!--                    females=pruebafun(R[grupo=="Female",biomarcadores]), -->

<!--                    PCOS=pruebafun(R[grupo=="PCOS",biomarcadores]), -->

<!--                    Male=pruebafun(R[grupo=="Male",biomarcadores]), -->

<!--                    femnoob=pruebafun(R[obesidad=="No Obese" & grupo=="Female",biomarcadores]), -->

<!--                    pcosnoob=pruebafun(R[obesidad=="No Obese" & grupo=="PCOS",biomarcadores]), -->

<!--                    malesnoob=pruebafun(R[obesidad=="No Obese" & grupo=="Male",biomarcadores]), -->

<!--                    femob=pruebafun(R[obesidad=="Obese" & grupo=="Female",biomarcadores]), -->

<!--                    maleob=pruebafun(R[obesidad=="Obese" & grupo=="Male",biomarcadores]), -->

<!--                    pcosob=pruebafun(R[obesidad=="Obese" & grupo=="PCOS",biomarcadores]))) -->

<!-- midf2 <- Reduce("rbind",midf) -->

<!-- rownames(midf2)<- names(midf) -->

<!-- midf2 <- as.data.frame(t(midf2)) -->

<!-- ``` -->

<!-- ```{r} -->

<!-- midf2$sujetos <- rownames(midf2) -->

<!-- ``` -->

<!-- ```{r} -->

<!-- p1<-ggplot(data=midf2, aes(x=sujetos, y=obesidad)) + -->

<!--   geom_bar(stat="identity")+theme(axis.text.x = element_text(angle = 90, vjust = 0.5, hjust=1))+coord_flip() -->

<!-- p2<-ggplot(data=midf2, aes(x=sujetos, y=noObesidad)) + -->

<!--   geom_bar(stat="identity")+theme(axis.text.x = element_text(angle = 90, vjust = 0.5, hjust=1))+coord_flip() -->

<!-- p3<-ggplot(data=midf2, aes(x=sujetos, y=females)) + -->

<!--   geom_bar(stat="identity")+theme(axis.text.x = element_text(angle = 90, vjust = 0.5, hjust=1))+coord_flip() -->

<!-- p4<-ggplot(data=midf2, aes(x=sujetos, y=PCOS)) + -->

<!--   geom_bar(stat="identity")+theme(axis.text.x = element_text(angle = 90, vjust = 0.5, hjust=1))+coord_flip() -->

<!-- p5<-ggplot(data=midf2, aes(x=sujetos, y=Male)) + -->

<!--   geom_bar(stat="identity")+theme(axis.text.x = element_text(angle = 90, vjust = 0.5, hjust=1))+coord_flip() -->

<!-- p6<-ggplot(data=midf2, aes(x=sujetos, y=femnoob)) + -->

<!--   geom_bar(stat="identity")+theme(axis.text.x = element_text(angle = 90, vjust = 0.5, hjust=1))+coord_flip() -->

<!-- p7<-ggplot(data=midf2, aes(x=sujetos, y=femnoob)) + -->

<!--   geom_bar(stat="identity")+theme(axis.text.x = element_text(angle = 90, vjust = 0.5, hjust=1))+coord_flip() -->

<!-- p8<-ggplot(data=midf2, aes(x=sujetos, y=pcosnoob)) + -->

<!--   geom_bar(stat="identity")+theme(axis.text.x = element_text(angle = 90, vjust = 0.5, hjust=1))+coord_flip() -->

<!-- p9<-ggplot(data=midf2, aes(x=sujetos, y=malesnoob)) + -->

<!--   geom_bar(stat="identity")+theme(axis.text.x = element_text(angle = 90, vjust = 0.5, hjust=1))+coord_flip() -->

<!-- p10<-ggplot(data=midf2, aes(x=sujetos, y=pcosob)) + -->

<!--   geom_bar(stat="identity")+theme(axis.text.x = element_text(angle = 90, vjust = 0.5, hjust=1))+coord_flip() -->

<!-- p1;p2;p3;p4;p5;p6;p7;p8;p9 -->

<!-- ``` -->

<!-- ## PRUEBA -->

<!-- ```{r} -->

<!-- library(ppcor) -->

<!-- R <- factores %*% t(pesos) -->

<!-- biomarcadores <- c(intersect_mg,intersect(mp,po)) -->

<!-- R3 <- cbind(R[,biomarcadores],covariables) -->

<!-- R3 <- R3[,-grep("edad",ignore.case = T,colnames(R3))] -->

<!-- ``` -->

<!-- ```{r} -->

<!-- partial <- pcor(R3) -->

<!-- ``` -->

<!-- ```{r} -->

<!-- correlation <- cor(R3) -->

<!-- stat <- partial$statistic -->

<!-- estimate <- partial$estimate -->

<!-- pval <- partial$p.value -->

<!-- dimnames(pval) <- dimnames(correlation) -->

<!-- diag(pval) <- 1 -->

<!-- pval[pval>0.05] <- NA -->

<!-- pval.melt <- reshape2::melt(pval) -->

<!-- blacklist <- unique(pval.melt[which(is.na(pval.melt$value)),c(1:2)]) -->

<!-- whiltelist <- unique(pval.melt[which(!is.na(pval.melt$value)),1:2]) -->

<!-- ``` -->

<!-- ```{r} -->

<!-- library(bnlearn) -->

<!-- library(rbmn) -->

<!-- stru <- iamb(R3,test = "cor",whitelist = whiltelist,blacklist = blacklist) -->

<!-- ``` -->

<!-- ```{r} -->

<!-- library(Rgraphviz) -->

<!-- graphviz.plot(stru,fontsize =80) -->

<!-- ``` -->

<!-- ## REGRESIONES LOGISTICAS -->

<!-- ```{r} -->

<!-- library(glmnet) -->

<!-- post <- RR <- factores %*% t(pesos[biomarcadores,]) -->

<!-- pre <- R2 <- as.data.frame(t(Reduce("rbind",list(modelo@data$metaboloma[[1]], -->

<!--                           modelo@data$metagenoma[[1]], -->

<!--                           modelo@data$ip[[1]]))))[,biomarcadores] -->

<!-- set.seed(123456) -->

<!-- idx <- sample(1:nrow(post),size = 0.7*nrow(post)) -->

<!-- post.train <- post[idx,] -->

<!-- grupo.train <- grupo[idx] -->

<!-- post.test <- post[-idx,] -->

<!-- grupo.test <- grupo[-idx] -->

<!-- set.seed(123456) -->

<!-- cv <- glmnet::cv.glmnet(as.matrix(post.train),factor(grupo.train),alpha=1,family="multinomial") -->

<!-- lasso1.post.grupo <- glmnet::glmnet(x = post.train,y = grupo.train ,alpha=1,family="multinomial",lambda = cv$lambda.min) -->

<!-- res <- as.factor(predict(lasso1.post.grupo,newx=post.test,s="lambda.min",type="class")) -->

<!-- caret::confusionMatrix(res,grupo.test) -->

<!-- coef(lasso1.post.grupo) -->

<!-- ``` -->

<!-- ```{r} -->

<!-- post <- RR <- factores %*% t(pesos[biomarcadores,]) -->

<!-- pre <- R2 <- as.data.frame(t(Reduce("rbind",list(modelo@data$metaboloma[[1]], -->

<!--                           modelo@data$metagenoma[[1]], -->

<!--                           modelo@data$ip[[1]]))))[,biomarcadores] -->

<!-- set.seed(123456) -->

<!-- idx <- sample(1:nrow(pre),size = 0.7*nrow(pre)) -->

<!-- pre.train <- pre[idx,] -->

<!-- grupo.train <- grupo[idx] -->

<!-- pre.test <- pre[-idx,] -->

<!-- grupo.test <- grupo[-idx] -->

<!-- set.seed(123456) -->

<!-- cv <- glmnet::cv.glmnet(as.matrix(pre.train),factor(grupo.train),alpha=1,family="multinomial") -->

<!-- lasso1.pre.grupo <- glmnet::glmnet(x = pre.train,y = grupo.train ,alpha=1,family="multinomial",lambda = cv$lambda.min) -->

<!-- res <- as.factor(predict(lasso1.pre.grupo,newx=as.matrix(pre.test),s="lambda.min",type="class")) -->

<!-- caret::confusionMatrix(res,grupo.test) -->

<!-- coef(lasso1.pre.grupo) -->

<!-- ``` -->

<!-- ## REGRESIONES LOGISTICAS OBESIDAD -->

<!-- ```{r} -->

<!-- library(glmnet) -->

<!-- post <- RR <- factores %*% t(pesos[biomarcadores,]) -->

<!-- pre <- R2 <- as.data.frame(t(Reduce("rbind",list(modelo@data$metaboloma[[1]], -->

<!--                           modelo@data$metagenoma[[1]], -->

<!--                           modelo@data$ip[[1]]))))[,biomarcadores] -->

<!-- set.seed(123456) -->

<!-- idx <- sample(1:nrow(post),size = 0.7*nrow(post)) -->

<!-- post.train <- post[idx,] -->

<!-- grupo.train <- obesidad[idx] -->

<!-- post.test <- post[-idx,] -->

<!-- grupo.test <- obesidad[-idx] -->

<!-- set.seed(123456) -->

<!-- cv <- glmnet::cv.glmnet(as.matrix(post.train),factor(grupo.train),alpha=1,family="binomial") -->

<!-- lasso1.post.obesidad <- glmnet::glmnet(x = post.train,y = grupo.train ,alpha=1,family="binomial",lambda = cv$lambda.min) -->

<!-- res <- as.factor(predict(lasso1.post.obesidad,newx=post.test,s="lambda.min",type="class")) -->

<!-- caret::confusionMatrix(res,grupo.test) -->

<!-- coef(lasso1.post.obesidad) -->

<!-- ``` -->

<!-- ```{r} -->

<!-- post <- RR <- factores %*% t(pesos[biomarcadores,]) -->

<!-- pre <- R2 <- as.data.frame(t(Reduce("rbind",list(modelo@data$metaboloma[[1]], -->

<!--                           modelo@data$metagenoma[[1]], -->

<!--                           modelo@data$ip[[1]]))))[,biomarcadores] -->

<!-- set.seed(123456) -->

<!-- idx <- sample(1:nrow(pre),size = 0.7*nrow(pre)) -->

<!-- pre.train <- pre[idx,] -->

<!-- grupo.train <- grupo[idx] -->

<!-- pre.test <- pre[-idx,] -->

<!-- grupo.test <- grupo[-idx] -->

<!-- set.seed(123456) -->

<!-- cv <- glmnet::cv.glmnet(as.matrix(pre.train),factor(grupo.train),alpha=1,family="multinomial") -->

<!-- lasso1.pre.obesidad <- glmnet::glmnet(x = pre.train,y = grupo.train ,alpha=1,family="multinomial",lambda = cv$lambda.min) -->

<!-- res <- as.factor(predict(lasso1.pre.obesidad,newx=as.matrix(pre.test),s="lambda.min",type="class")) -->

<!-- caret::confusionMatrix(res,grupo.test) -->

<!-- coef(lasso1.pre.obesidad) -->

<!-- ``` -->

<!-- ### EXTRAEMOS VARIABLES PRE Y POST DE GRUPO Y OBESIDAD -->

<!-- PERO PRIMERO DEBEMOS DE ASEGURARNOS QUE SUCEDE -->

<!-- TENEMOS QUE ESPECIFICAR EL MODELO Y LOS DATOS PRE O POST? -->

<!-- <!-- ```{r} -->

--\> <!-- <!-- # modelos <- lapply(list.files("./modelos_final/",full.names = T), load_model) --> --\> <!-- <!-- # modelo <- MOFA2::select_model(modelos,plot=T) --> --\>

<!-- <!-- fun_question <-  function(semilla) { -->

--\> <!-- <!--   pesos <- Reduce(rbind, get_weights(modelo, scale = T)) --> --\>

<!-- <!--   factores <- get_factors(modelo,scale = T)[[1]] -->

--\> <!-- <!--   post <- scale(factores %*% t(pesos[biomarcadores, ])) --> --\> <!-- <!--   pre <- --> --\> <!-- <!--     scale(as.data.frame(t(Reduce( --> --\> <!-- <!--       "rbind", --> --\> <!-- <!--       list( --> --\> <!-- <!--         modelo@data$metaboloma[[1]], --> --\> <!-- <!--         modelo@data$metagenoma[[1]], --> --\> <!-- <!--         modelo@data$ip[[1]] --> --\> <!-- <!--       ) --> --\> <!-- <!--     )))[, biomarcadores]) --> --\>

<!-- <!--   noise <- scale(pre-post) -->

--\> <!-- <!--   set.seed(semilla) --> --\> <!-- <!--   idx <- sample(1:nrow(pre), size = 0.7 * nrow(pre)) --> --\> <!-- <!--   pre.train <- pre[idx, ] --> --\> <!-- <!--   grupo.train <- grupo[idx] --> --\> <!-- <!--   pre.test <- pre[-idx, ] --> --\> <!-- <!--   grupo.test <- grupo[-idx] --> --\> <!-- <!--   set.seed(semilla) --> --\> <!-- <!--   noise.train <- noise[idx,] --> --\> <!-- <!--   noise.test <- noise[-idx,] --> --\> <!-- <!--   cv <- --> --\> <!-- <!--     glmnet::cv.glmnet(as.matrix(pre.train), --> --\> <!-- <!--                       factor(grupo.train), --> --\> <!-- <!--                       alpha = 1, --> --\> <!-- <!--                       family = "multinomial") --> --\>

<!-- <!--   lasso1.pre.grupo <- -->

--\> <!-- <!--     glmnet::glmnet( --> --\> <!-- <!--       x = pre.train, --> --\> <!-- <!--       y = grupo.train , --> --\> <!-- <!--       alpha = 1, --> --\> <!-- <!--       family = "multinomial", --> --\> <!-- <!--       lambda = cv$lambda.min --> --\> <!-- <!--     ) --> --\>

<!-- <!--   res <- -->

--\> <!-- <!--     factor(predict( --> --\> <!-- <!--       lasso1.pre.grupo, --> --\> <!-- <!--       newx = as.matrix(pre.test), --> --\> <!-- <!--       s = "lambda.min", --> --\> <!-- <!--       type = "class" --> --\> <!-- <!--     ),levels = levels(grupo.test)) --> --\>

<!-- <!--   acc.grupo.pre <- caret::confusionMatrix(res, grupo.test)$overall[1] -->

--\> <!-- <!--   coeficientes_lasso.pre.grupo <- as.matrix(Reduce("cbind",coef(lasso1.pre.grupo))) --> --\> <!-- <!--   rownames(coeficientes_lasso.pre.grupo)[1] <- "intercept" --> --\> <!-- <!--   colnames(coeficientes_lasso.pre.grupo) <- levels(grupo) --> --\>

<!-- <!--   grupo.train <- grupo[idx] -->

--\> <!-- <!--   grupo.test <- grupo[-idx] --> --\> <!-- <!--   set.seed(semilla) --> --\> <!-- <!--   cv <- --> --\> <!-- <!--     glmnet::cv.glmnet(as.matrix(post.train), --> --\> <!-- <!--                       factor(grupo.train), --> --\> <!-- <!--                       alpha = 1, --> --\> <!-- <!--                       family = "multinomial") --> --\>

<!-- <!--   lasso1.post.grupo <- -->

--\> <!-- <!--     glmnet::glmnet( --> --\> <!-- <!--       x = post.train, --> --\> <!-- <!--       y = grupo.train , --> --\> <!-- <!--       alpha = 1, --> --\> <!-- <!--       family = "multinomial", --> --\> <!-- <!--       lambda = cv$lambda.min --> --\> <!-- <!--     ) --> --\>

<!-- <!--   res <- -->

--\> <!-- <!--     factor(predict( --> --\> <!-- <!--       lasso1.post.grupo, --> --\> <!-- <!--       newx = as.matrix(post.test), --> --\> <!-- <!--       s = "lambda.min", --> --\> <!-- <!--       type = "class" --> --\> <!-- <!--     ),levels = levels(grupo.test)) --> --\>

<!-- <!--   acc.grupo.post <- caret::confusionMatrix(res, grupo.test)$overall[1] -->

--\>

<!-- <!--   coeficientes_lasso1.post.grupo <- as.matrix(Reduce("cbind",coef(lasso1.post.grupo))) -->

--\> <!-- <!--   rownames(coeficientes_lasso1.post.grupo)[1] <- "intercept" --> --\> <!-- <!--   colnames(coeficientes_lasso1.post.grupo) <- levels(grupo) --> --\> <!-- <!--   #### --> --\> <!-- <!--   grupo.train <- obesidad[idx] --> --\> <!-- <!--   grupo.test <- obesidad[-idx] --> --\> <!-- <!--     cv <- --> --\> <!-- <!--     glmnet::cv.glmnet(as.matrix(pre.train), --> --\> <!-- <!--                       factor(grupo.train), --> --\> <!-- <!--                       alpha = 1, --> --\> <!-- <!--                       family = "binomial") --> --\>

<!-- <!--   lasso1.pre.obesidad <- -->

--\> <!-- <!--     glmnet::glmnet( --> --\> <!-- <!--       x = pre.train, --> --\> <!-- <!--       y = grupo.train , --> --\> <!-- <!--       alpha = 1, --> --\> <!-- <!--       family = "binomial", --> --\> <!-- <!--       lambda = cv$lambda.min --> --\> <!-- <!--     ) --> --\>

<!-- <!--   res <- -->

--\> <!-- <!--     factor(predict( --> --\> <!-- <!--       lasso1.pre.obesidad, --> --\> <!-- <!--       newx = as.matrix(pre.test), --> --\> <!-- <!--       s = "lambda.min", --> --\> <!-- <!--       type = "class" --> --\> <!-- <!--     ),levels = levels(grupo.test)) --> --\>

<!-- <!--   acc.obesidad.pre <- caret::confusionMatrix(res, grupo.test)$overall[1] -->

--\>

<!-- <!--   coeficientes_lasso1.pre.obesidad <- as.matrix(coef(lasso1.pre.obesidad)) -->

--\> <!-- <!--   rownames(coeficientes_lasso1.pre.obesidad)[1] <- "intercept" --> --\> <!-- <!--   colnames(coeficientes_lasso1.pre.obesidad) <- "NOvsO" --> --\>

<!-- <!--   set.seed(semilla) -->

--\> <!-- <!--   cv <- --> --\> <!-- <!--     glmnet::cv.glmnet(as.matrix(post.train), --> --\> <!-- <!--                       factor(grupo.train), --> --\> <!-- <!--                       alpha = 1, --> --\> <!-- <!--                       family = "binomial") --> --\>

<!-- <!--   lasso1.post.obesidad <- -->

--\> <!-- <!--     glmnet::glmnet( --> --\> <!-- <!--       x = post.train, --> --\> <!-- <!--       y = grupo.train , --> --\> <!-- <!--       alpha = 1, --> --\> <!-- <!--       family = "binomial", --> --\> <!-- <!--       lambda = cv$lambda.min --> --\> <!-- <!--     ) --> --\>

<!-- <!--   res <- -->

--\> <!-- <!--     factor(predict( --> --\> <!-- <!--       lasso1.post.obesidad, --> --\> <!-- <!--       newx = as.matrix(post.test), --> --\> <!-- <!--       s = "lambda.min", --> --\> <!-- <!--       type = "class" --> --\> <!-- <!--     ),levels = levels(grupo.test)) --> --\>

<!-- <!--   acc.obesidad.post <- caret::confusionMatrix(res, grupo.test)$overall[1] -->

--\>

<!-- <!--   coeficientes_lasso1.post.obesidad <- as.matrix(coef(lasso1.post.obesidad)) -->

--\> <!-- <!--   rownames(coeficientes_lasso1.post.obesidad)[1] <- "intercept" --> --\> <!-- <!--   colnames(coeficientes_lasso1.post.obesidad) <- "NOvsO" --> --\>

<!-- <!--   ### noise -->

--\>

<!-- <!--     lasso1.noise.obesidad <- -->

--\> <!-- <!--     glmnet::glmnet( --> --\> <!-- <!--       x = noise.train, --> --\> <!-- <!--       y = grupo.train , --> --\> <!-- <!--       alpha = 1, --> --\> <!-- <!--       family = "binomial", --> --\> <!-- <!--       lambda = cv$lambda.min --> --\> <!-- <!--     ) --> --\>

<!-- <!--   res <- -->

--\> <!-- <!--     factor(predict( --> --\> <!-- <!--       lasso1.noise.obesidad, --> --\> <!-- <!--       newx = as.matrix(noise.test), --> --\> <!-- <!--       s = "lambda.min", --> --\> <!-- <!--       type = "class" --> --\> <!-- <!--     ),levels = levels(grupo.test)) --> --\>

<!-- <!--   acc.obesidad.noise <- caret::confusionMatrix(res, grupo.test)$overall[1] -->

--\>

<!-- <!--   coeficientes_lasso1.noise.obesidad<- as.matrix(coef(lasso1.noise.obesidad)) -->

--\> <!-- <!--   rownames(coeficientes_lasso1.noise.obesidad)[1] <- "intercept" --> --\> <!-- <!--   colnames(coeficientes_lasso1.noise.obesidad) <- "NOvsO" --> --\>

<!-- <!--   grupo.train <- grupo[idx] -->

--\> <!-- <!--   grupo.test <- grupo[-idx] --> --\> <!-- <!-- lasso1.noise.grupo <- --> --\> <!-- <!--     glmnet::glmnet( --> --\> <!-- <!--       x = noise.train, --> --\> <!-- <!--       y = grupo.train , --> --\> <!-- <!--       alpha = 1, --> --\> <!-- <!--       family = "multinomial", --> --\> <!-- <!--       lambda = cv$lambda.min --> --\> <!-- <!--     ) --> --\>

<!-- <!--   res <- -->

--\> <!-- <!--     factor(predict( --> --\> <!-- <!--       lasso1.noise.grupo, --> --\> <!-- <!--       newx = as.matrix(noise.test), --> --\> <!-- <!--       s = "lambda.min", --> --\> <!-- <!--       type = "class" --> --\> <!-- <!--     ),levels = levels(grupo.test)) --> --\>

<!-- <!--   acc.grupo.noise <- caret::confusionMatrix(res, grupo.test)$overall[1] -->

--\>

<!-- <!--   coeficientes_lasso1.noise.grupo <- as.matrix(Reduce("cbind",coef(lasso1.noise.grupo))) -->

--\> <!-- <!--   rownames(coeficientes_lasso1.noise.grupo)[1] <- "intercept" --> --\> <!-- <!--   colnames(coeficientes_lasso1.noise.grupo) <- levels(grupo) --> --\>

<!-- <!--   accuracies<- c(grupo_pre=acc.grupo.pre, -->

--\> <!-- <!--            grupo_post = acc.grupo.post, --> --\> <!-- <!--            obesidad_pre = acc.obesidad.pre, --> --\> <!-- <!--            obesidad_post = acc.obesidad.post, --> --\> <!-- <!--            grupo_noise = acc.grupo.noise, --> --\> <!-- <!--            obesidad_noise = acc.obesidad.noise) --> --\>

<!-- <!--   coeficientes <- list(precoef_grupo = coeficientes_lasso.pre.grupo, -->

--\> <!-- <!--                        precoef_obesidad = coeficientes_lasso1.pre.obesidad, --> --\> <!-- <!--                        postcoef_grupo = coeficientes_lasso1.post.grupo, --> --\> <!-- <!--                        postcoef_obesodad = coeficientes_lasso1.post.obesidad, --> --\> <!-- <!--                        noisecoef_grupo = coeficientes_lasso1.noise.grupo, --> --\> <!-- <!--                        noisecoef_obesidad = coeficientes_lasso1.noise.obesidad) --> --\>

<!-- <!--   return_list <- list(acc = accuracies, -->

--\> <!-- <!--                       coeficientes=coeficientes) --> --\>

<!-- <!--   return(return_list) -->

--\> <!-- <!-- } --> --\>

<!-- <!-- ``` -->

--\>

<!-- <!-- ```{r} -->

--\> <!-- <!-- semillas <- sample.int(10000,size = 100) --> --\> <!-- <!-- retorno <- lapply(semillas, fun_question) --> --\> <!-- <!-- ``` --> --\>

<!-- <!-- ```{r} -->

--\> <!-- <!-- (accs <- colMeans(Reduce("rbind",(lapply(retorno,function(x) x[[1]]))))) --> --\> <!-- <!-- ``` --> --\>

<!-- <!-- COEFICIENTES MEDIOS GRUPO PRE -->

--\>

<!-- <!-- ```{r} -->

--\> <!-- <!-- coefs_grupo_pre.list <- vector("list",length=3) --> --\> <!-- <!-- for(i in 1:3){ --> --\> <!-- <!--   coefs_grupo_pre.list[[i]] <- rowMeans(Reduce("cbind",lapply(retorno, function(x) x[[2]]$precoef_grupo[,i]))) --> --\> <!-- <!-- } --> --\> <!-- <!-- names(coefs_grupo_pre.list) <- levels(grupo) --> --\> <!-- <!-- coefs_grupo_pre <- as.data.frame(coefs_grupo_pre.list) --> --\> <!-- <!-- round(coefs_grupo_pre,2) --> --\> <!-- <!-- ``` --> --\>

<!-- <!-- ```{r} -->

--\> <!-- <!-- coefs_grupo_pre.list <- vector("list",length=3) --> --\> <!-- <!-- for(i in 1:3){ --> --\> <!-- <!--   coefs_grupo_pre.list[[i]] <- rowMeans(Reduce("cbind",lapply(retorno, function(x) x[[2]]$postcoef_grupo[,i]))) --> --\> <!-- <!-- } --> --\> <!-- <!-- names(coefs_grupo_pre.list) <- levels(grupo) --> --\> <!-- <!-- coefs_grupo_pre <- as.data.frame(coefs_grupo_pre.list) --> --\> <!-- <!-- round(coefs_grupo_pre,2) --> --\> <!-- <!-- ``` --> --\>

<!-- <!-- ```{r} -->

--\> <!-- <!-- coefs_grupo_pre.list <- vector("list",length=3) --> --\> <!-- <!-- for(i in 1:3){ --> --\> <!-- <!--   coefs_grupo_pre.list[[i]] <- rowMeans(Reduce("cbind",lapply(retorno, function(x) x[[2]]$noisecoef_grupo[,i]))) --> --\> <!-- <!-- } --> --\> <!-- <!-- names(coefs_grupo_pre.list) <- levels(grupo) --> --\> <!-- <!-- coefs_grupo_pre <- as.data.frame(coefs_grupo_pre.list) --> --\> <!-- <!-- coefs_grupo_pre --> --\> <!-- <!-- ``` --> --\>

<!-- <!-- ```{r} -->

--\> <!-- <!--   pesos <- Reduce(rbind, get_weights(modelo, scale = F)) --> --\>

<!-- <!--   factores <- get_factors(modelo,scale = F)[[1]] -->

--\> <!-- <!--   post <- (factores %*% t(pesos)) --> --\>

<!-- <!--   funcion_pca((post),F,F) -->

--\> <!-- <!-- ``` --> --\>

<!-- <!-- ```{r} -->

--\> <!-- <!-- postb <- post[,biomarcadores] --> --\> <!-- <!-- pcx <- prcomp(t(postb)) --> --\> <!-- <!-- rot <- pcx$x --> --\>

<!-- <!-- csa <- t(corr.test(t(rot),t(postb))$r) -->

--\> <!-- <!-- csap <-  t(corr.test(t(rot),t(postb))$p) --> --\> <!-- <!-- csa <- as.data.frame(csa) --> --\>

<!-- <!-- csap -->

--\>

<!-- <!-- ``` -->

--\>

<!-- <!-- ------------------------------------------------------------------------ -->

--\>

<!-- <!-- FEATURE SELECTION WITH ALL VARIABLES -->

--\>

<!-- <!-- ```{r} -->

--\> <!-- <!-- fun_question_all <-  function(semilla) { --> --\> <!-- <!--   pesos <- Reduce(rbind, get_weights(modelo, scale = T)) --> --\>

<!-- <!--   factores <- get_factors(modelo,scale = T)[[1]] -->

--\> <!-- <!--   post <- scale(factores %*% t(pesos)) --> --\> <!-- <!--   pre <- --> --\> <!-- <!--     scale(as.data.frame(t(Reduce( --> --\> <!-- <!--       "rbind", --> --\> <!-- <!--       list( --> --\> <!-- <!--         modelo@data$metaboloma[[1]], --> --\> <!-- <!--         modelo@data$metagenoma[[1]], --> --\> <!-- <!--         modelo@data$ip[[1]] --> --\> <!-- <!--       ) --> --\> <!-- <!--     )))) --> --\>

<!-- <!--   noise <- scale(pre-post) -->

--\> <!-- <!--   set.seed(semilla) --> --\> <!-- <!--   idx <- sample(1:nrow(pre), size = 0.7 * nrow(pre)) --> --\> <!-- <!--   pre.train <- pre[idx, ] --> --\> <!-- <!--   grupo.train <- grupo[idx] --> --\> <!-- <!--   pre.test <- pre[-idx, ] --> --\> <!-- <!--   grupo.test <- grupo[-idx] --> --\> <!-- <!--   set.seed(semilla) --> --\> <!-- <!--   noise.train <- noise[idx,] --> --\> <!-- <!--   noise.test <- noise[-idx,] --> --\> <!-- <!--   cv <- --> --\> <!-- <!--     glmnet::cv.glmnet(as.matrix(pre.train), --> --\> <!-- <!--                       factor(grupo.train), --> --\> <!-- <!--                       alpha = 1, --> --\> <!-- <!--                       family = "multinomial") --> --\>

<!-- <!--   lasso1.pre.grupo <- -->

--\> <!-- <!--     glmnet::glmnet( --> --\> <!-- <!--       x = pre.train, --> --\> <!-- <!--       y = grupo.train , --> --\> <!-- <!--       alpha = 1, --> --\> <!-- <!--       family = "multinomial", --> --\> <!-- <!--       lambda = cv$lambda.min --> --\> <!-- <!--     ) --> --\>

<!-- <!--   res <- -->

--\> <!-- <!--     factor(predict( --> --\> <!-- <!--       lasso1.pre.grupo, --> --\> <!-- <!--       newx = as.matrix(pre.test), --> --\> <!-- <!--       s = "lambda.min", --> --\> <!-- <!--       type = "class" --> --\> <!-- <!--     ),levels = levels(grupo.test)) --> --\>

<!-- <!--   acc.grupo.pre <- caret::confusionMatrix(res, grupo.test)$overall[1] -->

--\> <!-- <!--   coeficientes_lasso.pre.grupo <- as.matrix(Reduce("cbind",coef(lasso1.pre.grupo))) --> --\> <!-- <!--   rownames(coeficientes_lasso.pre.grupo)[1] <- "intercept" --> --\> <!-- <!--   colnames(coeficientes_lasso.pre.grupo) <- levels(grupo) --> --\>

<!-- <!--   grupo.train <- grupo[idx] -->

--\> <!-- <!--   grupo.test <- grupo[-idx] --> --\> <!-- <!--   set.seed(semilla) --> --\> <!-- <!--   cv <- --> --\> <!-- <!--     glmnet::cv.glmnet(as.matrix(post.train), --> --\> <!-- <!--                       factor(grupo.train), --> --\> <!-- <!--                       alpha = 1, --> --\> <!-- <!--                       family = "multinomial") --> --\>

<!-- <!--   lasso1.post.grupo <- -->

--\> <!-- <!--     glmnet::glmnet( --> --\> <!-- <!--       x = post.train, --> --\> <!-- <!--       y = grupo.train , --> --\> <!-- <!--       alpha = 1, --> --\> <!-- <!--       family = "multinomial", --> --\> <!-- <!--       lambda = cv$lambda.min --> --\> <!-- <!--     ) --> --\>

<!-- <!--   res <- -->

--\> <!-- <!--     factor(predict( --> --\> <!-- <!--       lasso1.post.grupo, --> --\> <!-- <!--       newx = as.matrix(post.test), --> --\> <!-- <!--       s = "lambda.min", --> --\> <!-- <!--       type = "class" --> --\> <!-- <!--     ),levels = levels(grupo.test)) --> --\>

<!-- <!--   acc.grupo.post <- caret::confusionMatrix(res, grupo.test)$overall[1] -->

--\>

<!-- <!--   coeficientes_lasso1.post.grupo <- as.matrix(Reduce("cbind",coef(lasso1.post.grupo))) -->

--\> <!-- <!--   rownames(coeficientes_lasso1.post.grupo)[1] <- "intercept" --> --\> <!-- <!--   colnames(coeficientes_lasso1.post.grupo) <- levels(grupo) --> --\> <!-- <!--   #### --> --\> <!-- <!--   grupo.train <- obesidad[idx] --> --\> <!-- <!--   grupo.test <- obesidad[-idx] --> --\> <!-- <!--     cv <- --> --\> <!-- <!--     glmnet::cv.glmnet(as.matrix(pre.train), --> --\> <!-- <!--                       factor(grupo.train), --> --\> <!-- <!--                       alpha = 1, --> --\> <!-- <!--                       family = "binomial") --> --\>

<!-- <!--   lasso1.pre.obesidad <- -->

--\> <!-- <!--     glmnet::glmnet( --> --\> <!-- <!--       x = pre.train, --> --\> <!-- <!--       y = grupo.train , --> --\> <!-- <!--       alpha = 1, --> --\> <!-- <!--       family = "binomial", --> --\> <!-- <!--       lambda = cv$lambda.min --> --\> <!-- <!--     ) --> --\>

<!-- <!--   res <- -->

--\> <!-- <!--     factor(predict( --> --\> <!-- <!--       lasso1.pre.obesidad, --> --\> <!-- <!--       newx = as.matrix(pre.test), --> --\> <!-- <!--       s = "lambda.min", --> --\> <!-- <!--       type = "class" --> --\> <!-- <!--     ),levels = levels(grupo.test)) --> --\>

<!-- <!--   acc.obesidad.pre <- caret::confusionMatrix(res, grupo.test)$overall[1] -->

--\>

<!-- <!--   coeficientes_lasso1.pre.obesidad <- as.matrix(coef(lasso1.pre.obesidad)) -->

--\> <!-- <!--   rownames(coeficientes_lasso1.pre.obesidad)[1] <- "intercept" --> --\> <!-- <!--   colnames(coeficientes_lasso1.pre.obesidad) <- "NOvsO" --> --\>

<!-- <!--   set.seed(semilla) -->

--\> <!-- <!--   cv <- --> --\> <!-- <!--     glmnet::cv.glmnet(as.matrix(post.train), --> --\> <!-- <!--                       factor(grupo.train), --> --\> <!-- <!--                       alpha = 1, --> --\> <!-- <!--                       family = "binomial") --> --\>

<!-- <!--   lasso1.post.obesidad <- -->

--\> <!-- <!--     glmnet::glmnet( --> --\> <!-- <!--       x = post.train, --> --\> <!-- <!--       y = grupo.train , --> --\> <!-- <!--       alpha = 1, --> --\> <!-- <!--       family = "binomial", --> --\> <!-- <!--       lambda = cv$lambda.min --> --\> <!-- <!--     ) --> --\>

<!-- <!--   res <- -->

--\> <!-- <!--     factor(predict( --> --\> <!-- <!--       lasso1.post.obesidad, --> --\> <!-- <!--       newx = as.matrix(post.test), --> --\> <!-- <!--       s = "lambda.min", --> --\> <!-- <!--       type = "class" --> --\> <!-- <!--     ),levels = levels(grupo.test)) --> --\>

<!-- <!--   acc.obesidad.post <- caret::confusionMatrix(res, grupo.test)$overall[1] -->

--\>

<!-- <!--   coeficientes_lasso1.post.obesidad <- as.matrix(coef(lasso1.post.obesidad)) -->

--\> <!-- <!--   rownames(coeficientes_lasso1.post.obesidad)[1] <- "intercept" --> --\> <!-- <!--   colnames(coeficientes_lasso1.post.obesidad) <- "NOvsO" --> --\>

<!-- <!--   ### noise -->

--\>

<!-- <!--     lasso1.noise.obesidad <- -->

--\> <!-- <!--     glmnet::glmnet( --> --\> <!-- <!--       x = noise.train, --> --\> <!-- <!--       y = grupo.train , --> --\> <!-- <!--       alpha = 1, --> --\> <!-- <!--       family = "binomial", --> --\> <!-- <!--       lambda = cv$lambda.min --> --\> <!-- <!--     ) --> --\>

<!-- <!--   res <- -->

--\> <!-- <!--     factor(predict( --> --\> <!-- <!--       lasso1.noise.obesidad, --> --\> <!-- <!--       newx = as.matrix(noise.test), --> --\> <!-- <!--       s = "lambda.min", --> --\> <!-- <!--       type = "class" --> --\> <!-- <!--     ),levels = levels(grupo.test)) --> --\>

<!-- <!--   acc.obesidad.noise <- caret::confusionMatrix(res, grupo.test)$overall[1] -->

--\>

<!-- <!--   coeficientes_lasso1.noise.obesidad<- as.matrix(coef(lasso1.noise.obesidad)) -->

--\> <!-- <!--   rownames(coeficientes_lasso1.noise.obesidad)[1] <- "intercept" --> --\> <!-- <!--   colnames(coeficientes_lasso1.noise.obesidad) <- "NOvsO" --> --\>

<!-- <!--   grupo.train <- grupo[idx] -->

--\> <!-- <!--   grupo.test <- grupo[-idx] --> --\> <!-- <!-- lasso1.noise.grupo <- --> --\> <!-- <!--     glmnet::glmnet( --> --\> <!-- <!--       x = noise.train, --> --\> <!-- <!--       y = grupo.train , --> --\> <!-- <!--       alpha = 1, --> --\> <!-- <!--       family = "multinomial", --> --\> <!-- <!--       lambda = cv$lambda.min --> --\> <!-- <!--     ) --> --\>

<!-- <!--   res <- -->

--\> <!-- <!--     factor(predict( --> --\> <!-- <!--       lasso1.noise.grupo, --> --\> <!-- <!--       newx = as.matrix(noise.test), --> --\> <!-- <!--       s = "lambda.min", --> --\> <!-- <!--       type = "class" --> --\> <!-- <!--     ),levels = levels(grupo.test)) --> --\>

<!-- <!--   acc.grupo.noise <- caret::confusionMatrix(res, grupo.test)$overall[1] -->

--\>

<!-- <!--   coeficientes_lasso1.noise.grupo <- as.matrix(Reduce("cbind",coef(lasso1.noise.grupo))) -->

--\> <!-- <!--   rownames(coeficientes_lasso1.noise.grupo)[1] <- "intercept" --> --\> <!-- <!--   colnames(coeficientes_lasso1.noise.grupo) <- levels(grupo) --> --\>

<!-- <!--   accuracies<- c(grupo_pre=acc.grupo.pre, -->

--\> <!-- <!--            grupo_post = acc.grupo.post, --> --\> <!-- <!--            obesidad_pre = acc.obesidad.pre, --> --\> <!-- <!--            obesidad_post = acc.obesidad.post, --> --\> <!-- <!--            grupo_noise = acc.grupo.noise, --> --\> <!-- <!--            obesidad_noise = acc.obesidad.noise) --> --\>

<!-- <!--   coeficientes <- list(precoef_grupo = coeficientes_lasso.pre.grupo, -->

--\> <!-- <!--                        precoef_obesidad = coeficientes_lasso1.pre.obesidad, --> --\> <!-- <!--                        postcoef_grupo = coeficientes_lasso1.post.grupo, --> --\> <!-- <!--                        postcoef_obesodad = coeficientes_lasso1.post.obesidad, --> --\> <!-- <!--                        noisecoef_grupo = coeficientes_lasso1.noise.grupo, --> --\> <!-- <!--                        noisecoef_obesidad = coeficientes_lasso1.noise.obesidad) --> --\>

<!-- <!--   return_list <- list(acc = accuracies, -->

--\> <!-- <!--                       coeficientes=coeficientes) --> --\>

<!-- <!--   return(return_list) -->

--\> <!-- <!-- } --> --\>

<!-- <!-- ``` -->

--\>

<!-- <!-- ```{r} -->

--\> <!-- <!-- semillas <- sample.int(10000,size = 100) --> --\> <!-- <!-- retorno <- lapply(semillas, fun_question_all) --> --\> <!-- <!-- (accs <- colMeans(Reduce("rbind",(lapply(retorno,function(x) x[[1]]))))) --> --\>

<!-- <!-- ``` -->

--\>

<!-- <!-- ```{r} -->

--\> <!-- <!-- coeficientes <- lapply(retorno, function(x) x[[2]]) --> --\>

<!-- <!-- coef_first_seed <- coeficientes[[1]]$precoef_grupo -->

--\> <!-- <!-- ``` --> --\>
