---
title: "Univariante Y Bivariante"
format: html
editor: visual
---

# CARGA LIBRERIAS Y FUNCIONES

```{r}
library(ggplot2)
library(psych)
library(limma)
library(car)
library(mixOmics)
library(vegan)
library(ggpubr)
library(MOFA2)
library(dplyr)
library(ALDEx2)
library(MOFA2)
library(PERMANOVA)
library(ggrepel)
source("../scripts_R/scripts_utiles/scripts_funciones/vanvalen2.R")
source("../scripts_R/scripts_utiles/scripts_funciones/manova_vanvalen.R")
source("../scripts_R/scripts_utiles/scripts_funciones/otras_funciones_utiles.R")
datos <- readRDS("../../datos/preprocesado_08_09_23/novoom-04-10-23.rds")

obesidad <- datos$comunes$obesidad
grupo <- datos$comunes$grupo
sexo <- datos$comunes$variables_in_bacteria$SEX
mean_aldex <- function(X) {
  mc.all <- getMonteCarloInstances(X)
  mc.instances <- numMCInstances(X)
  row_mean <- function(y)
    apply(y, 1, mean)
  X <- data.frame(bind_rows(lapply(mc.all, row_mean)))
  rownames(X) <- names(mc.all)
  return(as.data.frame(t(X)))
}
funcion_pca <- function(X, scle, trans) {
  if (!trans) {
    pca <- prcomp(X, scale. = scle)
    
    varianzas <- round(100 * pca$sdev ^ 2 / sum(pca$sdev ^ 2), 2)
    pca.plot <- data.frame(
      PC1 = pca$x[, 1],
      PC2 = pca$x[, 2],
      obesidad = obesidad,
      grupo = grupo,
      sexo = sexo
    )
  } else{
    X <- t(scale(X))
    pca <- prcomp((X), scale. = scle)
    
    varianzas <- round(100 * pca$sdev ^ 2 / sum(pca$sdev ^ 2), 2)
    pca.plot <- data.frame(
      PC1 = pca$rotation[, 1],
      PC2 = pca$rotation[, 2],
      obesidad = obesidad,
      grupo = grupo,
      sexo = sexo
    )
  }
  
  p1 <-
    ggplot(pca.plot, aes(PC1, PC2, color = grupo)) + geom_point() + xlab(paste("PC1", varianzas[1],"%")) +
    ylab(paste("PC2", varianzas[2],"%"))+theme(legend.title = element_blank()) 
  p2 <-
    ggplot(pca.plot, aes(PC1, PC2, color = grupo)) + geom_point() + xlab(paste("PC1", varianzas[1],"%")) +
    ylab(paste("PC2", varianzas[2],"%")) + facet_grid(~ obesidad)+theme(legend.title = element_blank()) 
  p3 <-
    ggplot(pca.plot, aes(PC1, PC2, color = sexo)) + geom_point() + xlab(paste("PC1", varianzas[1],"%")) +
    ylab(paste("PC2", varianzas[2],"%")) + facet_grid(~ obesidad)+theme(legend.title = element_blank()) 
  p44 <- factoextra::fviz_eig(pca,"variance")
  p4 <- ggarrange(p1, p2, p3,p44)
  p1 <-
    ggplot(pca.plot, aes(PC1, PC2, color = obesidad)) + xlab(paste("PC1", varianzas[1],"%")) +
    ylab(paste("PC2", varianzas[2],"%")) + geom_point()+theme(legend.title = element_blank()) 
  p2 <-
    ggplot(pca.plot, aes(PC1, PC2, color = obesidad)) + xlab(paste("PC1", varianzas[1],"%")) +
    ylab(paste("PC2", varianzas[2],"%")) + geom_point() + facet_grid(~ grupo)+theme(legend.title = element_blank()) 
  p3 <-
    ggplot(pca.plot, aes(PC1, PC2, color = obesidad)) + xlab(paste("PC1", varianzas[1],"%")) +
    ylab(paste("PC2", varianzas[2],"%")) + geom_point() + facet_grid(~ sexo)+theme(legend.title = element_blank()) 
  
    p44 <- factoextra::fviz_eig(pca,"variance")
  p5 <- ggarrange(p1, p2, p3,p44)
  p1 <-
    ggplot(pca.plot, aes(PC1, PC2, color = sexo)) + xlab(paste("PC1", varianzas[1],"%")) +
    ylab(paste("PC2", varianzas[2],"%")) + geom_point()+theme(legend.title = element_blank()) 
  p2 <-
    ggplot(pca.plot, aes(PC1, PC2, color = sexo)) + xlab(paste("PC1", varianzas[1],"%")) +
    ylab(paste("PC2", varianzas[2],"%")) + geom_point() + facet_grid(~ grupo)+theme(legend.title = element_blank()) 
  p3 <-
    ggplot(pca.plot, aes(PC1, PC2, color = sexo)) + xlab(paste("PC1", varianzas[1],"%")) +
    ylab(paste("PC2", varianzas[2],"%")) + geom_point() + facet_grid(~ sexo)+theme(legend.title = element_blank()) 
    p44 <- factoextra::fviz_eig(pca,"variance")
  
  p6 <- ggarrange(p1, p2, p3,p44)
  
  return(list(p4, p5, p6))
}

funcion_pca2 <- function(X, scle, trans,grupo,obesidad,sexo,labels) {
  if (!trans) {
    pca <- prcomp(X, scale. = scle)
    
    varianzas <- round(100 * pca$sdev ^ 2 / sum(pca$sdev ^ 2), 2)
    pca.plot <- data.frame(
      PC1 = pca$x[, 1],
      PC2 = pca$x[, 2],
      obesidad = obesidad,
      grupo = grupo,
      sexo = sexo
    )
  } else{
    X <- t(scale(X))
    pca <- prcomp((X), scale. = scle)
    
    varianzas <- round(100 * pca$sdev ^ 2 / sum(pca$sdev ^ 2), 2)
    pca.plot <- data.frame(
      PC1 = pca$rotation[, 1],
      PC2 = pca$rotation[, 2],
      obesidad = obesidad,
      grupo = grupo,
      sexo = sexo
    )
  }
    labels_ <- rownames(X)
    pca.plot$etiqueta <- labels_
  if(labels==T){
  
      p1 <-
    ggplot(pca.plot, aes(PC1, PC2, color = grupo,label=etiqueta)) + geom_point() + xlab(paste("PC1", varianzas[1],"%")) +
    ylab(paste("PC2", varianzas[2],"%"))+theme(legend.title = element_blank()) +geom_text_repel()
  p2 <-
    ggplot(pca.plot, aes(PC1, PC2, color = grupo,label=etiqueta)) + geom_point() + xlab(paste("PC1", varianzas[1],"%")) +
    ylab(paste("PC2", varianzas[2],"%")) + facet_grid(~ obesidad)+theme(legend.title = element_blank())  +geom_text_repel()
  p3 <-
    ggplot(pca.plot, aes(PC1, PC2, color = sexo,label=etiqueta)) + geom_point() + xlab(paste("PC1", varianzas[1],"%")) +
    ylab(paste("PC2", varianzas[2],"%")) + facet_grid(~ obesidad)+theme(legend.title = element_blank())  +geom_text_repel()
  p44 <- factoextra::fviz_eig(pca,"variance")
  p4 <- ggarrange(p1, p2, p3,p44)
  p1 <-
    ggplot(pca.plot, aes(PC1, PC2, color = obesidad,label=etiqueta)) + xlab(paste("PC1", varianzas[1],"%")) +
    ylab(paste("PC2", varianzas[2],"%")) + geom_point()+theme(legend.title = element_blank())  +geom_text_repel()
  p2 <-
    ggplot(pca.plot, aes(PC1, PC2, color = obesidad,label=etiqueta)) + xlab(paste("PC1", varianzas[1],"%")) +
    ylab(paste("PC2", varianzas[2],"%")) + geom_point() + facet_grid(~ grupo)+theme(legend.title = element_blank())  +geom_text_repel()
  p3 <-
    ggplot(pca.plot, aes(PC1, PC2, color = obesidad,label=etiqueta)) + xlab(paste("PC1", varianzas[1],"%")) +
    ylab(paste("PC2", varianzas[2],"%")) + geom_point() + facet_grid(~ sexo)+theme(legend.title = element_blank())  +geom_text_repel()
  
    p44 <- factoextra::fviz_eig(pca,"variance")
  p5 <- ggarrange(p1, p2, p3,p44)
  p1 <-
    ggplot(pca.plot, aes(PC1, PC2, color = sexo,label=etiqueta)) + xlab(paste("PC1", varianzas[1],"%")) +
    ylab(paste("PC2", varianzas[2],"%")) + geom_point()+theme(legend.title = element_blank())  +geom_text_repel()
  p2 <-
    ggplot(pca.plot, aes(PC1, PC2, color = sexo,label=etiqueta)) + xlab(paste("PC1", varianzas[1],"%")) +
    ylab(paste("PC2", varianzas[2],"%")) + geom_point() + facet_grid(~ grupo)+theme(legend.title = element_blank())  +geom_text_repel()
  p3 <-
    ggplot(pca.plot, aes(PC1, PC2, color = sexo,label=etiqueta)) + xlab(paste("PC1", varianzas[1],"%")) +
    ylab(paste("PC2", varianzas[2],"%")) + geom_point() + facet_grid(~ sexo)+theme(legend.title = element_blank())  +geom_text_repel()
    p44 <- factoextra::fviz_eig(pca,"variance")
  
  p6 <- ggarrange(p1, p2, p3,p44)
  }else{
      p1 <-
    ggplot(pca.plot, aes(PC1, PC2, color = grupo)) + geom_point() + xlab(paste("PC1", varianzas[1],"%")) +
    ylab(paste("PC2", varianzas[2],"%"))+theme(legend.title = element_blank()) 
  p2 <-
    ggplot(pca.plot, aes(PC1, PC2, color = grupo)) + geom_point() + xlab(paste("PC1", varianzas[1],"%")) +
    ylab(paste("PC2", varianzas[2],"%")) + facet_grid(~ obesidad)+theme(legend.title = element_blank()) 
  p3 <-
    ggplot(pca.plot, aes(PC1, PC2, color = sexo)) + geom_point() + xlab(paste("PC1", varianzas[1],"%")) +
    ylab(paste("PC2", varianzas[2],"%")) + facet_grid(~ obesidad)+theme(legend.title = element_blank()) 
  p44 <- factoextra::fviz_eig(pca,"variance")
  p4 <- ggarrange(p1, p2, p3,p44)
  p1 <-
    ggplot(pca.plot, aes(PC1, PC2, color = obesidad)) + xlab(paste("PC1", varianzas[1],"%")) +
    ylab(paste("PC2", varianzas[2],"%")) + geom_point()+theme(legend.title = element_blank()) 
  p2 <-
    ggplot(pca.plot, aes(PC1, PC2, color = obesidad)) + xlab(paste("PC1", varianzas[1],"%")) +
    ylab(paste("PC2", varianzas[2],"%")) + geom_point() + facet_grid(~ grupo)+theme(legend.title = element_blank()) 
  p3 <-
    ggplot(pca.plot, aes(PC1, PC2, color = obesidad)) + xlab(paste("PC1", varianzas[1],"%")) +
    ylab(paste("PC2", varianzas[2],"%")) + geom_point() + facet_grid(~ sexo)+theme(legend.title = element_blank()) 
  
    p44 <- factoextra::fviz_eig(pca,"variance")
  p5 <- ggarrange(p1, p2, p3,p44)
  p1 <-
    ggplot(pca.plot, aes(PC1, PC2, color = sexo)) + xlab(paste("PC1", varianzas[1],"%")) +
    ylab(paste("PC2", varianzas[2],"%")) + geom_point()+theme(legend.title = element_blank()) 
  p2 <-
    ggplot(pca.plot, aes(PC1, PC2, color = sexo)) + xlab(paste("PC1", varianzas[1],"%")) +
    ylab(paste("PC2", varianzas[2],"%")) + geom_point() + facet_grid(~ grupo)+theme(legend.title = element_blank()) 
  p3 <-
    ggplot(pca.plot, aes(PC1, PC2, color = sexo)) + xlab(paste("PC1", varianzas[1],"%")) +
    ylab(paste("PC2", varianzas[2],"%")) + geom_point() + facet_grid(~ sexo)+theme(legend.title = element_blank()) 
    p44 <- factoextra::fviz_eig(pca,"variance")
  
  p6 <- ggarrange(p1, p2, p3,p44)
  }

  
  return(list(p4, p5, p6))
}





seleccion_feat_1 <- function(modelo,view,umbral,factores){
  
  x <- get_weights(modelo,views = view,scale = T,abs=T,factors = factores)[[1]]
  retorno <- rownames(x)[apply(x, 1, function(x) (any(x>umbral)))]
  return(retorno)
}

seleccion_feat_obesidad <- function(modelo) {
  pesos <- Reduce(rbind, get_weights(modelo, scale = F))
  factores <- get_factors(modelo, scale = F)[[1]]
  R <- factores %*% t(pesos)
  
  tot <- as.data.frame(R)
  
  interaccion <- interaction(grupo, obesidad)

  
  mdl2 <- model.matrix( ~ 0 + obesidad)
  colnames(mdl2) <-c("No","O")
  contraste <- c("O-No")

  contrastes <-
    makeContrasts(contrasts = contraste, levels = colnames(mdl2))
  fit <- lmFit(t(tot), design = mdl2)
  fit2 <- contrasts.fit(fit, contrastes)
  fit2 <- eBayes(fit2)
  coeficientes <- coef(fit2)
  cn <- dim(coeficientes)[2]
  res.pdf <-
    lapply(1:cn, function(x)
      topTable(fit2, coef = x, number = Inf))
  res.pdf2 <-
    as.data.frame(Reduce("cbind", (lapply(res.pdf, function(x)
      x$P.Value))))
  colnames(res.pdf2) <- "Obesidad"
  rownames(res.pdf2) <- rownames(coeficientes)
  truetrue <- res.pdf2 < 0.01
  probamos <- names(which(apply(truetrue, 1, any)==T))
  
  return(probamos)
  
}

seleccion_feat_grupo <- function(modelo) {
  pesos <- Reduce(rbind, get_weights(modelo, scale = F))
  factores <- get_factors(modelo, scale = F)[[1]]
  R <- factores %*% t(pesos)
  
  tot <- as.data.frame(R)

  mdl2 <- model.matrix( ~ 0 + grupo)
  colnames(mdl2) <-c("Female","PCOS","Male")
  contraste <- c("PCOS-Female","PCOS-Male","Male-Female")

  contrastes <-
    makeContrasts(contrasts = contraste, levels = colnames(mdl2))
  fit <- lmFit(t(tot), design = mdl2)
  fit2 <- contrasts.fit(fit, contrastes)
  fit2 <- eBayes(fit2)
  coeficientes <- coef(fit2)
  cn <- dim(coeficientes)[2]
  res.pdf <-
    lapply(1:cn, function(x)
      topTable(fit2, coef = x, number = Inf))
  res.pdf2 <-
    as.data.frame(Reduce("cbind", (lapply(res.pdf, function(x)
      x$P.Value	
))))
  colnames(res.pdf2) <- c("PF","PM","MF")
  rownames(res.pdf2) <- rownames(coeficientes)
  truetrue <- res.pdf2 < 0.01
  probamos <- names(which(apply(truetrue, 1, any)==T))
  
  return(probamos)
  
}


seleccion_feat_interaccion<- function(modelo) {
  pesos <- Reduce(rbind, get_weights(modelo, scale = F))
  factores <- get_factors(modelo, scale = F)[[1]]
  R <- factores %*% t(pesos)
  
  tot <- as.data.frame(R)
  interaccion <- interaction(grupo,obesidad)
  mdl2 <- model.matrix( ~ 0 + interaccion)
  
  colnames(mdl2) <- gsub("interaccion", "", colnames(mdl2))
  colnames(mdl2) <- c("FNO","PCOSNO","MALENO","FO","PCOSO","MALEO")
  contraste <- c(
    no_pcos_female = "PCOSNO-FNO",
    no_pcos_male = "PCOSNO-MALENO",
    no_sexo_control = "MALENO-FNO",
    o_pcos_female = "PCOSO-FO",
    o_pcos_male = "PCOSO-MALEO",
    o_sexo_control = "MALEO-FO",
    pcos = "PCOSO-PCOSNO",
    male = "MALEO-MALENO",
    female = "FO-FNO"
  )
  
  colnames(mdl2) <- gsub("interaccion", "", colnames(mdl2))
  
  contrastes <-
    makeContrasts(contrasts = contraste, levels = colnames(mdl2))
  fit <- lmFit(t(tot), design = mdl2)
  fit2 <- contrasts.fit(fit, contrastes)
  fit2 <- eBayes(fit2)
  coeficientes <- coef(fit2, Inf)
  cn <- dim(coeficientes)[2]
  res.pdf <-
    lapply(1:cn, function(x)
      topTable(fit2, coef = x, number = Inf))
  res.pdf2 <-
    Reduce("cbind", (lapply(res.pdf, function(x)
      x$P.Value)))
  rownames(res.pdf2) <- rownames(coeficientes)
  colnames(res.pdf2) <- colnames(coeficientes)
  truetrue <- res.pdf2 < 0.01
  probamos <- names(which(apply(truetrue, 1, any)==T))
  
  return(probamos)
}

misuper <- function(tot,biomarcadores){
  
  ### obesidad
  
  tot <- tot[,biomarcadores]
  
  mdl2 <- model.matrix( ~ 0 + obesidad)
  colnames(mdl2) <-c("No","O")
  contraste <- c("O-No")

  contrastes <-
    makeContrasts(contrasts = contraste, levels = colnames(mdl2))
  fit <- lmFit(t(tot), design = mdl2)
  fit2 <- contrasts.fit(fit, contrastes)
  fit2 <- eBayes(fit2)
  coeficientes <- coef(fit2)
  coeficientes.obesidad <- coeficientes
  cn <- dim(coeficientes)[2]
  res.pdf <-
    lapply(1:cn, function(x)
      topTable(fit2, coef = x, number = Inf))
  res.pdf2 <-
    as.data.frame(Reduce("cbind", (lapply(res.pdf, function(x)
      x$adj.P.Value	
))))
  colnames(res.pdf2) <- "O.No"
  rownames(res.pdf2) <- rownames(coeficientes)
  obese <- res.pdf2
  
  mdl2 <- model.matrix( ~ 0 + grupo)
  colnames(mdl2) <-c("Female","PCOS","Male")
  contraste <- c("PCOS-Female","PCOS-Male","Male-Female")

  contrastes <-
    makeContrasts(contrasts = contraste, levels = colnames(mdl2))
  fit <- lmFit(t(tot), design = mdl2)
  fit2 <- contrasts.fit(fit, contrastes)
  fit2 <- eBayes(fit2)
  coeficientes <- coef(fit2)
  coefficientes.grupo <- coeficientes
  cn <- dim(coeficientes)[2]
  res.pdf <-
    lapply(1:cn, function(x)
      topTable(fit2, coef = x, number = Inf))
  res.pdf2 <-
    as.data.frame(Reduce("cbind", (lapply(res.pdf, function(x)
      x$adj.P.Value	
	
))))
  colnames(res.pdf2) <- c("PF","PM","MF")
  rownames(res.pdf2) <- rownames(coeficientes)
  
  grups <- res.pdf2
  
  interaccion <- interaction(grupo,obesidad)
  mdl2 <- model.matrix( ~ 0 + interaccion)
  
  colnames(mdl2) <- gsub("interaccion", "", colnames(mdl2))
  colnames(mdl2) <- c("FNO","PCOSNO","MALENO","FO","PCOSO","MALEO")
  contraste <- c(
    no_pcos_female = "PCOSNO-FNO",
    no_pcos_male = "PCOSNO-MALENO",
    no_sexo_control = "MALENO-FNO",
    o_pcos_female = "PCOSO-FO",
    o_pcos_male = "PCOSO-MALEO",
    o_sexo_control = "MALEO-FO",
    pcos = "PCOSO-PCOSNO",
    male = "MALEO-MALENO",
    female = "FO-FNO"
  )
  
  colnames(mdl2) <- gsub("interaccion", "", colnames(mdl2))
  
  contrastes <-
    makeContrasts(contrasts = contraste, levels = colnames(mdl2))
  fit <- lmFit(t(tot), design = mdl2)
  fit2 <- contrasts.fit(fit, contrastes)
  fit2 <- eBayes(fit2)
  coeficientes <- coef(fit2, Inf)
  coeficientes.interact <- coeficientes
  cn <- dim(coeficientes)[2]
  res.pdf <-
    lapply(1:cn, function(x)
      topTable(fit2, coef = x, number = Inf))
  res.pdf2 <-
    Reduce("cbind", (lapply(res.pdf, function(x)
      x$adj.P.Value	
)))
  rownames(res.pdf2) <- rownames(coeficientes)
  colnames(res.pdf2) <- colnames(coeficientes)
  interact <- res.pdf2
  
  pvalores <- data.frame(obese,
                       grups,
                       interact)
  
  medias <- data.frame(coeficientes.obesidad,
                       coefficientes.grupo,
                       coeficientes.interact)
  colnames(pvalores) <- colnames(medias)
  medias$variables <- rownames(medias)
  pvalores$variables <- rownames(pvalores)
  retorno <- list(pvalores=pvalores,
                  medias=medias)
 
}

fun_plot_limma <- function(R,biomarcadores,titulo) {

  lista.results <- misuper3(R[,biomarcadores])
  medias <- lista.results$medias
  medias$categoria <-
    ifelse(rownames(medias) %in% rownames(modelo@data$metaboloma$group1),
           1,
           "OTHER")
  medias$categoria <-
    ifelse(rownames(medias) %in% rownames(modelo@data$ip$group1),
           2,
           medias$categoria)
  medias$categoria <-
    ifelse(rownames(medias) %in% rownames(modelo@data$metagenoma$group1),
           3,
           medias$categoria)
  medias$categoria <- as.factor(medias$categoria)
  medias <- reshape2::melt(medias)
  medias$variables <- as.factor(medias$variables)
  medias$categoria <- as.numeric(medias$categoria)
  # colnames(csa) <-c("variables","sujetos","categoria","")
  pvalues <- lista.results$pvalores
  pvalues <- reshape2::melt(pvalues)
  
  medias$text <- ifelse(pvalues$value < 0.05, "*", "")
  p1 <- ggplot(medias, aes(
    reorder(variables, categoria),
    variable,
    fill = value,
    label = text
  )) + geom_tile() + scale_fill_gradient2(low = "red",
                                          high = "blue",
                                          mid = "white") + theme(axis.text.x = element_text(
                                            angle = 90,
                                            vjust = 0.5,
                                            hjust = 1
                                          )) + geom_text() + theme(text = element_text(size = 9, face = "bold"))  + xlab("") +
    ylab("") + ggtitle(titulo)
  
  return(p1)
}

fun_plot_limma2 <- function(R,biomarcadores,titulo) {
  lista.results <- misuper3(R)
  medias <- lista.results$medias[biomarcadores,]
  medias$categoria <-
    ifelse(rownames(medias) %in% rownames(modelo@data$metaboloma$group1),
           1,
           "OTHER")
  medias$categoria <-
    ifelse(rownames(medias) %in% rownames(modelo@data$ip$group1),
           2,
           medias$categoria)
  medias$categoria <-
    ifelse(rownames(medias) %in% rownames(modelo@data$metagenoma$group1),
           3,
           medias$categoria)
  medias$categoria <- as.factor(medias$categoria)
  medias <- reshape2::melt(medias)
  medias$variables <- as.factor(medias$variables)
  medias$categoria <- as.numeric(medias$categoria)
  # colnames(csa) <-c("variables","sujetos","categoria","")
  pvalues <- lista.results$pvalores[biomarcadores,]
  pvalues <- reshape2::melt(pvalues)
  
  medias$text <- ifelse(pvalues$value < 0.05, "*", "")
  p1 <- ggplot(medias, aes(
    reorder(variables, categoria),
    variable,
    fill = value,
    label = text
  )) + geom_tile() + scale_fill_gradient2(low = "red",
                                          high = "blue",
                                          mid = "white") + theme(axis.text.x = element_text(
                                            angle = 90,
                                            vjust = 0.5,
                                            hjust = 1
                                          )) + geom_text() + theme(text = element_text(size = 9, face = "bold"))  + xlab("") +
    ylab("") + ggtitle(titulo)
  
  return(p1)
}

funcion_corr <- function(X,cex_variables,title){
  
  R2.corr <- corr.test(X)
  diag(R2.corr$p) <- 1
  R2.corr$p[lower.tri(R2.corr$p)] <- 1
  corrplot::corrplot(R2.corr$r,p.mat = R2.corr$p,tl.cex = cex_variables,pch.cex = 2,insig = "label_sig",title = title,mar = c(1,0,1,0))
}

fun_wrapper_vanvalen <- function(x,categorica,corr){
  dim2 <- dim(x)[2]
  x <- split(x,f = categorica)
  x[[1]] <- matrix(x[[1]],ncol=dim2,byrow = F)
  x[[2]] <- matrix(x[[2]],ncol=dim2,byrow = F)
  if(corr==T){
      x <- lapply(x, cor)
  }else{
    x <- lapply(x, var)
  }
  pvalue <- vanValen.test2(x[[1]],x[[2]])
  
  return(pvalue)
  
  
}

fun_wrapper_vanvalen2 <- function(x,categorica,corr){
  
  dim2 <- dim(x)[1]
  x <- split(x,f = categorica)
  x[[1]] <- matrix(x[[1]],ncol=dim2,byrow = F)
  x[[2]] <- matrix(x[[2]],ncol=dim2,byrow = F)
  if(corr==T){
      x <- lapply(x, cor)
  }else{
    x <- lapply(x, var)
  }
  pvalue <- vanValen.test2(x[[1]],x[[2]])
  
  return(pvalue)
  
  
}
misuper2 <- function(tot){
  
  ### obesidad
  

  mdl2 <- model.matrix( ~ 0 + obesidad)
  colnames(mdl2) <-c("No","O")
  contraste <- c("O-No")

  contrastes <-
    makeContrasts(contrasts = contraste, levels = colnames(mdl2))
  fit <- lmFit(t(tot), design = mdl2)
  fit2 <- contrasts.fit(fit, contrastes)
  fit2 <- eBayes(fit2)
  coeficientes <- coef(fit2)
  coeficientes.obesidad <- coeficientes
  cn <- dim(coeficientes)[2]
  res.pdf <-
    lapply(1:cn, function(x)
      topTable(fit2, coef = x, number = Inf))
  res.pdf2 <-
    as.data.frame(Reduce("cbind", (lapply(res.pdf, function(x)
      x$adj.P.Value	
))))
  colnames(res.pdf2) <- "O.No"
  rownames(res.pdf2) <- rownames(coeficientes)
  obese <- res.pdf2
  
  mdl2 <- model.matrix( ~ 0 + grupo)
  colnames(mdl2) <-c("Female","PCOS","Male")
  contraste <- c("PCOS-Female","PCOS-Male","Male-Female")

  contrastes <-
    makeContrasts(contrasts = contraste, levels = colnames(mdl2))
  fit <- lmFit(t(tot), design = mdl2)
  fit2 <- contrasts.fit(fit, contrastes)
  fit2 <- eBayes(fit2)
  coeficientes <- coef(fit2)
  coefficientes.grupo <- coeficientes
  cn <- dim(coeficientes)[2]
  res.pdf <-
    lapply(1:cn, function(x)
      topTable(fit2, coef = x, number = Inf))
  res.pdf2 <-
    as.data.frame(Reduce("cbind", (lapply(res.pdf, function(x)
      x$adj.P.Value	
))))
  colnames(res.pdf2) <- c("PF","PM","MF")
  rownames(res.pdf2) <- rownames(coeficientes)
  
  grups <- res.pdf2
  
  interaccion <- interaction(grupo,obesidad)
  mdl2 <- model.matrix( ~ 0 + interaccion)
  
  colnames(mdl2) <- gsub("interaccion", "", colnames(mdl2))
  colnames(mdl2) <- c("FNO","PCOSNO","MALENO","FO","PCOSO","MALEO")
  contraste <- c(
    no_pcos_female = "PCOSNO-FNO",
    no_pcos_male = "PCOSNO-MALENO",
    no_sexo_control = "MALENO-FNO",
    o_pcos_female = "PCOSO-FO",
    o_pcos_male = "PCOSO-MALEO",
    o_sexo_control = "MALEO-FO",
    pcos = "PCOSO-PCOSNO",
    male = "MALEO-MALENO",
    female = "FO-FNO"
  )
  
  colnames(mdl2) <- gsub("interaccion", "", colnames(mdl2))
  
  contrastes <-
    makeContrasts(contrasts = contraste, levels = colnames(mdl2))
  fit <- lmFit(t(tot), design = mdl2)
  fit2 <- contrasts.fit(fit, contrastes)
  fit2 <- eBayes(fit2)
  coeficientes <- coef(fit2, Inf)
  coeficientes.interact <- coeficientes
  cn <- dim(coeficientes)[2]
  res.pdf <-
    lapply(1:cn, function(x)
      topTable(fit2, coef = x, number = Inf))
  res.pdf2 <-
    Reduce("cbind", (lapply(res.pdf, function(x)
      x$adj.P.Value	
)))
  rownames(res.pdf2) <- rownames(coeficientes)
  colnames(res.pdf2) <- colnames(coeficientes)
  interact <- res.pdf2
  
  pvalores <- data.frame(obese,
                       grups,
                       interact)
  
  medias <- data.frame(coeficientes.obesidad,
                       coefficientes.grupo,
                       coeficientes.interact)
  colnames(pvalores) <- colnames(medias)
  medias$variables <- rownames(medias)
  pvalores$variables <- rownames(pvalores)
  retorno <- list(pvalores=pvalores,
                  medias=medias)
 
}
auxlm <- function(x, categorica) {
  grups.lm <-  summary(lm(x ~ 0 + categorica))
  grups.r2 <- grups.lm$r.squared
  fstat <- grups.lm$fstatistic[1]
  df1 <- grups.lm$fstatistic[2]
  df2 <- grups.lm$fstatistic[3]
  grups.pval <- pf(fstat, df1, df2, lower.tail = F)
  return(c(
    rsquared = grups.r2,
    fstat = fstat,
    pval = grups.pval
  ))
}

misuper3 <- function(tot){
  ### obesidad
  mdl2 <- model.matrix( ~ 0 + obesidad)
  colnames(mdl2) <-c("No","O")
  contraste <- c("O-No")

  contrastes <-
    makeContrasts(contrasts = contraste, levels = colnames(mdl2))
  fit <- lmFit(t(tot), design = mdl2)
  
  fit2 <- contrasts.fit(fit, contrastes)
  fit2 <- eBayes(fit2)
  coeficientes <- coef(fit2) ## obtengo las medias
  coeficientes.obesidad <- coeficientes ## medias
  cn <- dim(coeficientes)[2]
  res.pdf <-
    lapply(1:cn, function(x)
      topTable(fit2, coef = x, number = Inf))[[1]]
  res.pdf2 <- res.pdf$adj.P.Val ## obtengo el o p valor
  res.pdf2 <- as.data.frame(res.pdf2)
  colnames(res.pdf2) <- "O.No"
  rownames(res.pdf2) <- rownames(coeficientes)
  obese <- res.pdf2 ## pvalor
  obese.fit <- apply(tot,2,function(y) auxlm(y,obesidad))
  mdl2 <- model.matrix( ~ 0 + grupo)
  colnames(mdl2) <-c("Female","PCOS","Male")
  contraste <- c("PCOS-Female","PCOS-Male","Male-Female")

  contrastes <-
    makeContrasts(contrasts = contraste, levels = colnames(mdl2))
  fit <- lmFit(t(tot), design = mdl2)
  fit2 <- contrasts.fit(fit, contrastes)
  fit2 <- eBayes(fit2)
  coeficientes <- coef(fit2)
  coefficientes.grupo <- coeficientes ## medias
  cn <- dim(coeficientes)[2]
  res.pdf <-
    lapply(1:cn, function(x)
      as.data.frame(topTable(fit2, coef = x, number = Inf)))
  res.pdf2 <- Reduce("cbind",lapply(res.pdf, function(x) x$adj.P.Val))
  ## grupo pvalor
  colnames(res.pdf2) <- c("PF","PM","MF")
  rownames(res.pdf2) <- rownames(coeficientes)
  res.pdf2 <- as.data.frame(res.pdf2)
  grups <- res.pdf2 ## p valor
  grups.fit <- apply(tot,2,function(y) auxlm(y,grupo))
  interaccion <- interaction(grupo,obesidad)
  mdl2 <- model.matrix( ~ 0 + interaccion)
  
  colnames(mdl2) <- gsub("interaccion", "", colnames(mdl2))
  colnames(mdl2) <- c("FNO","PCOSNO","MALENO","FO","PCOSO","MALEO")
  contraste <- c(
    no_pcos_female = "PCOSNO-FNO",
    no_pcos_male = "PCOSNO-MALENO",
    no_sexo_control = "MALENO-FNO",
    o_pcos_female = "PCOSO-FO",
    o_pcos_male = "PCOSO-MALEO",
    o_sexo_control = "MALEO-FO",
    pcos = "PCOSO-PCOSNO",
    male = "MALEO-MALENO",
    female = "FO-FNO"
  )
  
  colnames(mdl2) <- gsub("interaccion", "", colnames(mdl2))
  
  contrastes <-
    makeContrasts(contrasts = contraste, levels = colnames(mdl2))
  fit <- lmFit(t(tot), design = mdl2)
  fit2 <- contrasts.fit(fit, contrastes)
  fit2 <- eBayes(fit2)
  coeficientes <- coef(fit2, Inf)
  coeficientes.interact <- coeficientes ## medias
  cn <- dim(coeficientes)[2]
  res.pdf <-
    lapply(1:cn, function(x)
      as.data.frame(topTable(fit2, coef = x, number = Inf)))
  res.pdf2 <- Reduce("cbind",lapply(res.pdf, function(x) x$adj.P.Val))## pvalor
  rownames(res.pdf2) <- rownames(coeficientes)
  colnames(res.pdf2) <- colnames(coeficientes)
  interact <- res.pdf2
  interact.fit <- apply(tot,2,function(y) auxlm(y,interaccion))


  pvalores <- data.frame(obese,
                       grups,
                       interact)
  
  medias <- data.frame(coeficientes.obesidad,
                       coefficientes.grupo,
                       coeficientes.interact)
  colnames(pvalores) <- colnames(medias)
  medias$variables <- rownames(medias)
  pvalores$variables <- rownames(pvalores)
  retorno <- list(pvalores=pvalores,
                  medias=medias,
                  gof = list(obesidad=obese.fit,
                             grupo = grups.fit,
                             interaccion = interact.fit))
 
}
fun_summary <- function(prueba) {
  
  p<- ncol(prueba$medias)
  k <- nrow(prueba$medias)
  obese.gof <- as.data.frame(t(prueba$gof$obesidad))
  grupo.gof <- as.data.frame(t(prueba$gof$grupo))
  inter.gof <- as.data.frame(t(prueba$gof$interaccion))
  
  O.No <- data.frame(obese.gof,
                       mean = prueba$medias$O.No,
                       pval = prueba$pvalores$O.No)
  
  PCOS.Female <- data.frame(grupo.gof,mean=prueba$medias$PCOS.Female,
                            pval = prueba$pvalores$PCOS.Female)
  PCOS.Male <- data.frame(grupo.gof,mean=prueba$medias$PCOS.Male,
                            pval = prueba$pvalores$PCOS.Male)
  Female.Male <- data.frame(grupo.gof,mean=prueba$medias$Male.Female,
                            pval = prueba$pvalores$Male.Female)
  MALENO.FNO <-  data.frame(inter.gof,mean=prueba$medias$MALENO.FNO,
                            pval = prueba$pvalores$MALENO.FNO)
  PCOSNO.FNO <-  data.frame(inter.gof,mean=prueba$medias$PCOSNO.FNO,
                            pval = prueba$pvalores$PCOSNO.FNO)
  PCOSNO.MALENO <-  data.frame(inter.gof,mean=prueba$medias$PCOSNO.MALENO,
                            pval = prueba$pvalores$PCOSNO.MALENO)
    
  MALEO.FO <-  data.frame(inter.gof,mean=prueba$medias$MALEO.FO,
                            pval = prueba$pvalores$MALEO.FO)
  PCOSO.FO <-  data.frame(inter.gof,mean=prueba$medias$PCOSO.FO,
                            pval = prueba$pvalores$PCOSO.FO)
  PCOSO.MALEO <-  data.frame(inter.gof,mean=prueba$medias$PCOSO.MALEO,
                            pval = prueba$pvalores$PCOSO.MALEO)
  
  PCOSO.PCOSNO <- data.frame(inter.gof,mean=prueba$medias$PCOSO.PCOSNO,
                             pval = prueba$pvalores$PCOSO.PCOSNO)
  
  FO.FNO <- data.frame(inter.gof,mean=prueba$medias$FO.FNO,
                             pval = prueba$pvalores$FO.FNO)
  MALEO.MALENO <- data.frame(inter.gof,mean=prueba$medias$MALEO.MALENO,
                             pval = prueba$pvalores$MALEO.MALENO)
  
  
  retorno <- list(O.No=O.No,
                  PCOS.Female=PCOS.Female,
                  PCOS.Male = PCOS.Male,
                  Female.Male = Female.Male,
                  PCOSNO.FNO = PCOSNO.FNO,
                  PCOSNO.MALENO = PCOSNO.MALENO,
                  MALENO.FNO = MALENO.FNO,
                  PCOSO.FO = PCOSO.FO,
                  PCOSO.MALEO = PCOSO.MALEO,
                  MALEO.FO = MALEO.FO,
                  PCOSO.PCOSNO = PCOSO.PCOSNO,
                  FO.FNO =FO.FNO,
                  MALEO.MALENO =MALEO.MALENO)
  return(retorno)
                  
} 


fun_obtain_table <- function(X, biomarcadores) {
  res <- misuper3(X[, biomarcadores])
  pvalores <- res$pvalores[, -ncol(res$pvalores)]
  medias <- res$medias[, -ncol(res$medias)]
  
  mask <- pvalores < 0.05
  mask2 <-
      t(apply(as.matrix(mask), 1, function(x)
        ifelse(x == T, which(x == T), NA)))
  
  mask3 <- (ifelse(mask == T, medias[mask], NA))
  
  res.df <- as.data.frame(round(mask3,4 ))
  
  res.df <-
      res.df[which(apply((res.df), 1, function(x)
        all(is.na(x))) == F), ]
  
  return(res.df)
  
}


extract_features <- function(omic,f) {
  prueba <- misuper3(omic)
  omic_vars <- colnames(omic)
  biomarcadores_lista <- fun_summary(prueba)
  selected_biomarkers <-
    lapply(biomarcadores_lista, function(x)
      x[x$pval < 0.05 & x$pval.value < 0.05, ])
  
  varis <-
    unique(unlist(lapply(
      selected_biomarkers, rownames
    )))
  pesos_omic <- pesos[omic_vars, f]
  
  pesos_selected <-
    rownames(pesos_omic)[apply(pesos_omic, 2, function(x)
      any(abs(x) > 0.8))]
  
  
  variables_selected<- intersect(pesos_selected, varis)
  
  res <- lapply(selected_biomarkers,
                function(x) x[rownames(x) %in% variables_selected,])
  
  return(res)
}

extract_cov <- function(omic) {
  prueba <- misuper3(omic)
  omic_vars <- colnames(omic)
  biomarcadores_lista <- fun_summary(prueba)
  selected_biomarkers <-
    lapply(biomarcadores_lista, function(x)
      x[x$pval < 0.05 & x$pval.value < 0.05, ])
  

  return(selected_biomarkers)
}
FUN_van_valen_mantel <- function(R, variables.lista) {
  
  
  ## por obesidad
  p.obesidad <-
    fun_wrapper_vanvalen(as.matrix((R[, variables.lista$O.No])), obesidad, T)

  obesidad.matrices <- lapply(split(R[,variables.lista$O.No],obesidad),function(x) t(dist(x)))
  prueba.mantel <- mantel(obesidad.matrices[[1]],obesidad.matrices[[2]])
  p.obesidad.mantel <- c(prueba.mantel$statistic,prueba.mantel$signif)
  ### spliteamos el grupo
  
  ctrl <- droplevels(grupo[grupo == "Female" | grupo == "Male"])
  females <- droplevels(grupo[grupo == "Female" | grupo == "PCOS"])
  hermas <- droplevels(grupo[grupo == "Male" | grupo == "PCOS"])
  
  
  p.sex <-
    fun_wrapper_vanvalen(R[grupo == "Female" |
                             grupo == "Male", variables.lista$Female.Male], categorica = ctrl, cor =
                           T)
  
  grupo.matrices <- lapply(split(as.data.frame(R[grupo !="PCOS",variables.lista$Female.Male]),ctrl),function(x) dist(t(x)))
  prueba.mantel <- mantel(grupo.matrices[[1]],grupo.matrices[[2]])
  p.sex.mantel <- c(prueba.mantel$statistic,prueba.mantel$signif)
  
  p.females <-
    fun_wrapper_vanvalen(R[grupo == "Female" |
                             grupo == "PCOS", variables.lista$PCOS.Female], categorica = females, cor =
                           T)
  grupo.matrices <- lapply(split(as.data.frame(R[grupo !="Male",variables.lista$Female.Male]),females),function(x) dist(t(x)))
  prueba.mantel <- mantel(grupo.matrices[[1]],grupo.matrices[[2]])
  p.females.mantel <- c(prueba.mantel$statistic,prueba.mantel$signif)

  
  p.hermas <-
    fun_wrapper_vanvalen(R[grupo == "PCOS" |
                             grupo == "Male", variables.lista$PCOS.Male], categorica = hermas, cor =
                           T)
  
  grupo.matrices <- lapply(split(as.data.frame(R[grupo !="Female",variables.lista$Female.Male]),hermas),function(x) dist(t(x)))
  prueba.mantel <- mantel(grupo.matrices[[1]],grupo.matrices[[2]])
  p.hermas.mantel <- c(prueba.mantel$statistic,prueba.mantel$signif)

  
  ## separado obesidad no obesidad
  ctrl <-
    droplevels(grupo[(grupo == "Female" |
                        grupo == "Male") & obesidad == "No Obese"])
  females <-
    droplevels(grupo[(grupo == "Female" |
                        grupo == "PCOS") & obesidad == "No Obese"])
  hermas <-
    droplevels(grupo[(grupo == "Male" |
                        grupo == "PCOS") & obesidad == "No Obese"])
  
  p.sex.no <-
    fun_wrapper_vanvalen(R[(grupo == "Female" |
                              grupo == "Male") &
                             obesidad == "No Obese", variables.lista$MALENO.FNO], categorica = ctrl, cor =
                           T)
  
  grupo.matrices <- lapply(split(as.data.frame(R[(grupo == "Female" |
                              grupo == "Male") &
                             obesidad == "No Obese", variables.lista$MALENO.FNO]),ctrl),function(x) dist(t(x)))
  prueba.mantel <- mantel(grupo.matrices[[1]],grupo.matrices[[2]])
  p.sex.no.mantel <-  c(prueba.mantel$statistic,prueba.mantel$signif)
  
  p.females.no <-
    fun_wrapper_vanvalen(R[(grupo == "Female" |
                              grupo == "PCOS") &
                             obesidad == "No Obese", variables.lista$PCOSNO.FNO], categorica = females, cor =
                           T)
    grupo.matrices <- lapply(split(as.data.frame(R[(grupo == "Female" |
                              grupo == "PCOS") &
                             obesidad == "No Obese", variables.lista$PCOSNO.FNO]),females),function(x) dist(t(x)))
    
  prueba.mantel <- mantel(grupo.matrices[[1]],grupo.matrices[[2]])
  
  p.females.no.mantel <-  c(prueba.mantel$statistic,prueba.mantel$signif)
  
  
  p.hermas.no <-
    fun_wrapper_vanvalen(R[(grupo == "PCOS" |
                              grupo == "Male") &
                             obesidad == "No Obese", variables.lista$PCOSNO.MALENO], categorica = hermas, cor =
                           T)
                            
   grupo.matrices <- lapply(split(as.data.frame(R[(grupo == "PCOS" |
                              grupo == "Male") &
                             obesidad == "No Obese", variables.lista$PCOSNO.MALENO]),hermas),function(x) dist(t(x)))
    
  prueba.mantel <- mantel(grupo.matrices[[1]],grupo.matrices[[2]])
  
  p.hermas.no.mantel <-  c(prueba.mantel$statistic,prueba.mantel$signif)
  
  
  ctrl <-
    droplevels(grupo[(grupo == "Female" |
                        grupo == "Male") & obesidad == "Obese"])
  females <-
    droplevels(grupo[(grupo == "Female" |
                        grupo == "PCOS") & obesidad == "Obese"])
  hermas <-
    droplevels(grupo[(grupo == "Male" |
                        grupo == "PCOS") & obesidad == "Obese"])
  
  p.sex.o <-
    fun_wrapper_vanvalen(R[(grupo == "Female" |
                              grupo == "Male") &
                             obesidad == "Obese", variables.lista$MALEO.FO], categorica = ctrl, cor =
                           T)
  
  grupo.matrices <- lapply(split(as.data.frame(R[(grupo == "Female" |
                              grupo == "Male") &
                             obesidad == "Obese", variables.lista$MALEO.FO]),ctrl),function(x) dist(t(x)))
    
  prueba.mantel <- mantel(grupo.matrices[[1]],grupo.matrices[[2]])
  
  p.sex.o.mantel <-  c(prueba.mantel$statistic,prueba.mantel$signif)
  
  
  p.females.o <-
    fun_wrapper_vanvalen(R[(grupo == "Female" |
                              grupo == "PCOS") &
                             obesidad == "Obese", variables.lista$PCOSO.FO], categorica = females, cor =
                           T)
  
  grupo.matrices <- lapply(split(as.data.frame(R[(grupo == "Female" |
                              grupo == "PCOS") &
                             obesidad == "Obese", variables.lista$PCOSO.FO]),females),function(x) dist(t(x)))
    
  prueba.mantel <- mantel(grupo.matrices[[1]],grupo.matrices[[2]])
  
  p.females.o.mantel <-  c(prueba.mantel$statistic,prueba.mantel$signif)
  
  p.hermas.o <-
    fun_wrapper_vanvalen(R[(grupo == "PCOS" |
                              grupo == "Male") &
                             obesidad == "Obese", variables.lista$PCOSO.MALEO], categorica = hermas, cor =
                           T)
  grupo.matrices <- lapply(split(as.data.frame(R[(grupo == "Female" |
                              grupo == "Male") &
                             obesidad == "Obese", variables.lista$PCOSO.MALEO]),hermas),function(x) dist(t(x)))
    
  prueba.mantel <- mantel(grupo.matrices[[1]],grupo.matrices[[2]])
  
  p.hermas.o.mantel <-  c(prueba.mantel$statistic,prueba.mantel$signif)
  ## por obesidad
  
  obesidad.females <- obesidad[grupo == "Female"]
  obesidad.male <- obesidad[grupo == "Male"]
  obesidad.PCOS <- obesidad[grupo == "PCOS"]
  
  femalesnoob <-
    fun_wrapper_vanvalen(R[(grupo == "Female"), variables.lista$FO.FNO], categorica = obesidad.females, cor =
                           T)
  
  grupo.matrices <- lapply(split(as.data.frame(R[grupo=="Female", variables.lista$FO.FNO]),obesidad.females),function(x) dist(t(x)))
    
  prueba.mantel <- mantel(grupo.matrices[[1]],grupo.matrices[[2]])
  
  femalesnoob.mantel <-  c(prueba.mantel$statistic,prueba.mantel$signif)
  
  
  if (length(variables.lista$MALEO.MALENO) == 0) {
    malesnoob <- 1
    malesnoob.mantel <- 1
  } else{
    malesnoob <-
      fun_wrapper_vanvalen(R[(grupo == "Male"), variables.lista$MALEO.MALENO], categorica = obesidad.male, cor =
                             T)
    
   grupo.matrices <- lapply(split(as.data.frame(R[grupo=="Male", variables.lista$MALEO.MALENO]),obesidad.male),function(x) dist(t(x)))
    
  prueba.mantel <- mantel(grupo.matrices[[1]],grupo.matrices[[2]])
  
  malesnoob.mantel <-  c(prueba.mantel$statistic,prueba.mantel$signif)
    
  }
  pcosnoob <-
    fun_wrapper_vanvalen(R[(grupo == "PCOS"), variables.lista$PCOSO.PCOSNO], categorica = obesidad.PCOS, cor =
                           T)
  
  grupo.matrices <- lapply(split(as.data.frame(R[grupo=="PCOS", variables.lista$PCOSO.PCOSNO]),obesidad.PCOS),function(x) dist(t(x)))
    
  prueba.mantel <- mantel(grupo.matrices[[1]],grupo.matrices[[2]])
  
  pcosnoob.mantel <-  c(prueba.mantel$statistic,prueba.mantel$signif)
  
  resvan.list <- (
    list(
      obesidad = p.obesidad,
      sexo = p.sex,
      females = p.females,
      hermas = p.hermas,
      sex.no = p.sex.no,
      females.no = p.females.no,
      hermas.no = p.hermas.no,
      sex.ob  = p.sex.o,
      females.ob = p.females.o,
      hermas.ob = p.hermas.o,
      femalesnoob = femalesnoob,
      malesnoob = malesnoob,
      pcosnoob = pcosnoob
    )
  )
  
    resvan.list.mantel <- (
    list(
      obesidad = p.obesidad.mantel,
      sexo = p.sex.mantel,
      females = p.females.mantel,
      hermas = p.hermas.mantel,
      sex.no = p.sex.no.mantel,
      females.no = p.females.no.mantel,
      hermas.no = p.hermas.no.mantel,
      sex.ob  = p.sex.o.mantel,
      females.ob = p.females.o.mantel,
      hermas.ob = p.hermas.o.mantel,
      femalesnoob = femalesnoob.mantel,
      malesnoob = malesnoob.mantel,
      pcosnoob = pcosnoob.mantel
    )
  )
  
  
  resvan1 <- as.data.frame(Reduce("rbind", resvan.list))
  
  colnames(resvan1) <- c("p", "t")
  rownames(resvan1) <- names(resvan.list)
  
  
  resvan2 <- as.data.frame(Reduce("rbind", resvan.list.mantel))
  
  colnames(resvan2) <- c("r", "p")
  rownames(resvan2) <- names(resvan.list)

  res <- cbind(resvan1,resvan2)
  return(res)
}



FUN_van_valen_mantel_2 <- function(R) {
  
  
  ## por obesidad
  p.obesidad <-
    fun_wrapper_vanvalen(as.matrix((R)), obesidad, T)

  obesidad.matrices <- lapply(split(R,obesidad),function(x) t(dist(x)))
  prueba.mantel <- mantel(obesidad.matrices[[1]],obesidad.matrices[[2]])
  p.obesidad.mantel <- c(prueba.mantel$statistic,prueba.mantel$signif)
  ### spliteamos el grupo
  
  ctrl <- droplevels(grupo[grupo == "Female" | grupo == "Male"])
  females <- droplevels(grupo[grupo == "Female" | grupo == "PCOS"])
  hermas <- droplevels(grupo[grupo == "Male" | grupo == "PCOS"])
  
  
  p.sex <-
    fun_wrapper_vanvalen(R[grupo == "Female" |
                             grupo == "Male", ], categorica = ctrl, cor =
                           T)
  
  grupo.matrices <- lapply(split(as.data.frame(R[grupo !="PCOS",]),ctrl),function(x) dist(t(x)))
  prueba.mantel <- mantel(grupo.matrices[[1]],grupo.matrices[[2]])
  p.sex.mantel <- c(prueba.mantel$statistic,prueba.mantel$signif)
  
  p.females <-
    fun_wrapper_vanvalen(R[grupo == "Female" |
                             grupo == "PCOS", ], categorica = females, cor =
                           T)
  grupo.matrices <- lapply(split(as.data.frame(R[grupo !="Male",]),females),function(x) dist(t(x)))
  prueba.mantel <- mantel(grupo.matrices[[1]],grupo.matrices[[2]])
  p.females.mantel <- c(prueba.mantel$statistic,prueba.mantel$signif)

  
  p.hermas <-
    fun_wrapper_vanvalen(R[grupo == "PCOS" |
                             grupo == "Male", ], categorica = hermas, cor =
                           T)
  
  grupo.matrices <- lapply(split(as.data.frame(R[grupo !="Female",]),hermas),function(x) dist(t(x)))
  prueba.mantel <- mantel(grupo.matrices[[1]],grupo.matrices[[2]])
  p.hermas.mantel <- c(prueba.mantel$statistic,prueba.mantel$signif)

  
  ## separado obesidad no obesidad
  ctrl <-
    droplevels(grupo[(grupo == "Female" |
                        grupo == "Male") & obesidad == "No Obese"])
  females <-
    droplevels(grupo[(grupo == "Female" |
                        grupo == "PCOS") & obesidad == "No Obese"])
  hermas <-
    droplevels(grupo[(grupo == "Male" |
                        grupo == "PCOS") & obesidad == "No Obese"])
  
  p.sex.no <-
    fun_wrapper_vanvalen(R[(grupo == "Female" |
                              grupo == "Male") &
                             obesidad == "No Obese", ], categorica = ctrl, cor =
                           T)
  
  grupo.matrices <- lapply(split(as.data.frame(R[(grupo == "Female" |
                              grupo == "Male") &
                             obesidad == "No Obese", ]),ctrl),function(x) dist(t(x)))
  prueba.mantel <- mantel(grupo.matrices[[1]],grupo.matrices[[2]])
  p.sex.no.mantel <-  c(prueba.mantel$statistic,prueba.mantel$signif)
  
  p.females.no <-
    fun_wrapper_vanvalen(R[(grupo == "Female" |
                              grupo == "PCOS") &
                             obesidad == "No Obese", ], categorica = females, cor =
                           T)
    grupo.matrices <- lapply(split(as.data.frame(R[(grupo == "Female" |
                              grupo == "PCOS") &
                             obesidad == "No Obese", ]),females),function(x) dist(t(x)))
    
  prueba.mantel <- mantel(grupo.matrices[[1]],grupo.matrices[[2]])
  
  p.females.no.mantel <-  c(prueba.mantel$statistic,prueba.mantel$signif)
  
  
  p.hermas.no <-
    fun_wrapper_vanvalen(R[(grupo == "PCOS" |
                              grupo == "Male") &
                             obesidad == "No Obese", ], categorica = hermas, cor =
                           T)
                            
   grupo.matrices <- lapply(split(as.data.frame(R[(grupo == "PCOS" |
                              grupo == "Male") &
                             obesidad == "No Obese", ]),hermas),function(x) dist(t(x)))
    
  prueba.mantel <- mantel(grupo.matrices[[1]],grupo.matrices[[2]])
  
  p.hermas.no.mantel <-  c(prueba.mantel$statistic,prueba.mantel$signif)
  
  
  ctrl <-
    droplevels(grupo[(grupo == "Female" |
                        grupo == "Male") & obesidad == "Obese"])
  females <-
    droplevels(grupo[(grupo == "Female" |
                        grupo == "PCOS") & obesidad == "Obese"])
  hermas <-
    droplevels(grupo[(grupo == "Male" |
                        grupo == "PCOS") & obesidad == "Obese"])
  
  p.sex.o <-
    fun_wrapper_vanvalen(R[(grupo == "Female" |
                              grupo == "Male") &
                             obesidad == "Obese", ], categorica = ctrl, cor =
                           T)
  
  grupo.matrices <- lapply(split(as.data.frame(R[(grupo == "Female" |
                              grupo == "Male") &
                             obesidad == "Obese",]),ctrl),function(x) dist(t(x)))
    
  prueba.mantel <- mantel(grupo.matrices[[1]],grupo.matrices[[2]])
  
  p.sex.o.mantel <-  c(prueba.mantel$statistic,prueba.mantel$signif)
  
  
  p.females.o <-
    fun_wrapper_vanvalen(R[(grupo == "Female" |
                              grupo == "PCOS") &
                             obesidad == "Obese", ], categorica = females, cor =
                           T)
  
  grupo.matrices <- lapply(split(as.data.frame(R[(grupo == "Female" |
                              grupo == "PCOS") &
                             obesidad == "Obese", ]),females),function(x) dist(t(x)))
    
  prueba.mantel <- mantel(grupo.matrices[[1]],grupo.matrices[[2]])
  
  p.females.o.mantel <-  c(prueba.mantel$statistic,prueba.mantel$signif)
  
  p.hermas.o <-
    fun_wrapper_vanvalen(R[(grupo == "PCOS" |
                              grupo == "Male") &
                             obesidad == "Obese", ], categorica = hermas, cor =
                           T)
  grupo.matrices <- lapply(split(as.data.frame(R[(grupo == "Female" |
                              grupo == "Male") &
                             obesidad == "Obese", ]),hermas),function(x) dist(t(x)))
    
  prueba.mantel <- mantel(grupo.matrices[[1]],grupo.matrices[[2]])
  
  p.hermas.o.mantel <-  c(prueba.mantel$statistic,prueba.mantel$signif)
  ## por obesidad
  
  obesidad.females <- obesidad[grupo == "Female"]
  obesidad.male <- obesidad[grupo == "Male"]
  obesidad.PCOS <- obesidad[grupo == "PCOS"]
  
  femalesnoob <-
    fun_wrapper_vanvalen(R[(grupo == "Female"),], categorica = obesidad.females, cor =
                           T)
  
  grupo.matrices <- lapply(split(as.data.frame(R[grupo=="Female", ]),obesidad.females),function(x) dist(t(x)))
    
  prueba.mantel <- mantel(grupo.matrices[[1]],grupo.matrices[[2]])
  
  femalesnoob.mantel <-  c(prueba.mantel$statistic,prueba.mantel$signif)
  
  
    malesnoob <-
      fun_wrapper_vanvalen(R[(grupo == "Male"), ], categorica = obesidad.male, cor =
                             T)
    
   grupo.matrices <- lapply(split(as.data.frame(R[grupo=="Male", ]),obesidad.male),function(x) dist(t(x)))
    
  prueba.mantel <- mantel(grupo.matrices[[1]],grupo.matrices[[2]])
  
  malesnoob.mantel <-  c(prueba.mantel$statistic,prueba.mantel$signif)
    

  pcosnoob <-
    fun_wrapper_vanvalen(R[(grupo == "PCOS"), ], categorica = obesidad.PCOS, cor =
                           T)
  
  grupo.matrices <- lapply(split(as.data.frame(R[grupo=="PCOS", ]),obesidad.PCOS),function(x) dist(t(x)))
    
  prueba.mantel <- mantel(grupo.matrices[[1]],grupo.matrices[[2]])
  
  pcosnoob.mantel <-  c(prueba.mantel$statistic,prueba.mantel$signif)
  
  resvan.list <- (
    list(
      obesidad = p.obesidad,
      sexo = p.sex,
      females = p.females,
      hermas = p.hermas,
      sex.no = p.sex.no,
      females.no = p.females.no,
      hermas.no = p.hermas.no,
      sex.ob  = p.sex.o,
      females.ob = p.females.o,
      hermas.ob = p.hermas.o,
      femalesnoob = femalesnoob,
      malesnoob = malesnoob,
      pcosnoob = pcosnoob
    )
  )
  
    resvan.list.mantel <- (
    list(
      obesidad = p.obesidad.mantel,
      sexo = p.sex.mantel,
      females = p.females.mantel,
      hermas = p.hermas.mantel,
      sex.no = p.sex.no.mantel,
      females.no = p.females.no.mantel,
      hermas.no = p.hermas.no.mantel,
      sex.ob  = p.sex.o.mantel,
      females.ob = p.females.o.mantel,
      hermas.ob = p.hermas.o.mantel,
      femalesnoob = femalesnoob.mantel,
      malesnoob = malesnoob.mantel,
      pcosnoob = pcosnoob.mantel
    )
  )
  
  
  resvan1 <- as.data.frame(Reduce("rbind", resvan.list))
  
  colnames(resvan1) <- c("p", "t")
  rownames(resvan1) <- names(resvan.list)
  
  
  resvan2 <- as.data.frame(Reduce("rbind", resvan.list.mantel))
  
  colnames(resvan2) <- c("r", "p")
  rownames(resvan2) <- names(resvan.list)

  res <- cbind(resvan1,resvan2)
  return(res)
}

funcion_corr_2 <- function(logi,gof) {

  bloques <- modelo@data
  clinic <- modelo@samples_metadata
  w <- which(lapply(clinic, is.numeric) == T)
  clinic <- clinic[, w]
  
  factores <- get_factors(modelo, scale = T)[[1]]
  
  covariables <- modelo@samples_metadata[,-c(15, 17)]
  
  obj <- corr.test(factores[logi,], covariables[logi,])
  
  obj.rmelt <- reshape2::melt(obj$r)
  obj.pmelt <- reshape2::melt(obj$p)
  texto <- ifelse(obj.pmelt$value < 0.05, "x", "")
  obj.rmelt$texto <- texto
  p1 <- ggplot(obj.rmelt, aes(Var1,
                              Var2,
                              fill = value,
                              label = texto)) + geom_tile() + scale_fill_gradient2(low = "red",
                                                                                   high = "blue",
                                                                                   mid = "white") + theme(axis.text.x = element_text(
                                                                                     angle = 90,
                                                                                     vjust = 0.5,
                                                                                     hjust = 1
                                                                                   )) +
    geom_text() + theme(text = element_text(size = 9, face = "bold"))  + xlab("") +  ylab("") + ggtitle(paste0(
      "Correlation between latent variables and covariables on",
      gof
    ))
  
  return(p1)
  
  
  
}

```

# CARGAMOS MODELO

```{r,message=F,warning=FALSE}
#13 escalado metaboloma y aldexmean escalado
modelos <- lapply(list.files("./modelos_final/",full.names = T), load_model)
modelo <- MOFA2::select_model(modelos,plot=T)

```

# RESULTADOS PRELIMINARES

## DIRECTORIO PARA GUARDAR

```{r}
directorio <- "../resultados_050323_v3"
if(!dir.exists(directorio)){
  dir.create(directorio)
}
```

## VARIANZA EXPLICADA Y DIAGNOSTICO

```{r}
p1 <- plot_variance_explained(modelo, max_r2 = 15)+theme(axis.text.x=element_text(angle = -45, hjust = 0))+scale_x_discrete(labels=c("metaboloma" = "METABOLOME", "metagenoma" = "METAGENOME","ip" = "PROTEOME"))

p2 <- plot_variance_explained(modelo, plot_total = T)[[2]]+theme(axis.text.x=element_text(angle = -45, hjust = 0))+scale_x_discrete(labels=c("metaboloma" = "METABOLOME", "metagenoma" = "METAGENOME","ip" = "PROTEOME"))

p3 <- ggarrange(p1, p2)

p3

directorio_preliminar <- file.path(directorio,"preliminares")
if(!dir.exists(directorio_preliminar)){
  dir.create(directorio_preliminar)
}
ggsave(filename = file.path(directorio_preliminar,"varianza_explicada.jpeg"),plot = p3)

```

```{r}
 plot_factor_cor(modelo)

```

## FACTORES

### RESULTADOS UNIVARIANTES

```{r}
factores <- get_factors(modelo, scale = T)[[1]]
p1 <- fun_plot_limma(R = factores,biomarcadores = colnames(factores),"Univariate Analysis Factors")
p1
ggsave(filename = file.path(directorio_preliminar,"univariate_factors.jpeg"),plot = p1)
```



## COVARIABLES

### UNIVARIATE COVARIABLES

```{r}
discard <- c("group","sample")
covariables_Raw <- modelo@samples_metadata
clinic <- covariables_Raw[,-which(colnames(covariables_Raw) %in% discard)]
covariables <- clinic
p1 <- fun_plot_limma(R = scale(clinic),biomarcadores = colnames(clinic),"Univariate Analysis on covariables")
p1
ggsave(filename = file.path(directorio_preliminar,"univariate_covariables.jpeg"),plot = p1)
```


### RESULTADOS BIVARIANTES CON FACTORES 

```{r}
directorio_bivariante_factores_cov <- file.path(directorio,"factores_cov")
if(!dir.exists(directorio_bivariante_factores_cov)){
  dir.create(directorio_bivariante_factores_cov)
}
```


```{r}
logi_noob <- which(obesidad=="No Obese")
logi_ob <- which(obesidad=="Obese")
logi_f <- which(grupo=="Female")
logi_m <- which(grupo=="Male")
logi_p <- which(grupo=="PCOS")
logi_noobf <- which((obesidad=="No Obese") & (grupo=="Female"))
logi_noobm <-which((obesidad=="No Obese") & (grupo=="Male"))
logi_noobp <-which((obesidad=="No Obese") & (grupo=="PCOS"))
logi_obf <-which((obesidad=="Obese") & (grupo=="Female"))
logi_obm <-which((obesidad=="Obese") & (grupo=="Male"))
logi_obp <-which((obesidad=="Obese") & (grupo=="PCOS"))

p1 <- funcion_corr_2(logi = logi_noob,gof=" No Obese subjects")
ggsave(filename=file.path(directorio_bivariante_factores_cov,"corr_factors_cov_noob.jpeg"),plot = p1)
p1 <- funcion_corr_2(logi = logi_ob,gof=" Obese subjects")
ggsave(filename=file.path(directorio_bivariante_factores_cov,"corr_factors_cov_ob.jpeg"),plot = p1)

p1 <- funcion_corr_2(logi = logi_f,gof=" Female subjects")
ggsave(filename=file.path(directorio_bivariante_factores_cov,"corr_factors_cov_f.jpeg"),plot = p1)

p1 <- funcion_corr_2(logi = logi_m,gof=" Male subjects")
ggsave(filename=file.path(directorio_bivariante_factores_cov,"corr_factors_cov_m.jpeg"),plot = p1)

p1 <- funcion_corr_2(logi = logi_p,gof=" PCOS subjects")
ggsave(filename=file.path(directorio_bivariante_factores_cov,"corr_factors_cov_p.jpeg"),plot = p1)

p1 <- funcion_corr_2(logi = logi_noobf,gof=" No Obese Female  subjects")
ggsave(filename=file.path(directorio_bivariante_factores_cov,"corr_factors_cov_noobf.jpeg"),plot = p1)

p1 <- funcion_corr_2(logi = logi_noobm,gof=" No Obese Male subjects")
ggsave(filename=file.path(directorio_bivariante_factores_cov,"corr_factors_cov_noobm.jpeg"),plot = p1)

p1 <- funcion_corr_2(logi = logi_noobp,gof=" No Obese PCOS subjects")
ggsave(filename=file.path(directorio_bivariante_factores_cov,"corr_factors_cov_noobp.jpeg"),plot = p1)

p1 <- funcion_corr_2(logi = logi_obf,gof=" Obese  Female subjects")
ggsave(filename=file.path(directorio_bivariante_factores_cov,"corr_factors_cov_obf.jpeg"),plot = p1)

p1 <- funcion_corr_2(logi = logi_obm,gof=" Obese  Male subjects")
ggsave(filename=file.path(directorio_bivariante_factores_cov,"corr_factors_cov_obm.jpeg"),plot = p1)

p1 <- funcion_corr_2(logi = logi_obp,gof=" Obese PCOS subjects")
ggsave(filename=file.path(directorio_bivariante_factores_cov,"corr_factors_cov_obp.jpeg"),plot = p1)

p1 <- funcion_corr_2(logi = rep(T,nrow(clinic)),gof=" All subjects")
ggsave(filename=file.path(directorio_bivariante_factores_cov,"corr_factors_cov_all.jpeg"),plot = p1)
```


# LATENT VARIABLES DISTRIBUTION

```{r}
directorio_weights_explained_variance <- file.path(directorio,"weights_explained_variance")
if(!dir.exists(directorio_weights_explained_variance)){
  dir.create(directorio_weights_explained_variance)
}

p1 <- plot_variance_explained_per_feature(modelo,"metagenoma",split_by_factor = T)+xlab("")

ggsave(filename=file.path(directorio_weights_explained_variance,"variance_explained_by_featyre_micro.jpeg"),plot = p1)


p1

p1 <- plot_variance_explained_per_feature(modelo,"metaboloma",split_by_factor = T)

p1

ggsave(filename=file.path(directorio_weights_explained_variance,"variance_explained_by_featyre_metabo.jpeg"),plot = p1)

p1 <- plot_variance_explained_per_feature(modelo,"ip",split_by_factor = T)

p1
ggsave(filename=file.path(directorio_weights_explained_variance,"variance_explained_by_featyre_proteo.jpeg"),plot = p1)
```

```{r}
p1 <- plot_top_weights(modelo,factors = 1:2,view = 1)

ggsave(filename=file.path(directorio_weights_explained_variance,"top_weights_metabo.jpeg"),plot = p1)

p1

p1 <- plot_top_weights(modelo,factors = 2:3,view = 3)

ggsave(filename=file.path(directorio_weights_explained_variance,"top_wights_proteo.jpeg"),plot = p1)

p1

p1 <- plot_top_weights(modelo,factors = 3:5,view = 2)

ggsave(filename=file.path(directorio_weights_explained_variance,"top_weights_micro.jpeg"),plot = p1)

p1
```

# RECONSTRUCCION

## ONLY OMICS PCA (VISUALIZATION NOT ANALYSIS)

```{r}

directorio_first_PCA<- file.path(directorio,"first_PCA")
if(!dir.exists(directorio_first_PCA)){
  dir.create(directorio_first_PCA)
}

pesos <- Reduce(rbind, get_weights(modelo, scale = F))
factores <- get_factors(modelo)[[1]]

R <- factores %*% t(pesos)
grupo <- datos$comunes$grupo
obesidad <- datos$comunes$obesidad
sexo <- datos$comunes$variables_in_bacteria$SEX
R2 <- as.data.frame(t(Reduce("rbind",list(modelo@data$metaboloma[[1]],
                          modelo@data$metagenoma[[1]],
                          modelo@data$ip[[1]]))))


p1<- funcion_pca(R2,trans = F,scle = F)[[1]]
p2 <- funcion_pca(R,trans = F,scle = F)[[1]]

p1
ggsave(filename=file.path(directorio_first_PCA,"reconstruccion_all_features.jpeg"),plot = p1)

p2

ggsave(filename=file.path(directorio_first_PCA,"original_signal_all_features.jpeg"),plot = p2)
```

## WITH CLINICAL VARIABLES clinic (VISUALIZATION NOT ANALYSIS)

```{r}
# modelo@samples_metadata$FREE_TEST <- (modelo@samples_metadata$FREE_TEST)
p1<- funcion_pca(cbind(R2,scale(modelo@samples_metadata[,-c(15,17)])),trans = F,scle = F)[[1]]
p2 <- funcion_pca(cbind(R,scale(modelo@samples_metadata[,-c(15,17)])),trans = F,scle = F)[[1]]

p1
p2

ggsave(filename=file.path(directorio_first_PCA,"ORIGINAL_CLINIC_all_features.jpeg"),plot = p1)

ggsave(filename=file.path(directorio_first_PCA,"reconstruccion_CLINIC_all_features.jpeg"),plot = p2)
```

```{r}
pesos <- Reduce(rbind, get_weights(modelo, scale = T))

factores <- get_factors(modelo, scale = T)[[1]]
```

# DOWNSTREAM ANALYSIS

EN FUNCION DE FACTORES Y PESOS OBTENEMOS LAS VARIABLE MAS IMPROTANTES
```{r}
metaboloma.r <- factores[,1:2] %*% t(pesos[rownames(modelo@data$metaboloma$group1),1:2])
proteoma.r <- factores[,2:4] %*% t(pesos[rownames(modelo@data$ip$group1),2:4])

micro.r <- factores[,3:5] %*% t(pesos[rownames(modelo@data$metagenoma$group1),3:5])


res.met <- extract_features(metaboloma.r,1:2)
res.mic <- extract_features(micro.r,3:5)
res.prot <- extract_features(proteoma.r,2:4)
res.cov <- extract_cov(covariables)
```

### BIOMARKER SELECTION

```{r}
lista.res <- list(metaboloma=res.met,
                  microbioma = res.mic,
                  proteoma = res.prot,
                  covariables = res.cov)

vector.res <- vector("list",length = length(res.met))

for(l in 1:length(lista.res[[1]])) {
  vector.res[[l]] <- rbind(lista.res[[1]][[l]],
        lista.res[[2]][[l]],
        lista.res[[3]][[l]],
        lista.res[[4]][[l]])
  
}

names(vector.res) <- names(res.met)
```

```{r}
biomarcadores <- unique(unlist(lapply(vector.res,rownames)))
```

```{r}

R <- scale(cbind(metaboloma.r,micro.r,proteoma.r,(covariables)))
Rprueba <- R[,biomarcadores]
pre <-
  bind_cols(as.data.frame(scale(t(Reduce(
    "rbind",
    list(
      modelo@data$metaboloma[[1]],
      modelo@data$metagenoma[[1]],
      modelo@data$ip[[1]]
    )
  )))),(covariables))

preprueba <- pre[,biomarcadores]
```

```{r}

directorio_second_PCA<- file.path(directorio,"second_PCA_biomarkers")
if(!dir.exists(directorio_second_PCA)){
  dir.create(directorio_second_PCA)
}

p1 <- funcion_pca(preprueba,T,F)[[1]]
p1

ggsave(filename=file.path(directorio_second_PCA,"original_pca_biomarkers.jpeg"),plot = p1)
```

```{r}
p1 <- funcion_pca(R[,biomarcadores],F,F)[[1]]
ggsave(filename=file.path(directorio_second_PCA,"reconstruccion_pca_biomarkers.jpeg"),plot = p1)
p1
```



## UNIVARIATE ANALYSIS ON BIOMARKERS
PRIMERO SELECCIONAMOS A LO BRUTO ANTES Y DESPUES

COMPARATIVA

```{r}
directorio_first_univariate<- file.path(directorio,"first_univariate_comparative_biomarkers")
if(!dir.exists(directorio_first_univariate)){
  dir.create(directorio_first_univariate)
}



p1 <- fun_plot_limma(factores,colnames(factores),"Latent variables mean difference")
ggsave(filename=file.path(directorio_first_univariate,"Univariate_factors.jpeg"),plot = p1)

p2 <- fun_plot_limma(scale(pre),biomarcadores,"Mean differences between contrasts before integration")
ggsave(filename=file.path(directorio_first_univariate,"Univariate_biomarkers_original.jpeg"),plot = p2)

p3 <- fun_plot_limma(scale(R),biomarcadores,"Mean differences between contrasts after integration")
ggsave(filename=file.path(directorio_first_univariate,"Univariate_biomarkers_reconstructed.jpeg"),plot = p3)

p1
p2
p3

```

## UNIVARIATE ANALYSIS 2 BIOMARKERS



```{r}
variables.lista <- lapply(vector.res, rownames)

length(variables.lista)

matriz <- matrix(NA,nrow=length(biomarcadores),ncol = length(variables.lista))

rownames(matriz) <- biomarcadores
colnames(matriz) <- names(variables.lista)

for(i in 1:nrow(matriz)){

  for(j in 1:ncol(matriz)){
    if(any(grepl(biomarcadores[i],variables.lista[[j]]))){
      
      idx <- which(variables.lista[[j]] %in% biomarcadores[i] )
      
      matriz[i,j] <- vector.res[[j]][idx,4]
      
    }else{
      matriz[i,j] <- NA
    }
    
  }
  
  
  
}
```
```{r}
matriz
```

```{r}
dim(matriz)
```

```{r}
rownames(matriz) <- biomarcadores
matriz <- round(matriz,4)
colnames(matriz) <- names(variables.lista)
```

```{r}
write.csv(matriz,file=file.path(directorio_first_univariate,"univariate_coef.csv"))
```


```{r}
sort(biomarcadores)
```

## UNIVARIATE BIOMARKER RECONSTRUCTED ANALAYSIS 2

```{r}
directorio_second_univariate<- file.path(directorio,"second_univariate_biomarkers")
if(!dir.exists(directorio_second_univariate)){
  dir.create(directorio_second_univariate)
}

```


```{r}
medias <- as.data.frame(matriz[-which(rownames(matriz) %in% colnames(covariables)),])
  medias$categoria <-
    ifelse(rownames(medias) %in% rownames(modelo@data$metaboloma$group1),
           1,
           "OTHER")
  medias$categoria <-
    ifelse(rownames(medias) %in% rownames(modelo@data$ip$group1),
           2,
           medias$categoria)
  medias$categoria <-
    ifelse(rownames(medias) %in% rownames(modelo@data$metagenoma$group1),
           3,
           medias$categoria)
  medias$variables <- biomarcadores[-which(rownames(matriz) %in% colnames(covariables))]
  medias$categoria <- as.factor(medias$categoria)
  medias <- reshape2::melt(medias)
  medias$variable<- as.factor(medias$variable)
  medias$categoria <- as.numeric(medias$categoria)
  # colnames(csa) <-c("variables","sujetos","categoria","")

  p1 <- ggplot(medias, aes(
    reorder(variables, categoria),
    variable,
    fill = value
  )) + geom_tile() + scale_fill_gradient2(low = "red",
                                          high = "blue",
                                          mid = "white") + theme(axis.text.x = element_text(
                                            angle = 90,
                                            vjust = 0.5,
                                            hjust = 1
                                          ))  + theme(text = element_text(size = 9, face = "bold"))  + xlab("") +
    ylab("") + ggtitle("Mean differences between groups of interest on the biomarkers selected")
  

p1

ggsave(filename=file.path(directorio_second_univariate,"Univariate_biomarkers_reconstructed_v2.jpeg"),plot = p1)
```


## UNIVARIATE BIOMARKER COVARIABLE ANALAYSIS 2

```{r}
medias <- as.data.frame(scale(matriz[which(rownames(matriz) %in% colnames(covariables)),]))
  medias$categoria <-
    ifelse(rownames(medias) %in% rownames(modelo@data$metaboloma$group1),
           1,
           "OTHER")
  medias$categoria <-
    ifelse(rownames(medias) %in% rownames(modelo@data$ip$group1),
           2,
           medias$categoria)
  medias$categoria <-
    ifelse(rownames(medias) %in% rownames(modelo@data$metagenoma$group1),
           3,
           medias$categoria)
  medias$variables <- biomarcadores[which(rownames(matriz) %in% colnames(covariables))]
  medias$categoria <- as.factor(medias$categoria)
  medias <- reshape2::melt(medias)
  medias$variable<- as.factor(medias$variable)
  medias$categoria <- as.numeric(medias$categoria)
  # colnames(csa) <-c("variables","sujetos","categoria","")

  p1 <- ggplot(medias, aes(
    reorder(variables, categoria),
    variable,
    fill = value
  )) + geom_tile() + scale_fill_gradient2(low = "red",
                                          high = "blue",
                                          mid = "white",) + theme(axis.text.x = element_text(
                                            angle = 90,
                                            vjust = 0.5,
                                            hjust = 1
                                          ))  + theme(text = element_text(size = 9, face = "bold"))  + xlab("") +
    ylab("") + ggtitle("Covariables")
  
  p1
  ggsave(filename=file.path(directorio_second_univariate,"Univariate_biomarkers_COVARIABLES_v2.jpeg"),plot = p1)

```




### BIOMARKER SELECTION 2 EASIER VISUALIZATION

DUMMY FUNCTION SOLO HICIMOS FUNCION PARA NO ESTAR PROBANDO
```{r}

extract_features_2 <- function(omic,f,pvalt,pesot) {
  prueba <- misuper3(omic)
  omic_vars <- colnames(omic)
  biomarcadores_lista <- fun_summary(prueba)
  selected_biomarkers <-
    lapply(biomarcadores_lista, function(x)
      x[x$pval < pvalt & x$pval.value < pvalt, ])
  
  varis <-
    unique(unlist(lapply(
      selected_biomarkers, rownames
    )))
  pesos_omic <- pesos[omic_vars, f]
  
  pesos_selected <-
    rownames(pesos_omic)[apply(pesos_omic, 2, function(x)
      any(abs(x) > pesot))]
  
  
  variables_selected<- intersect(pesos_selected, varis)
  
  res <- lapply(selected_biomarkers,
                function(x) x[rownames(x) %in% variables_selected,])
  
  return(res)
}

extract_cov_2 <- function(omic,pvalt) {
  prueba <- misuper3(omic)
  omic_vars <- colnames(omic)
  biomarcadores_lista <- fun_summary(prueba)
  selected_biomarkers <-
    lapply(biomarcadores_lista, function(x)
      x[x$pval < pvalt & x$pval.value < pvalt, ])
  

  return(selected_biomarkers)
}
feature_extraction_vis <- function(pvalt_,pesot_) {
  metaboloma.r <-
    factores[, 1:2] %*% t(pesos[rownames(modelo@data$metaboloma$group1), 1:2])
  proteoma.r <-
    factores[, 2:4] %*% t(pesos[rownames(modelo@data$ip$group1), 2:4])
  
  micro.r <-
    factores[, 3:5] %*% t(pesos[rownames(modelo@data$metagenoma$group1), 3:5])

  res.met <- extract_features_2(metaboloma.r, 1:2,pvalt = pvalt_,pesot = pesot_)
  res.mic <- extract_features_2(micro.r, 3:5,pvalt = pvalt_,pesot = pesot_)
  res.prot <- extract_features_2(proteoma.r, 2:4,pvalt = pvalt_,pesot = pesot_)
  res.cov <- extract_cov_2(covariables,pvalt = pvalt_)
  
  lista.res <- list(
    metaboloma = res.met,
    microbioma = res.mic,
    proteoma = res.prot,
    covariables = res.cov
  )
  
  vector.res <- vector("list", length = length(res.met))
  
  for (l in 1:length(lista.res[[1]])) {
    vector.res[[l]] <- rbind(lista.res[[1]][[l]],
                             lista.res[[2]][[l]],
                             lista.res[[3]][[l]],
                             lista.res[[4]][[l]])
    
  }
  
  names(vector.res) <- names(res.met)
  
  biomarcadores <- unique(unlist(lapply(vector.res, rownames)))
  
  variables.lista <- lapply(vector.res, rownames)
  
  return(biomarcadores)
}



biomarcadores_vis <- feature_extraction_vis(0.02,0.9)

r.obese <- corr.test(R[obesidad=="Obese",biomarcadores_vis],adjust = "BH")
r.noob <- corr.test(R[obesidad=="No Obese",biomarcadores_vis],adjust = "BH")
r.female <- corr.test(R[grupo=="Female",biomarcadores_vis],adjust = "BH")
r.male <- corr.test(R[grupo=="Male",biomarcadores_vis],adjust = "BH")
r.pcos <- corr.test(R[grupo=="PCOS",biomarcadores_vis],adjust = "BH")
r.pnoob <- corr.test(R[(obesidad=="No Obese") & (grupo=="PCOS"),biomarcadores_vis],adjust = "BH")
r.fnoob<- corr.test(R[(obesidad=="No Obese") & (grupo=="Female"),biomarcadores_vis],adjust = "BH")
r.mnoob <- corr.test(R[(obesidad=="No Obese") & (grupo=="Male"),biomarcadores_vis],adjust = "BH")
r.pob <- corr.test(R[(obesidad=="Obese") & (grupo=="PCOS"),biomarcadores_vis],adjust = "BH")
r.fob <- corr.test(R[(obesidad=="Obese") & (grupo=="Female"),biomarcadores_vis],adjust = "BH")
r.mob <- corr.test(R[(obesidad=="Obese") & (grupo=="Male"),biomarcadores_vis],adjust = "BH")

symetric_p <- function(x){
  
  p<- x$p
  p[lower.tri(p)] = t(p)[lower.tri(p)]
  return(p)
}

tamano <- 6
p1 <- ggcorrplot::ggcorrplot(corr = r.obese$r,p.mat = symetric_p(r.obese),tl.cex= tamano ,hc.order = F,pch.cex = 1,tl.srt = 90)+ggtitle("Obese")
p2 <- ggcorrplot::ggcorrplot(corr = r.noob$r,p.mat = symetric_p(r.noob),tl.cex = tamano ,hc.order = F,pch.cex = 1,tl.srt = 90)+ggtitle("No Obese")
p3 <- ggcorrplot::ggcorrplot(corr = r.female$r,p.mat = symetric_p(r.female),tl.cex = tamano ,hc.order = F,pch.cex = 1,tl.srt = 90)+ggtitle("Females")
p4 <- ggcorrplot::ggcorrplot(corr = r.male$r,p.mat = symetric_p(r.male),tl.cex = tamano ,hc.order = F,pch.cex = 1,tl.srt = 90) + ggtitle("Males")
p5 <- ggcorrplot::ggcorrplot(corr = r.pcos$r,p.mat = symetric_p(r.pcos),tl.cex = tamano ,hc.order = F,pch.cex = 1,tl.srt = 90)+ ggtitle("PCOS")
p6 <- ggcorrplot::ggcorrplot(corr = r.fnoob$r,p.mat = symetric_p(r.fnoob),tl.cex = tamano ,hc.order = F,pch.cex = 1,tl.srt = 90)+ ggtitle("No Obese Female")
p7 <- ggcorrplot::ggcorrplot(corr = r.mnoob$r,p.mat = symetric_p(r.mnoob),tl.cex = tamano ,hc.order = F,pch.cex = 1,tl.srt = 90)+ ggtitle("No Obese Male")
p8 <- ggcorrplot::ggcorrplot(corr = r.pnoob$r,p.mat = symetric_p(r.pnoob),tl.cex = tamano ,hc.order = F,pch.cex = 1,tl.srt = 90)+ggtitle("No Obese PCOS")
p9 <- ggcorrplot::ggcorrplot(corr = r.fob$r,p.mat = symetric_p(r.fob),tl.cex = tamano ,hc.order = F,pch.cex = 1,tl.srt = 90)+ggtitle("Obese Female")
p10 <- ggcorrplot::ggcorrplot(corr = r.mob$r,p.mat = symetric_p(r.mob),tl.cex = tamano ,hc.order = F,pch.cex = 1,tl.srt = 90)+ ggtitle("Obese Male")
p11 <- ggcorrplot::ggcorrplot(corr = r.pob$r,p.mat = symetric_p(r.pob),tl.cex = tamano ,hc.order = F,pch.cex = 1,tl.srt = 90)+ ggtitle("Obese PCOS")

lista.plots <- list(obese = p1,
                    NoObese = p2,
                    female = p3,
                    male = p4,
                    pcos = p5,
                    noobf = p6,
                    noobm = p7,
                    noobp = p8,
                    obf = p9,
                    obm = p10,
                    obp = p11)

directorio_first_bivariate<- file.path(directorio,"first_bivariate_vis")
if(!dir.exists(directorio_first_bivariate)){
  dir.create(directorio_first_bivariate)
}

for(l in 1:length(lista.plots)){
  nombre <- names(lista.plots)
  ggsave(filename = file.path(directorio_first_bivariate,paste0(nombre[l],".jpeg")),plot = lista.plots[[l]])
}
lista.plots
```

# BIVARIATE-MULTIVARIATE ANALSYIS

```{r}


res.bivariante  <- FUN_van_valen_mantel_2(R[,biomarcadores])
colnames(res.bivariante) <- c("p-val","t","r","p-val-mantel")
write.csv(round(res.bivariante,4),file.path(directorio_first_bivariate,"bivariate_results_vanvalen_mantel_post_biomarkers.csv"))

```


```{r}
(res <- FUN_van_valen_mantel_2(R = as.matrix(pre[,biomarcadores])))


write.csv(round(res,4),file.path(directorio_first_bivariate,"bivariate_results_vanvalen_mantel_pre.csv"))
```

# PCA

## OUTLIER DETECTION

### PC1
```{r}
pcx <- prcomp(R[,biomarcadores])
ncomp<-1 
y <- pcx$x[,ncomp]
mod <- lm(y ~ grupo*obesidad)

plot(fitted(mod),abs(residuals(mod)),xlab="Predict values",ylab="|Residuals|")
```

```{r}
 summary(lm(sqrt(abs(residuals(mod)))~fitted(mod)))
```

```{r}
qqnorm(residuals(mod),ylab="Residuals")
qqline(residuals(mod))
```

```{r}
shapiro.test(residuals(mod))
```

```{r}
hatv <- hatvalues(mod)
head(sort(hatv,decreasing=T))
```

```{r}
p <- length(mod$coefficients) # k+1
n <- length(mod$fitted.values)
leverage.mean <- p/n # (k+1)/n
which(hatv > 2*leverage.mean)
```

```{r}
plot(hatv, type="h")
abline(h=2*leverage.mean, col="red")
```

```{r}
stud <- rstudent(mod)
which(abs(stud)>2)
```

```{r}
n <- nrow(R)
p <- length(biomarcadores)
grlib <- n-3-1
which(abs(stud) > abs(qt(0.05/(2*n),grlib)))
```

### PC2

```{r}
pcx <- prcomp(R[,biomarcadores])
ncomp<-2
y <- pcx$x[,ncomp]
mod <- lm(y ~ grupo*obesidad)

plot(fitted(mod),abs(residuals(mod)),xlab="Predict values",ylab="|Residuals|")
```

```{r}
 summary(lm(sqrt(abs(residuals(mod)))~fitted(mod)))
```

```{r}
qqnorm(residuals(mod),ylab="Residuals")
qqline(residuals(mod))
```

```{r}
shapiro.test(residuals(mod))
```

```{r}
hatv <- hatvalues(mod)
head(sort(hatv,decreasing=T))
```

```{r}
p <- length(mod$coefficients) # k+1
n <- length(mod$fitted.values)
leverage.mean <- p/n # (k+1)/n
which(hatv > 2*leverage.mean)
```

```{r}
plot(hatv, type="h")
abline(h=2*leverage.mean, col="red")
```

```{r}
stud <- rstudent(mod)
which(abs(stud)>2)
```

```{r}
n <- nrow(R)
p <- length(biomarcadores)
grlib <- n-3-1
which(abs(stud) > abs(qt(0.05/(2*n),grlib)))
```

```{r}
w <- which(rownames(R) %in% c("PdGLP6","MdGLP4"))
```


## PCA COMO TAL


```{r}
directorio_final_pca<- file.path(directorio,"directorio_final_pca")
if(!dir.exists(directorio_final_pca)){
  dir.create(directorio_final_pca)
}

```

```{r}
X <- R[,biomarcadores]
pca <- prcomp(X, scale. = F)

varianzas <- round(100 * pca$sdev ^ 2 / sum(pca$sdev ^ 2), 2)
pca.plot <- data.frame(
  PC1 = pca$x[, 1],
  PC2 = pca$x[, 2],
  obesidad = obesidad,
  grupo = grupo,
  sexo = sexo
)
    labels_ <- rownames(X)
    pca.plot$etiqueta <- labels_
p1 <-
  ggplot(pca.plot, aes(PC1, PC2, color = grupo, label = etiqueta)) + geom_point() + xlab(paste("PC1", varianzas[1], "%")) +
  ylab(paste("PC2", varianzas[2], "%")) + theme(legend.title = element_blank()) +
  geom_text_repel()+facet_grid(~obesidad)
p1

ggsave(filename=file.path(directorio_final_pca,"PCA_biomarkers_with_outliers_labels.jpeg"),plot =p1)

```

```{r}
p.list <- funcion_pca(R[,biomarcadores],F,F)

ggsave(filename=file.path(directorio_final_pca,"PCA_biomarkers_with_outliers_1.jpeg"),plot = p.list[[1]])
ggsave(filename=file.path(directorio_final_pca,"PCA_biomarkers_with_outliers_2.jpeg"),plot = p.list[[2]])
ggsave(filename=file.path(directorio_final_pca,"PCA_biomarkers_with_outliers_3.jpeg"),plot = p.list[[3]])

p.list
```


```{r}
grupo_ <- grupo[-w]
obesidad_ <- obesidad[-w]
sexo_ <- sexo[-w]

p.list <- funcion_pca2(X = R[-w,biomarcadores],scle = F,trans = F,grupo = grupo_,obesidad = obesidad_,sexo = sexo_,labels = F)

ggsave(filename=file.path(directorio_final_pca,"PCA_biomarkers_without_outliers_1.jpeg"),plot = p.list[[1]])
ggsave(filename=file.path(directorio_final_pca,"PCA_biomarkers_without_outliers_2.jpeg"),plot = p.list[[2]])
ggsave(filename=file.path(directorio_final_pca,"PCA_biomarkers_without_outliers_3.jpeg"),plot = p.list[[3]])

p.list
```

```{r}
pcx <- prcomp(R[-w,biomarcadores])

p1 <- factoextra::fviz_contrib(pcx,"var",axes = 1)
p2 <- factoextra::fviz_contrib(pcx,"var",axes = 2)

ggsave(filename=file.path(directorio_final_pca,"PCA_contrib_intial_1.jpeg"),plot =p1)
ggsave(filename=file.path(directorio_final_pca,"PCA_contrib_intial_2.jpeg"),plot = p2)

p1
p2
```



## ANALYSIS DE CONTRIBUCIONES

```{r}
directorio_final_pca_contrib<- file.path(directorio,"directorio_final_pca","contribuciones")
if(!dir.exists(directorio_final_pca_contrib)){
  dir.create(directorio_final_pca_contrib)
}
```

```{r}
biomarcadores <- unique(unlist(lapply(vector.res,rownames)))


R <- scale(cbind(metaboloma.r,micro.r,proteoma.r,(covariables)))

pcx <- prcomp(R[-w,biomarcadores],scale. = F)

plts <- data.frame(pcx$x,grupo=grupo_,obesidad=obesidad_,p.adjust.method = "BH")

p1 <- ggstatsplot::ggbetweenstats(plts,x = obesidad,y = PC1,p.adjust.method = "BH")
p1
ggsave(filename=file.path(directorio_final_pca_contrib,"ggstat_PC1_obesidad.jpeg"),plot = p1)

p1 <- ggstatsplot::ggbetweenstats(plts,x = grupo,y = PC1,p.adjust.method = "BH")
p1
ggsave(filename=file.path(directorio_final_pca_contrib,"ggstat_PC1_grupo.jpeg"),plot = p1)

p1 <- ggstatsplot::ggbetweenstats(plts,x = obesidad,y = PC2,p.adjust.method = "BH")
p1
ggsave(filename=file.path(directorio_final_pca_contrib,"ggstat_PC2_obesidad.jpeg"),plot = p1)

p1 <- ggstatsplot::ggbetweenstats(plts,x = grupo,y = PC2,p.adjust.method = "BH")
p1
ggsave(filename=file.path(directorio_final_pca_contrib,"ggstat_PC2_grupo.jpeg"),plot = p1)


```



### PC1

```{r}
obesidad_ <- obesidad[-w]
grupo_ <- grupo[-w]
robj <- apply((R[-w,biomarcadores]),2,function(x) corr.test(x,pcx$x[,1]))
r <- unlist(lapply(robj,function(x) x$r))
p <- unlist(lapply(robj,function(x) x$p))
r_thresh <- min(abs(r[which(p<0.01)]))
toplot <- data.frame(r=r,names = names(r))
toplot <- toplot[abs(toplot$r)>r_thresh,]
p1 <- ggplot(data = toplot, mapping = aes(x = reorder(names, r), r)) + 
  geom_bar(stat = "identity") + coord_flip() +theme(axis.text=element_text(size=9))+ylab("Correlation between \nthe features \nand the scores of the first PC") + xlab("Variables")

dfgg <- data.frame(PC1=pcx$x[,1],Obesity=obesidad_)

ttest <- t.test(pcx$x ~ obesidad_)
ttest$statistic
ttest$p.value
p2 <- ggplot(dfgg,aes(x=Obesity,y=PC1))+geom_boxplot()+ggtitle(paste0("Obesity by the first PC \nt = ",round(ttest$statistic,2),
                                                               " and p-value = ",round(ttest$p.value,2)))

p3 <- ggarrange(p1,p2)

ggsave(filename=file.path(directorio_final_pca_contrib,"PC1_obesidad.jpeg"),plot = p3)
p3
```

```{r}
pairwise.t.test(pcx$x[,1] ,grupo_,p.adjust.method = "BH")
```

```{r}
var_not_Grupo <- "Male"
  grupo_ <- grupo[-w]
  obesidad_ <- obesidad[-w]
  sexo_ <- sexo[-w]
  pcx <- prcomp(R[-w,biomarcadores])
  
  ctrl <- droplevels(grupo_[grupo_ == "Female" | grupo_ == "Male"])
  females <- droplevels(grupo_[grupo_ == "Female" | grupo_ == "PCOS"])
  hermas <- droplevels(grupo_[grupo_ == "Male" | grupo_ == "PCOS"])
R_ <- R[-w,]
R_grupo <- R_[grupo_ %in% ctrl,]
robj <- apply((R_grupo[,biomarcadores]),2,function(x) corr.test(x,pcx$x[grupo_ %in% ctrl,1]))
r <- unlist(lapply(robj,function(x) x$r))
p <- unlist(lapply(robj,function(x) x$p))
r_thresh <- min(abs(r[which(p<0.05)]))
toplot <- data.frame(r=r,names = names(r))
toplot <- toplot[abs(toplot$r)>r_thresh,]
p1 <- ggplot(data = toplot, mapping = aes(x = reorder(names, r), r)) + 
  geom_bar(stat = "identity") + coord_flip() +theme(axis.text=element_text(size=8))+ylab("Correlation between \nthe features \nand the scores of the first PC") + xlab("Variables")

dfgg <- data.frame(PC1=pcx$x[grupo_ %in% ctrl,1],Control=ctrl)

ttest <- t.test(pcx$x[grupo_ %in% ctrl,1] ~ ctrl)
ttest$statistic
ttest$p.value
p2 <- ggplot(dfgg,aes(x=Control,y=PC1))+geom_boxplot()+ggtitle(paste0("Sex differences by the first PC \nt = ",round(ttest$statistic,2),
                                                               " and p-value = ",round(ttest$p.value,4)))

p3 <- ggarrange(p1,p2)
p3
ggsave(filename=file.path(directorio_final_pca_contrib,"PC1_sex_differences.jpeg"),plot = p3)

```

```{r}
R_grupo <- R_[grupo_ %in% females,]
robj <- apply((R_grupo[,biomarcadores]),2,function(x) corr.test(x,pcx$x[grupo_ %in% females,1]))
r <- unlist(lapply(robj,function(x) x$r))
p <- unlist(lapply(robj,function(x) x$p))
r_thresh <- min(abs(r[which(p<0.05)]))
toplot <- data.frame(r=r,names = names(r))
toplot <- toplot[abs(toplot$r)>r_thresh,]
p1 <- ggplot(data = toplot, mapping = aes(x = reorder(names, r), r)) + 
  geom_bar(stat = "identity") + coord_flip() +theme(axis.text=element_text(size=8))+ylab("Correlation between \nthe features \nand the scores of the first PC") + xlab("Variables")

dfgg <- data.frame(PC1=pcx$x[grupo_ %in% females,1],Control=females)

ttest <- t.test(pcx$x[grupo_ %in% females,1] ~ females)
ttest$statistic
ttest$p.value
p2 <- ggplot(dfgg,aes(x=Control,y=PC1))+geom_boxplot()+ggtitle(paste0("Women differences by the fitst PC \nt = ",round(ttest$statistic,2),
                                                               " and p-value = ",round(ttest$p.value,4)))

p3 <- ggarrange(p1,p2)
ggsave(filename=file.path(directorio_final_pca_contrib,"PC1_women_differences.jpeg"),plot = p3)
p3
```

```{r}
R_grupo <- R_[grupo_ %in% hermas,]
robj <- apply((R_grupo[,biomarcadores]),2,function(x) corr.test(x,pcx$x[grupo_ %in% hermas,1]))
r <- unlist(lapply(robj,function(x) x$r))
p <- unlist(lapply(robj,function(x) x$p))
r_thresh <- min(abs(r[which(p<0.05)]))
toplot <- data.frame(r=r,names = names(r))
toplot <- toplot[abs(toplot$r)>r_thresh,]
p1 <- ggplot(data = toplot, mapping = aes(x = reorder(names, r), r)) + 
  geom_bar(stat = "identity") + coord_flip() +theme(axis.text=element_text(size=8))+ylab("Correlation between \nthe features \nand the scores of the first PC") + xlab("Variables")

dfgg <- data.frame(PC1=pcx$x[grupo_ %in% hermas,1],Control=hermas)

ttest <- t.test(pcx$x[grupo_ %in% hermas,1] ~ hermas)
ttest$statistic
ttest$p.value
p2 <- ggplot(dfgg,aes(x=Control,y=PC1))+geom_boxplot()+ggtitle(paste0("PCOS and male differences by the first PC \nt = ",round(ttest$statistic,2),
                                                               " and p-value = ",round(ttest$p.value,4)))

p3 <- ggarrange(p1,p2)
ggsave(filename=file.path(directorio_final_pca_contrib,"PC1+_pcosmales_differences.jpeg"),plot = p3)
p3
```

#### INTERACCION pc1

##### No Obese

```{r}
  grupo_ <- grupo[-w]
  obesidad_ <- obesidad[-w]
  sexo_ <- sexo[-w]
  pcx <- prcomp(R[-w,biomarcadores])
  
  R_ <- R[-w,]
  
  logi <- which((obesidad_=="No Obese") & (grupo_!="PCOS"))
  Ri <- R_[logi,biomarcadores]
  categorica <- droplevels(grupo_[logi])
  
robj <- apply(Ri,2,function(x) corr.test(x,pcx$x[logi,1]))
r <- unlist(lapply(robj,function(x) x$r))
p <- unlist(lapply(robj,function(x) x$p))
r_thresh <- min(abs(r[which(p<0.05)]))
toplot <- data.frame(r=r,names = names(r))
toplot <- toplot[abs(toplot$r)>r_thresh,]
p1 <- ggplot(data = toplot, mapping = aes(x = reorder(names, r), r)) + 
  geom_bar(stat = "identity") + coord_flip() +theme(axis.text=element_text(size=8))+ylab("Correlation between \nthe features \nand the scores of the first PC") + xlab("Variables")

dfgg <- data.frame(PC1=pcx$x[logi,1],Control=categorica)

ttest <- t.test(pcx$x[logi,1] ~ categorica)
ttest$statistic
ttest$p.value
p2 <- ggplot(dfgg,aes(x=categorica,y=PC1))+geom_boxplot()+ggtitle(paste0("No obese Sex differences by the first PC \nt = ",round(ttest$statistic,2),
                                                               " and p-value = ",round(ttest$p.value,4)))

p3 <- ggarrange(p1,p2)
ggsave(filename=file.path(directorio_final_pca_contrib,"PC1_noobsex_differences.jpeg"),plot = p3)
p3
```

```{r}
  grupo_ <- grupo[-w]
  obesidad_ <- obesidad[-w]
  sexo_ <- sexo[-w]
  pcx <- prcomp(R[-w,biomarcadores])
  
  R_ <- R[-w,]
  
  logi <- which((obesidad_=="No Obese") & (grupo_!="Male"))
  Ri <- R_[logi,biomarcadores]
  categorica <- droplevels(grupo_[logi])
  
robj <- apply(Ri,2,function(x) corr.test(x,pcx$x[logi,1]))
r <- unlist(lapply(robj,function(x) x$r))
p <- unlist(lapply(robj,function(x) x$p))
r_thresh <- min(abs(r[which(p<0.05)]))
toplot <- data.frame(r=r,names = names(r))
toplot <- toplot[abs(toplot$r)>r_thresh,]
p1 <- ggplot(data = toplot, mapping = aes(x = reorder(names, r), r)) + 
  geom_bar(stat = "identity") + coord_flip() +theme(axis.text=element_text(size=8))+ylab("Correlation between \nthe features \nand the scores of the first PC") + xlab("Variables")

dfgg <- data.frame(PC1=pcx$x[logi,1],Control=categorica)

ttest <- t.test(pcx$x[logi,1] ~ categorica)
ttest$statistic
ttest$p.value
p2 <- ggplot(dfgg,aes(x=categorica,y=PC1))+geom_boxplot()+ggtitle(paste0("No obese Female differences by the first PC \nt = ",round(ttest$statistic,2),
                                                               " and p-value = ",round(ttest$p.value,4)))

p3 <- ggarrange(p1,p2)
ggsave(filename=file.path(directorio_final_pca_contrib,"PC1_noobfemales_differences.jpeg"),plot = p3)
p3
```

```{r}
  grupo_ <- grupo[-w]
  obesidad_ <- obesidad[-w]
  sexo_ <- sexo[-w]
  pcx <- prcomp(R[-w,biomarcadores])
  
  R_ <- R[-w,]
  
  logi <- which((obesidad_=="No Obese") & (grupo_!="Female"))
  Ri <- R_[logi,biomarcadores]
  categorica <- droplevels(grupo_[logi])
  
robj <- apply(Ri,2,function(x) corr.test(x,pcx$x[logi,1]))
r <- unlist(lapply(robj,function(x) x$r))
p <- unlist(lapply(robj,function(x) x$p))
r_thresh <- min(abs(r[which(p<0.05)]))
toplot <- data.frame(r=r,names = names(r))
toplot <- toplot[abs(toplot$r)>r_thresh,]
p1 <- ggplot(data = toplot, mapping = aes(x = reorder(names, r), r)) + 
  geom_bar(stat = "identity") + coord_flip() +theme(axis.text=element_text(size=8))+ylab("Correlation between \nthe features \nand the scores of the first PC") + xlab("Variables")

dfgg <- data.frame(PC1=pcx$x[logi,1],Control=categorica)

ttest <- t.test(pcx$x[logi,1] ~ categorica)
ttest$statistic
ttest$p.value
p2 <- ggplot(dfgg,aes(x=categorica,y=PC1))+geom_boxplot()+ggtitle(paste0("No obese Male vs PCOS differences by the first PC \nt = ",round(ttest$statistic,2),
                                                               " and p-value = ",round(ttest$p.value,4)))

p3 <- ggarrange(p1,p2)
ggsave(filename=file.path(directorio_final_pca_contrib,"PC1_noobmalespcos_differences.jpeg"),plot = p3)
p3
```

##### Obese

```{r}
  grupo_ <- grupo[-w]
  obesidad_ <- obesidad[-w]
  sexo_ <- sexo[-w]
  pcx <- prcomp(R[-w,biomarcadores])
  
  R_ <- R[-w,]
  
  logi <- which((obesidad_=="Obese") & (grupo_!="PCOS"))
  Ri <- R_[logi,biomarcadores]
  categorica <- droplevels(grupo_[logi])
  
robj <- apply(Ri,2,function(x) corr.test(x,pcx$x[logi,1]))
r <- unlist(lapply(robj,function(x) x$r))
p <- unlist(lapply(robj,function(x) x$p))
r_thresh <- min(abs(r[which(p<0.05)]))
toplot <- data.frame(r=r,names = names(r))
toplot <- toplot[abs(toplot$r)>r_thresh,]
p1 <- ggplot(data = toplot, mapping = aes(x = reorder(names, r), r)) + 
  geom_bar(stat = "identity") + coord_flip() +theme(axis.text=element_text(size=8))+ylab("Correlation between \nthe features \nand the scores of the first PC") + xlab("Variables")

dfgg <- data.frame(PC1=pcx$x[logi,1],Control=categorica)

ttest <- t.test(pcx$x[logi,1] ~ categorica)
ttest$statistic
ttest$p.value
p2 <- ggplot(dfgg,aes(x=categorica,y=PC1))+geom_boxplot()+ggtitle(paste0("Obese Sex differences by the first PC \nt = ",round(ttest$statistic,2),
                                                               " and p-value = ",round(ttest$p.value,4)))


p3 <- ggarrange(p1,p2)
ggsave(filename=file.path(directorio_final_pca_contrib,"PC1_obsex_differences.jpeg"),plot = p3)
p3
```

```{r}
  grupo_ <- grupo[-w]
  obesidad_ <- obesidad[-w]
  sexo_ <- sexo[-w]
  pcx <- prcomp(R[-w,biomarcadores])
  
  R_ <- R[-w,]
  
  logi <- which((obesidad_=="Obese") & (grupo_!="Male"))
  Ri <- R_[logi,biomarcadores]
  categorica <- droplevels(grupo_[logi])
  
robj <- apply(Ri,2,function(x) corr.test(x,pcx$x[logi,1]))
r <- unlist(lapply(robj,function(x) x$r))
p <- unlist(lapply(robj,function(x) x$p))
r_thresh <- min(abs(r[which(p<0.05)]))
toplot <- data.frame(r=r,names = names(r))
toplot <- toplot[abs(toplot$r)>r_thresh,]
p1 <- ggplot(data = toplot, mapping = aes(x = reorder(names, r), r)) + 
  geom_bar(stat = "identity") + coord_flip() +theme(axis.text=element_text(size=8))+ylab("Correlation between \nthe features \nand the scores of the first PC") + xlab("Variables")

dfgg <- data.frame(PC1=pcx$x[logi,1],Control=categorica)

ttest <- t.test(pcx$x[logi,1] ~ categorica)
ttest$statistic
ttest$p.value
p2 <- ggplot(dfgg,aes(x=categorica,y=PC1))+geom_boxplot()+ggtitle(paste0("Obese Female differences by the first PC \nt = ",round(ttest$statistic,2),
                                                               " and p-value = ",round(ttest$p.value,4)))

ggarrange(p1,p2)

p3 <- ggarrange(p1,p2)
ggsave(filename=file.path(directorio_final_pca_contrib,"PC1_obfemales_differences.jpeg"),plot = p3)
p3
```

```{r}
  grupo_ <- grupo[-w]
  obesidad_ <- obesidad[-w]
  sexo_ <- sexo[-w]
  pcx <- prcomp(R[-w,biomarcadores])
  
  R_ <- R[-w,]
  
  logi <- which((obesidad_=="Obese") & (grupo_!="Female"))
  Ri <- R_[logi,biomarcadores]
  categorica <- droplevels(grupo_[logi])
  
robj <- apply(Ri,2,function(x) corr.test(x,pcx$x[logi,1]))
r <- unlist(lapply(robj,function(x) x$r))
p <- unlist(lapply(robj,function(x) x$p))
r_thresh <- min(abs(r[which(p<0.05)]))
toplot <- data.frame(r=r,names = names(r))
toplot <- toplot[abs(toplot$r)>r_thresh,]
p1 <- ggplot(data = toplot, mapping = aes(x = reorder(names, r), r)) + 
  geom_bar(stat = "identity") + coord_flip() +theme(axis.text=element_text(size=8))+ylab("Correlation between \nthe features \nand the scores of the first PC") + xlab("Variables")

dfgg <- data.frame(PC1=pcx$x[logi,1],Control=categorica)

ttest <- t.test(pcx$x[logi,1] ~ categorica)
ttest$statistic
ttest$p.value
p2 <- ggplot(dfgg,aes(x=categorica,y=PC1))+geom_boxplot()+ggtitle(paste0("Obese Male vs PCOS differences by the first PC \nt = ",round(ttest$statistic,2),
                                                               " and p-value = ",round(ttest$p.value,4)))

p3 <- ggarrange(p1,p2)
ggsave(filename=file.path(directorio_final_pca_contrib,"PC1_obmalespcos_differences.jpeg"),plot = p3)
p3

```

#### POR OBESIDAD

```{r}
  grupo_ <- grupo[-w]
  obesidad_ <- obesidad[-w]
  sexo_ <- sexo[-w]
  pcx <- prcomp(R[-w,biomarcadores])
  
  R_ <- R[-w,]
  
  logi <- which(grupo_=="Female")
  Ri <- R_[logi,biomarcadores]
  categorica <- droplevels(obesidad_[logi])
  
robj <- apply(Ri,2,function(x) corr.test(x,pcx$x[logi,1]))
r <- unlist(lapply(robj,function(x) x$r))
p <- unlist(lapply(robj,function(x) x$p))
r_thresh <- min(abs(r[which(p<0.05)]))
toplot <- data.frame(r=r,names = names(r))
toplot <- toplot[abs(toplot$r)>r_thresh,]
p1 <- ggplot(data = toplot, mapping = aes(x = reorder(names, r), r)) + 
  geom_bar(stat = "identity") + coord_flip() +theme(axis.text=element_text(size=8))+ylab("Correlation between \nthe features \nand the scores of the first PC") + xlab("Variables")

dfgg <- data.frame(PC1=pcx$x[logi,1],Control=categorica)

ttest <- t.test(pcx$x[logi,1] ~ categorica)
ttest$statistic
ttest$p.value
p2 <- ggplot(dfgg,aes(x=categorica,y=PC1))+geom_boxplot()+ggtitle(paste0("Female obesity differences by the first PC \nt = ",round(ttest$statistic,2),
                                                               " and p-value = ",round(ttest$p.value,4)))

p3 <- ggarrange(p1,p2)
ggsave(filename=file.path(directorio_final_pca_contrib,"PC1_females_obesity_differences.jpeg"),plot = p3)
p3
```

```{r}
  grupo_ <- grupo[-w]
  obesidad_ <- obesidad[-w]
  sexo_ <- sexo[-w]
  pcx <- prcomp(R[-w,biomarcadores])
  
  R_ <- R[-w,]
  
  logi <- which(grupo_=="Male")
  Ri <- R_[logi,biomarcadores]
  categorica <- droplevels(obesidad_[logi])
  
robj <- apply(Ri,2,function(x) corr.test(x,pcx$x[logi,1]))
r <- unlist(lapply(robj,function(x) x$r))
p <- unlist(lapply(robj,function(x) x$p))
r_thresh <- min(abs(r[which(p<0.05)]))
toplot <- data.frame(r=r,names = names(r))
toplot <- toplot[abs(toplot$r)>r_thresh,]
p1 <- ggplot(data = toplot, mapping = aes(x = reorder(names, r), r)) + 
  geom_bar(stat = "identity") + coord_flip() +theme(axis.text=element_text(size=8))+ylab("Correlation between \nthe features \nand the scores of the first PC") + xlab("Variables")

dfgg <- data.frame(PC1=pcx$x[logi,1],Control=categorica)

ttest <- t.test(pcx$x[logi,1] ~ categorica)
ttest$statistic
ttest$p.value
p2 <- ggplot(dfgg,aes(x=categorica,y=PC1))+geom_boxplot()+ggtitle(paste0("Males obesity differences \nby the first PC \nt = ",round(ttest$statistic,2),
                                                               " and p-value = ",round(ttest$p.value,4)))

p3 <- ggarrange(p1,p2)
ggsave(filename=file.path(directorio_final_pca_contrib,"PC1_ males_obesity_differences.jpeg"),plot = p3)
p3
```

```{r}
  grupo_ <- grupo[-w]
  obesidad_ <- obesidad[-w]
  sexo_ <- sexo[-w]
  pcx <- prcomp(R[-w,biomarcadores])
  
  R_ <- R[-w,]
  
  logi <- which(grupo_=="PCOS")
  Ri <- R_[logi,biomarcadores]
  categorica <- droplevels(obesidad_[logi])
  
robj <- apply(Ri,2,function(x) corr.test(x,pcx$x[logi,1]))
r <- unlist(lapply(robj,function(x) x$r))
p <- unlist(lapply(robj,function(x) x$p))
r_thresh <- min(abs(r[which(p<0.05)]))
toplot <- data.frame(r=r,names = names(r))
toplot <- toplot[abs(toplot$r)>r_thresh,]
p1 <- ggplot(data = toplot, mapping = aes(x = reorder(names, r), r)) + 
  geom_bar(stat = "identity") + coord_flip() +theme(axis.text=element_text(size=8))+ylab("Correlation between \nthe features \nand the scores of the first PC") + xlab("Variables")

dfgg <- data.frame(PC1=pcx$x[logi,1],Control=categorica)

ttest <- t.test(pcx$x[logi,1] ~ categorica)
ttest$statistic
ttest$p.value
p2 <- ggplot(dfgg,aes(x=categorica,y=PC1))+geom_boxplot()+ggtitle(paste0("PCOS obesity differences \nby the first PC \nt = ",round(ttest$statistic,2),
                                                               " and p-value = ",round(ttest$p.value,4)))

p3 <- ggarrange(p1,p2)
ggsave(filename=file.path(directorio_final_pca_contrib,"PC1_pcos_obesity_differences.jpeg"),plot = p3)
p3
```

### PC2

```{r}
robj <- apply((R[-w,biomarcadores]),2,function(x) corr.test(x,pcx$x[,2]))
r <- unlist(lapply(robj,function(x) x$r))
p <- unlist(lapply(robj,function(x) x$p))
r_thresh <- min(abs(r[which(p<0.05)]))
toplot <- data.frame(r=r,names = names(r))
toplot <- toplot[abs(toplot$r)>r_thresh,]
p1 <- ggplot(data = toplot, mapping = aes(x = reorder(names, r), r)) + 
  geom_bar(stat = "identity") + coord_flip() +theme(axis.text=element_text(size=9))+ylab("Correlation between \nthe features \nand the scores of the second PC") + xlab("Variables")

dfgg <- data.frame(PC2=pcx$x[,2],Obesity=obesidad_)

ttest <- t.test(pcx$x ~ obesidad_)
ttest$statistic
ttest$p.value
p2 <- ggplot(dfgg,aes(x=Obesity,y=PC2))+geom_boxplot()+ggtitle(paste0("Obesity by the second PC \nt = ",round(ttest$statistic,2),
                                                               " and p-value = ",round(ttest$p.value,2)))

p3 <- ggarrange(p1,p2)
p3
ggsave(filename=file.path(directorio_final_pca_contrib,"PC2_obesidad.jpeg"),plot = p3)
```

```{r}
pairwise.t.test(pcx$x[,2] ,grupo_,p.adjust.method = "BH")
```

```{r}
var_not_Grupo <- "Male"
  grupo_ <- grupo[-w]
  obesidad_ <- obesidad[-w]
  sexo_ <- sexo[-w]
  pcx <- prcomp(R[-w,biomarcadores])
  
  ctrl <- droplevels(grupo_[grupo_ == "Female" | grupo_ == "Male"])
  females <- droplevels(grupo_[grupo_ == "Female" | grupo_ == "PCOS"])
  hermas <- droplevels(grupo_[grupo_ == "Male" | grupo_ == "PCOS"])
R_ <- R[-w,]
R_grupo <- R_[grupo_ %in% ctrl,]
robj <- apply((R_grupo[,biomarcadores]),2,function(x) corr.test(x,pcx$x[grupo_ %in% ctrl,2]))
r <- unlist(lapply(robj,function(x) x$r))
p <- unlist(lapply(robj,function(x) x$p))
r_thresh <- min(abs(r[which(p<0.05)]))
toplot <- data.frame(r=r,names = names(r))
toplot <- toplot[abs(toplot$r)>r_thresh,]
p1 <- ggplot(data = toplot, mapping = aes(x = reorder(names, r), r)) + 
  geom_bar(stat = "identity") + coord_flip() +theme(axis.text=element_text(size=8))+ylab("Correlation between \nthe features \nand the scores of the second PC") + xlab("Variables")

dfgg <- data.frame(PC2=pcx$x[grupo_ %in% ctrl,2],Control=ctrl)

ttest <- t.test(pcx$x[grupo_ %in% ctrl,2] ~ ctrl)
ttest$statistic
ttest$p.value
p2 <- ggplot(dfgg,aes(x=Control,y=PC2))+geom_boxplot()+ggtitle(paste0("Sex differences by the second PC \nt = ",round(ttest$statistic,2),
                                                               " and p-value = ",round(ttest$p.value,4)))

p3 <- ggarrange(p1,p2)
p3
ggsave(filename=file.path(directorio_final_pca_contrib,"PC2_sex_differences.jpeg"),plot = p3)

```

```{r}
R_grupo <- R_[grupo_ %in% females,]
robj <- apply((R_grupo[,biomarcadores]),2,function(x) corr.test(x,pcx$x[grupo_ %in% females,2]))
r <- unlist(lapply(robj,function(x) x$r))
p <- unlist(lapply(robj,function(x) x$p))
r_thresh <- min(abs(r[which(p<0.05)]))
toplot <- data.frame(r=r,names = names(r))
toplot <- toplot[abs(toplot$r)>r_thresh,]
p1 <- ggplot(data = toplot, mapping = aes(x = reorder(names, r), r)) + 
  geom_bar(stat = "identity") + coord_flip() +theme(axis.text=element_text(size=8))+ylab("Correlation between \nthe features \nand the scores of the second PC") + xlab("Variables")

dfgg <- data.frame(PC2=pcx$x[grupo_ %in% females,2],Control=females)

ttest <- t.test(pcx$x[grupo_ %in% females,2] ~ females)
ttest$statistic
ttest$p.value
p2 <- ggplot(dfgg,aes(x=Control,y=PC2))+geom_boxplot()+ggtitle(paste0("Women differences\n by the second PC \nt = ",round(ttest$statistic,2),
                                                               " and p-value = ",round(ttest$p.value,4)))

p3 <- ggarrange(p1,p2)
p3

ggsave(filename=file.path(directorio_final_pca_contrib,"PC2_women_differences.jpeg"),plot = p3)

```

```{r}
R_grupo <- R_[grupo_ %in% hermas,]
robj <- apply((R_grupo[,biomarcadores]),2,function(x) corr.test(x,pcx$x[grupo_ %in% hermas,2]))
r <- unlist(lapply(robj,function(x) x$r))
p <- unlist(lapply(robj,function(x) x$p))
r_thresh <- min(abs(r[which(p<0.05)]))
toplot <- data.frame(r=r,names = names(r))
toplot <- toplot[abs(toplot$r)>r_thresh,]
p1 <- ggplot(data = toplot, mapping = aes(x = reorder(names, r), r)) + 
  geom_bar(stat = "identity") + coord_flip() +theme(axis.text=element_text(size=8))+ylab("Correlation between \nthe features \nand the scores of the second PC") + xlab("Variables")

dfgg <- data.frame(PC2=pcx$x[grupo_ %in% hermas,2],Control=hermas)

ttest <- t.test(pcx$x[grupo_ %in% hermas,2] ~ hermas)
ttest$statistic
ttest$p.value
p2 <- ggplot(dfgg,aes(x=Control,y=PC2))+geom_boxplot()+ggtitle(paste0("PCOS and male \n differences by the second PC \nt = ",round(ttest$statistic,2),
                                                               " and p-value = ",round(ttest$p.value,4)))

p3 <- ggarrange(p1,p2)
p3


ggsave(filename=file.path(directorio_final_pca_contrib,"PC2_pcosmales_differences.jpeg"),plot = p3)

```

#### INTERACCION pc2

##### No Obese

```{r}
  grupo_ <- grupo[-w]
  obesidad_ <- obesidad[-w]
  sexo_ <- sexo[-w]
  pcx <- prcomp(R[-w,biomarcadores])
  
  R_ <- R[-w,]
  
  logi <- which((obesidad_=="No Obese") & (grupo_!="PCOS"))
  Ri <- R_[logi,biomarcadores]
  categorica <- droplevels(grupo_[logi])
  
robj <- apply(Ri,2,function(x) corr.test(x,pcx$x[logi,2]))
r <- unlist(lapply(robj,function(x) x$r))
p <- unlist(lapply(robj,function(x) x$p))
r_thresh <- min(abs(r[which(p<0.05)]))
toplot <- data.frame(r=r,names = names(r))
toplot <- toplot[abs(toplot$r)>r_thresh,]
p1 <- ggplot(data = toplot, mapping = aes(x = reorder(names, r), r)) + 
  geom_bar(stat = "identity") + coord_flip() +theme(axis.text=element_text(size=8))+ylab("Correlation between \nthe features \nand the scores of the second PC") + xlab("Variables")

dfgg <- data.frame(PC2=pcx$x[logi,2],Control=categorica)

ttest <- t.test(pcx$x[logi,2] ~ categorica)
ttest$statistic
ttest$p.value
p2 <- ggplot(dfgg,aes(x=categorica,y=PC2))+geom_boxplot()+ggtitle(paste0("No obese Sex differences by the second PC \nt = ",round(ttest$statistic,2),
                                                               " and p-value = ",round(ttest$p.value,4)))

p3 <- ggarrange(p1,p2)
p3


ggsave(filename=file.path(directorio_final_pca_contrib,"PC2_noobsex_differences.jpeg"),plot = p3)

```

```{r}
  grupo_ <- grupo[-w]
  obesidad_ <- obesidad[-w]
  sexo_ <- sexo[-w]
  pcx <- prcomp(R[-w,biomarcadores])
  
  R_ <- R[-w,]
  
  logi <- which((obesidad_=="No Obese") & (grupo_!="Male"))
  Ri <- R_[logi,biomarcadores]
  categorica <- droplevels(grupo_[logi])
  
robj <- apply(Ri,2,function(x) corr.test(x,pcx$x[logi,2]))
r <- unlist(lapply(robj,function(x) x$r))
p <- unlist(lapply(robj,function(x) x$p))
r_thresh <- min(abs(r[which(p<0.05)]))
toplot <- data.frame(r=r,names = names(r))
toplot <- toplot[abs(toplot$r)>r_thresh,]
p1 <- ggplot(data = toplot, mapping = aes(x = reorder(names, r), r)) + 
  geom_bar(stat = "identity") + coord_flip() +theme(axis.text=element_text(size=8))+ylab("Correlation between \nthe features \nand the scores of the second PC") + xlab("Variables")

dfgg <- data.frame(PC2=pcx$x[logi,2],Control=categorica)

ttest <- t.test(pcx$x[logi,2] ~ categorica)
ttest$statistic
ttest$p.value
p2 <- ggplot(dfgg,aes(x=categorica,y=PC2))+geom_boxplot()+ggtitle(paste0("No obese Female differences by the second PC \nt = ",round(ttest$statistic,2),
                                                               " and p-value = ",round(ttest$p.value,4)))

p3 <- ggarrange(p1,p2)
p3

ggsave(filename=file.path(directorio_final_pca_contrib,"PC2_noobfemales_differences.jpeg"),plot = p3)

```

```{r}
  grupo_ <- grupo[-w]
  obesidad_ <- obesidad[-w]
  sexo_ <- sexo[-w]
  pcx <- prcomp(R[-w,biomarcadores])
  
  R_ <- R[-w,]
  
  logi <- which((obesidad_=="No Obese") & (grupo_!="Female"))
  Ri <- R_[logi,biomarcadores]
  categorica <- droplevels(grupo_[logi])
  
robj <- apply(Ri,2,function(x) corr.test(x,pcx$x[logi,2]))
r <- unlist(lapply(robj,function(x) x$r))
p <- unlist(lapply(robj,function(x) x$p))
r_thresh <- min(abs(r[which(p<0.05)]))
toplot <- data.frame(r=r,names = names(r))
toplot <- toplot[abs(toplot$r)>r_thresh,]
p1 <- ggplot(data = toplot, mapping = aes(x = reorder(names, r), r)) + 
  geom_bar(stat = "identity") + coord_flip() +theme(axis.text=element_text(size=8))+ylab("Correlation between \nthe features \nand the scores of the second PC") + xlab("Variables")

dfgg <- data.frame(PC2=pcx$x[logi,2],Control=categorica)

ttest <- t.test(pcx$x[logi,2] ~ categorica)
ttest$statistic
ttest$p.value
p2 <- ggplot(dfgg,aes(x=categorica,y=PC2))+geom_boxplot()+ggtitle(paste0("No obese Male vs PCOS differences by the second PC \nt = ",round(ttest$statistic,2),
                                                               " and p-value = ",round(ttest$p.value,4)))

p3 <- ggarrange(p1,p2)
p3

ggsave(filename=file.path(directorio_final_pca_contrib,"PC2_noobmalespcos_differences.jpeg"),plot = p3)

```

##### Obese

```{r}
  grupo_ <- grupo[-w]
  obesidad_ <- obesidad[-w]
  sexo_ <- sexo[-w]
  pcx <- prcomp(R[-w,biomarcadores])
  
  R_ <- R[-w,]
  
  logi <- which((obesidad_=="Obese") & (grupo_!="PCOS"))
  Ri <- R_[logi,biomarcadores]
  categorica <- droplevels(grupo_[logi])
  
robj <- apply(Ri,2,function(x) corr.test(x,pcx$x[logi,2]))
r <- unlist(lapply(robj,function(x) x$r))
p <- unlist(lapply(robj,function(x) x$p))
r_thresh <- min(abs(r[which(p<0.05)]))
toplot <- data.frame(r=r,names = names(r))
toplot <- toplot[abs(toplot$r)>r_thresh,]
p1 <- ggplot(data = toplot, mapping = aes(x = reorder(names, r), r)) + 
  geom_bar(stat = "identity") + coord_flip() +theme(axis.text=element_text(size=8))+ylab("Correlation between \nthe features \nand the scores of the second PC") + xlab("Variables")

dfgg <- data.frame(PC2=pcx$x[logi,2],Control=categorica)

ttest <- t.test(pcx$x[logi,2] ~ categorica)
ttest$statistic
ttest$p.value
p2 <- ggplot(dfgg,aes(x=categorica,y=PC2))+geom_boxplot()+ggtitle(paste0("Obese Sex differences by the second PC \nt = ",round(ttest$statistic,2),
                                                               " and p-value = ",round(ttest$p.value,4)))

p3 <- ggarrange(p1,p2)
p3

ggsave(filename=file.path(directorio_final_pca_contrib,"PC2_obsex_differences.jpeg"),plot = p3)


```

```{r}
  grupo_ <- grupo[-w]
  obesidad_ <- obesidad[-w]
  sexo_ <- sexo[-w]
  pcx <- prcomp(R[-w,biomarcadores])
  
  R_ <- R[-w,]
  
  logi <- which((obesidad_=="Obese") & (grupo_!="Male"))
  Ri <- R_[logi,biomarcadores]
  categorica <- droplevels(grupo_[logi])
  
robj <- apply(Ri,2,function(x) corr.test(x,pcx$x[logi,2]))
r <- unlist(lapply(robj,function(x) x$r))
p <- unlist(lapply(robj,function(x) x$p))
r_thresh <- min(abs(r[which(p<0.05)]))
toplot <- data.frame(r=r,names = names(r))
toplot <- toplot[abs(toplot$r)>r_thresh,]
p1 <- ggplot(data = toplot, mapping = aes(x = reorder(names, r), r)) + 
  geom_bar(stat = "identity") + coord_flip() +theme(axis.text=element_text(size=8))+ylab("Correlation between \nthe features \nand the scores of the second PC") + xlab("Variables")

dfgg <- data.frame(PC2=pcx$x[logi,2],Control=categorica)

ttest <- t.test(pcx$x[logi,2] ~ categorica)
ttest$statistic
ttest$p.value
p2 <- ggplot(dfgg,aes(x=categorica,y=PC2))+geom_boxplot()+ggtitle(paste0("Obese Female differences by the second PC \nt = ",round(ttest$statistic,2),
                                                               " and p-value = ",round(ttest$p.value,4)))

p3 <- ggarrange(p1,p2)
p3


ggsave(filename=file.path(directorio_final_pca_contrib,"PC2_obfemales_differences.jpeg"),plot = p3)


```

```{r}
  grupo_ <- grupo[-w]
  obesidad_ <- obesidad[-w]
  sexo_ <- sexo[-w]
  pcx <- prcomp(R[-w,biomarcadores])
  
  R_ <- R[-w,]
  
  logi <- which((obesidad_=="Obese") & (grupo_!="Female"))
  Ri <- R_[logi,biomarcadores]
  categorica <- droplevels(grupo_[logi])
  
robj <- apply(Ri,2,function(x) corr.test(x,pcx$x[logi,2]))
r <- unlist(lapply(robj,function(x) x$r))
p <- unlist(lapply(robj,function(x) x$p))
r_thresh <- min(abs(r[which(p<0.05)]))
toplot <- data.frame(r=r,names = names(r))
toplot <- toplot[abs(toplot$r)>r_thresh,]
p1 <- ggplot(data = toplot, mapping = aes(x = reorder(names, r), r)) + 
  geom_bar(stat = "identity") + coord_flip() +theme(axis.text=element_text(size=8))+ylab("Correlation between \nthe features \nand the scores of the second PC") + xlab("Variables")

dfgg <- data.frame(PC2=pcx$x[logi,2],Control=categorica)

ttest <- t.test(pcx$x[logi,2] ~ categorica)
ttest$statistic
ttest$p.value
p2 <- ggplot(dfgg,aes(x=categorica,y=PC2))+geom_boxplot()+ggtitle(paste0("Obese Male vs PCOS differences by the second PC \nt = ",round(ttest$statistic,2),
                                                               " and p-value = ",round(ttest$p.value,4)))

p3 <- ggarrange(p1,p2)
p3



ggsave(filename=file.path(directorio_final_pca_contrib,"PC2_obmalespcos_differences.jpeg"),plot = p3)
```

#### POR OBESIDAD

```{r}
  grupo_ <- grupo[-w]
  obesidad_ <- obesidad[-w]
  sexo_ <- sexo[-w]
  pcx <- prcomp(R[-w,biomarcadores])
  
  R_ <- R[-w,]
  
  logi <- which(grupo_=="Female")
  Ri <- R_[logi,biomarcadores]
  categorica <- droplevels(obesidad_[logi])
  
robj <- apply(Ri,2,function(x) corr.test(x,pcx$x[logi,2]))
r <- unlist(lapply(robj,function(x) x$r))
p <- unlist(lapply(robj,function(x) x$p))
r_thresh <- min(abs(r[which(p<0.05)]))
toplot <- data.frame(r=r,names = names(r))
toplot <- toplot[abs(toplot$r)>r_thresh,]
p1 <- ggplot(data = toplot, mapping = aes(x = reorder(names, r), r)) + 
  geom_bar(stat = "identity") + coord_flip() +theme(axis.text=element_text(size=8))+ylab("Correlation between \nthe features \nand the scores of the second PC") + xlab("Variables")

dfgg <- data.frame(PC2=pcx$x[logi,2],Control=categorica)

ttest <- t.test(pcx$x[logi,2] ~ categorica)
ttest$statistic
ttest$p.value
p2 <- ggplot(dfgg,aes(x=categorica,y=PC2))+geom_boxplot()+ggtitle(paste0("Female obesity differences by the second PC \nt = ",round(ttest$statistic,2),
                                                               " and p-value = ",round(ttest$p.value,4)))

p3 <- ggarrange(p1,p2)
p3

ggsave(filename=file.path(directorio_final_pca_contrib,"PC2_females_obesity_differences.jpeg"),plot = p3)

```

```{r}
  grupo_ <- grupo[-w]
  obesidad_ <- obesidad[-w]
  sexo_ <- sexo[-w]
  pcx <- prcomp(R[-w,biomarcadores])
  
  R_ <- R[-w,]
  
  logi <- which(grupo_=="Male")
  Ri <- R_[logi,biomarcadores]
  categorica <- droplevels(obesidad_[logi])
  
robj <- apply(Ri,2,function(x) corr.test(x,pcx$x[logi,2]))
r <- unlist(lapply(robj,function(x) x$r))
p <- unlist(lapply(robj,function(x) x$p))
r_thresh <- min(abs(r[which(p<0.05)]))
toplot <- data.frame(r=r,names = names(r))
toplot <- toplot[abs(toplot$r)>r_thresh,]
p1 <- ggplot(data = toplot, mapping = aes(x = reorder(names, r), r)) + 
  geom_bar(stat = "identity") + coord_flip() +theme(axis.text=element_text(size=8))+ylab("Correlation between \nthe features \nand the scores of the second PC") + xlab("Variables")

dfgg <- data.frame(PC2=pcx$x[logi,2],Control=categorica)

ttest <- t.test(pcx$x[logi,2] ~ categorica)
ttest$statistic
ttest$p.value
p2 <- ggplot(dfgg,aes(x=categorica,y=PC2))+geom_boxplot()+ggtitle(paste0("Males obesity differences \nby the second PC \nt = ",round(ttest$statistic,2),
                                                               " and p-value = ",round(ttest$p.value,4)))

p3 <- ggarrange(p1,p2)
p3

ggsave(filename=file.path(directorio_final_pca_contrib,"PC2_ males_obesity_differences.jpeg"),plot = p3)

```

```{r}
  grupo_ <- grupo[-w]
  obesidad_ <- obesidad[-w]
  sexo_ <- sexo[-w]
  pcx <- prcomp(R[-w,biomarcadores])
  
  R_ <- R[-w,]
  
  logi <- which(grupo_=="PCOS")
  Ri <- R_[logi,biomarcadores]
  categorica <- droplevels(obesidad_[logi])
  
robj <- apply(Ri,2,function(x) corr.test(x,pcx$x[logi,2]))
r <- unlist(lapply(robj,function(x) x$r))
p <- unlist(lapply(robj,function(x) x$p))
r_thresh <- min(abs(r[which(p<0.01)]))
toplot <- data.frame(r=r,names = names(r))
toplot <- toplot[abs(toplot$r)>r_thresh,]
p1 <- ggplot(data = toplot, mapping = aes(x = reorder(names, r), r)) + 
  geom_bar(stat = "identity") + coord_flip() +theme(axis.text=element_text(size=8))+ylab("Correlation between \nthe features \nand the scores of the second PC") + xlab("Variables")

dfgg <- data.frame(PC2=pcx$x[logi,2],Control=categorica)

ttest <- t.test(pcx$x[logi,2] ~ categorica)
ttest$statistic
ttest$p.value
p2 <- ggplot(dfgg,aes(x=categorica,y=PC2))+geom_boxplot()+ggtitle(paste0("PCOS obesity differences \nby the second PC \nt = ",round(ttest$statistic,2),
                                                               " and p-value = ",round(ttest$p.value,4)))

p3 <- ggarrange(p1,p2)
p3

ggsave(filename=file.path(directorio_final_pca_contrib,"PC2_pcos_obesity_differences.jpeg"),plot = p3)

```



