---
title: "analisis"
format: html
editor: visual
---

```{r}
library(MOFA2)
library(dplyr)
library(ggplot2)
library(ggpubr)
library(psych)
funcion_pca <- function(X, scle, trans) {
  if (!trans) {
    pca <- prcomp(X, scale. = scle)
    
    varianzas <- round(100 * pca$sdev ^ 2 / sum(pca$sdev ^ 2), 2)
    pca.plot <- data.frame(
      PC1 = pca$x[, 1],
      PC2 = pca$x[, 2],
      obesidad = obesidad,
      grupo = grupo,
      sexo = sexo
    )
  } else{
    X <- t(scale(X))
    pca <- prcomp((X), scale. = scle)
    
    varianzas <- round(100 * pca$sdev ^ 2 / sum(pca$sdev ^ 2), 2)
    pca.plot <- data.frame(
      PC1 = pca$rotation[, 1],
      PC2 = pca$rotation[, 2],
      obesidad = obesidad,
      grupo = grupo,
      sexo = sexo
    )
  }
  
  p1 <-
    ggplot(pca.plot, aes(PC1, PC2, color = grupo)) + geom_point() + xlab(paste("PC1", varianzas[1])) +
    ylab(paste("PC2", varianzas[2]))
  p2 <-
    ggplot(pca.plot, aes(PC1, PC2, color = grupo)) + geom_point() + xlab(paste("PC1", varianzas[1])) +
    ylab(paste("PC2", varianzas[2])) + facet_grid( ~ obesidad)
  p3 <-
    ggplot(pca.plot, aes(PC1, PC2, color = sexo)) + geom_point() + xlab(paste("PC1", varianzas[1])) +
    ylab(paste("PC2", varianzas[2])) + facet_grid( ~ obesidad)
  p4 <- ggarrange(p1, p2, p3)
  p1 <-
    ggplot(pca.plot, aes(PC1, PC2, color = obesidad)) + xlab(paste("PC1", varianzas[1])) +
    ylab(paste("PC2", varianzas[2])) + geom_point()
  p2 <-
    ggplot(pca.plot, aes(PC1, PC2, color = obesidad)) + xlab(paste("PC1", varianzas[1])) +
    ylab(paste("PC2", varianzas[2])) + geom_point() + facet_grid( ~ grupo)
  p3 <-
    ggplot(pca.plot, aes(PC1, PC2, color = obesidad)) + xlab(paste("PC1", varianzas[1])) +
    ylab(paste("PC2", varianzas[2])) + geom_point() + facet_grid( ~ sexo)
  
  
  p5 <- ggarrange(p1, p2, p3)
  p1 <-
    ggplot(pca.plot, aes(PC1, PC2, color = sexo)) + xlab(paste("PC1", varianzas[1])) +
    ylab(paste("PC2", varianzas[2])) + geom_point()
  p2 <-
    ggplot(pca.plot, aes(PC1, PC2, color = sexo)) + xlab(paste("PC1", varianzas[1])) +
    ylab(paste("PC2", varianzas[2])) + geom_point() + facet_grid( ~ grupo)
  p3 <-
    ggplot(pca.plot, aes(PC1, PC2, color = sexo)) + xlab(paste("PC1", varianzas[1])) +
    ylab(paste("PC2", varianzas[2])) + geom_point() + facet_grid( ~ sexo)
  
  
  p6 <- ggarrange(p1, p2, p3)
  
  return(list(p4, p5, p6))
}


extract_univ <- function(x, correc) {
  univ <- analyze_data(x, grupo, obesidad, correc)
  
  univ.media <- univ$mediana
  univ.p_valores <- univ$p_valores[, -c(1, 3)]
  
  colnames(univ.p_valores) <- colnames(univ.media)
  return(list(media = univ.media,
              pvalores = univ.p_valores))
}
funcion_cor <- function(x, vars,titulo) {
  correlacion.metaboloma <- corr.test(x[, vars],adjust = "BH")
  r <- correlacion.metaboloma$r
  p <- correlacion.metaboloma$p
  
  p[lower.tri(p)] <- correlacion.metaboloma$p.adj
  p[upper.tri(p)] <- correlacion.metaboloma$p.adj

  
  csa <-
    corrplot::corrplot(
      r,
      method = "square",
      is.corr = T,
      p.mat = p,
      insig = "label_sig",
      cl.cex = 0.7,
      pch.cex = 0.7,
      win.asp = 1,
      tl.cex = 0.6,
      title = titulo,
      pch.col = "green"
    )


}

funcion_ass <- function(x,y, vars,titulo) {
  correlacion.metaboloma <- corr.test(x[, vars],y,adjust = "BH")
  r <- correlacion.metaboloma$r
  p <- correlacion.metaboloma$p
  
  
  csa <-
    corrplot::corrplot(
      r,
      method = "square",
      is.corr = T,
      p.mat = p,
      insig = "label_sig",
      cl.cex = 0.7,
      pch.cex = 0.7,
      win.asp = 1,
      tl.cex = 0.6,
      title = titulo,
      pch.col = "green"
    )


}
vanValen.test2 <- function(X, Y) {

  X.standard <- scale(X)
  Y.standard <- scale(Y)
  X.dat <- list(X.standard,Y.standard)
  X.dat <- lapply(X.dat, as.matrix)
  medianas <- lapply(X.dat, function(x)
    apply(x, 2, median))
  abs.dev.factor <- vector("list", length = length(X.dat))
  for (j in 1:length(X.dat)) {
    y <- X.dat[[j]]
    mediana_x <- medianas[[j]]
    abs.dev.factor[[j]] <- abs(sweep(y, 2, mediana_x))
    
  }
  
  norma.euclidea <- function(x)    sqrt(sum(x ^ 2))
  distancias1 <- apply(abs.dev.factor[[1]], 1, norma.euclidea)
  distancias2 <- apply(abs.dev.factor[[2]], 1, norma.euclidea)
  aux.factor <- as.factor(c(rep(1,length(distancias1)),
                  rep(2,length(distancias2))))
  (distancias <- reshape2::melt(t(rbind(distancias1,distancias2))))
  norm.test <-
    shapiro.test(residuals(lm(distancias1 ~ distancias2)))$p.value
  vari.test <-
    leveneTest(distancias$value, distancias$Var2)$`Pr(>F)`[1]

    if (norm.test > 0.05 && vari.test > 0.05) {
      p.valor <-
        t.test(distancias$value ~ distancias$Var2, var.equal = T)$p.value
      
    } else if (norm.test > 0.05 && vari.test < 0.05) {
      p.valor <-
        t.test(distancias$value ~ distancias$Var2, var.equal = F)$p.value
      
    } else if (norm.test < 0.05) {
      p.valor <-
        wilcox.test(distancias$value ~ distancias$Var2, exact = F)$p.value
      
    
  } 
  return(p.valor)
  
}

datos <- readRDS("../../../datos/preprocesado_05_02_23/novoom.rds")
obesidad <- datos$comunes$obesidad
grupo <- datos$comunes$grupo
sexo <- datos$comunes$variables_in_bacteria$SEX

```

```{r}
modelo <- readRDS("./mofa_4.rds")[[1]]
```

```{r}
p1 <- plot_variance_explained(modelo, max_r2 = 15)

p2 <- plot_variance_explained(modelo, plot_total = T)[[2]]

p3 <- ggarrange(p1, p2)

p3
```

```{r}
plot_factor_cor(modelo)
```

De estos factores, los que estan correlacionados..

```{r}
factores <- get_factors(modelo)[[1]]
pvalcor <- corr.test(factores)$p
```

De estos factores, estan correlacionados a paritr del cuarto factor.

Veamos la reconstruccion con todos los factores y sin el cuarto en adelante

```{r}
fac <- 1:5

pesos <- Reduce(rbind, get_weights(modelo, scale = F))
R <- factores %*% t(pesos)
p1 <- funcion_pca(R,scle = F,trans = F)[[1]]
R <- factores[,fac] %*% t(pesos[,fac])
p2 <- funcion_pca(R,scle = F,trans = F)[[1]]
p1
p2
```

Nos quedamos con los 3 primeros factores.

Veamos la correlacion de los factores con las covariables

```{r}
p5 <- correlate_factors_with_covariates(
  modelo,
  covariates = c(
    "BMI",
    "EDAD",
    "Free_ESTRA",
    "SHBG",
    "Total_ESTR",
    "WC",
    "WHR",
    "hsCRP",
    "RatioFreeTE2"
    
  ),factors = fac)
```

El estradiol esta relacionado con el segundo factor el cual esta relacionado con el metagenoma, y en menor medida el hsCRP

Miremos la varianza explicada por los features

```{r}
pesos.metaboloma <- get_weights(modelo,"metaboloma",scale = F)[[1]]
plot_variance_explained_per_feature(modelo,
                                    "metaboloma",                                    features=1:nrow(pesos.metaboloma),
                                    factors = fac,
                                    split_by_factor = T,
                                    return_data = F
                                    )
```

```{r}
pesos.metagenoma <- get_weights(modelo,"metagenoma",scale = F)[[1]]
exp.met <- plot_variance_explained_per_feature(modelo,
                                    "metagenoma",                                    features=rownames(pesos.metagenoma),
                                    factors = fac,
                                    split_by_factor = T,
                                    return_data = T
                                    )

exp.met <- exp.met[order(exp.met$value),]

(nombres.exp.met <- sort(unique(as.character(exp.met$feature[exp.met$value>30]))))
```

```{r}
plot_variance_explained_per_feature(modelo,
                                    "metagenoma",                                    features=nombres.exp.met,
                                    factors = fac,
                                    split_by_factor = T,
                                    return_data = F
                                    )
```

Ahora haremos la reconstrucción solamente con estas variables.

```{r}
exp.oli  <- plot_variance_explained_per_feature(modelo,
                                    "metaboloma",                                    features=1:nrow(pesos.metaboloma),
                                    factors = fac,
                                    split_by_factor = T,
                                    return_data = T
                                    )
exp.oli <- exp.oli[order(exp.oli$value),]

(nombres.exp.oli <- sort(unique(as.character(exp.oli$feature[exp.oli$value>30]))))
```

```{r}
fac<- 1:5
R <- factores[,fac] %*% t(pesos[c(nombres.exp.oli,nombres.exp.met),fac])

p1 <- funcion_pca(R,scle = T,trans = F)[[1]]

R <- factores[,fac] %*% t(pesos[,fac])
p2 <- funcion_pca(R,scle = T,trans = F)[[1]]

p2
p1
```

Pero antes de discriminar, debemos de ver los factores

```{r}
plot_factor(modelo,factors = c(fac),color_by = "SEX",dot_size = 3,shape_by = "OBESE")
```

```{r}
plot_factors(modelo,factors = c(fac),color_by = "SEX",dot_size = 3,shape_by = "OBESE")
```

```{r}
plot_factors(modelo,factors = c(fac),color_by = "GROUP",shape_by = "OBESE",dot_size = 3)
```

```{r}

plot_top_weights(modelo,view = "metaboloma",factors = 1,nfeatures = 37,scale = T)
```

```{r}
# plot_top_weights(modelo,2,factors=2:3)
```

Ahora nos podemos quedar con aquellos pesos mayores a 0.05

```{r}
plot_top_weights(modelo,view = "metaboloma",factors = 1,nfeatures = 37,scale = T)

pesos.pesos.m <- plot_top_weights(modelo,view = "metaboloma",factors = 1,nfeatures = 37,scale = T)

feat.met <- as.character((pesos.pesos.m$data$feature)[pesos.pesos.m$data$value>0.3])

```

```{r}
plot_top_weights(modelo,view = "metagenoma",factors = 2,nfeatures = 20,scale = T)

plot_top_weights(modelo,view = "metagenoma",factors = 4,nfeatures = 20,scale = T)

plot_top_weights(modelo,view = "metagenoma",factors = 5,nfeatures = 20,scale = T)


pesos.pesos.gf2 <- plot_top_weights(modelo,view = "metagenoma",factors = 2,nfeatures = Inf,scale = T)

pesos.pesos.gf4 <- plot_top_weights(modelo,view = "metagenoma",factors = 4,nfeatures = Inf,scale = T)
pesos.pesos.gf5 <- plot_top_weights(modelo,view = "metagenoma",factors = 5,nfeatures = Inf,scale = T)

feat.g2 <- (pesos.pesos.gf2$data$feature)[pesos.pesos.gf2$data$value>0.6]
feat.g4 <- (pesos.pesos.gf4$data$feature)[pesos.pesos.gf4$data$value>0.6]
feat.g5 <- (pesos.pesos.gf5$data$feature)[pesos.pesos.gf5$data$value>0.6]

feat.metagenoma <- as.character(unique(c(feat.g2,feat.g4,feat.g5)))

```

solo el metagenoma

```{r}
R.metagenoma <- factores[,c(2,4,5)] %*% t(pesos[feat.metagenoma,c(2,4,5)])

funcion_pca(R.metagenoma,scle = T,trans = F)[[1]]

```

solo el metaboloma

```{r}
R.metaboloma <- factores[,1] %*% t(pesos[feat.met,c(1)])

funcion_pca(R.metaboloma,scle = T,trans = F)[[1]]

```

todo

```{r}
R <- factores[,fac] %*% t(pesos[c(feat.met,feat.metagenoma),fac])

funcion_pca(R,scle = F,trans = F)[[1]]
```

```{r}
plot_data_heatmap(modelo,factor = 1,features = 10,denoise = T)
```

```{r}
plot_data_heatmap(modelo,factor = 5,features = 20,view = "metagenoma",denoise =   T,fontsize=6)

```

Ahora vamos a ver las diferencias entre medias

```{r}
library(ALDEx2)
source("./analisis_univariante_e_interpretacion.R")

transformacion <- function(X) {
  return((t(log2(X / colSums(
    X
  )))))
}


metaboloma <- transformacion((datos$comunes$metaboloma))
metagenoma <- scale(t(mean_aldex(datos$comunes$microbiota$genero)))
nombres <- c(feat.met,feat.metagenoma)
datos_raw <- cbind(metaboloma,metagenoma)

analisis.univ<- extract_univ(datos_raw[,nombres],correc = 2)

corrplot::corrplot(as.matrix(analisis.univ$media),method = "square",is.corr = F,p.mat = as.matrix(analisis.univ$pvalores),insig = "label_sig",cl.cex = 0.7,
                   pch.cex = 0.7,
                   win.asp = 1,
                   tl.cex = 0.6)
R <- factores %*% t(pesos[nombres,])

analisis.univ<- extract_univ(R,correc = 2)

corrplot::corrplot(as.matrix(analisis.univ$media),method = "square",is.corr = F,p.mat = as.matrix(analisis.univ$pvalores),insig = "label_sig",cl.cex = 0.7,
                   pch.cex = 0.7,
                   win.asp = 1,
                   tl.cex = 0.6)

R <- factores[,1:3] %*% t(pesos[nombres,1:3])

analisis.univ<- extract_univ(R,correc = 2)

corrplot::corrplot(as.matrix(analisis.univ$media),method = "square",is.corr = F,p.mat = as.matrix(analisis.univ$pvalores),insig = "label_sig",cl.cex = 0.7,
                   pch.cex = 0.7,
                   win.asp = 1,
                   tl.cex = 0.6)


```

```{r}

miseq <- split(1:213, ceiling(1:213 / 37))
analisis.univ <- extract_univ(metagenoma,correc = 2)
p <-lapply(miseq, function(x) corrplot::corrplot(as.matrix(analisis.univ$media)[x,],method = "square",is.corr = F,p.mat = as.matrix(analisis.univ$pvalores)[x,],insig = "label_sig",cl.cex = 0.7,
                   pch.cex = 0.7,
                   win.asp = 1,
                   tl.cex = 0.6))



```

```{r}
miseq <- split(1:213, ceiling(1:213 / 37))

R <- factores[,2:3] %*% t(pesos.metagenoma[,2:3])

analisis.univ <- extract_univ(R,correc = 2)
p <-lapply(miseq, function(x) corrplot::corrplot(as.matrix(analisis.univ$media)[x,],method = "square",is.corr = F,p.mat = as.matrix(analisis.univ$pvalores)[x,],insig = "label_sig",cl.cex = 0.7,
                   pch.cex = 0.7,
                   win.asp = 1,
                   tl.cex = 0.6))

```

```{r}
R <- factores[,1:2] %*% t(pesos.metagenoma[,1:2])
analisis.univ <- extract_univ(R,correc = 3)

pvalores <- analisis.univ$pvalores
pvaloresm1 <- pvalores[,-1]
w <- which(apply(pvaloresm1,1,function(x) any(x<0.01)))
nombres.micro <- rownames(pvalores)[w]
nombres2 <- c(nombres.micro,nombres.exp.oli)

R <- factores[,1:2] %*% t(pesos[nombres2,1:2])

analisis.univ <- extract_univ(R,correc = 3)

corrplot::corrplot(as.matrix(analisis.univ$media),method = "square",is.corr = F,p.mat = as.matrix(analisis.univ$pvalores),insig = "label_sig",cl.cex = 0.7,
                   pch.cex = 0.7,
                   win.asp = 1,
                   tl.cex = 0.6)

funcion_pca(R,scle =T ,trans = F)

```

```{r}
clinicas <- scale(datos$comunes$variables_in_bacteria[,6:16])


correlacion.metaboloma <- corr.test(metaboloma[,nombres.exp.oli],clinicas)
r <- correlacion.metaboloma$r
p <- correlacion.metaboloma$p
corrplot::corrplot(r,method = "square",is.corr = F,p.mat = p,insig = "label_sig",cl.cex = 0.7,
                   pch.cex = 0.7,
                   win.asp = 1,
                   tl.cex = 0.6)

clinicas <- scale(datos$comunes$variables_in_bacteria[,6:16])
parte.met <- factores[,1:3] %*% t(pesos[nombres.exp.oli,1:3])

correlacion.metaboloma <- corr.test(parte.met,clinicas)
r <- correlacion.metaboloma$r
p <- correlacion.metaboloma$p
corrplot::corrplot(r,method = "square",is.corr = F,p.mat = p,insig = "label_sig",cl.cex = 0.7,
                   pch.cex = 0.7,
                   win.asp = 1,
                   tl.cex = 0.6)

```

```{r}
clinicas <- scale(datos$comunes$variables_in_bacteria[,6:16])


correlacion.metagenoma <- corr.test(metagenoma[,nombres.exp.met],clinicas)
r <- correlacion.metagenoma$r
p <- correlacion.metagenoma$p
corrplot::corrplot(r,method = "square",is.corr = F,p.mat = p,insig = "label_sig",cl.cex = 0.7,
                   pch.cex = 0.7,
                   win.asp = 1,
                   tl.cex = 0.6)

clinicas <- scale(datos$comunes$variables_in_bacteria[,6:16])
parte.met <- factores[,1:3] %*% t(pesos[nombres.exp.met,1:3])

correlacion.metaboloma <- corr.test(parte.met,clinicas)
r <- correlacion.metaboloma$r
p <- correlacion.metaboloma$p
corrplot::corrplot(r,method = "square",is.corr = F,p.mat = p,insig = "label_sig",cl.cex = 0.7,
                   pch.cex = 0.7,
                   win.asp = 1,
                   tl.cex = 0.6)
```

```{r}
clinicas <- scale(datos$comunes$variables_in_bacteria[,6:16])


correlacion.metaboloma <- corr.test(datos_raw[,nombres2],clinicas)
r <- correlacion.metaboloma$r
p <- correlacion.metaboloma$p
corrplot::corrplot(r,method = "square",is.corr = F,p.mat = p,insig = "label_sig",cl.cex = 0.7,
                   pch.cex = 0.7,
                   win.asp = 1,
                   tl.cex = 0.6)

clinicas <- scale(datos$comunes$variables_in_bacteria[,6:16])
parte.met <- factores[,1:5] %*% t(pesos[nombres2,1:5])

correlacion.metaboloma <- corr.test(parte.met,clinicas)
r <- correlacion.metaboloma$r
p <- correlacion.metaboloma$p
corrplot::corrplot(r,method = "square",is.corr = F,p.mat = p,insig = "label_sig",cl.cex = 0.7,
                   pch.cex = 0.7,
                   win.asp = 1,
                   tl.cex = 0.6)
```

```{r}
library(tidygraph)
library(igraph)
library(ggraph)
correlacion.metaboloma <- corr.test(cbind(parte.met,clinicas))$r
nombres.met <- colnames(correlacion.metaboloma)[grep("mean",colnames(correlacion.metaboloma))]
nombres.clinicas <- colnames(correlacion.metaboloma)[colnames(correlacion.metaboloma) %in% colnames(clinicas)]
csa <- c(nombres.met,nombres.clinicas)
nombres.metagenoma<- colnames(correlacion.metaboloma)[!colnames(correlacion.metaboloma) %in% colnames(clinicas)]


correlacion.metaboloma[nombres.met,nombres.met]<- 0
correlacion.metaboloma[nombres.clinicas,nombres.clinicas]<- 0
correlacion.metaboloma[nombres.metagenoma,nombres.metagenoma]<- 0



network <-  graph_from_adjacency_matrix(correlacion.metaboloma,weighted = T)
network <- delete.edges(network, E(network)[ abs(weight) < 0.5])
isolated_nodes <- which(degree(network) == 0)  # Obtener índices de nodos no conectados
network <- delete.vertices(network, v = isolated_nodes)  # Eliminar nodos no conectados

grafo <- as_tbl_graph(network)

ggraph(grafo, layout = 'linear',circular=T) + 
  geom_edge_link(aes(width=weight,alpha=0.7,edge_colour=ifelse(weight>0,"blue","red"))) +  geom_node_point(color = "black", size = 4, show.legend = FALSE) +
  geom_node_text(aes(label = name),  colour = 'black', size=5,
                  show.legend = FALSE, family = "serif",repel = T) +
  theme_graph(background = "white") + theme(legend.position = "none") +coord_fixed()
```

```{r}
library(networkD3)
library(dplyr)
library(tidyr)
incidence <- corr.test(parte.met,clinicas)$r
incidence[abs(incidence)<0.2]<-0
links <- incidence %>% 
  as.data.frame() %>% 
  tibble::rownames_to_column(var="source") %>% 
  gather(key="target", value="value", -1) %>%
  filter(value != 0)
nodes <- data.frame(
  name=c(as.character(links$source), as.character(links$target)) %>% 
    unique()
  )
links$IDsource <- match(links$source, nodes$name)-1 
links$IDtarget <- match(links$target, nodes$name)-1
p <- sankeyNetwork(Links = links, Nodes = nodes,
                     Source = "IDsource", Target = "IDtarget",
                     Value = "value", NodeID = "name", 
                     sinksRight=FALSE)

p

```

```{r}

pesos

correlacion.metaboloma <- corr.test(datos_raw[,nombres2])
r <- correlacion.metaboloma$r
p <- correlacion.metaboloma$p


corrplot::corrplot(r,method = "square",is.corr = T,p.mat = p,insig = "label_sig",cl.cex = 0.7,
                   pch.cex = 0.7,
                   win.asp = 1,
                   tl.cex = 0.6)

clinicas <- scale(datos$comunes$variables_in_bacteria[,6:16])
parte.met <- factores[,1:5] %*% t(pesos[nombres2,1:5])

correlacion.metaboloma <- corr.test(parte.met)
r <- correlacion.metaboloma$r
p <- correlacion.metaboloma$p

corrplot::corrplot(r,method = "square",is.corr = T,p.mat = p,insig = "label_sig",cl.cex = 0.7,
                   pch.cex = 0.7,
                   win.asp = 1,
                   tl.cex = 0.6,pch.col = "green")
```

Veamos por obesidad

```{r}
feat.met <- as.character((pesos.pesos.m$data$feature)[pesos.pesos.m$data$value>0.6])
feat.g2 <- (pesos.pesos.gf2$data$feature)[pesos.pesos.gf2$data$value>0.8]
feat.g4 <- (pesos.pesos.gf4$data$feature)[pesos.pesos.gf4$data$value>0.8]
feat.g5 <- (pesos.pesos.gf5$data$feature)[pesos.pesos.gf5$data$value>0.8]

feat.metagenoma <- as.character(unique(c(feat.g2,feat.g4,feat.g5)))


nombres2 <- c(feat.met,feat.metagenoma)
# raw.pcos <- datos_raw[grupo=="PCOS",]
# raw.female <- datos_raw[grupo=="Female",]
# 
# funcion_cor(raw.pcos,nombres2,"PCOS")
# funcion_cor(raw.female,nombres2,"Female")
# 
# raw.pcos <- R[grupo=="PCOS",]
# raw.female <- R[grupo=="Female",]
# 
# funcion_cor(raw.pcos,nombres2,"PCOS")
# funcion_cor(raw.female,nombres2,"Female")

R <- factores[grupo=="PCOS",fac] %*% t(pesos[nombres2,fac])


incidence <- corr.test(R)$r
incidence[abs(incidence)<0.4]<-0

incidence[grep("mean",colnames(incidence)),grep("mean",colnames(incidence))] <-0
incidence[-grep("mean",colnames(incidence)),-grep("mean",colnames(incidence))] <-0

incidence <- incidence[grep("mean",colnames(incidence)),-grep("mean",colnames(incidence))]

links <- incidence %>%
  as.data.frame() %>%
  tibble::rownames_to_column(var="source") %>%
  gather(key="target", value="value", -1) %>%
  filter(value != 0)
nodes <- data.frame(
  name=c(as.character(links$source), as.character(links$target)) %>%
    unique()
  )

links$IDsource <- match(links$source, nodes$name)-1
links$IDtarget <- match(links$target, nodes$name)-1

links$group <- as.factor(ifelse(links$value>0,"blue","red"))
my_color <- 'd3.scaleOrdinal() .domain(["blue", "red"]) .range(["blue", "red"])'

p <- sankeyNetwork(Links = links, Nodes = nodes,
                     Source = "IDsource", Target = "IDtarget",
                     Value = "value", NodeID = "name",
                     sinksRight=F,fontSize = 15,LinkGroup = "group",colourScale = my_color)

p

```

```{r}
//
```


```{r}
raw.pcos <- datos_raw[grupo=="Male",]
raw.female <- datos_raw[grupo=="Female",]

funcion_cor(raw.pcos,nombres2,"Male")
funcion_cor(raw.female,nombres2,"Female")

raw.pcos <- R[grupo=="Male",]
raw.female <- R[grupo=="Female",]

funcion_cor(raw.pcos,nombres2,"Male")
funcion_cor(raw.female,nombres2,"Female")
```

```{r}


raw.pcos <- datos_raw[grupo=="Male",]
raw.female <- datos_raw[grupo=="PCOS",]

funcion_cor(raw.pcos,nombres2,"Male")
funcion_cor(raw.female,nombres2,"PCOS")

raw.pcos <- R[grupo=="Male",]
raw.female <- R[grupo=="PCOS",]

funcion_cor(raw.pcos,nombres2,"Male")
funcion_cor(raw.female,nombres2,"PCOS")
```

```{r}
raw.obese <- datos_raw[obesidad=="Obese",]
raw.Noobese <- datos_raw[obesidad=="No Obese",]


funcion_cor(raw.Noobese,nombres2,"No Obese")
funcion_cor(raw.obese,nombres2,"Obese")

raw.obese <- R[obesidad=="Obese",]
raw.Noobese <- R[obesidad=="No Obese",]


funcion_cor(raw.Noobese,nombres2,"No Obese")
funcion_cor(raw.obese,nombres2,"Obese")

```

```{r}
source("./manova_vanvalen.R")
```

```{r}

R <- factores[,1:3] %*% t([nombres2,1:3])

vanValen.test(R,obesidad)
vanValen.test(R,interaction(grupo,obesidad))
vanValen.test(R,grupo)
vanValen.test(R[obesidad=="Obese",],
              grupo[obesidad=="Obese"])

vanValen.test(R[obesidad=="No Obese",],
              grupo[obesidad=="No Obese"])

vanValen.test(R[grupo=="PCOS",],
              obesidad[grupo=="PCOS"])

vanValen.test(R[grupo=="Female",],
              obesidad[grupo=="Female"])

vanValen.test(R[grupo=="Male" ,],
              obesidad[grupo=="Male"])

vanValen.test(R[grupo!="Male",],
              as.factor(as.character(grupo[grupo!="Male"])))


vanValen.test(R[grupo!="Female",],
              as.factor(as.character(grupo[grupo!="Female"])))

vanValen.test(R[grupo!="PCOS",],
              as.factor(as.character(grupo[grupo!="PCOS"])))
```

```{r}
clinicas <- scale(datos$comunes$variables_in_bacteria[,6:16])


correlacion.metaboloma <- corr.test(datos_raw[,nombres2],clinicas)
r <- correlacion.metaboloma$r
p <- correlacion.metaboloma$p
corrplot::corrplot(r,method = "square",is.corr = F,p.mat = p,insig = "label_sig",cl.cex = 0.7,
                   pch.cex = 0.7,
                   win.asp = 1,
                   tl.cex = 0.6)

clinicas <- scale(datos$comunes$variables_in_bacteria[,6:16])
parte.met <- factores[,1:5] %*% t(pesos[nombres2,1:5])

correlacion.metaboloma <- corr.test(parte.met,clinicas)
r <- correlacion.metaboloma$r
p <- correlacion.metaboloma$p
corrplot::corrplot(r,method = "square",is.corr = F,p.mat = p,insig = "label_sig",cl.cex = 0.7,
                   pch.cex = 0.7,
                   win.asp = 1,
                   tl.cex = 0.6)
```

```{r}
parte.met.obese  <- factores[obesidad=="Obese",1:5] %*% t(pesos[nombres2,1:5])
parte.met.noobese  <- factores[obesidad=="No Obese",1:5] %*% t(pesos[nombres2,1:5])

clin.obese <- clinicas[obesidad=="Obese",]
clin.NoObese <- clinicas[obesidad=="No Obese",]
funcion_ass(parte.met.obese,clin.obese,vars = nombres2,titulo = "obesesos")

funcion_ass(parte.met.noobese,(clin.NoObese),vars = nombres2,titulo = "obesesos")
```

```{r}
parte.met.obese  <- factores[grupo=="Female",1:5] %*% t(pesos[nombres2,1:5])
parte.met.noobese  <- factores[grupo=="PCOS",1:5] %*% t(pesos[nombres2,1:5])

clin.obese <- clinicas[grupo=="Female",]
clin.NoObese <- clinicas[grupo=="PCOS",]
funcion_ass(parte.met.obese,clin.obese,vars = nombres2,titulo = "Female")

funcion_ass(parte.met.noobese,(clin.NoObese),vars = nombres2,titulo = "PCOS")
```

```{r}
parte.met.obese  <- factores[grupo=="Female",1:5] %*% t(pesos[nombres2,1:5])
parte.met.noobese  <- factores[grupo=="Male",1:5] %*% t(pesos[nombres2,1:5])

clin.obese <- clinicas[grupo=="Female",]
clin.NoObese <- clinicas[grupo=="Male",]
funcion_ass(parte.met.obese,clin.obese,vars = nombres2,titulo = "Female")

funcion_ass(parte.met.noobese,(clin.NoObese),vars = nombres2,titulo = "Male")
```

```{r}
R <- as.data.frame(factores[,1:3] %*% t(pesos[nombres2,1:3]))
split.obesidad <- base::split(R,obesidad)
split.grupo <- base::split(R,grupo)
clinicas <- as.data.frame(clinicas)
clinicas.obesidad <- base::split(clinicas,obesidad)
clinicas.grupo <- base::split(clinicas,grupo)

cov.ob <- scale(cov(split.grupo$Female,clinicas.grupo$Female))
cov.noob <- scale(cov(split.grupo$PCOS,clinicas.grupo$PCOS))

covv.ob <- reshape2::melt(cov.ob)
covv.noob <- reshape2::melt(cov.noob)

csa <- data.frame(ob=covv.ob,noob=covv.noob)
csa.melt <- reshape2::melt(csa)
ggplot(csa.melt,aes(x=value,col=variable))+geom_density()
ggplot(csa.melt,aes(x=value,col=variable))+geom_boxplot()
vanValen.test2(cov.ob,cov.noob)
```

Existe el learning manifold, pero no nos sirve de mucho
