---
title: "analisis"
format: html
editor: visual
---

```{r}
library(MOFA2)
library(dplyr)
library(ggplot2)
library(ggpubr)
library(psych)
library(ALDEx2)
library(tidyr)
library(networkD3)
library(tidygraph)
library(igraph)
library(ggraph)
source("./manova_vanvalen.R")

source("./analisis_univariante_e_interpretacion.R")
funcion_pca <- function(X, scle, trans) {
  if (!trans) {
    pca <- prcomp(X, scale. = scle)
    
    varianzas <- round(100 * pca$sdev ^ 2 / sum(pca$sdev ^ 2), 2)
    pca.plot <- data.frame(
      PC1 = pca$x[, 1],
      PC2 = pca$x[, 2],
      obesidad = obesidad,
      grupo = grupo,
      sexo = sexo
    )
  } else{
    X <- t(scale(X))
    pca <- prcomp((X), scale. = scle)
    
    varianzas <- round(100 * pca$sdev ^ 2 / sum(pca$sdev ^ 2), 2)
    pca.plot <- data.frame(
      PC1 = pca$rotation[, 1],
      PC2 = pca$rotation[, 2],
      obesidad = obesidad,
      grupo = grupo,
      sexo = sexo
    )
  }
  
  p1 <-
    ggplot(pca.plot, aes(PC1, PC2, color = grupo)) + geom_point() + xlab(paste("PC1", varianzas[1])) +
    ylab(paste("PC2", varianzas[2]))
  p2 <-
    ggplot(pca.plot, aes(PC1, PC2, color = grupo)) + geom_point() + xlab(paste("PC1", varianzas[1])) +
    ylab(paste("PC2", varianzas[2])) + facet_grid(~ obesidad)
  p3 <-
    ggplot(pca.plot, aes(PC1, PC2, color = sexo)) + geom_point() + xlab(paste("PC1", varianzas[1])) +
    ylab(paste("PC2", varianzas[2])) + facet_grid(~ obesidad)
  p4 <- ggarrange(p1, p2, p3)
  p1 <-
    ggplot(pca.plot, aes(PC1, PC2, color = obesidad)) + xlab(paste("PC1", varianzas[1])) +
    ylab(paste("PC2", varianzas[2])) + geom_point()
  p2 <-
    ggplot(pca.plot, aes(PC1, PC2, color = obesidad)) + xlab(paste("PC1", varianzas[1])) +
    ylab(paste("PC2", varianzas[2])) + geom_point() + facet_grid(~ grupo)
  p3 <-
    ggplot(pca.plot, aes(PC1, PC2, color = obesidad)) + xlab(paste("PC1", varianzas[1])) +
    ylab(paste("PC2", varianzas[2])) + geom_point() + facet_grid(~ sexo)
  
  
  p5 <- ggarrange(p1, p2, p3)
  p1 <-
    ggplot(pca.plot, aes(PC1, PC2, color = sexo)) + xlab(paste("PC1", varianzas[1])) +
    ylab(paste("PC2", varianzas[2])) + geom_point()
  p2 <-
    ggplot(pca.plot, aes(PC1, PC2, color = sexo)) + xlab(paste("PC1", varianzas[1])) +
    ylab(paste("PC2", varianzas[2])) + geom_point() + facet_grid(~ grupo)
  p3 <-
    ggplot(pca.plot, aes(PC1, PC2, color = sexo)) + xlab(paste("PC1", varianzas[1])) +
    ylab(paste("PC2", varianzas[2])) + geom_point() + facet_grid(~ sexo)
  
  
  p6 <- ggarrange(p1, p2, p3)
  
  return(list(p4, p5, p6))
}


extract_univ <- function(x, correc) {
  univ <- analyze_data(x, grupo, obesidad, correc)
  
  univ.media <- univ$mediana
  univ.p_valores <- univ$p_valores[,-c(1, 3)]
  
  colnames(univ.p_valores) <- colnames(univ.media)
  return(list(media = univ.media,
              pvalores = univ.p_valores))
}
funcion_cor <- function(x, vars, titulo) {
  correlacion.metaboloma <- corr.test(x[, vars], adjust = "BH")
  r <- correlacion.metaboloma$r
  p <- correlacion.metaboloma$p
  
  
  
  
  csa <-
    corrplot::corrplot(
      r,
      method = "square",
      is.corr = T,
      p.mat = p,
      insig = "label_sig",
      cl.cex = 0.7,
      pch.cex = 0.7,
      win.asp = 1,
      tl.cex = 0.6,
      title = titulo,
      pch.col = "black",
      mar = c(0, 0, 1, 0)
    )
  
  
}

funcion_corr <- function(x, titulo) {
  correlacion.metaboloma <- corr.test(x, adjust = "BH")
  r <- correlacion.metaboloma$r
  p <- correlacion.metaboloma$p
  
  
  
  
  csa <-
    corrplot::corrplot(
      r,
      method = "square",
      is.corr = T,
      p.mat = p,
      insig = "label_sig",
      cl.cex = 0.7,
      pch.cex = 0.7,
      win.asp = 1,
      tl.cex = 0.6,
      title = titulo,
      pch.col = "black",
      mar = c(0, 0, 1, 0)
    )
  
  
}


funcion_cor_F <- function(x, p, vars, titulo) {
  if(!is.null(vars)){
  csa <-
    corrplot::corrplot(
      x[vars, ],
      method = "square",
      is.corr = F,
      p.mat = p[vars, ],
      insig = "label_sig",
      cl.cex = 0.7,
      pch.cex = 0.7,
      win.asp = 1,
      tl.cex = 0.6,
      title = titulo,
      pch.col = "black",
      mar = c(0, 0, 1, 0)
    )
  }else{
      corrplot::corrplot(
      x,
      method = "square",
      is.corr = F,
      p.mat = p,
      insig = "label_sig",
      cl.cex = 0.7,
      pch.cex = 0.7,
      win.asp = 1,
      tl.cex = 0.6,
      title = titulo,
      pch.col = "black",
      mar = c(0,0,1,0)
      )
  }
  
}


funcion_no_cor <- function(x, p, vars, titulo) {
  if (missing(vars)) {
    vars <- 1:nrow(x)
  }
  
  csa <-
    corrplot::corrplot(
      x[vars, ],
      method = "square",
      is.corr = F,
      p.mat = p[vars, ],
      insig = "label_sig",
      cl.cex = 0.7,
      pch.cex = 0.7,
      win.asp = 1,
      tl.cex = 0.6,
      title = titulo,
      pch.col = "black",
      mar = c(0, 0, 1, 0)
    )
  
  
}
funcion_ass <- function(x, y, vars, titulo) {
  correlacion.metaboloma <- corr.test(x[, vars], y, adjust = "BH")
  r <- correlacion.metaboloma$r
  p <- correlacion.metaboloma$p
  
  
  csa <-
    corrplot::corrplot(
      r,
      method = "square",
      is.corr = T,
      p.mat = p,
      insig = "label_sig",
      cl.cex = 0.7,
      pch.cex = 0.7,
      win.asp = 1,
      tl.cex = 0.6,
      title = titulo,
      pch.col = "black",
      mar = c(0, 0, 1, 0)
    )
  
  
}
vanValen.test2 <- function(X, Y) {
  X.standard <- scale(X)
  Y.standard <- scale(Y)
  X.dat <- list(X.standard, Y.standard)
  X.dat <- lapply(X.dat, as.matrix)
  medianas <- lapply(X.dat, function(x)
    apply(x, 2, median))
  abs.dev.factor <- vector("list", length = length(X.dat))
  for (j in 1:length(X.dat)) {
    y <- X.dat[[j]]
    mediana_x <- medianas[[j]]
    abs.dev.factor[[j]] <- abs(sweep(y, 2, mediana_x))
    
  }
  
  norma.euclidea <- function(x)
    sqrt(sum(x ^ 2))
  distancias1 <- apply(abs.dev.factor[[1]], 1, norma.euclidea)
  distancias2 <- apply(abs.dev.factor[[2]], 1, norma.euclidea)
  aux.factor <- as.factor(c(rep(1, length(distancias1)),
                            rep(2, length(distancias2))))
  (distancias <- reshape2::melt(t(rbind(
    distancias1, distancias2
  ))))
  norm.test <-
    shapiro.test(residuals(lm(distancias1 ~ distancias2)))$p.value
  vari.test <-
    leveneTest(distancias$value, distancias$Var2)$`Pr(>F)`[1]
  
  if (norm.test > 0.05 && vari.test > 0.05) {
    p.valor <-
      t.test(distancias$value ~ distancias$Var2, var.equal = T)$p.value
    
  } else if (norm.test > 0.05 && vari.test < 0.05) {
    p.valor <-
      t.test(distancias$value ~ distancias$Var2, var.equal = F)$p.value
    
  } else if (norm.test < 0.05) {
    p.valor <-
      wilcox.test(distancias$value ~ distancias$Var2, exact = F)$p.value
    
    
  }
  return(p.valor)
  
}

get_pesos <-
  function(sclae, mdl)
    Reduce(rbind, get_weights(mdl, scale = sclae))
get_factores <-
  function(sclae, mdl)
    get_factors(mdl, scale = sclae)[[1]]

transformacion <- function(X) {
  return((t(log2(X / colSums(
    X
  )))))
}

funcion_net <- function(x, y, cutoff, titulo) {
  R <- corr.test(cbind(x, y))$r
  nombres.m <- colnames(R)[colnames(R) %in% colnames(metaboloma)]
  nombres.g <- colnames(R)[colnames(R) %in% colnames(metagenoma)]
  nombres.c <- colnames(R)[colnames(R) %in% colnames(clinicas)]
  R[nombres.m, nombres.m] <- 0
  R[nombres.g, nombres.g] <- 0
  R[nombres.c, nombres.c] <- 0
  
  network <-
    graph_from_adjacency_matrix(R, weighted = T)
  
  network <-
    delete.edges(network, E(network)[abs(E(network)$weight) < cutoff])
  isolated_nodes <-
    which(degree(network) == 0)  # Obtener índices de nodos no conectados
  network <-
    delete.vertices(network, v = isolated_nodes)  # Eliminar nodos no conectados
  V(network)$nombre <-
    ifelse(names(V(network)) %in% nombres.c, "yellow", "yellow")
  V(network)$nombre <-
    ifelse(names(V(network)) %in% nombres.m, "darkblue", V(network)$nombre)
  V(network)$nombre <-
    ifelse(names(V(network)) %in% nombres.g,
           "green",
           V(network)$nombre)
  V(network)$nombre <- as.factor(V(network)$nombre)
  grafo <- as_tbl_graph(network)
  V(grafo)
  p1 <- ggraph(grafo, layout = 'linear', circular = T) +
    geom_edge_link(aes(
      width = weight,
      alpha = 0.7,
      edge_colour = ifelse(weight > 0, "blue", "red")
    )) +  geom_node_point(
      size = 4,
      show.legend = FALSE,
      color = V(grafo)$nombre
    ) +
    geom_node_text(
      aes(label = name),
      colour = "black",
      size = 5,
      show.legend = FALSE,
      family = "serif",
      repel = T
    ) +
    theme_graph(background = "white") + theme(legend.position = "none") +
    coord_fixed() + ggtitle(titulo)
  
  
}

funcion_net_cor <- function(x, cutoff, titulo) {
  R <- corr.test(x)$r
  nombres.m <- colnames(R)[colnames(R) %in% colnames(metaboloma)]
  nombres.g <- colnames(R)[colnames(R) %in% colnames(metagenoma)]
  R[nombres.m, nombres.m] <- 0
  R[nombres.g, nombres.g] <- 0
  
  network <-
    graph_from_adjacency_matrix(R, weighted = T)
  
  network <-
    delete.edges(network, E(network)[abs(E(network)$weight) < cutoff])
  isolated_nodes <-
    which(degree(network) == 0)  # Obtener índices de nodos no conectados
  network <-
    delete.vertices(network, v = isolated_nodes)  # Eliminar nodos no conectados
  V(network)$nombre <-
    ifelse(names(V(network)) %in% nombres.m, "darkblue", "green")
  
  V(network)$nombre <- as.factor(V(network)$nombre)
  grafo <- as_tbl_graph(network)
  V(grafo)
  p1 <- ggraph(grafo, layout = 'linear', circular = T) +
    geom_edge_link(aes(
      width = weight,
      alpha = 0.9,
      edge_colour = ifelse(weight > 0, "blue", "red")
    )) +  geom_node_point(
      size = 4,
      show.legend = FALSE,
      color = V(grafo)$nombre
    ) +
    geom_node_text(
      aes(label = name),
      colour = "black",
      size = 5,
      show.legend = FALSE,
      family = "serif",
      repel = T
    ) +
    theme_graph(background = "white") + theme(legend.position = "none") +
    coord_fixed() + ggtitle(titulo)
  return(p1)
  
  
}
funcion_red <- function(incidence, titulo, cutoff) {
  graph <-
    graph.adjacency(incidence, weighted = TRUE, mode = "directed")
  
  V(graph)$id <- NA
  myleaves <- which(is.na(match(V(graph)$name, E(graph)$from)))
  nleaves <- length(myleaves)
  V(graph)$id[myleaves] <- seq(1:nleaves)
  V(graph)$angle <- 90 - 360 * V(graph)$id / nleaves
  V(graph)$color <-
    ifelse(colnames(incidence) %in% colnames(metaboloma), "blue", "red")
  V(graph)$color <-
    ifelse(colnames(incidence) %in% colnames(metagenoma),
           "red",
           V(graph)$color)
  
  
  graph <-
    delete.edges(graph, E(graph)[abs(E(graph)$weight) < cutoff])
  isolated_nodes <-
    which(degree(graph) == 0)  # Obtener índices de nodos no conectados
  graph <-
    delete.vertices(graph, v = isolated_nodes)
  # calculate the alignment of labels: right or left
  # If I am on the left part of the plot, my labels have currently an angle < -90
  hjust <- ifelse(V(graph)$angle < -90, 1, 0)
  
  # flip angle BY to make them readable
  V(graph)$angle <-
    ifelse(V(graph)$angle < -90, V(graph)$angle + 180, V(graph)$angle)
  
  p1 <- ggraph(graph, layout = 'linear', circular = TRUE) +
    geom_edge_arc(aes(color = weight, width = abs(weight) / 4), alpha = 0.5) +
    geom_node_text(
      aes(
        x = x * 1.1,
        y = y * 1.1,
        label = name,
        angle = angle,
        hjust = hjust
      ),
      size = 3,
      alpha = 1
    ) +
    geom_node_point(shape = 21, size = 2, aes(fill = color)) +
    scale_edge_color_gradientn(colours = c('red4', 'gold', 'green4')) +
    coord_fixed(xlim = c(-1.5, 1.5), ylim = c(-1.5, 1.5)) + theme(legend.position = "none") +
    ggtitle(paste(titulo, "cutoff", cutoff))
  return(p1)
  
}

funcion_red3 <- function(incidence, titulo, cutoff) {
  graph <-
    graph.adjacency(incidence, weighted = TRUE, mode = "directed")
  
  V(graph)$id <- NA
  myleaves <- which(is.na(match(V(graph)$name, E(graph)$from)))
  nleaves <- length(myleaves)
  V(graph)$id[myleaves] <- seq(1:nleaves)
  V(graph)$angle <- 90 - 360 * V(graph)$id / nleaves
  V(graph)$color <-
    ifelse(colnames(incidence) %in% colnames(metaboloma), "blue", "red")
  V(graph)$color <-
    ifelse(colnames(incidence) %in% colnames(metagenoma),
           "red",
           V(graph)$color)
   V(graph)$color <-
    ifelse(colnames(incidence) %in% colnames(clinicas),
           "green",
           V(graph)$color)
  
  graph <-
    delete.edges(graph, E(graph)[abs(E(graph)$weight) < cutoff])
  isolated_nodes <-
    which(degree(graph) == 0)  # Obtener índices de nodos no conectados
  graph <-
    delete.vertices(graph, v = isolated_nodes)
  # calculate the alignment of labels: right or left
  # If I am on the left part of the plot, my labels have currently an angle < -90
  hjust <- ifelse(V(graph)$angle < -90, 1, 0)
  
  # flip angle BY to make them readable
  V(graph)$angle <-
    ifelse(V(graph)$angle < -90, V(graph)$angle + 180, V(graph)$angle)
  
  p1 <- ggraph(graph, layout = 'linear', circular = TRUE) +
    geom_edge_arc(aes(color = weight, width = abs(weight) / 4), alpha = 0.2) +
    geom_node_text(
      aes(
        x = x * 1.1,
        y = y * 1.1,
        label = name,
        angle = angle,
        hjust = hjust
      ),
      size = 3,
      alpha = 1
    ) +
    geom_node_point(shape = 21, size = 2, aes(fill = color)) +
    scale_edge_color_gradientn(colours = c('red4', 'gold', 'green4')) +
    coord_fixed(xlim = c(-1.5, 1.5), ylim = c(-1.5, 1.5)) + theme(legend.position = "none") +
    ggtitle(paste(titulo, "cutoff", cutoff))
  return(p1)
  
}

funcion_esp <- function(R2) {
  ob <- cov(cbind(R2[obesidad == "Obese", ],
                  clinicas[obesidad == "Obese" , ]))
  
  noob <- cov(cbind(R2[obesidad == "No Obese", ],
                    clinicas[obesidad == "No Obese",]))
  
  
  obese <- vanValen.test2(ob, noob)
  
  pcos <- cov(cbind(R2[(grupo == "PCOS"), ],
                    clinicas[(grupo == "PCOS") , ]))
  
  female <- cov(cbind(R2[(grupo == "Female"), ],
                      clinicas[(grupo == "Female") , ]))
  male <- cov(cbind(R2[(grupo == "Male"), ],
                    clinicas[(grupo == "Male") , ]))
  
  
  grupo.fems <- vanValen.test2(pcos, female)
  grupo.herms <- vanValen.test2(pcos, male)
  grupo.control <- vanValen.test2(female, male)
  
  ob <-
    cov(cbind(R2[(obesidad == "Obese") & (grupo == "Female"), ],
              clinicas[(obesidad == "Obese") &
                         (grupo == "Female") , ]))
  
  noob <-
    cov(cbind(R2[(obesidad == "No Obese") & (grupo == "Female"), ],
              clinicas[(obesidad == "No Obese") &
                         (grupo == "Female"),]))
  
  obese.female <- vanValen.test2(ob, noob)
  
  ob <- cov(cbind(R2[(obesidad == "Obese") & (grupo == "Male"), ],
                  clinicas[(obesidad == "Obese") &
                             (grupo == "Male") , ]))
  
  noob <-
    cov(cbind(R2[(obesidad == "No Obese") & (grupo == "Male"), ],
              clinicas[(obesidad == "No Obese") &
                         (grupo == "Male"),]))
  obese.male <- vanValen.test2(ob, noob)
  
  
  ob <- cov(cbind(R2[(obesidad == "Obese") & (grupo == "PCOS"), ],
                  clinicas[(obesidad == "Obese") &
                             (grupo == "PCOS") , ]))
  
  noob <-
    cov(cbind(R2[(obesidad == "No Obese") & (grupo == "PCOS"), ],
              clinicas[(obesidad == "No Obese") &
                         (grupo == "PCOS"),]))
  
  obese.pcos <- vanValen.test2(ob, noob)
  
  ob <- cov(cbind(R2[(obesidad == "Obese") & (grupo == "PCOS"), ],
                  clinicas[(obesidad == "Obese") &
                             (grupo == "PCOS") , ]))
  
  noob <-
    cov(cbind(R2[(obesidad == "Obese") & (grupo == "Female"), ],
              clinicas[(obesidad == "Obese") &
                         (grupo == "Female") , ]))
  
  females_in_obese <- vanValen.test2(ob, noob)
  
  ob <-
    cov(cbind(R2[(obesidad == "No Obese") & (grupo == "PCOS"), ],
              clinicas[(obesidad == "No Obese") &
                         (grupo == "PCOS") , ]))
  
  noob <-
    cov(cbind(R2[(obesidad == "No Obese") & (grupo == "Female"), ],
              clinicas[(obesidad == "No Obese") &
                         (grupo == "Female") , ]))
  
  females_in_noob <-  vanValen.test2(ob, noob)
  
  
  ob <- cov(cbind(R2[(obesidad == "Obese") & (grupo == "PCOS"), ],
                  clinicas[(obesidad == "Obese") &
                             (grupo == "PCOS") , ]))
  
  noob <-
    cov(cbind(R2[(obesidad == "Obese") & (grupo == "Male"), ],
              clinicas[(obesidad == "Obese") &
                         (grupo == "Male") , ]))
  
  hermas_in_obese <- vanValen.test2(ob, noob)
  
  ob <-
    cov(cbind(R2[(obesidad == "No Obese") & (grupo == "PCOS"), ],
              clinicas[(obesidad == "No Obese") &
                         (grupo == "PCOS") , ]))
  
  noob <-
    cov(cbind(R2[(obesidad == "No Obese") & (grupo == "Male"), ],
              clinicas[(obesidad == "No Obese") &
                         (grupo == "Male") , ]))
  
  hermas_in_noob <-  vanValen.test2(ob, noob)
  
  ob <-
    cov(cbind(R2[(obesidad == "No Obese") & (grupo == "Female"), ],
              clinicas[(obesidad == "No Obese") &
                         (grupo == "Female") , ]))
  
  noob <-
    cov(cbind(R2[(obesidad == "No Obese") & (grupo == "Male"), ],
              clinicas[(obesidad == "No Obese") &
                         (grupo == "Male") , ]))
  
  control_in_noob <-  vanValen.test2(ob, noob)
  
  ob <-
    cov(cbind(R2[(obesidad == "Obese") & (grupo == "Female"), ],
              clinicas[(obesidad == "Obese") &
                         (grupo == "Female") , ]))
  
  noob <-
    cov(cbind(R2[(obesidad == "Obese") & (grupo == "Male"), ],
              clinicas[(obesidad == "Obese") &
                         (grupo == "Male") , ]))
  
  control_in_ob <-  vanValen.test2(ob, noob)
  
  
  res <- c(
    obesidad = obese,
    grupo.fems = grupo.fems,
    grupo.herms = grupo.herms,
    grupo.control = grupo.control,
    obese.pcos = obese.pcos,
    obese.male = obese.male,
    obese.female = obese.female,
    females_in_noob = females_in_noob,
    females_in_obese = females_in_obese,
    hermas_in_noob = hermas_in_noob,
    hermas_in_obese = hermas_in_obese,
    control_in_ob = control_in_ob,
    control_in_noob = control_in_noob
  )
  return(res)
  
  
}

funcion_esp.cor <- function(R2) {
  ob <- cor((R2[obesidad == "Obese", ]))
  
  noob <- cor((R2[obesidad == "No Obese", ]))
  
  
  obese <- vanValen.test2(ob, noob)
  
  pcos <- cor((R2[(grupo == "PCOS"), ]))
  
  female <- cor((R2[(grupo == "Female"), ]))
  male <- cor((R2[(grupo == "Male"), ]))
  
  
  grupo.fems <- vanValen.test2(pcos, female)
  grupo.herms <- vanValen.test2(pcos, male)
  grupo.control <- vanValen.test2(female, male)
  
  ob <-
    cor((R2[(obesidad == "Obese") & (grupo == "Female"), ]))
  
  noob <-
    cor((R2[(obesidad == "No Obese") & (grupo == "Female"), ]))
  
  obese.female <- vanValen.test2(ob, noob)
  
  ob <- cor((R2[(obesidad == "Obese") & (grupo == "Male"), ]))
  
  noob <-
    cor((R2[(obesidad == "No Obese") & (grupo == "Male"), ]))
  obese.male <- vanValen.test2(ob, noob)
  
  
  ob <- cor((R2[(obesidad == "Obese") & (grupo == "PCOS"), ]))
  
  noob <-
    cor((R2[(obesidad == "No Obese") & (grupo == "PCOS"), ]))
  
  obese.pcos <- vanValen.test2(ob, noob)
  
  ob <- cor((R2[(obesidad == "Obese") & (grupo == "PCOS"), ]))
  
  noob <-
    cor((R2[(obesidad == "Obese") & (grupo == "Female"), ]))
  
  females_in_obese <- vanValen.test2(ob, noob)
  
  ob <-
    cor((R2[(obesidad == "No Obese") & (grupo == "PCOS"), ]))
  
  noob <-
    cor((R2[(obesidad == "No Obese") & (grupo == "Female"), ]))
  
  females_in_noob <-  vanValen.test2(ob, noob)
  
  
  ob <- cor((R2[(obesidad == "Obese") & (grupo == "PCOS"), ]))
  
  noob <-
    cor((R2[(obesidad == "Obese") & (grupo == "Male"), ]))
  
  hermas_in_obese <- vanValen.test2(ob, noob)
  
  ob <-
    cor((R2[(obesidad == "No Obese") & (grupo == "PCOS"), ]))
  
  noob <-
    cor((R2[(obesidad == "No Obese") & (grupo == "Male"), ]))
  
  hermas_in_noob <-  vanValen.test2(ob, noob)
  
  ob <-
    cor((R2[(obesidad == "No Obese") & (grupo == "Female"), ]))
  
  noob <-
    cor((R2[(obesidad == "No Obese") & (grupo == "Male"), ]))
  
  control_in_noob <-  vanValen.test2(ob, noob)
  
  ob <-
    cor((R2[(obesidad == "Obese") & (grupo == "Female"), ]))
  
  noob <-
    cor((R2[(obesidad == "Obese") & (grupo == "Male"), ]))
  
  control_in_ob <-  vanValen.test2(ob, noob)
  
  
  res <- c(
    obesidad = obese,
    grupo.fems = grupo.fems,
    grupo.herms = grupo.herms,
    grupo.control = grupo.control,
    obese.pcos = obese.pcos,
    obese.male = obese.male,
    obese.female = obese.female,
    females_in_noob = females_in_noob,
    females_in_obese = females_in_obese,
    hermas_in_noob = hermas_in_noob,
    hermas_in_obese = hermas_in_obese,
    control_in_ob = control_in_ob,
    control_in_noob = control_in_noob
  )
  return(res)
  
  
}



datos <- readRDS("../../../datos/preprocesado_05_02_23/novoom.rds")
obesidad <- datos$comunes$obesidad
grupo <- datos$comunes$grupo
sexo <- datos$comunes$variables_in_bacteria$SEX
metaboloma <- transformacion((datos$comunes$metaboloma))
metagenoma <- scale(t(mean_aldex(datos$comunes$microbiota$genero)))
datos_raw <- cbind(metaboloma, metagenoma)

```

```{r}
modelos <- lapply(list.files("./tmp_mofa_iteracion_1/",
                             full.names = T),
                  load_model)
w <- which.max(unlist(lapply(modelos,get_elbo)))

  modelo <- modelos[[w]]
```

```{r}
p1 <- plot_variance_explained(modelo, max_r2 = 15)

p2 <- plot_variance_explained(modelo, plot_total = T)[[2]]

p3 <- ggarrange(p1, p2)

p3
```

```{r}
plot_factor_cor(modelo)
```

De estos factores, los que estan correlacionados..

```{r}
factores <- get_factors(modelo)[[1]]
pvalcor <- corr.test(factores)$p
```

De estos factores, estan correlacionados a paritr del cuarto factor.

Veamos la reconstruccion con todos los factores y sin el cuarto en adelante

```{r}
fac <- 1:ncol(factores)
metaboloma <- scale(t(datos$comunes$metaboloma))
metagenoma <- scale(t(mean_aldex(datos$comunes$microbiota$genero)))
pesos <- Reduce(rbind, get_weights(modelo, scale = F))
R <- cbind(metaboloma,metagenoma)
p1 <- funcion_pca(R,scle = F,trans = F)[[1]]
R <- factores[,fac] %*% t(pesos[,fac])
p2 <- funcion_pca(R,scle = F,trans = F)[[1]]
p1
p2
```

```{r}
R <- factores %*% t(pesos)

funcion_pca(R,trans = F,scle = F)[[1]]



vanValen.test(R,obesidad)
vanValen.test(R,grupo)
vanValen.test(R,interaction(grupo,obesidad))
vanValen.test(R[grupo!="Male",],as.factor(as.character(grupo[grupo!="Male"])))

vanValen.test(R[grupo=="Male",],as.factor(as.character(obesidad[grupo=="Male"])))
vanValen.test(R[grupo=="Female",],as.factor(as.character(obesidad[grupo=="Female"])))
vanValen.test(R[grupo=="PCOS",],as.factor(as.character(obesidad[grupo=="PCOS"])))


vanValen.test(R[grupo!="Male" & obesidad=="No Obese",],as.factor(as.character(grupo[grupo!="Male" & obesidad=="No Obese"])))

vanValen.test(R[grupo!="Female" & obesidad=="No Obese",],as.factor(as.character(grupo[grupo!="Female" & obesidad=="No Obese"])))

vanValen.test(R[grupo!="PCOS" & obesidad=="No Obese",],as.factor(as.character(grupo[grupo!="PCOS" & obesidad=="No Obese"])))



```

Nos quedamos con los 3 a 5 primeros factores.

Veamos la correlacion de los factores con las covariables

```{r}
p5 <- correlate_factors_with_covariates(
  modelo,
  covariates = c(
    "BMI",
    "EDAD",
    "Free_ESTRA",
    "SHBG",
    "Total_ESTR",
    "WC",
    "WHR",
    "hsCRP",
    "RatioFreeTE2",
    "TOTAL_TEST",
    "FREE_TEST"
    ),factors = fac)
```

El estradiol esta relacionado con el segundo factor el cual esta relacionado con el metagenoma, y en menor medida el hsCRP

Miremos la varianza explicada por los features

```{r}
pesos.metaboloma <- get_weights(modelo,"metaboloma",scale = F)[[1]]
plot_variance_explained_per_feature(modelo,
                                    "metaboloma",                                    features=1:nrow(pesos.metaboloma),
                                    factors = 1:3,
                                    split_by_factor = T,
                                    return_data = F,max_r2 = 60
                                    )
```

```{r}

miseq <- split(1:213, ceiling(1:213 / 37))

lapply(miseq, function(x) plot_variance_explained_per_feature(modelo,
                                    "metagenoma",                                  
                                    factors = 1:5,
                                    features = x,
                                    split_by_factor = T,
                                    return_data = F,
                                    ))
plot_variance_explained_per_feature(modelo,"metagenoma",factors = 1:5,split_by_factor = T,return_data = F,max_r2 = 15)
```

```{r}
miseq <- 1:5

lapply(miseq, function(x) plot_top_weights(modelo,
                                    "metaboloma",                                  
                                    factors = x,
                                    nfeatures = 37
                                    ))

```

```{r}
miseq <- 1:5

lapply(miseq, function(x) plot_top_weights(modelo,
                                    "metagenoma",                                  
                                    factors = x,
                                    nfeatures = 213
                                    ))
```

```{r}
factores <- get_factores(sclae = F,modelo)
pesos <- get_pesos(sclae = F,modelo)

R <- factores[,1:3] %*% t(pesos[,1:3])

funcion_pca(R,trans = F,scle = F)[[1]]

facs <- c(1,2,4,5)
R1 <- factores[,facs] %*% t(pesos[,facs])



funcion_pca(R1,trans = F,scle = F)[[1]]

```

```{r}
vanValen.test(R,obesidad)
vanValen.test(R,grupo)
vanValen.test(R,interaction(grupo,obesidad))
vanValen.test(R[grupo!="Male",],as.factor(as.character(grupo[grupo!="Male"])))
vanValen.test(R[grupo!="Female",],as.factor(as.character(grupo[grupo!="Female"])))
vanValen.test(R[grupo!="PCOS",],as.factor(as.character(grupo[grupo!="PCOS"])))


vanValen.test(R[grupo=="Male",],as.factor(as.character(obesidad[grupo=="Male"])))
vanValen.test(R[grupo=="Female",],as.factor(as.character(obesidad[grupo=="Female"])))
vanValen.test(R[grupo=="PCOS",],as.factor(as.character(obesidad[grupo=="PCOS"])))


vanValen.test(R[grupo!="Male" & obesidad=="No Obese",],as.factor(as.character(grupo[grupo!="Male" & obesidad=="No Obese"])))

vanValen.test(R[grupo!="Female" & obesidad=="No Obese",],as.factor(as.character(grupo[grupo!="Female" & obesidad=="No Obese"])))

vanValen.test(R[grupo!="PCOS" & obesidad=="No Obese",],as.factor(as.character(grupo[grupo!="PCOS" & obesidad=="No Obese"])))

```

```{r}
pobesidad <- adonis2(R ~ obesidad,method = "euclidean")$`Pr(>F)`[1]
pgrupo <- adonis2(R ~ grupo,method = "euclidean")$`Pr(>F)`[1]
psexo <- adonis2(R ~ sexo,method = "euclidean")$`Pr(>F)`[1]
pinteraccion <- adonis2(R ~ grupo*obesidad,method = "euclidean")$`Pr(>F)`[3]

pfems <- adonis2(R[grupo!="Male",] ~as.factor(as.character(grupo[grupo!="Male"])),method = "euclidean")$`Pr(>F)`[1]
phermas <- adonis2(R[grupo!="Female",]~as.factor(as.character(grupo[grupo!="Female"])),method = "euclidean")$`Pr(>F)`[1]
pcontrol <- adonis2(R[grupo!="PCOS",] ~ as.factor(as.character(grupo[grupo!="PCOS"])),method = "euclidean")$`Pr(>F)`[1]


pmaleob<-adonis2(R[grupo=="Male",]~as.factor(as.character(obesidad[grupo=="Male"])),method = "euclidean")$`Pr(>F)`[1]
pfemaleob <- adonis2(R[grupo=="Female",]~as.factor(as.character(obesidad[grupo=="Female"])),method = "euclidean")$`Pr(>F)`[1]
ppcosob <- adonis2(R[grupo=="PCOS",]~as.factor(as.character(obesidad[grupo=="PCOS"])),method = "euclidean")$`Pr(>F)`[1]


pfemalesnoob <- adonis2(R[grupo!="Male" & obesidad=="No Obese",]~as.factor(as.character(grupo[grupo!="Male" & obesidad=="No Obese"])),method = "euclidean")$`Pr(>F)`[1]

phermanoob <- adonis2(R[grupo!="Female" & obesidad=="No Obese",]~as.factor(as.character(grupo[grupo!="Female" & obesidad=="No Obese"])),method = "euclidean")$`Pr(>F)`[1]

psexonoob <- adonis2(R[grupo!="PCOS" & obesidad=="No Obese",]~as.factor(as.character(grupo[grupo!="PCOS" & obesidad=="No Obese"])),method = "euclidean")$`Pr(>F)`[1]


pfemalesob <- adonis2(R[grupo!="Male" & obesidad=="Obese",]~as.factor(as.character(grupo[grupo!="Male" & obesidad=="Obese"])),method = "euclidean")$`Pr(>F)`[1]

phermaob <- adonis2(R[grupo!="Female" & obesidad=="Obese",]~as.factor(as.character(grupo[grupo!="Female" & obesidad=="Obese"])),method = "euclidean")$`Pr(>F)`[1]

psexoob <- adonis2(R[grupo!="PCOS" & obesidad=="Obese",]~as.factor(as.character(grupo[grupo!="PCOS" & obesidad=="Obese"])),method = "euclidean")$`Pr(>F)`[1]

p.adjust(c(obesidad=pobesidad,
  grupo=pgrupo,
  interaccion=pinteraccion,
  maleob=pmaleob,
  femaleob=pfemaleob,
  pcosob=ppcosob,
  femalesnoob=pfemalesnoob,
  hermanoob=phermanoob,
  pcosnoob=psexonoob,
  pfemaleob=pfemaleob,
  phermaob=phermaob,
  psexoob=psexoob),"BH")
```

```{r}
medianas <- extract_univ(R,correc = 2)
w <- which(apply(medianas$pvalores[,-1]
,1,function(x) any(x<0.01)))
w.met <- names(w)[grep("mean",names(w))]
w.g <- names(w)[-grep("mean",names(w))]

```

```{r}
feat1.m <- plot_variance_explained_per_feature(modelo,return_data = F,view = 1,features = colnames(metaboloma))$data
feat1.m <-as.character(feat1.m$feature[feat1.m$value>60])
feat2.m <- get_weights(modelo,"metaboloma",factors = 1:3,abs = T,scale = T)[[1]]
feat2.m <- rownames(feat2.m)[feat2.m>0.6]
feat3.m <- (w.met)
feat.m <- intersect(intersect(feat1.m,feat2.m),feat3.m)
```

```{r}
Rg <- factores[,c(1:3)] %*% t(get_weights(modelo,"metagenoma",c(1:3))$metagenoma)
medianas <- extract_univ(Rg,correc = 2)
w <- which(apply(medianas$pvalores
,1,function(x) any(x<0.05)))


feat1.g <- plot_variance_explained_per_feature(modelo,return_data = F,view = 2,features = colnames(metagenoma))$data
feat1.g <-as.character(feat1.g$feature[feat1.g$value>50])
feat2.g <- get_weights(modelo,"metagenoma",factors = c(1:3),abs = T,scale = T)[[1]]
feat2.g <- rownames(feat2.g)[apply(feat2.g, 1, function(x) (any(x>0.6)))]
feat3.g <- names(w)


feats.g <- intersect(intersect(feat3.g,feat1.g),feat2.g)
```

```{r}
feats <- c(feat.m,feats.g)
factores <- get_factores(sclae = F,modelo)
pesos <- get_pesos(sclae = F,modelo)

R <- factores %*% t(pesos)

funcion_pca(R,trans = F,scle = F)[[1]]

facs <- c(1:3)
R1 <- factores[,facs] %*% t(pesos[,facs])



funcion_pca(R1,trans = F,scle = F)[[1]]

facs  <- c(1:4)

R2 <- factores[,facs] %*% t(pesos[feats,facs])



funcion_pca(R2,trans = F,scle = F)[[1]]



```

```{r}
pcx <- prcomp(R2,scale. = F)
p1 <- factoextra::fviz_pca_contrib(pcx,"var",axes = 1)
p2 <- factoextra::fviz_pca_contrib(pcx,"var",axes = 2)
p3 <- factoextra::fviz_screeplot(pcx)
p4 <- factoextra::fviz_pca_var(pcx)

ggarrange(p1,p2)

ggarrange(p3,p4)
```

# univariante

```{r}
raw_data <- cbind(metaboloma,metagenoma)
```

```{r}
facts <- 1:4
factores <- get_factores(sclae = F,mdl = modelo)
pesos <- get_pesos(sclae = F,mdl = modelo)
R <- factores[,facts] %*% t(pesos[feats,facts])
univ <- extract_univ(raw_data[,feats],correc = 2)
univ_R <- extract_univ(R,correc = 2)
univ_F <- extract_univ(factores,correc = 2)
funcion_no_cor(as.matrix(univ$media),as.matrix(univ$pvalores),feats,"Before integration")
funcion_no_cor(as.matrix(univ_R$media),as.matrix(univ_R$pvalores),feats,"After integration")
funcion_no_cor(as.matrix(univ_F$media),as.matrix(univ_F$pvalores),titulo = "Latent Variables")


```

# bivariante

```{r}

res_van <- funcion_esp.cor(datos_raw[,feats])

res_van[2:4] <- p.adjust(res_van[2:4],"BH")

res_van[5:length(res_van)] <- p.adjust(5:length(res_van),"BH")

(res_van <- as.data.frame((res_van)))

```

```{r}
R <- factores[,1:4] %*% t(pesos[feats,1:4])


res_van <- funcion_esp.cor(R)

res_van[2:4] <- p.adjust(res_van[2:4],"BH")

res_van[5:length(res_van)] <- p.adjust(5:length(res_van),"BH")

(res_van <- as.data.frame((res_van)))

```

## comparacion

```{r}
R <- factores[,1:4] %*% t(pesos[feats,1:4])

vanValen.test2(datos_raw[,feats],R)
```

```{r}
funcion_cor(x = datos_raw,titulo = "Original")
funcion_cor(x = R,titulo = "Reconstucted")

```

## comparacion grupos

```{r}
funcion_cor(x = datos_raw[grupo=="Female",feats],titulo = "Female Original")
funcion_cor(x = datos_raw[grupo=="PCOS",feats],titulo = "PCOS Original")
funcion_cor(x = datos_raw[grupo=="Male",feats],titulo = "Male Original")

```

```{r}
funcion_cor(x = R[grupo=="Female",],titulo = "Female Reconstucted")
funcion_cor(x = R[grupo=="PCOS",],titulo = "PCOS Reconstucted")
funcion_cor(x = R[grupo=="Male",],titulo = "Male Reconstucted")

```

```{r}

fun_auxsum <- function(x, w) {
  micor <- corr.test(x)
  r <- micor$r
  p <- micor$p
  r.interact <- r
  r.interact[lower.tri(r.interact)] <- 0
  diag(r.interact) <- 0
  r.met <-
    r.interact[w,w]
  r.met <- r.met[upper.tri(r.met)]
  
  p.interact <- p
  p.interact[lower.tri(p.interact)] <- 1
  diag(p.interact) <- 1
  p.met <-
    p.interact[w,w]
  p.met <- p.met[upper.tri(p.met)]
  
  up.met.sig <- sum(r.met[p.met < 0.05] > 0)
  down.met.sig <- sum(r.met[p.met < 0.05] < 0)
  
  ret <- c(up=up.met.sig,
           down=down.met.sig)
  
}

funcion_summary <- function(X, n) {

  r <- corr.test(X,adjust = "none")$r
  p <- corr.test(X,adjust = "none")$p
  if (n == 2) {
    w.micro <-
      colnames(r)[which(colnames(r) %in% colnames(metagenoma))]
    w.meta <-
      colnames(r)[which(colnames(r) %in% colnames(metaboloma))]
    
    r.interact <- r
    r.interact[lower.tri(r.interact)] <- 0
    diag(r.interact) <- 0
    r.met <-
      r.interact[w.micro, w.meta]
    
    p.interact <- p
    p.interact[lower.tri(p.interact)] <- 1
    diag(p.interact) <- 1
    p.met <-
      p.interact[w.micro, w.meta]

    up.met.sig <- sum(r.met[p.met < 0.05] > 0)
    down.met.sig <- sum(r.met[p.met < 0.05] < 0)
    
    ret.interact <- c(up = up.met.sig,
                      down = down.met.sig)
    res_met <- fun_auxsum(X,w.meta)
    res_micro <- fun_auxsum(X,w.micro)
    
    retorno <- list(metaboloma=res_met,
                    microbioma=res_micro,
                    interact = ret.interact)
    
  }else{
        w.micro <-
      colnames(r)[which(colnames(r) %in% colnames(metagenoma))]
    w.meta <-
      colnames(r)[which(colnames(r) %in% colnames(metaboloma))]
    w.clin <- colnames(r)[which(colnames(r) %in% colnames(clinicas))]
    
    res_clin <- fun_auxsum(X, w.clin)
    res_met <- fun_auxsum(X,w.meta)
    res_micro <- fun_auxsum(X,w.micro)
    
    
    r.interact <- r
    
    r.interact[w.clin, w.clin] <-
      0
    
    r.interact[w.meta, w.meta] <-
      0
    
    r.interact[w.micro, w.micro] <-
      0
    diag(r.interact) <- 0
    
    uper.interact.r <- r.interact[upper.tri(r.interact)]
    
    
    p.interact <- p
    
    p.interact[w.clin, w.clin] <-
      1
    
    p.interact[w.meta, w.meta] <-
      1
    
    p.interact[w.micro, w.micro] <-
      1
    diag(p.interact) <- 1
    
    uper.interact.p <- r.interact[upper.tri(p.interact)]
    
    up <- sum(r.interact[p.interact<0.05]>0)
    down <- sum(r.interact[p.interact<0.05]<0)
    
    ret.interact <- c(up=up,down=down)
    
    retorno <- list(metaboloma=res_met,
                    microbioma=res_micro,
                    clinica = res_clin,
                    interact = ret.interact)
    
  }
  
  
  
  return(retorno)
}



```

## comparacion grupos red

```{r}
fun_red_wrapper <- function(X, sujetos,titulo,cutoff) {
  if(!is.null(sujetos)){
    
  
  cor.o <- cor(X[grupo == sujetos, feats])
  
  cor.o[colnames(cor.o) %in% colnames(metaboloma),
        colnames(cor.o) %in% colnames(metaboloma)] <- 0
  
  cor.o[colnames(cor.o) %in% colnames(metagenoma),
        colnames(cor.o) %in% colnames(metagenoma)] <- 0
  
  
  p1 <-
    funcion_red(incidence = cor.o,
                titulo = titulo,
                cutoff = cutoff)
  }else{
      cor.o <- cor(X[, feats])
  
  cor.o[colnames(cor.o) %in% colnames(metaboloma),
        colnames(cor.o) %in% colnames(metaboloma)] <- 0
  
  cor.o[colnames(cor.o) %in% colnames(metagenoma),
        colnames(cor.o) %in% colnames(metagenoma)] <- 0
  
  
  p1 <-
    funcion_red(incidence = cor.o,
                titulo = titulo,
                cutoff = cutoff)
  }
  
  return(p1)
  
}


p1 <- fun_red_wrapper(datos_raw[,feats],NULL,"Original",0.2)
p2 <- fun_red_wrapper(R[,feats],NULL,"Reconstructed",0.2)

ggarrange(p1,p2)
```

```{r}
p1 <- fun_red_wrapper(datos_raw[,feats],"Female","Female - Original",0.3)
p2 <- fun_red_wrapper(R[,feats],"Female","Female-Reconstructed",0.3)

ggarrange(p1,p2)
```

```{r}
p1 <- fun_red_wrapper(datos_raw[,feats],"Male","Male - Original",0.4)
p2 <- fun_red_wrapper(R[,feats],"Male","Male-Reconstructed",0.4)

ggarrange(p1,p2)
```

```{r}
p1 <- fun_red_wrapper(datos_raw[,feats],"PCOS","PCOS - Original",0.5)
p2 <- fun_red_wrapper(R[,feats],"PCOS","PCOS-Reconstructed",0.5)

ggarrange(p1,p2)
```

```{r}
cor.o <- cor(datos_raw[,feats])

cor.o[colnames(cor.o) %in% colnames(metaboloma),
      colnames(cor.o) %in% colnames(metaboloma)] <- 0

cor.o[colnames(cor.o) %in% colnames(metagenoma),
      colnames(cor.o) %in% colnames(metagenoma)] <- 0


funcion_red(incidence = cor.o,titulo = "Original",cutoff = 0.2)


cor.o <- cor(R)

cor.o[colnames(cor.o) %in% colnames(metaboloma),
      colnames(cor.o) %in% colnames(metaboloma)] <- 0

cor.o[colnames(cor.o) %in% colnames(metagenoma),
      colnames(cor.o) %in% colnames(metagenoma)] <- 0


funcion_red(incidence = cor.o,titulo = "Reconstructed",cutoff = 0.2)
```

# bivariante clinicas

```{r}
clinicas <- (datos$comunes$variables_in_bacteria[,6:16])

res_van <- funcion_esp.cor(cbind(datos_raw[,feats],clinicas))

res_van[2:4] <- p.adjust(res_van[2:4],"BH")

res_van[5:length(res_van)] <- p.adjust(5:length(res_van),"BH")

(res_van <- as.data.frame((res_van)))

```

```{r}
R <- factores[,1:4] %*% t(pesos[feats,1:4])


res_van <- funcion_esp.cor(cbind(R,clinicas))

res_van[2:4] <- p.adjust(res_van[2:4],"BH")

res_van[5:length(res_van)] <- p.adjust(5:length(res_van),"BH")

(res_van <- as.data.frame((res_van)))

```

## comparacion

```{r}
R <- factores[,1:4] %*% t(pesos[feats,1:4])

vanValen.test2(cbind(datos_raw[,feats],clinicas),cbind(R,clinicas))
```

```{r}
funcion_corr(x = cbind(datos_raw[,feats],clinicas),titulo = "Original")
funcion_corr(x = cbind(R,clinicas),titulo = "Reconstucted")

```

## comparacion grupos

```{r}
funcion_corr(x = cbind(datos_raw[grupo=="Female",feats],clinicas[grupo=="Female",]),titulo = "Female Original")
funcion_corr(x = cbind(datos_raw[grupo=="PCOS",feats],clinicas[grupo=="PCOS",]),titulo = "PCOS Original")
funcion_corr(x = cbind(datos_raw[grupo=="Male",feats],clinicas[grupo=="Male",]),titulo = "Male Original")

```

```{r}
funcion_corr(x = cbind(R[grupo=="Female",],clinicas[grupo=="Female",]),titulo = "Female Reconstucted")
funcion_corr(x = cbind(R[grupo=="PCOS",],clinicas[grupo=="PCOS",]),titulo = "PCOS Reconstucted")
funcion_corr(x = cbind(R[grupo=="Male",],clinicas[grupo=="Male",]),titulo = "Male Reconstucted")

```

## comparacion grupos red

```{r}
fun_red_wrapper_2 <- function(X, sujetos,titulo,cutoff) {
  if(!is.null(sujetos)){
    
  
  cor.o <- cor(X[grupo == sujetos,])
  
  cor.o[colnames(cor.o) %in% colnames(metaboloma),
        colnames(cor.o) %in% colnames(metaboloma)] <- 0
  
  cor.o[colnames(cor.o) %in% colnames(metagenoma),
        colnames(cor.o) %in% colnames(metagenoma)] <- 0
   
  cor.o[colnames(cor.o) %in% colnames(clinicas),
        colnames(cor.o) %in% colnames(clinicas)] <- 0
  
  p1 <-
    funcion_red3(incidence = cor.o,
                titulo = titulo,
                cutoff = cutoff)
  }else{
      cor.o <- cor(X)
  
  cor.o[colnames(cor.o) %in% colnames(metaboloma),
        colnames(cor.o) %in% colnames(metaboloma)] <- 0
  
  cor.o[colnames(cor.o) %in% colnames(metagenoma),
        colnames(cor.o) %in% colnames(metagenoma)] <- 0
    
  cor.o[colnames(cor.o) %in% colnames(clinicas),
        colnames(cor.o) %in% colnames(clinicas)] <- 0
  
  
  
  p1 <-
    funcion_red3(incidence = cor.o,
                titulo = titulo,
                cutoff = cutoff)
  }
  
  return(p1)
  
}


p1 <- fun_red_wrapper_2(cbind(datos_raw[,feats],clinicas),NULL,"Original",0.4)
p2 <- fun_red_wrapper_2(cbind(R[,feats],clinicas),NULL,"Reconstructed",0.4)

ggarrange(p1,p2)
```

```{r}
p1 <- fun_red_wrapper_2(cbind(datos_raw[,feats],clinicas),"Female","Female - Original",0.4)
p2 <- fun_red_wrapper_2(cbind(R[,feats],clinicas),"Female","Female-Reconstructed",0.4)

ggarrange(p1,p2)
```

```{r}
p1 <- fun_red_wrapper_2(cbind(datos_raw[,feats],clinicas),"Male","Male - Original",0.4)
p2 <- fun_red_wrapper_2(cbind(R[,feats],clinicas),"Male","Male-Reconstructed",0.4)

ggarrange(p1,p2)
```

```{r}
p1 <- fun_red_wrapper_2(cbind(datos_raw[,feats],clinicas),"PCOS","PCOS - Original",0.6)
p2 <- fun_red_wrapper_2(cbind(R[,feats],clinicas),"PCOS","PCOS-Reconstructed",0.6)

ggarrange(p1,p2)
```

# bivariante clinicas

```{r}
clinicas.tmp <- (datos$comunes$variables_in_bacteria[,6:16])
clinicas <- clinicas.tmp[,-c(6,7)]
res_van <- funcion_esp.cor(cbind(datos_raw[,feats],clinicas))

res_van[2:4] <- p.adjust(res_van[2:4],"BH")

res_van[5:length(res_van)] <- p.adjust(5:length(res_van),"BH")

(res_van <- as.data.frame((res_van)))

```

```{r}
R <- factores[,1:4] %*% t(pesos[feats,1:4])


res_van <- funcion_esp.cor(cbind(R,clinicas))

res_van[2:4] <- p.adjust(res_van[2:4],"BH")

res_van[5:length(res_van)] <- p.adjust(5:length(res_van),"BH")

(res_van <- as.data.frame((res_van)))

```

## comparacion

```{r}
R <- factores[,1:4] %*% t(pesos[feats,1:4])

vanValen.test2(cbind(datos_raw[,feats],clinicas),cbind(R,clinicas))
```

```{r}
funcion_corr(x = cbind(datos_raw[,feats],clinicas),titulo = "Original")
funcion_corr(x = cbind(R,clinicas),titulo = "Reconstucted")

```

## comparacion obesidad

```{r}

funcion_corr(x = cbind(datos_raw[obesidad=="Obese",feats],clinicas[obesidad=="Obese",]),titulo = "Obese Original")
funcion_corr(x = cbind(datos_raw[obesidad=="No Obese",feats],clinicas[obesidad=="No Obese",]),titulo = "No Obese Original")

```

```{r}
funcion_corr(x = cbind(R[obesidad=="Obese",feats],clinicas[obesidad=="Obese",]),titulo = "Obese Reconstructed")
funcion_corr(x = cbind(R[obesidad=="No Obese",feats],clinicas[obesidad=="No Obese",]),titulo = "No Obese Reconstructed")

```

```{r}
fun_red_wrapper_3 <- function(X, sujetos,titulo,cutoff) {
  if(!is.null(sujetos)){
    
  
  cor.o <- cor(X[obesidad == sujetos,])
  
  cor.o[colnames(cor.o) %in% colnames(metaboloma),
        colnames(cor.o) %in% colnames(metaboloma)] <- 0
  
  cor.o[colnames(cor.o) %in% colnames(metagenoma),
        colnames(cor.o) %in% colnames(metagenoma)] <- 0
   
  cor.o[colnames(cor.o) %in% colnames(clinicas),
        colnames(cor.o) %in% colnames(clinicas)] <- 0
  
  p1 <-
    funcion_red3(incidence = cor.o,
                titulo = titulo,
                cutoff = cutoff)
  }else{
      cor.o <- cor(X)
  
  cor.o[colnames(cor.o) %in% colnames(metaboloma),
        colnames(cor.o) %in% colnames(metaboloma)] <- 0
  
  cor.o[colnames(cor.o) %in% colnames(metagenoma),
        colnames(cor.o) %in% colnames(metagenoma)] <- 0
    
  cor.o[colnames(cor.o) %in% colnames(clinicas),
        colnames(cor.o) %in% colnames(clinicas)] <- 0
  
  
  
  p1 <-
    funcion_red3(incidence = cor.o,
                titulo = titulo,
                cutoff = cutoff)
  }
  
  return(p1)
  
}

cutoff <- 0.6
D <- datos_raw[,feats]
p1 <- fun_red_wrapper_3(cbind(clinicas,D),"Obese","Obese-Original",cutoff)
p2 <- fun_red_wrapper_3(cbind(clinicas,D),"No Obese","No Obese-Original",cutoff)
ggarrange(p1,p2)
p1 <- fun_red_wrapper_3(cbind(clinicas,R),"Obese","Obese-Reconstruction",cutoff)
p2 <- fun_red_wrapper_3(cbind(clinicas,R),"No Obese","No Obese-Reconstruction",cutoff)
ggarrange(p1,p2)

```

## comparacion grupos

```{r}
funcion_corr(x = cbind(datos_raw[grupo=="Female",feats],clinicas[grupo=="Female",]),titulo = "Female Original")
funcion_corr(x = cbind(datos_raw[grupo=="PCOS",feats],clinicas[grupo=="PCOS",]),titulo = "PCOS Original")
funcion_corr(x = cbind(datos_raw[grupo=="Male",feats],clinicas[grupo=="Male",]),titulo = "Male Original")

```

```{r}
funcion_corr(x = cbind(R[grupo=="Female",],clinicas[grupo=="Female",]),titulo = "Female Reconstucted")
funcion_corr(x = cbind(R[grupo=="PCOS",],clinicas[grupo=="PCOS",]),titulo = "PCOS Reconstucted")
funcion_corr(x = cbind(R[grupo=="Male",],clinicas[grupo=="Male",]),titulo = "Male Reconstucted")

```

## comparacion grupos red

```{r}
fun_red_wrapper_2 <- function(X, sujetos,titulo,cutoff) {
  if(!is.null(sujetos)){
    
  
  cor.o <- cor(X[grupo == sujetos,])
  
  cor.o[colnames(cor.o) %in% colnames(metaboloma),
        colnames(cor.o) %in% colnames(metaboloma)] <- 0
  
  cor.o[colnames(cor.o) %in% colnames(metagenoma),
        colnames(cor.o) %in% colnames(metagenoma)] <- 0
   
  cor.o[colnames(cor.o) %in% colnames(clinicas),
        colnames(cor.o) %in% colnames(clinicas)] <- 0
  
  p1 <-
    funcion_red3(incidence = cor.o,
                titulo = titulo,
                cutoff = cutoff)
  }else{
      cor.o <- cor(X)
  
  cor.o[colnames(cor.o) %in% colnames(metaboloma),
        colnames(cor.o) %in% colnames(metaboloma)] <- 0
  
  cor.o[colnames(cor.o) %in% colnames(metagenoma),
        colnames(cor.o) %in% colnames(metagenoma)] <- 0
    
  cor.o[colnames(cor.o) %in% colnames(clinicas),
        colnames(cor.o) %in% colnames(clinicas)] <- 0
  
  
  
  p1 <-
    funcion_red3(incidence = cor.o,
                titulo = titulo,
                cutoff = cutoff)
  }
  
  return(p1)
  
}


p1 <- fun_red_wrapper_2(cbind(datos_raw[,feats],clinicas),NULL,"Original",0.5)
p2 <- fun_red_wrapper_2(cbind(R[,feats],clinicas),NULL,"Reconstructed",0.5)

ggarrange(p1,p2)
```

```{r}
r.obj <- corr.test(cbind(R[grupo=="Female",],clinicas[grupo=="Female",]),adjust = "BH")
p <-r.obj$p
p[lower.tri(p)] <-1
diag(p)<-1
p[p>0.05]<-1
r <-r.obj$r
cutoff <-abs(r[which.min(p[p<0.05])])
p1 <- fun_red_wrapper_2(cbind(datos_raw[,feats],clinicas),"Female","Female - Original",cutoff)
p2 <- fun_red_wrapper_2(cbind(R[,feats],clinicas),"Female","Female-Reconstructed",cutoff)

ggarrange(p1,p2)
```

```{r}
r.obj <- corr.test(cbind(R[grupo=="Male",],clinicas[grupo=="Male",]),adjust = "BH")
p <-r.obj$p
p[lower.tri(p)] <-1
diag(p)<-1
p[p>0.05]<-1
r <-r.obj$r
cutoff <-abs(r[which.min(p[p<0.05])])
p1 <- fun_red_wrapper_2(cbind(datos_raw[,feats],clinicas),"Male","Male - Original",0.6)
p2 <- fun_red_wrapper_2(cbind(R[,feats],clinicas),"Male","Male-Reconstructed",0.6)

ggarrange(p1,p2)
```

```{r}
r.obj <- corr.test(cbind(R[grupo=="PCOS",],clinicas[grupo=="PCOS",]),adjust = "BH")
p <-r.obj$p
p[lower.tri(p)] <-1
diag(p)<-1
p[p>0.05]<-1
r <-r.obj$r
cutoff <-0.
p1 <- fun_red_wrapper_2(cbind(datos_raw[,feats],clinicas),"PCOS","PCOS - Original",cutoff)
p2 <- fun_red_wrapper_2(cbind(R[,feats],clinicas),"PCOS","PCOS-Reconstructed",cutoff)

ggarrange(p1,p2)
```

# Factors bivariate

```{r}
X <- cbind(datos_raw[,feats.g],clinicas)
funcion_corr(X,titulo = "Original")

X <- cbind(R[,feats.g],clinicas)
funcion_corr(X,titulo = "Reconstructed")
```

```{r}
D <- datos_raw[,feats]
vanValen.test2(((D)),
               ((R)))
```

```{r}
funcion_esp.cor(cbind(datos_raw))
```

```{r}
funcion_red3(cor(cbind(factores[,1:4],clinicas[,-c(6,7)])),
                   cutoff = 0.3,"Cosa")

```

```{r}
(res_van <- vanValen.test2(cbind(datos_raw[,feats],clinicas),cbind(R,clinicas)))


res_van <- funcion_esp.cor((cbind(datos_raw,clinicas)))
res_van[2:4] <- p.adjust(res_van[2:4],"BH")

res_van[5:length(res_van)] <- p.adjust(5:length(res_van),"BH")

(res_van <- as.data.frame((res_van)))
```

# Bivarite within omics

```{r}
csa <- mixOmics::pls(R[,feat.m],R[,feats.g],ncomp = 1)
csa <- mixOmics::pls(D[,feat.m],D[,feats.g],ncomp = 1)

cor(csa$variates$X,csa$variates$Y)



```

```{r}
cor.o <- cor(D[grupo=="Male",])


funcion_red(incidence = cor.o,titulo = "Reconstructed",cutoff = 0.9)
```

# BIVARIATE IN GENERAL with clinical

```{r}
ob <- corr.test((R[obesidad=="Obese",]),(clinicas[obesidad=="Obese",]))$r
noob <- corr.test((R[obesidad=="No Obese",]),(clinicas[obesidad=="No Obese",]))$r
female <- corr.test((R[grupo=="Female",]),(clinicas[grupo=="Female",]))$r
male <- corr.test((R[grupo=="Male",]),(clinicas[grupo=="Male",]))$r
pcos <- corr.test((R[grupo=="PCOS",]),(clinicas[grupo=="PCOS",]))$r

obfemale <- corr.test((R[grupo[obesidad=="Obese"]=="Female",]),(clinicas[grupo[obesidad=="Obese"]=="Female",]))$r
obmale <- corr.test((R[grupo[obesidad=="Obese"]=="Male",]),(clinicas[grupo[obesidad=="Obese"]=="Male",]))$r
obpcos <- corr.test((R[grupo[obesidad=="Obese"]=="PCOS",]),(clinicas[grupo[obesidad=="Obese"]=="PCOS",]))$r
noobfemale <- corr.test((R[grupo[obesidad=="No Obese"]=="Female",]),(clinicas[grupo[obesidad=="No Obese"]=="Female",]))$r
noobmale <- corr.test((R[grupo[obesidad=="No Obese"]=="Male",]),(clinicas[grupo[obesidad=="No Obese"]=="Male",]))$r
noobpcos <- corr.test((R[grupo[obesidad=="No Obese"]=="PCOS",]),(clinicas[grupo[obesidad=="No Obese"]=="PCOS",]))$r

vanValen.test2(ob,noob)
vanValen.test2(female,male)
vanValen.test2(male,pcos)
vanValen.test2(female,pcos)
vanValen.test2(obfemale,noobfemale)
vanValen.test2(obpcos,noobpcos)
vanValen.test2(obmale,noobmale)
vanValen.test2(noobmale,noobpcos)
vanValen.test2(noobmale,noobfemale)
vanValen.test2(noobfemale,noobpcos)
vanValen.test2(obmale,obpcos)
vanValen.test2(obmale,obfemale)
vanValen.test2(obfemale,obpcos)


```

# Multivariante

```{r}
D <- datos_raw[,feats]
annotate_figure(funcion_pca(D,trans = F,scle = F)[[1]],
                top="Original")
annotate_figure(funcion_pca(R,trans = F,scle = F)[[1]],
                top="Reconstruction")
```

```{r}
library(ggrepel)
pcx <- prcomp(R,scale. = F)
pcxx <- data.frame(PC1=pcx$x[,1],
                  PC2=pcx$x[,2],
                  Group=grupo,
                  Obesity=obesidad)
varianzas <- round(100*pcx$sdev^2/sum(pcx$sdev^2),2)
p1 <- ggplot(pcxx,aes(PC1,PC2,color=Group,shape=Obesity))+geom_point(size=2)+xlab(paste("PC1",varianzas[1],"%"))+ylab(paste("PC2",varianzas[2],"%"))+facet_grid(~Obesity)
pcx <- prcomp(R,scale. = F)
pcxx <- data.frame(PC1=pcx$x[,1],
                  PC2=pcx$x[,2],
                  Group=grupo,
                  Obesity=obesidad,
                  Subjects = rownames(R))
varianzas <- round(100*pcx$sdev^2/sum(pcx$sdev^2),2)

p2 <- ggplot(pcxx,aes(PC1,PC2,color=Group,shape=Obesity,label=Subjects))+geom_point(size=2)+xlab(paste("PC1",varianzas[1],"%"))+ylab(paste("PC2",varianzas[2],"%"))+geom_text_repel()+facet_grid(~Obesity)

annotate_figure(p1,"Reconstruction")
annotate_figure(p2,"Reconstruction")
pcx <- prcomp(cbind(R,clinicas[,-c(6,7,8)]),scale. = T)
pcxx <- data.frame(PC1=pcx$x[,1],
                  PC2=pcx$x[,2],
                  Group=grupo,
                  Obesity=obesidad,
                  Subjects = rownames(R))
varianzas <- round(100*pcx$sdev^2/sum(pcx$sdev^2),2)

p2 <- ggplot(pcxx,aes(PC1,PC2,color=Group,shape=Obesity))+geom_point(size=2)+xlab(paste("PC1",varianzas[1],"%"))+ylab(paste("PC2",varianzas[2],"%"))

annotate_figure(p2,"Reconstruction WITH  clinical variables and WITHOUT testosterone")



```

```{r}
pcx <- prcomp(R,scale. = F)
factoextra::fviz_contrib(pcx,"var",axes = 1)
factoextra::fviz_contrib(pcx,"var",axes = 2)
factoextra::fviz_pca_var(pcx)
factoextra::fviz_screeplot(pcx)

```

## Variables Latentes solas

```{r}

factores <- get_factores(sclae = F,modelo)[,1:4]
Rc <- cbind(factores,clinicas)

funcion_pca(Rc,scle = T,trans = F)

pcx <- prcomp(Rc,scale. = T)

pcxx <- data.frame(PC1=pcx$x[,1],
                  PC2=pcx$x[,2],
                  Group=grupo,
                  Obesity=obesidad,
                  Subjects = rownames(R))
varianzas <- round(100*pcx$sdev^2/sum(pcx$sdev^2),2)

p2 <- ggplot(pcxx,aes(PC1,PC2,color=Group,shape=Obesity))+geom_point(size=2)+xlab(paste("PC1",varianzas[1],"%"))+ylab(paste("PC2",varianzas[2],"%"))

annotate_figure(p2,"Latent Factors WITH  clinical variables and WITH testosterone")


```

```{r}
factoextra::fviz_pca(pcx,col.vars="cos2")
factoextra::fviz_contrib(pcx,"var")
factoextra::fviz_contrib(pcx,"var",axes = 2)
factoextra::fviz_screeplot(pcx)
```

## Variables latentes SIN TESTSTERONA

```{r}

factores <- get_factores(sclae = F,modelo)[,1:4]
Rc <- cbind(factores,clinicas[,-c(6,7)])

funcion_pca(Rc,scle = T,trans = F)

pcx <- prcomp(Rc,scale. = T)

pcxx <- data.frame(PC1=pcx$x[,1],
                  PC2=pcx$x[,2],
                  Group=grupo,
                  Obesity=obesidad,
                  Subjects = rownames(R))
varianzas <- round(100*pcx$sdev^2/sum(pcx$sdev^2),2)

p2 <- ggplot(pcxx,aes(PC1,PC2,color=Obesity,shape=Group))+geom_point(size=2)+xlab(paste("PC1",varianzas[1],"%"))+ylab(paste("PC2",varianzas[2],"%")) 

annotate_figure(p2,"Latent factors WITH  clinical variables  WITHOUT testosterone")


```

```{r}
factoextra::fviz_pca(pcx,col.vars="cos2")
factoextra::fviz_contrib(pcx,"var")
factoextra::fviz_contrib(pcx,"var",axes = 2)
factoextra::fviz_screeplot(pcx)
```

## Reconstruccion SIN TESTSTERONA

```{r}
factores <- get_factores(sclae = F,modelo)[,1:4]
Rc <- cbind(R,clinicas[,-c(6,7)])

funcion_pca(Rc,scle = T,trans = F)

pcx <- prcomp(Rc,scale. = T)

pcxx <- data.frame(PC1=pcx$x[,1],
                  PC2=pcx$x[,2],
                  Group=grupo,
                  Obesity=obesidad,
                  Subjects = rownames(R))
varianzas <- round(100*pcx$sdev^2/sum(pcx$sdev^2),2)

p2 <- ggplot(pcxx,aes(PC1,PC2,color=Group,shape=Obesity))+geom_point(size=2)+xlab(paste("PC1",varianzas[1],"%"))+ylab(paste("PC2",varianzas[2],"%")) +facet_grid(~Obesity)

annotate_figure(p2,"Reconstruction WITH  clinical variables  WITHOUT testosterone")


```

```{r}
factoextra::fviz_pca(pcx,col.vars="cos2")
factoextra::fviz_contrib(pcx,"var")
factoextra::fviz_contrib(pcx,"var",axes = 2)
factoextra::fviz_screeplot(pcx)
```

## Reconstruccion con TESTSTERONA

```{r}
factores <- get_factores(sclae = F,modelo)[,1:4]
Rc <- cbind(R,clinicas[,-c(6,7,10)])


pcx <- prcomp(Rc,scale. = T)

pcxx <- data.frame(PC1=pcx$x[,1],
                  PC2=pcx$x[,2],
                  Group=grupo,
                  Obesity=obesidad,
                  Subjects = rownames(R))
varianzas <- round(100*pcx$sdev^2/sum(pcx$sdev^2),2)

p2 <- ggplot(pcxx,aes(PC1,PC2,color=Group,shape=Obesity))+geom_point(size=2)+xlab(paste("PC1",varianzas[1],"%"))+ylab(paste("PC2",varianzas[2],"%")) +facet_grid(~Obesity)

annotate_figure(p2,"Reconstruction WITH  clinical variables  WITH testosterone")





Rc <- cbind(R,clinicas)


pcx <- prcomp(Rc,scale. = T)

pcxx <- data.frame(PC1=pcx$x[,1],
                  PC2=pcx$x[,2],
                  Group=grupo,
                  Obesity=obesidad,
                  Subjects = rownames(R))
varianzas <- round(100*pcx$sdev^2/sum(pcx$sdev^2),2)

p2 <- ggplot(pcxx,aes(PC1,PC2,color=Group,shape=Obesity))+geom_point(size=2)+xlab(paste("PC1",varianzas[1],"%"))+ylab(paste("PC2",varianzas[2],"%")) +facet_grid(~Obesity)

annotate_figure(p2,"Reconstruction WITH  clinical variables  WITH testosterone")

```

```{r}
factoextra::fviz_pca(pcx,col.vars="cos2")
factoextra::fviz_contrib(pcx,"var")
factoextra::fviz_contrib(pcx,"var",axes = 2)
factoextra::fviz_screeplot(pcx)
```

# Multivariante inferencia

```{r}
funcion_pca(R,scle = F,trans = F)
```

```{r}

adonis2(R ~ grupo*obesidad,method = "euclidean")
adonis2(datos_raw ~ grupo*obesidad,method = "euclidean")
```

```{r}
analyze_multivariate(R,grupo,obesidad,sexo)
```

```{r}
analyze_multivariate(datos_raw[,feats],grupo,obesidad,sexo)[,1:2]
analyze_multivariate(R,grupo,obesidad,sexo)[,1:2]

```

## mejoria de la integracion

```{r}

p1 <-annotate_figure(funcion_pca(datos_raw[,feats],scle = F,trans = F)[[1]],top = "original")

R <- factores[,1:4] %*% t(pesos[feats,1:4])

p2 <- annotate_figure(funcion_pca(R,scle = F,trans = F)[[1]],top = "Reconstructed")
p1;p2
```

```{r}
pcx <- prcomp(R)
p1 <- factoextra::fviz_pca_contrib(pcx,"var")
p2 <- factoextra::fviz_pca_contrib(pcx,"var",axes = 2)
p3 <- factoextra::fviz_screeplot(pcx)
p4 <- factoextra::fviz_pca_var(pcx)

ggarrange(p1,p2)
ggarrange(p3,p4)

```

# Univariante

```{r}
univ.raw <- extract_univ(datos_raw,correc = 2)
univ.raw <- lapply(univ.raw, as.matrix)
funcion_cor_F(univ.raw$media,univ.raw$pvalores,titulo = "Original",feats)

univ.raw <- extract_univ(R,correc = 2)
univ.raw <- lapply(univ.raw, as.matrix)
funcion_cor_F(univ.raw$media,univ.raw$pvalores,titulo = "Reconstructed",feats)
```

## PRUEBA

```{r}
objeto.medianas <- extract_univ(D,2)
medianas <- objeto.medianas$media
csa <- corr.test(medianas)
csa.r <- csa$r
csa.p <- csa$p
funcion_cor_F(csa.r,csa.p,vars = NULL,titulo = "csa")
```

```{r}
clinicas <- (datos$comunes$variables_in_bacteria[,6:16])
```

```{r}
csa <- corr.test(R,clinicas)
csa.r <- csa$r
csa.p <- csa$p
funcion_cor_F(csa.r,csa.p,vars = NULL,titulo = "csa")
```

```{r}
X <- corr.test(R,clinicas)$r
res_van <- funcion_esp.cor(X)

res_van[2:4] <- p.adjust(res_van[2:4],"BH")

res_van[5:length(res_van)] <- p.adjust(5:length(res_van),"BH")

(res_van <- as.data.frame((res_van)))
```

```{r}
obj.p <- mixOmics::pls(clinicas,R,ncomp = 2,mode = "regression")

mdif <- as.data.frame(obj.p$variates$X)
midf2 <- as.data.frame(obj.p$variates$Y)
midf <-cbind(mdif,midf2)
colnames(midf) <- c("X1","X2","Y1","Y2")
midf <- as.data.frame(midf)
midf$grupo <- grupo

ggplot(midf,aes(x=Y1,y=Y2,col=grupo))+geom_point()+facet_wrap(obesidad)

```

```{r}

midf <- (obj.p$loadings$X)
midf2 <- (obj.p$loadings$Y)
rownames(midf) <- colnames(clinicas)
rownames(midf2) <- colnames(R)
corr.test(midf,midf2)
```

```{r}
csa2 <- prcomp(csa$r)
csa <- cov(t(R),medianas)
funcion_pca(csa,trans = F,scle = F)

```

## numero de correlaciones

```{r}
funcion_summary(cbind(R[,grupo=="PCOS"],clinicas),n = 3)
funcion_summary(R[grupo=="Male",feats],2)

```

```{r}
d1 <- as.data.frame(t(as.data.frame(funcion_summary(cbind(R,clinicas),3))))
d2 <- as.data.frame(t(as.data.frame(funcion_summary(cbind(datos_raw[,feats],clinicas),3))))

write.csv(cbind(d1,d2),file = "./resultados/correlaciones_numero.csv")
```

```{r}
d1 <- as.data.frame(t(as.data.frame(funcion_summary(cbind(R[grupo=="Male",],clinicas),3))))
d2 <- as.data.frame(t(as.data.frame(funcion_summary(cbind(datos_raw[,feats],clinicas),3))))

write.csv(cbind(d1,d2),file = "./resultados/correlaciones_numero.csv")



```

```{r}
hc <- as.dendrogram(hclust(dist(t(R[obesidad=="Obese",])),method = "ward.D2"))
plot(hc,main="Obese")
```

```{r}
hc <- as.dendrogram(hclust(dist(t(R[obesidad=="No Obese",])),method = "ward.D2"))
plot(hc,main="No Obese")
```

```{r}
male <- as.dendrogram(hclust(dist(t(R[grupo=="Male",])),method = "ward.D2"))

female <- as.dendrogram(hclust(dist(t(R[grupo=="Female",])),method = "ward.D2"))

pcos <- as.dendrogram(hclust(dist(t(R[grupo=="PCOS",])),method = "ward.D2"))

obese <- as.dendrogram(hclust(dist(t(R[obesidad=="Obese",])),method = "ward.D2"))


noobese <- as.dendrogram(hclust(dist(t(R[obesidad=="No Obese",])),method = "ward.D2"))

noobese.fem <- as.dendrogram(hclust(dist(t(R[grupo[obesidad=="No Obese"]=="Female",])),method = "ward.D2"))

obese.fem <- as.dendrogram(hclust(dist(t(R[grupo[obesidad=="Obese"]=="Female",])),method = "ward.D2"))


noobese.mal <- as.dendrogram(hclust(dist(t(R[grupo[obesidad=="No Obese"]=="Male",])),method = "ward.D2"))



obese.mal <- as.dendrogram(hclust(dist(t(R[grupo[obesidad=="Obese"]=="Male",])),method = "ward.D2"))


noobese.pcos <- as.dendrogram(hclust(dist(t(R[grupo[obesidad=="No Obese"]=="PCOS",])),method = "ward.D2"))


obese.pcos <- as.dendrogram(hclust(dist(t(R[grupo[obesidad=="Obese"]=="PCOS",])),method = "ward.D2"))




library(ggdendro)

ggdendrogram(male, rotate = TRUE, theme_dendro = FALSE)+xlab("")+ylab("")+ggtitle("Male")

ggdendrogram(female, rotate = TRUE, theme_dendro = FALSE)+xlab("")+ylab("")+ggtitle("Female")

ggdendrogram(pcos, rotate = TRUE, theme_dendro = FALSE)+xlab("")+ylab("")+ggtitle("PCOS")

ggdendrogram(obese, rotate = TRUE, theme_dendro = FALSE)+xlab("")+ylab("")+ggtitle("OBESE")

ggdendrogram(noobese, rotate = TRUE, theme_dendro = FALSE)+xlab("")+ylab("")+ggtitle("NO OBESE")


ggdendrogram(noobese.fem, rotate = TRUE, theme_dendro = FALSE)+xlab("")+ylab("")+ggtitle("NO OBESE Female")


ggdendrogram(obese.fem, rotate = TRUE, theme_dendro = FALSE)+xlab("")+ylab("")+ggtitle("OBESE Female")


ggdendrogram(noobese.pcos, rotate = TRUE, theme_dendro = FALSE)+xlab("")+ylab("")+ggtitle("NO OBESE PCOS")



ggdendrogram(obese.pcos, rotate = TRUE, theme_dendro = FALSE)+xlab("")+ylab("")+ggtitle("OBESE PCOS")


ggdendrogram(noobese.mal, rotate = TRUE, theme_dendro = FALSE)+xlab("")+ylab("")+ggtitle("NO OBESE MALE")



ggdendrogram(obese.mal, rotate = TRUE, theme_dendro = FALSE)+xlab("")+ylab("")+ggtitle("OBESE MASLE")
```

```{r}

male <- as.dendrogram(hclust(dist(t(R[grupo=="Male",])),method = "ward.D2"))

female <- as.dendrogram(hclust(dist(t(R[grupo=="Female",])),method = "ward.D2"))

pcos <- as.dendrogram(hclust(dist(t(R[grupo=="PCOS",])),method = "ward.D2"))

obese <- as.dendrogram(hclust(dist(t(R[obesidad=="Obese",])),method = "ward.D2"))


noobese <- as.dendrogram(hclust(dist(t(R[obesidad=="No Obese",])),method = "ward.D2"))

noobese.fem <- as.dendrogram(hclust(dist(t(R[grupo[obesidad=="No Obese"]=="Female",])),method = "ward.D2"))

obese.fem <- as.dendrogram(hclust(dist(t(R[grupo[obesidad=="Obese"]=="Female",])),method = "ward.D2"))


noobese.mal <- as.dendrogram(hclust(dist(t(R[grupo[obesidad=="No Obese"]=="Male",])),method = "ward.D2"))



obese.mal <- as.dendrogram(hclust(dist(t(R[grupo[obesidad=="Obese"]=="Male",])),method = "ward.D2"))


noobese.pcos <- as.dendrogram(hclust(dist(t(R[grupo[obesidad=="No Obese"]=="PCOS",])),method = "ward.D2"))


obese.pcos <- as.dendrogram(hclust(dist(t(R[grupo[obesidad=="Obese"]=="PCOS",])),method = "ward.D2"))




library(ggdendro)

ggdendrogram(male, rotate = TRUE, theme_dendro = FALSE)+xlab("")+ylab("")+ggtitle("Male")

ggdendrogram(female, rotate = TRUE, theme_dendro = FALSE)+xlab("")+ylab("")+ggtitle("Female")

ggdendrogram(pcos, rotate = TRUE, theme_dendro = FALSE)+xlab("")+ylab("")+ggtitle("PCOS")

ggdendrogram(obese, rotate = TRUE, theme_dendro = FALSE)+xlab("")+ylab("")+ggtitle("OBESE")

ggdendrogram(noobese, rotate = TRUE, theme_dendro = FALSE)+xlab("")+ylab("")+ggtitle("NO OBESE")


ggdendrogram(noobese.fem, rotate = TRUE, theme_dendro = FALSE)+xlab("")+ylab("")+ggtitle("NO OBESE Female")


ggdendrogram(obese.fem, rotate = TRUE, theme_dendro = FALSE)+xlab("")+ylab("")+ggtitle("OBESE Female")


ggdendrogram(noobese.pcos, rotate = TRUE, theme_dendro = FALSE)+xlab("")+ylab("")+ggtitle("NO OBESE PCOS")



ggdendrogram(obese.pcos, rotate = TRUE, theme_dendro = FALSE)+xlab("")+ylab("")+ggtitle("OBESE PCOS")


ggdendrogram(noobese.mal, rotate = TRUE, theme_dendro = FALSE)+xlab("")+ylab("")+ggtitle("NO OBESE MALE")



ggdendrogram(obese.mal, rotate = TRUE, theme_dendro = FALSE)+xlab("")+ylab("")+ggtitle("OBESE MASLE")
```

```{r}
R. <- factores[,1:4] %*% t(pesos[feats,1:4])
R  <- cbind(R,clinicas)
male <- (as.dendrogram(hclust(dist(t(scale(R[grupo=="Male",]))),method = "ward.D2")),k=2)

female <- as.dendrogram(hclust(dist(t(scale(R[grupo=="Female",]))),method = "ward.D2"))

pcos <- as.dendrogram(hclust(dist(t(scale(R[grupo=="PCOS",]))),method = "ward.D2"))

obese <- as.dendrogram(hclust(dist(t(scale(R[obesidad=="Obese",]))),method = "ward.D2"))


noobese <- as.dendrogram(hclust(dist(t(scale(R[obesidad=="No Obese",]))),method = "ward.D2"))

noobese.fem <- as.dendrogram(hclust(dist(t(scale(R[grupo[obesidad=="No Obese"]=="Female",]))),method = "ward.D2"))

obese.fem <- as.dendrogram(hclust(dist(t(scale(R[grupo[obesidad=="Obese"]=="Female",]))),method = "ward.D2"))


noobese.mal <- as.dendrogram(hclust(dist(t(scale(R[grupo[obesidad=="No Obese"]=="Male",]))),method = "ward.D2"))



obese.mal <- as.dendrogram(hclust(dist(t(scale(R[grupo[obesidad=="Obese"]=="Male",]))),method = "ward.D2"))


noobese.pcos <- as.dendrogram(hclust(dist(t(scale(R[grupo[obesidad=="No Obese"]=="PCOS",]))),method = "ward.D2"))


obese.pcos <- as.dendrogram(hclust(dist(t(scale(R[grupo[obesidad=="Obese"]=="PCOS",]))),method = "ward.D2"))




library(ggdendro)

ggdendrogram(male, rotate = TRUE, theme_dendro = FALSE)+xlab("")+ylab("")+ggtitle("Male")

ggdendrogram(female, rotate = TRUE, theme_dendro = FALSE)+xlab("")+ylab("")+ggtitle("Female")

ggdendrogram(pcos, rotate = TRUE, theme_dendro = FALSE)+xlab("")+ylab("")+ggtitle("PCOS")

ggdendrogram(obese, rotate = TRUE, theme_dendro = FALSE)+xlab("")+ylab("")+ggtitle("OBESE")

ggdendrogram(noobese, rotate = TRUE, theme_dendro = FALSE)+xlab("")+ylab("")+ggtitle("NO OBESE")


ggdendrogram(noobese.fem, rotate = TRUE, theme_dendro = FALSE)+xlab("")+ylab("")+ggtitle("NO OBESE Female")


ggdendrogram(obese.fem, rotate = TRUE, theme_dendro = FALSE)+xlab("")+ylab("")+ggtitle("OBESE Female")


ggdendrogram(noobese.pcos, rotate = TRUE, theme_dendro = FALSE)+xlab("")+ylab("")+ggtitle("NO OBESE PCOS")



ggdendrogram(obese.pcos, rotate = TRUE, theme_dendro = FALSE)+xlab("")+ylab("")+ggtitle("OBESE PCOS")


ggdendrogram(noobese.mal, rotate = TRUE, theme_dendro = FALSE)+xlab("")+ylab("")+ggtitle("NO OBESE MALE")



ggdendrogram(obese.mal, rotate = TRUE, theme_dendro = FALSE)+xlab("")+ylab("")+ggtitle("OBESE MASLE")
```

```{r}
csa <- dendlist(obese,noobese,female,male,pcos,noobese.fem,noobese.mal,noobese.pcos,obese.fem,obese.mal,obese.pcos)
cor.dendlist(csa)
```

```{r}
csa <- dendlist(obese.fem,obese.mal)
cor.dendlist(csa, method = "cophenetic")
```

```{r}
dendlist(obese=obese, noobese=noobese) %>%
  untangle(method = "step1side") %>% # Find the best alignment layout
  tanglegram() 
```

```{r}
dendlist(female=female, male=male) %>%
  untangle(method = "step1side") %>% # Find the best alignment layout
  tanglegram() 
```

```{r}
multivariante.R <- analyze_multivariate(D,grupo,obesidad,sexo)[,1:2]

multivariante.D <- analyze_multivariate(R,grupo,obesidad,sexo)[,1:2]

comp <- cbind(multivariante.D,multivariante.R)
write.csv(comp,"~/Desktop/multivariante_inf.csv")
```

```{r}
multivariante.R <- analyze_multivariate(cbind(D,clinicas),grupo,obesidad,sexo)[,1:2]

multivariante.D <- analyze_multivariate(cbind(R,clinicas),grupo,obesidad,sexo)[,1:2]

comp <- cbind(multivariante.D,multivariante.R)
write.csv(comp,"~/Desktop/multivariante_inf.csv")
```
