---
title: "analisis"
format: html
editor: visual
---

```{r}
library(MOFA2)
library(dplyr)
library(ggplot2)
library(ggpubr)
library(psych)
funcion_pca <- function(X, scle, trans) {
  if (!trans) {
    pca <- prcomp(X, scale. = scle)
    
    varianzas <- round(100 * pca$sdev ^ 2 / sum(pca$sdev ^ 2), 2)
    pca.plot <- data.frame(
      PC1 = pca$x[, 1],
      PC2 = pca$x[, 2],
      obesidad = obesidad,
      grupo = grupo,
      sexo = sexo
    )
  } else{
    pca <- prcomp(t(X), scale. = scle)
    
    varianzas <- round(100 * pca$sdev ^ 2 / sum(pca$sdev ^ 2), 2)
    pca.plot <- data.frame(
      PC1 = pca$rotation[, 1],
      PC2 = pca$rotation[, 2],
      obesidad = obesidad,
      grupo = grupo,
      sexo = sexo
    )
  }
  
  p1 <-
    ggplot(pca.plot, aes(PC1, PC2, color = grupo)) + geom_point() + xlab(paste("PC1", varianzas[1])) +
    ylab(paste("PC2", varianzas[2]))
  p2 <-
    ggplot(pca.plot, aes(PC1, PC2, color = grupo)) + geom_point() + xlab(paste("PC1", varianzas[1])) +
    ylab(paste("PC2", varianzas[2])) + facet_grid( ~ obesidad)
  p3 <-
    ggplot(pca.plot, aes(PC1, PC2, color = sexo)) + geom_point() + xlab(paste("PC1", varianzas[1])) +
    ylab(paste("PC2", varianzas[2])) + facet_grid( ~ obesidad)
  p4 <- ggarrange(p1, p2, p3)
  p1 <-
    ggplot(pca.plot, aes(PC1, PC2, color = obesidad)) + xlab(paste("PC1", varianzas[1])) +
    ylab(paste("PC2", varianzas[2])) + geom_point()
  p2 <-
    ggplot(pca.plot, aes(PC1, PC2, color = obesidad)) + xlab(paste("PC1", varianzas[1])) +
    ylab(paste("PC2", varianzas[2])) + geom_point() + facet_grid( ~ grupo)
  p3 <-
    ggplot(pca.plot, aes(PC1, PC2, color = obesidad)) + xlab(paste("PC1", varianzas[1])) +
    ylab(paste("PC2", varianzas[2])) + geom_point() + facet_grid( ~ sexo)
  
  
  p5 <- ggarrange(p1, p2, p3)
  p1 <-
    ggplot(pca.plot, aes(PC1, PC2, color = sexo)) + xlab(paste("PC1", varianzas[1])) +
    ylab(paste("PC2", varianzas[2])) + geom_point()
  p2 <-
    ggplot(pca.plot, aes(PC1, PC2, color = sexo)) + xlab(paste("PC1", varianzas[1])) +
    ylab(paste("PC2", varianzas[2])) + geom_point() + facet_grid( ~ grupo)
  p3 <-
    ggplot(pca.plot, aes(PC1, PC2, color = sexo)) + xlab(paste("PC1", varianzas[1])) +
    ylab(paste("PC2", varianzas[2])) + geom_point() + facet_grid( ~ sexo)
  
  
  p6 <- ggarrange(p1, p2, p3)
  
  return(list(p4, p5, p6))
}


extract_univ <- function(x, correc) {
  univ <- analyze_data(x, grupo, obesidad, correc)
  
  univ.media <- univ$mediana
  univ.p_valores <- univ$p_valores[, -c(1, 3)]
  
  colnames(univ.p_valores) <- colnames(univ.media)
  return(list(media = univ.media,
              pvalores = univ.p_valores))
}

datos <- readRDS("../../../datos/preprocesado_05_02_23/novoom.rds")
obesidad <- datos$comunes$obesidad
grupo <- datos$comunes$grupo
sexo <- datos$comunes$variables_in_bacteria$SEX

```

```{r}
modelo <- readRDS("./mofa_normal.rds")[[1]]
```

```{r}
p1 <- plot_variance_explained(modelo, max_r2 = 15)

p2 <- plot_variance_explained(modelo, plot_total = T)[[2]]

p3 <- ggarrange(p1, p2)

p3
```

```{r}
plot_factor_cor(modelo)
```

De estos factores, los que estan correlacionados..

```{r}
factores <- get_factors(modelo)[[1]]
corr.test(factores)$p
```

De estos factores, estan correlacionados a paritr del cuarto factor.

Veamos la reconstruccion con todos los factores y sin el cuarto en adelante

```{r}
pesos <- Reduce(rbind, get_weights(modelo, scale = F))
R <- factores %*% t(pesos)
p1 <- funcion_pca(R,scle = F,trans = F)[[1]]
R <- factores[,1:3] %*% t(pesos[,1:3])
p2 <- funcion_pca(R,scle = F,trans = F)[[1]]

p1
p2
```

Nos quedamos con los 3 primeros factores.

Veamos la correlacion de los factores con las covariables

```{r}
p5 <- correlate_factors_with_covariates(
  modelo,
  covariates = c(
    "BMI",
    "EDAD",
    "Free_ESTRA",
    "SHBG",
    "Total_ESTR",
    "WC",
    "WHR",
    "hsCRP"
  ),factors = 1:3)
```

El estradiol esta relacionado con el segundo factor el cual esta relacionado con el metagenoma, y en menor medida el hsCRP

Miremos la varianza explicada por los features

```{r}
pesos.metaboloma <- get_weights(modelo,"metaboloma",scale = F)[[1]]
plot_variance_explained_per_feature(modelo,
                                    "metaboloma",                                    features=1:nrow(pesos.metaboloma),
                                    factors = 1:3,
                                    split_by_factor = T,
                                    return_data = F
                                    )
```

```{r}
pesos.metagenoma <- get_weights(modelo,"metagenoma",scale = F)[[1]]
exp.met <- plot_variance_explained_per_feature(modelo,
                                    "metagenoma",                                    features=rownames(pesos.metagenoma),
                                    factors = 1:3,
                                    split_by_factor = T,
                                    return_data = T
                                    )

exp.met <- exp.met[order(exp.met$value),]

(nombres.exp.met <- sort(unique(as.character(exp.met$feature[exp.met$value>30]))))
```

```{r}
plot_variance_explained_per_feature(modelo,
                                    "metagenoma",                                    features=nombres.exp.met,
                                    factors = 1:3,
                                    split_by_factor = T,
                                    return_data = F
                                    )
```

Ahora haremos la reconstrucción solamente con estas variables.

```{r}
exp.oli  <- plot_variance_explained_per_feature(modelo,
                                    "metaboloma",                                    features=1:nrow(pesos.metaboloma),
                                    factors = 1:3,
                                    split_by_factor = T,
                                    return_data = T
                                    )
exp.oli <- exp.oli[order(exp.oli$value),]

(nombres.exp.oli <- sort(unique(as.character(exp.oli$feature[exp.oli$value>30]))))
```

```{r}
R <- factores[,1:3] %*% t(pesos[c(nombres.exp.oli,nombres.exp.met),1:3])

p1 <- funcion_pca(R,scle = F,trans = F)[[1]]

R <- factores[,1:3] %*% t(pesos[,1:3])
p2 <- funcion_pca(R,scle = F,trans = F)[[1]]

p2
p1
```

Pero antes de discriminar, debemos de ver los factores

```{r}
plot_factor(modelo,factors = c(1:3),color_by = "SEX",dot_size = 3,shape_by = "OBESE")
```

```{r}
plot_factors(modelo,factors = c(1:3),color_by = "SEX",dot_size = 3,shape_by = "OBESE")
```

```{r}
plot_factors(modelo,factors = c(1:3),color_by = "GROUP",shape_by = "OBESE",dot_size = 3)
```

```{r}

plot_top_weights(modelo)
```

```{r}
plot_top_weights(modelo,2,factors=2:3)
```

Ahora nos podemos quedar con aquellos pesos mayores a 0.05

```{r}
pesos <- Reduce(rbind, get_weights(modelo, scale = T))

pesos3 <- pesos[,1:3]

pesosim <- rownames(pesos3)[apply(pesos3,1,function(x) any(x>0.2))]
nombres <- intersect(c(nombres.exp.oli,nombres.exp.met),pesosim)
factores <- get_factors(modelo)[[1]]
pesos <- as.matrix(Reduce(rbind, get_weights(modelo, scale = F)))
R <- factores %*% t(pesos)
p1 <- funcion_pca(R,scle = F,trans = F)[[1]]
R <- factores[,1:3] %*% t(pesos[nombres,1:3])
p2 <- funcion_pca(R,scle = F,trans = F)[[1]]

p1
p2
```

Existe el learning manifold, pero no nos sirve de mucho
