---
title: "analisis"
format: html
editor: visual
---

```{r}
library(MOFA2)
library(dplyr)
library(ggplot2)
library(ggpubr)
library(psych)
library(ALDEx2)
library(tidyr)
library(networkD3)
library(tidygraph)
library(igraph)
library(ggraph)
source("./manova_vanvalen.R")

source("./analisis_univariante_e_interpretacion.R")
funcion_pca <- function(X, scle, trans) {
  if (!trans) {
    pca <- prcomp(X, scale. = scle)
    
    varianzas <- round(100 * pca$sdev ^ 2 / sum(pca$sdev ^ 2), 2)
    pca.plot <- data.frame(
      PC1 = pca$x[, 1],
      PC2 = pca$x[, 2],
      obesidad = obesidad,
      grupo = grupo,
      sexo = sexo
    )
  } else{
    X <- t(scale(X))
    pca <- prcomp((X), scale. = scle)
    
    varianzas <- round(100 * pca$sdev ^ 2 / sum(pca$sdev ^ 2), 2)
    pca.plot <- data.frame(
      PC1 = pca$rotation[, 1],
      PC2 = pca$rotation[, 2],
      obesidad = obesidad,
      grupo = grupo,
      sexo = sexo
    )
  }
  
  p1 <-
    ggplot(pca.plot, aes(PC1, PC2, color = grupo)) + geom_point() + xlab(paste("PC1", varianzas[1])) +
    ylab(paste("PC2", varianzas[2]))
  p2 <-
    ggplot(pca.plot, aes(PC1, PC2, color = grupo)) + geom_point() + xlab(paste("PC1", varianzas[1])) +
    ylab(paste("PC2", varianzas[2])) + facet_grid( ~ obesidad)
  p3 <-
    ggplot(pca.plot, aes(PC1, PC2, color = sexo)) + geom_point() + xlab(paste("PC1", varianzas[1])) +
    ylab(paste("PC2", varianzas[2])) + facet_grid( ~ obesidad)
  p4 <- ggarrange(p1, p2, p3)
  p1 <-
    ggplot(pca.plot, aes(PC1, PC2, color = obesidad)) + xlab(paste("PC1", varianzas[1])) +
    ylab(paste("PC2", varianzas[2])) + geom_point()
  p2 <-
    ggplot(pca.plot, aes(PC1, PC2, color = obesidad)) + xlab(paste("PC1", varianzas[1])) +
    ylab(paste("PC2", varianzas[2])) + geom_point() + facet_grid( ~ grupo)
  p3 <-
    ggplot(pca.plot, aes(PC1, PC2, color = obesidad)) + xlab(paste("PC1", varianzas[1])) +
    ylab(paste("PC2", varianzas[2])) + geom_point() + facet_grid( ~ sexo)
  
  
  p5 <- ggarrange(p1, p2, p3)
  p1 <-
    ggplot(pca.plot, aes(PC1, PC2, color = sexo)) + xlab(paste("PC1", varianzas[1])) +
    ylab(paste("PC2", varianzas[2])) + geom_point()
  p2 <-
    ggplot(pca.plot, aes(PC1, PC2, color = sexo)) + xlab(paste("PC1", varianzas[1])) +
    ylab(paste("PC2", varianzas[2])) + geom_point() + facet_grid( ~ grupo)
  p3 <-
    ggplot(pca.plot, aes(PC1, PC2, color = sexo)) + xlab(paste("PC1", varianzas[1])) +
    ylab(paste("PC2", varianzas[2])) + geom_point() + facet_grid( ~ sexo)
  
  
  p6 <- ggarrange(p1, p2, p3)
  
  return(list(p4, p5, p6))
}


extract_univ <- function(x, correc) {
  univ <- analyze_data(x, grupo, obesidad, correc)
  
  univ.media <- univ$mediana
  univ.p_valores <- univ$p_valores[, -c(1, 3)]
  
  colnames(univ.p_valores) <- colnames(univ.media)
  return(list(media = univ.media,
              pvalores = univ.p_valores))
}
funcion_cor <- function(x, vars,titulo) {
  correlacion.metaboloma <- corr.test(x[, vars],adjust = "BH")
  r <- correlacion.metaboloma$r
  p <- correlacion.metaboloma$p
  


  
  csa <-
    corrplot::corrplot(
      r,
      method = "square",
      is.corr = T,
      p.mat = p,
      insig = "label_sig",
      cl.cex = 0.7,
      pch.cex = 0.7,
      win.asp = 1,
      tl.cex = 0.6,
      title = titulo,
      pch.col = "black",
      mar=c(0,0,1,0)
    )


}


funcion_cor_F <- function(x,p, vars,titulo) {

  csa <-
    corrplot::corrplot(
      x[vars,],
      method = "square",
      is.corr = F,
      p.mat = p[vars,],
      insig = "label_sig",
      cl.cex = 0.7,
      pch.cex = 0.7,
      win.asp = 1,
      tl.cex = 0.6,
      title = titulo,
      pch.col = "green",
      mar=c(0,0,1,0)
    )


}


funcion_no_cor <- function(x,p, vars,titulo) {
  

  
  csa <-
    corrplot::corrplot(
      x[vars,],
      method = "square",
      is.corr = F,
      p.mat = p[vars,],
      insig = "label_sig",
      cl.cex = 0.7,
      pch.cex = 0.7,
      win.asp = 1,
      tl.cex = 0.6,
      title = titulo,
      pch.col = "black"
    )


}
funcion_ass <- function(x,y, vars,titulo) {
  correlacion.metaboloma <- corr.test(x[, vars],y,adjust = "BH")
  r <- correlacion.metaboloma$r
  p <- correlacion.metaboloma$p
  
  
  csa <-
    corrplot::corrplot(
      r,
      method = "square",
      is.corr = T,
      p.mat = p,
      insig = "label_sig",
      cl.cex = 0.7,
      pch.cex = 0.7,
      win.asp = 1,
      tl.cex = 0.6,
      title = titulo,
      pch.col = "black",
      mar=c(0,0,1,0)
    )


}
vanValen.test2 <- function(X, Y) {

  X.standard <- scale(X)
  Y.standard <- scale(Y)
  X.dat <- list(X.standard,Y.standard)
  X.dat <- lapply(X.dat, as.matrix)
  medianas <- lapply(X.dat, function(x)
    apply(x, 2, median))
  abs.dev.factor <- vector("list", length = length(X.dat))
  for (j in 1:length(X.dat)) {
    y <- X.dat[[j]]
    mediana_x <- medianas[[j]]
    abs.dev.factor[[j]] <- abs(sweep(y, 2, mediana_x))
    
  }
  
  norma.euclidea <- function(x)    sqrt(sum(x ^ 2))
  distancias1 <- apply(abs.dev.factor[[1]], 1, norma.euclidea)
  distancias2 <- apply(abs.dev.factor[[2]], 1, norma.euclidea)
  aux.factor <- as.factor(c(rep(1,length(distancias1)),
                  rep(2,length(distancias2))))
  (distancias <- reshape2::melt(t(rbind(distancias1,distancias2))))
  norm.test <-
    shapiro.test(residuals(lm(distancias1 ~ distancias2)))$p.value
  vari.test <-
    leveneTest(distancias$value, distancias$Var2)$`Pr(>F)`[1]

    if (norm.test > 0.05 && vari.test > 0.05) {
      p.valor <-
        t.test(distancias$value ~ distancias$Var2, var.equal = T)$p.value
      
    } else if (norm.test > 0.05 && vari.test < 0.05) {
      p.valor <-
        t.test(distancias$value ~ distancias$Var2, var.equal = F)$p.value
      
    } else if (norm.test < 0.05) {
      p.valor <-
        wilcox.test(distancias$value ~ distancias$Var2, exact = F)$p.value
      
    
  } 
  return(p.valor)
  
}

get_pesos <- function(sclae,mdl) Reduce(rbind, get_weights(mdl, scale = sclae))
get_factores <- function(sclae,mdl) get_factors(mdl, scale = sclae)[[1]]

transformacion <- function(X) {
  return((t(log2(X / colSums(
    X
  )))))
}

funcion_net <- function(x, y, cutoff,titulo) {
  R <- corr.test(cbind(x, y))$r
  nombres.m <- colnames(R)[colnames(R) %in% colnames(metaboloma)]
  nombres.g <- colnames(R)[colnames(R) %in% colnames(metagenoma)]
  nombres.c <- colnames(R)[colnames(R) %in% colnames(clinicas)]
  R[nombres.m, nombres.m] <- 0
  R[nombres.g, nombres.g] <- 0
  R[nombres.c, nombres.c] <- 0
  
  network <-
    graph_from_adjacency_matrix(R, weighted = T)
  
  network <-
    delete.edges(network, E(network)[abs(E(network)$weight) < cutoff])
  isolated_nodes <-
    which(degree(network) == 0)  # Obtener índices de nodos no conectados
  network <-
    delete.vertices(network, v = isolated_nodes)  # Eliminar nodos no conectados
  V(network)$nombre <-
    ifelse(names(V(network)) %in% nombres.c, "yellow", "yellow")
  V(network)$nombre <-
    ifelse(names(V(network)) %in% nombres.m, "darkblue", V(network)$nombre)
  V(network)$nombre <-
    ifelse(names(V(network)) %in% nombres.g,
           "green",
           V(network)$nombre)
  V(network)$nombre <- as.factor(V(network)$nombre)
  grafo <- as_tbl_graph(network)
  V(grafo)
  p1 <- ggraph(grafo, layout = 'linear', circular = T) +
    geom_edge_link(aes(
      width = weight,
      alpha = 0.7,
      edge_colour = ifelse(weight > 0, "blue", "red")
    )) +  geom_node_point(
      size = 4,
      show.legend = FALSE,
      color = V(grafo)$nombre
    ) +
    geom_node_text(
      aes(label = name),
      colour = "black",
      size = 5,
      show.legend = FALSE,
      family = "serif",
      repel = T
    ) +
    theme_graph(background = "white") + theme(legend.position = "none") +
    coord_fixed() + ggtitle(titulo)
  
  
}

funcion_net_cor <- function(x, cutoff,titulo) {
  R <- corr.test(x)$r
  nombres.m <- colnames(R)[colnames(R) %in% colnames(metaboloma)]
  nombres.g <- colnames(R)[colnames(R) %in% colnames(metagenoma)]
  R[nombres.m, nombres.m] <- 0
  R[nombres.g, nombres.g] <- 0

  network <-
    graph_from_adjacency_matrix(R, weighted = T)
  
  network <-
    delete.edges(network, E(network)[abs(E(network)$weight) < cutoff])
  isolated_nodes <-
    which(degree(network) == 0)  # Obtener índices de nodos no conectados
  network <-
    delete.vertices(network, v = isolated_nodes)  # Eliminar nodos no conectados
   V(network)$nombre <-
    ifelse(names(V(network)) %in% nombres.m, "darkblue","green")

  V(network)$nombre <- as.factor(V(network)$nombre)
  grafo <- as_tbl_graph(network)
  V(grafo)
  p1 <- ggraph(grafo, layout = 'linear', circular = T) +
    geom_edge_link(aes(
      width = weight,
      alpha = 0.9,
      edge_colour = ifelse(weight > 0, "blue", "red")
    )) +  geom_node_point(
      size = 4,
      show.legend = FALSE,
      color = V(grafo)$nombre
    ) +
    geom_node_text(
      aes(label = name),
      colour = "black",
      size = 5,
      show.legend = FALSE,
      family = "serif",
      repel = T
    ) +
    theme_graph(background = "white") + theme(legend.position = "none") +
    coord_fixed() + ggtitle(titulo)
  return(p1)
  
  
}


datos <- readRDS("../../../datos/preprocesado_05_02_23/novoom.rds")
obesidad <- datos$comunes$obesidad
grupo <- datos$comunes$grupo
sexo <- datos$comunes$variables_in_bacteria$SEX
metaboloma <- transformacion((datos$comunes$metaboloma))
metagenoma <- scale(t(mean_aldex(datos$comunes$microbiota$genero)))
datos_raw <- cbind(metaboloma,metagenoma)

```

```{r}
modelo <- readRDS("./modelo_prueba.rds")
```

```{r}
p1 <- plot_variance_explained(modelo, max_r2 = 15)

p2 <- plot_variance_explained(modelo, plot_total = T)[[2]]

p3 <- ggarrange(p1, p2)

p3
```

```{r}
plot_factor_cor(modelo)
```

De estos factores, los que estan correlacionados..

```{r}
factores <- get_factors(modelo)[[1]]
pvalcor <- corr.test(factores)$p
```

De estos factores, estan correlacionados a paritr del cuarto factor.

Veamos la reconstruccion con todos los factores y sin el cuarto en adelante

```{r}
fac <- 1:ncol(factores)

pesos <- Reduce(rbind, get_weights(modelo, scale = F))
R <- factores %*% t(pesos)
p1 <- funcion_pca(R,scle = F,trans = F)[[1]]
R <- factores[,fac] %*% t(pesos[,fac])
p2 <- funcion_pca(R,scle = F,trans = F)[[1]]
p1
p2
```


```{r}
R <- factores %*% t(pesos)

funcion_pca(R,trans = F,scle = F)[[1]]

vanValen.test(R,obesidad)
vanValen.test(R,grupo)
vanValen.test(R,interaction(grupo,obesidad))
vanValen.test(R[grupo!="Male",],as.factor(as.character(grupo[grupo!="Male"])))

vanValen.test(R[grupo=="Male",],as.factor(as.character(obesidad[grupo=="Male"])))
vanValen.test(R[grupo=="Female",],as.factor(as.character(obesidad[grupo=="Female"])))
vanValen.test(R[grupo=="PCOS",],as.factor(as.character(obesidad[grupo=="PCOS"])))


vanValen.test(R[grupo!="Male" & obesidad=="No Obese",],as.factor(as.character(grupo[grupo!="Male" & obesidad=="No Obese"])))

vanValen.test(R[grupo!="Female" & obesidad=="No Obese",],as.factor(as.character(grupo[grupo!="Female" & obesidad=="No Obese"])))

vanValen.test(R[grupo!="PCOS" & obesidad=="No Obese",],as.factor(as.character(grupo[grupo!="PCOS" & obesidad=="No Obese"])))



```
```{r}
//
```



Nos quedamos con los 3 a 5 primeros factores.

Veamos la correlacion de los factores con las covariables

```{r}
p5 <- correlate_factors_with_covariates(
  modelo,
  covariates = c(
    "BMI",
    "EDAD",
    "Free_ESTRA",
    "SHBG",
    "Total_ESTR",
    "WC",
    "WHR",
    "hsCRP",
    "RatioFreeTE2"
    
  ),factors = fac)
```

El estradiol esta relacionado con el segundo factor el cual esta relacionado con el metagenoma, y en menor medida el hsCRP

Miremos la varianza explicada por los features

```{r}
pesos.metaboloma <- get_weights(modelo,"metaboloma",scale = F)[[1]]
plot_variance_explained_per_feature(modelo,
                                    "metaboloma",                                    features=1:nrow(pesos.metaboloma),
                                    factors = fac,
                                    split_by_factor = T,
                                    return_data = F
                                    )
```

```{r}

miseq <- split(1:213, ceiling(1:213 / 37))

lapply(miseq, function(x) plot_variance_explained_per_feature(modelo,
                                    "metagenoma",                                  
                                    factors = 1:5,
                                    features = x,
                                    split_by_factor = T,
                                    return_data = F
                                    ))
```

```{r}
miseq <- 1:5

lapply(miseq, function(x) plot_top_weights(modelo,
                                    "metaboloma",                                  
                                    factors = x,
                                    nfeatures = 37
                                    ))

```

```{r}
miseq <- 1:5

lapply(miseq, function(x) plot_top_weights(modelo,
                                    "metagenoma",                                  
                                    factors = x,
                                    nfeatures = 213
                                    ))
```

```{r}
factores <- get_factores(sclae = F,modelo)
pesos <- get_pesos(sclae = F,modelo)

R <- factores %*% t(pesos)

funcion_pca(R,trans = F,scle = F)[[1]]

facs <- c(1,2,4,5)
R1 <- factores[,facs] %*% t(pesos[,facs])



funcion_pca(R1,trans = F,scle = F)[[1]]

```

```{r}
medianas <- extract_univ(R1,correc = 2)
w <- which(apply(medianas$pvalores[,-1]
,1,function(x) any(x<0.01)))
w.met <- names(w)[grep("mean",names(w))]
w.g <- names(w)[-grep("mean",names(w))]

```

```{r}
feat1.m <- plot_variance_explained_per_feature(modelo,return_data = F,view = 1,features = colnames(metaboloma))$data
feat1.m <-as.character(feat1.m$feature[feat1.m$value>40])
feat2.m <- get_weights(modelo,"metaboloma",factors = 1,abs = T,scale = T)[[1]]
feat2.m <- rownames(feat2.m)[feat2.m>0.5]
feat3.m <- (w.met)
feat.m <- intersect(intersect(feat1.m,feat2.m),feat3.m)
```

```{r}
Rg <- factores[,c(2,4,5)] %*% t(get_weights(modelo,"metagenoma",c(2,4,5))$metagenoma)
medianas <- extract_univ(Rg,correc = 2)
w <- which(apply(medianas$pvalores
,1,function(x) any(x<0.05)))


feat1.g <- plot_variance_explained_per_feature(modelo,return_data = F,view = 2,features = colnames(metagenoma))$data
feat1.g <-as.character(feat1.g$feature[feat1.g$value>30])
feat2.g <- get_weights(modelo,"metagenoma",factors = c(2,4,5),abs = T,scale = T)[[1]]
feat2.g <- rownames(feat2.g)[apply(feat2.g, 1, function(x) (any(x>0.3)))]
feat3.g <- names(w)


feats.g <- intersect(intersect(feat3.g,feat1.g),feat2.g)
```

```{r}
feats <- c(feat.m,feats.g)
factores <- get_factores(sclae = F,modelo)
pesos <- get_pesos(sclae = F,modelo)

R <- factores %*% t(pesos)

funcion_pca(R,trans = F,scle = F)[[1]]

facs <- c(1,2,4,5)
R1 <- factores[,facs] %*% t(pesos[,facs])



funcion_pca(R1,trans = F,scle = F)[[1]]

R2 <- factores[,facs] %*% t(pesos[feats,facs])



funcion_pca(R2,trans = F,scle = F)

```

```{r}
medias_raw <- extract_univ(datos_raw,correc = 1)
medias_R2 <- extract_univ(R2,correc = 1)

funcion_no_cor(as.matrix(medias_raw$media),as.matrix(medias_raw$pvalores),vars = feats,"raw")
funcion_no_cor(as.matrix(medias_R2$media),as.matrix(medias_R2$pvalores),vars = feats,"raw")

```

Pero antes de discriminar, debemos de ver los factores

```{r}
plot_factor(modelo,factors = c(fac),color_by = "SEX",dot_size = 3,shape_by = "OBESE")
```

```{r}
plot_factors(modelo,factors = c(fac),color_by = "SEX",dot_size = 3,shape_by = "OBESE")
```

```{r}
plot_factors(modelo,factors = c(1:5),color_by = "GROUP",shape_by = "OBESE",dot_size = 3)
```

# correlacion metagenoma clinicas raw

```{r}
clinicas <- datos$comunes$variables_in_bacteria[,6:16]
funcion_ass(datos_raw[,feats],clinicas,vars = feats,titulo = "raw")
funcion_ass(R2[,feats],clinicas,vars = feats,titulo = "reconstruida")

```

### OBESIDAD

```{r}
mask.obese <- obesidad=="Obese"
mask.Noobese <- obesidad=="No Obese"

clinicas <- datos$comunes$variables_in_bacteria[,6:16]
funcion_cor(cbind(R2[mask.obese,feats],clinicas[mask.obese,]),titulo = "Obesidad")
funcion_cor(cbind(R2[mask.Noobese,feats],clinicas[mask.Noobese,]),titulo = "No Obesidad")
```


### GRUPO

```{r}
mask.female <- grupo=="Female"
mask.male <- grupo=="Male"
mask.pcos <- grupo=="PCOS"

clinicas <- datos$comunes$variables_in_bacteria[,6:16]
funcion_cor(cbind(R2[mask.female,feats],clinicas[mask.female,]),titulo = "Female")
funcion_cor(cbind(R2[mask.male,feats],clinicas[mask.male,]),titulo = "PCOS")
funcion_cor(cbind(R2[mask.pcos,feats],clinicas[mask.pcos,]),titulo = "Male")

```

### GRUPO NO OBESIDAD

```{r}

funcion_cor(cbind(R2[(obesidad=="No Obese") & (grupo=="Female"),],
            clinicas[(obesidad=="No Obese") & (grupo=="Female"),]),
            titulo = "No Obese Female")

funcion_cor(cbind(R2[(obesidad=="Obese") & (grupo=="Female"),],
            clinicas[(obesidad=="Obese") & (grupo=="Female"),]),
            titulo = "Obese Female")


funcion_cor(cbind(R2[(obesidad=="No Obese") & (grupo=="Male"),],
            clinicas[(obesidad=="No Obese") & (grupo=="Male"),]),
            titulo = "No Obese Male")



funcion_cor(cbind(R2[(obesidad=="Obese") & (grupo=="Male"),],
            clinicas[(obesidad=="Obese") & (grupo=="Male"),]),
            titulo = "Male")




funcion_cor(cbind(R2[(obesidad=="No Obese") & (grupo=="PCOS"),],
            clinicas[(obesidad=="No Obese") & (grupo=="PCOS"),]),
            titulo = "No Obese PCOS")



funcion_cor(cbind(R2[(obesidad=="Obese") & (grupo=="PCOS"),],
            clinicas[(obesidad=="Obese") & (grupo=="PCOS"),]),
            titulo = "Obese PCOS")


```


```{r}

ob<- cov(cbind(R2[obesidad=="Obese",],
            clinicas[obesidad=="Obese" ,]))

noob<- cov(cbind(R2[obesidad=="No Obese",],
            clinicas[obesidad=="No Obese", ]))


vanValen.test2(ob,noob)

ob<- cov(cbind(R2[(obesidad=="Obese") & (grupo=="Female"),],
            clinicas[(obesidad=="Obese")& (grupo=="Female") ,]))

noob<- cov(cbind(R2[(obesidad=="No Obese")& (grupo=="Female"),],
            clinicas[(obesidad=="No Obese")& (grupo=="Female"), ]))

vanValen.test2(ob,noob)

ob<- cov(cbind(R2[(obesidad=="Obese") & (grupo=="Male"),],
            clinicas[(obesidad=="Obese")& (grupo=="Male") ,]))

noob<- cov(cbind(R2[(obesidad=="No Obese")& (grupo=="Male"),],
            clinicas[(obesidad=="No Obese")& (grupo=="Male"), ]))
vanValen.test2(ob,noob)


ob<- cov(cbind(R2[(obesidad=="Obese") & (grupo=="PCOS"),],
            clinicas[(obesidad=="Obese")& (grupo=="PCOS") ,]))

noob<- cov(cbind(R2[(obesidad=="No Obese")& (grupo=="PCOS"),],
            clinicas[(obesidad=="No Obese")& (grupo=="PCOS"), ]))

vanValen.test2(ob,noob)

ob<- cov(cbind(R2[(obesidad=="Obese") & (grupo=="PCOS"),],
            clinicas[(obesidad=="Obese")& (grupo=="PCOS") ,]))

noob<- cov(cbind(R2[(obesidad=="Obese") & (grupo=="Female"),],
            clinicas[(obesidad=="Obese")& (grupo=="Female") ,]))

vanValen.test2(ob,noob)

ob<- cov(cbind(R2[(obesidad=="No Obese") & (grupo=="PCOS"),],
            clinicas[(obesidad=="No Obese")& (grupo=="PCOS") ,]))

noob<- cov(cbind(R2[(obesidad=="No Obese") & (grupo=="Female"),],
            clinicas[(obesidad=="No Obese")& (grupo=="Female") ,]))

vanValen.test2(ob,noob)


pcos<- cov(cbind(R2[(grupo=="PCOS"),],
            clinicas[(grupo=="PCOS") ,]))

female<- cov(cbind(R2[(grupo=="Female"),],
            clinicas[(grupo=="Female") ,]))
male<- cov(cbind(R2[(grupo=="Male"),],
            clinicas[ (grupo=="Male") ,]))


vanValen.test2(pcos,female)
vanValen.test2(pcos,male)
vanValen.test2(female,male)

```


## correlacion R clinicas

```{r}

cutoff<-0.55
q <- funcion_net(R2,clinicas,cutoff,paste("Total R Clinicas. Cutoff",cutoff))

cutoff<-0.6

ob <- funcion_net(R2[obesidad=="Obese",],
                  clinicas[obesidad=="Obese",],
                  cutoff = cutoff
                  ,paste("Obesidad R Clinicas. Cutoff",cutoff))
cutoff<-0.6

noob <- funcion_net(R2[obesidad=="No Obese",],
                  clinicas[obesidad=="No Obese",],
                  cutoff = cutoff
                  ,paste("No Obesidad R Clinicas. Cutoff",cutoff))
cutoff<-0.7


female <- funcion_net(R2[grupo=="Female",],
                  clinicas[grupo=="Female",],
                  cutoff = cutoff
                  ,paste("Female R Clinicas. Cutoff",cutoff))

male <- funcion_net(R2[grupo=="Male",],
                  clinicas[grupo=="Male",],
                  cutoff = cutoff
                  ,paste("Male R Clinicas. Cutoff",cutoff))
cutoff<-0.8

pcos <- funcion_net(R2[grupo=="PCOS",],
                  clinicas[grupo=="PCOS",],
                  cutoff = cutoff
                  ,paste("PCOS R Clinicas. Cutoff",cutoff))

female;male;pcos


cutoff<-0.8

pcos.ob <- funcion_net(R2[(grupo=="PCOS") & (obesidad=="Obese"),],
                  clinicas[(grupo=="PCOS") & (obesidad=="Obese"),],
                  cutoff = cutoff
                  ,paste("PCOS OBESE R Clinicas. Cutoff",cutoff))

pcos.noob <- funcion_net(R2[(grupo=="PCOS") & (obesidad=="No Obese"),],
                  clinicas[(grupo=="PCOS") & (obesidad=="No Obese"),],
                  cutoff = cutoff
                  ,paste("PCOS OBESE R Clinicas. Cutoff",cutoff))

female.noob <- funcion_net(R2[(grupo=="Female") & (obesidad=="No Obese"),],
                  clinicas[(grupo=="Female") & (obesidad=="No Obese"),],
                  cutoff = cutoff
                  ,paste("Female NO Obese R Clinicas. Cutoff",cutoff))

female.ob <- funcion_net(R2[(grupo=="Female") & (obesidad=="Obese"),],
                  clinicas[(grupo=="Female") & (obesidad=="Obese"),],
                  cutoff = cutoff
                  ,paste("Female OBESE R Clinicas. Cutoff",cutoff))


male.noob <- funcion_net(R2[(grupo=="Male") & (obesidad=="No Obese"),],
                  clinicas[(grupo=="Male") & (obesidad=="No Obese"),],
                  cutoff = cutoff
                  ,paste("Male NO OBESE R Clinicas. Cutoff",cutoff))


male.ob <- funcion_net(R2[(grupo=="Male") & (obesidad=="Obese"),],
                  clinicas[(grupo=="Male") & (obesidad=="Obese"),],
                  cutoff = cutoff
                  ,paste("Male OBESE R Clinicas. Cutoff",cutoff))

ob
noob
female
male
pcos
pcos.noob
pcos.ob
female.noob
female.ob
male.noob
male.ob
```

```{r}

funcion_cor(R2,vars = feats,"R")
funcion_cor(R2[obesidad=="Obese",],vars = feats,"Obese")
funcion_cor(R2[obesidad=="No Obese",],vars = feats,"No Obese")
funcion_cor(R2[grupo=="Female",],vars = feats,"Female")
funcion_cor(R2[grupo=="Male",],vars = feats,"Male")
funcion_cor(R2[grupo=="PCOS",],vars = feats,"PCOS")

funcion_cor(R2[(grupo=="Female") & (obesidad=="Obese"),],vars = feats,"OBese Female")
funcion_cor(R2[(grupo=="Male") & (obesidad=="Obese"),],vars = feats,"Obese Male")
funcion_cor(R2[(grupo=="PCOS") & (obesidad=="Obese"),],vars = feats,"Obese PCOS")

funcion_cor(R2[(grupo=="Female") & (obesidad=="No Obese"),],vars = feats,"NO Obese Female")
funcion_cor(R2[(grupo=="Male")  & (obesidad=="No Obese"),],vars = feats,"No obeseMale")
funcion_cor(R2[(grupo=="PCOS") & (obesidad=="No Obese") & (obesidad=="No Obese"),],vars = feats,"NO obesePCOS")
```

```{r}


funcion_net_cor(R2,cutoff = 0.47,titulo = "Todos")

funcion_net_cor(R2[obesidad=="Obese",],cutoff = 0.47,titulo = "Obese")
funcion_net_cor(R2[obesidad=="No Obese",],cutoff = 0.47,titulo = "No Obese")
funcion_net_cor(R2[grupo=="Female",],cutoff = 0.47,titulo = "Female")
funcion_net_cor(R2[grupo=="Male",],cutoff = 0.47,titulo = "Male")
funcion_net_cor(R2[grupo=="PCOS",],cutoff = 0.47,titulo = "PCOS")

funcion_net_cor(R2[(grupo=="Female") & (obesidad=="No Obese"),],cutoff = 0.47,titulo = "Female NOOB")
funcion_net_cor(R2[(grupo=="Male")  & (obesidad=="No Obese"),],cutoff = 0.47,titulo = "Male NOOB")
funcion_net_cor(R2[(grupo=="PCOS")  & (obesidad=="No Obese") ,],cutoff = 0.47,titulo = "PCOS NOOB")

funcion_net_cor(R2[(grupo=="Female") & (obesidad=="Obese"),],cutoff = 0.47,titulo = "Female OB")
funcion_net_cor(R2[(grupo=="Male")  & (obesidad=="Obese"),],cutoff = 0.47,titulo = "Male OB")
funcion_net_cor(R2[(grupo=="PCOS")  & (obesidad=="Obese") ,],cutoff = 0.47,titulo = "PCOS OB")


```


```{r}
funcion_sankey <- function(x,cutoff){
  
  
  incidence <- corr.test(x)$r

incidence[abs(incidence)<cutoff]<-0

incidence[grep("mean",colnames(incidence)),grep("mean",colnames(incidence))] <-0

incidence[-grep("mean",colnames(incidence)),-grep("mean",colnames(incidence))] <-0

incidence <- incidence[grep("mean",colnames(incidence)),-grep("mean",colnames(incidence))]

links <- incidence %>%

  as.data.frame() %>%

  tibble::rownames_to_column(var="source") %>%

  gather(key="target", value="value", -1) %>%

  filter(value != 0)

nodes <- data.frame(

  name=c(as.character(links$source), as.character(links$target)) %>%

    unique()

  )

links$IDsource <- match(links$source, nodes$name)-1

links$IDtarget <- match(links$target, nodes$name)-1

links$group <-as.factor(ifelse(links$value>0,"blue","red"))

nodes$group <- as.factor(ifelse(nodes$name %in% colnames(metaboloma),"metaboloma","metagenoma"))
  
my_color <- 'd3.scaleOrdinal() .domain(["metaboloma", "metagenoma"]) .range(["blue", "red"])'

p <- sankeyNetwork(Links = links, Nodes = nodes,

                     Source = "IDsource", Target = "IDtarget",

                     Value = "value", NodeID = "name",

                     sinksRight=F,fontSize = 15,LinkGroup = "group",colourScale = my_color,NodeGroup = "group")

return(p)
  
}


funcion_sankey(R2[obesidad=="Obese",],cutoff = 0.4)
funcion_sankey(R2[obesidad=="No Obese",],cutoff = 0.4)
funcion_sankey(R2[grupo=="Female",],cutoff = 0.4)
funcion_sankey(R2[grupo=="Male",],cutoff = 0.4)
funcion_sankey(R2[grupo=="PCOS",],cutoff = 0.4)
funcion_sankey(R2[(grupo=="Female") & (obesidad=="No Obese"),],cutoff = 0.47)
funcion_sankey(R2[(grupo=="Male")  & (obesidad=="No Obese"),],cutoff = 0.47)
funcion_sankey(R2[(grupo=="PCOS")  & (obesidad=="No Obese") ,],cutoff = 0.47)
funcion_sankey(R2[(grupo=="Female") & (obesidad=="Obese"),],cutoff = 0.47)
funcion_sankey(R2[(grupo=="Male")  & (obesidad=="Obese"),],cutoff = 0.47)
funcion_sankey(R2[(grupo=="PCOS")  & (obesidad=="Obese") ,],cutoff = 0.47)

```


